臺灣高等法院臺中分院刑事判決　　　　 99年度上訴字第220號
上　訴　人　臺灣臺中地方法院檢察署檢察官
上　訴　人
即　被　告　賴建洲　52歲民.
上　訴　人
即　被　告　劉嶧農
前列二人共同
選任辯護人　王德凱律師
上　訴　人
即　被　告　林煥昇
上　訴　人
即　被　告　曾金珠
前列二人共同
選任辯護人　蔣志明律師
被　　　告　蘇芳億
上列上訴人因被告偽造文書等案件，不服臺灣臺中地方法院96年
度重訴字第2991號中華民國98年11月30日第一審判決（起訴案號
：臺灣臺中地方法院檢察署95年度偵字第24462號、第25224號、
第25070號），提起上訴，本院判決如下：
    主  文
原判決關於賴建洲、劉嶧農、林煥昇及曾金珠部分均撤銷。
賴建洲、劉嶧農、林煥昇、曾金珠共同連續犯證券交易法第一百
七十一條第一項之詐偽罪，賴建洲處有期徒刑貳年陸月、劉嶧農
處有期徒刑貳年、曾金珠處有期徒刑壹年捌月、林煥昇處有期徒
刑壹年肆月，林煥昇減為有期徒刑捌月、附表三、四所示偽造之
印章、印文及簽名均沒收。
其他上訴駁回。
    犯罪事實
一、賴建洲自民國八十九年四月七日起擔任原設為臺中縣霧峰鄉
    （改制後為臺中市霧峰區○○○路四一二巷六四號一樓（其
    後公司地址有變遷）之「日昇生物科技股份有限公司」（下
    稱日昇公司）董事長（並曾兼任總經理），至九十五年二月
    二十一日離職。劉嶧農則於八十八年間進入日昇公司服務，
    擔任管理部總務課主任，至九十四年底離職；林煥昇則於八
    十八年間起為日昇公司研發部經理，至九十三年一月三十一
    日離職；曾金珠則自八十八年間起為日昇公司管理部總務課
    主任，至九十三年九月三十日離職，而均為從事業務之人，
    賴建洲均擔任日昇公司之董事長，為商業會計法所規定之商
    業負責人，並為證券交易法所稱之發行人；其中林煥昇與曾
    金珠係夫妻，賴建洲及劉嶧農分別為林芳妙、林幸妙（其二
    人與林煥昇為兄妹關係）之配偶；另日昇公司則以栽植各式
    蘭花種苗及銷售農畜產品等為業，實收資本額約新臺幣（下
    同）七億二千八百九十五萬餘元。
二、賴建洲、劉嶧農、林煥昇及曾金珠為使日昇公司達到上櫃目
    的，乃思以不實之交易擴大業績手段，而共同基於行使偽造
    私文書、業務登載不實文書及違反商業會計法第七十一條第
    一項、證券交易法第一百七十一條第一項第一款（違反同法
    第二十條第一項之規定）、第一百七十四條第一項第五款規
    定之概括犯意聯絡，於八十九年起至九十三年間，以不實之
    外購外送買賣方式，冒用附表三、四所示之人名義，由劉嶧
    農或曾金珠或委由不知情之日昇公司之成年職員，於如附表
    三、四所示時日，在日昇公司等處，虛偽填載如附表三、四
    所示「會計傳票憑證」之會計憑證、「農（漁）民出售農（
    漁）產物收據」之私文書、「驗收單」、「採購單」及「銷
    貨單」等業務上文書，並在該等文書上蓋用由劉嶧農或曾金
    珠委由某一不知情之刻印店人員偽刻之印章各一枚（其上有
    註明偽造部分），或盜用經各人同意借用但與借用目的不符
    之印文（其上註明盜用部分），或將他人交付之空白收據，
    填載與原先交付目的不符之內容（其上註明空白收據部分）
    ，而偽造該等會計憑證、私文書及業務上登載不實文書，進
    而持由不知情之日昇公司相關承辦人員核章以為行使，據以
    製作日昇公司買入商品金額（其被冒用人、日期、金額及文
    書名稱等，詳如附表三、四所示），並記入日昇公司之財務
    報告及財務業務文件內足以生損害於日昇公司財務報表之正
    確性、會計師簽帳查核之正確性、公司投資大眾及如附表三
    、四所示之吳國城等人。並先於八十九年十二月間，以日昇
    公司名義檢具「一、申報書暨附件所載事項供虛偽、隱匿之
    聲明書。二、發行人募集與發行有價證券基本資本資料表。
    三、發行人依財政部證券暨期貨管理委員會規定填報經會計
    師複核之案件檢查表。四、八十九年上半年暨最近三年度經
    會計師查核簽證之財務報告及查核報告書。五、最近三年度
    會計師在查核簽證時所出具之內部控管改進建議副本。六、
    證券交易法第三十六條第二項第二款規定，對股東權益或證
    券價格有重大影響事項之申報書及會計師表示之意見。七、
    發行新股決議錄。八、經濟部公司執照。」等資料，持向財
    政部證券暨期貨管理委員會申報發行新股，因而發行新股一
    千八百萬股（普通股）。再於九十一年五月間，檢具「一、
    申報書暨附件所載事項供虛偽、隱匿之聲明書。二、發行人
    募集與發行有價證券基本資本資料表。三、發行人依財政部
    證券暨期貨管理委員會規定填報經會計師複核之案件檢查表
    。四、最近三年度經會計師查核簽證之財務報告及查核報告
    書。五、最近三年度會計師在查核簽證時所出具之內部控管
    改進建議副本。六、證券交易法第三十六條第二項第二款規
    定，對股東權益或證券價格有重大影響事項之申報書及會計
    師表示之意見。七、發行新股決議錄。八、最近經濟部變更
    發記核准及變更登記表。」等資料，持向財政部證券暨期貨
    管理委員會申報發行新股，因而發行新股二千一百七十五萬
    股（普通股）。
三、案經日昇公司訴由臺灣士林地方法院檢察署呈請臺灣高等法
    院檢察署檢察長核轉臺灣臺中地方法院檢察署檢察官偵查起
    訴及法務部調查局臺中縣調查站移送臺灣臺中地方法院檢察
    署檢察官偵查起訴。
    理  由
甲、程序事項之證據能力部分：
一、按被告以外之人於審判外之言詞或書面陳述，除法律有規定
    者外，不得作為證據，刑事訴訟法第一百五十九條第一項固
    定有明文；惟被告以外之人於審判外之陳述，雖不符刑事訴
    訟法第一百五十九條之一至第一百五十九條之四之規定，而
    經當事人於審判程序同意作為證據，法院審酌該言詞陳述作
    成時之情況，認為適當，亦得為證據；當事人、代理人或辯
    護人於法院調查證據時，知有第一百五十九條第一項不得為
    證據之情形，而未於言詞辯論終結前聲明異議者，視為有前
    項之同意，同法第一百五十九條之五亦有明文。又按被告以
    外之人於偵查中向檢察官所為之陳述，除顯有不可信之情況
    者外，得為證據，刑事訴訟法第一百五十九條之一第二項定
    有明文。而刑事訴訟法所規定傳聞法則之例外，其中就被告
    以外之人於偵查中向檢察官所為之陳述，因檢察官代表國家
    偵查犯罪時，原則上當能遵守法定程序，且被告以外之人如
    有具結能力，仍應依法具結，以擔保其係據實陳述，故於第
    一百五十九條之一第二項明定「除顯有不可信之情況者外」
    ，得為證據。查，告訴人林厚志、證人吳國城、簡三傑、陳
    銘哲、張菀芯、簡維佐、陳壬城、陳俊文、李進利、陳秋香
    、簡春發、林芳妙、林幸妙、共犯蘇芳億、賴建洲、林煥昇
    、曾金珠、劉嶧農等人於警詢中之陳述，均屬審判外之陳述
    ，且被告之辯護人於本院審理時對於上開告訴人、證人及共
    犯於警詢中陳述之證據能力均予爭執，核無刑事訴訟法第一
    百五十九條之二至之五之情形，是認上揭告訴人等於警詢中
    之陳述無證據能力。另查，告訴人林厚志、證人吳國城、簡
    三傑、陳銘哲、張菀芯、簡維佐、陳壬城、陳俊文、李進利
    、陳秋香、簡春發、林芳妙、林幸妙、共犯蘇芳億、賴建洲
    、林煥昇、曾金珠、劉嶧農等人於偵查中之陳述，雖亦屬審
    判外之陳述，然該等證人偵查中之證詞，既經依法具結，復
    無顯不可信之特別情況，揆諸前揭規定，上開證人等於偵查
    中所為之證述，自有證據能力，合先敘明。
二、次按被告賴建洲之辯護人雖又稱告訴人所提卷附移送書所附
    「證物十」、「證物十三」、「證物十四」，及告訴人告訴
    狀「告證七」、「告證八」、「告證九」、「告證十」其中
    之「電子郵件」，及各該電子郵件中所附「電子檔」或「擷
    取畫面」，及據此所「列印之文件」，為被告以外之人於審
    判外之書面陳述，屬傳聞證據，且不符合刑事訴訟法第一百
    五十九條之一至之五所規定得為證據之情形，是依刑事訴訟
    法第一百五十九條第一項規定，前述電子郵件及各該電子郵
    件中所附電子檔或擷取畫面，及據此所列印之文件，均不具
    證據能力。按刑事訴訟法第一百五十九條之四規定：「除前
    三條之情形外，下列文書亦得為證據：一、除顯有不可信之
    情況外，公務員職務上製作之紀錄文書、證明文書。二、除
    顯有不可信之情況外，從事業務之人於業務上或通常業務過
    程所須製作之紀錄文書、證明文書。三、除前二款之情形外
    ，其他於可信之特別情況下所製作之文書」。其立法理由更
    闡明「三、從事業務之人在業務上或通常業務過程所製作之
    紀錄文書、證明文書，因係於通常業務過程不間斷、有規律
    而準確之記載，通常有會計人員或記帳人員等校對其正確性
    ，大部分紀錄係完成於業務終了前後，無預見日後可能會被
    提供作為證據之偽造動機，其虛偽之可能性小，何況如讓製
    作者以口頭方式於法庭上再重現過去之事實或數據亦有困難
    ，因此其亦具有一定程度之不可代替性，除非該等紀錄文書
    或證明文書有顯然不可信之情況，否則有承認其為證據之必
    要。爰參考日本刑事訴訟法第三百二十三條第二款、美國聯
    邦證據規則第八百零三條第六款，增訂本條第二款。四、另
    除前二款之情形外，與公務員職務上製作之文書及業務文件
    具有同等程度可信性之文書，例如官方公報、統計表、體育
    紀錄、學術論文、家譜等，基於前開相同之理由，亦應准其
    有證據能力，爰參考日本刑事訴訟法第三百二十三條第三款
    之規定，增訂本條第三款」。查告訴人林厚志提供之上開電
    子郵件內容，既非日記帳之形式而附有每筆開銷之傳票，亦
    非以月為單位之總帳，尚非屬於通常業務過程不間斷、有規
    律而準確之記載，且非專業會計人員所製作，該等文書復有
    顯不可信之情況（詳見後述），不符合刑事訴訟法第一百五
    十九條之一至之五所規定得為證據之情形，是依刑事訴訟法
    第一百五十九條第一項規定，前述電子郵件及各該電子郵件
    中所附電子檔或擷取畫面，及據此所列印之文件，均不具證
    據能力，先予說明。
乙、有罪部分：
一、訊據上訴人即被告賴建洲、劉嶧農固均坦承渠等知悉日昇公
    司有為上開不實外購外送買賣，並確有於如附表三、四所示
    文書上簽名或蓋印批核等情不諱；上訴人即被告曾金珠亦坦
    承伊確有參與不實外購外送買賣之相關文書製作，且有於如
    附表三、四所示文書上簽名或蓋印批核，且如附表三、四所
    示之外購外送部分並非均為不實，有部分交易係屬真實等情
    不諱；上訴人即被告林煥昇固亦坦承伊確有於如附表三、四
    所示文書上簽名或蓋印批核等情不諱；然被告賴建洲等人仍
    均矢口否認有何公訴人所指上開犯行。被告賴建洲辯稱：伊
    僅原則性指示，有利於日昇公司才可為，至所稱「外購外送
    」有關之買賣憑證，非伊製作，伊亦不知詳情，應無偽造文
    書等情云云；被告劉嶧農辯稱：伊雖有製作違常之單據並交
    予曾金珠，然此等文書乃係為使回扣款回流公司所為，應未
    致生損害於日昇公司，尚無偽造文書等犯行云云；被告曾金
    珠辯稱：伊僅是受同案被告賴建洲與劉嶧農之指示從事「買
    進賣出假買賣」之款項代收，以衝高公司營業額，不知所為
    有何違法；然以吳國城名義而支出之七百四十八萬八千四百
    八十二元應為日昇公司併購簡三傑之三傑蘭園二千六百萬元
    併購款之一部分，此可命日昇公司提出九十至九十一年董事
    會開會決議紀錄、併購三傑蘭園財產資料及二千六百萬元之
    資金流向及付款方式以明實情，且吳國城顯然知情，尚無足
    生損害於吳國城或日昇公司，自無該等偽造文書犯行云云；
    另被告林煥昇乃辯稱：伊僅係名義上擔任行銷部經理，然不
    在行銷部辦公，且證人陳秋香既供稱其所為真假買賣之程序
    皆相同，伊於程序上蓋章時，根本無從分辨或比較何者為真
    何者為假，且未參與不實外購外送買賣之相關事宜，自無公
    訴人所指上開偽造文書之犯行云云。
二、經查，如附表三、四所示之外購外送交易，均屬不實；且如
    附表三、四所示簽收單等私文書上蓋用吳國城等人之印章及
    其上署押、印文，分別有偽造或盜用情形，有下列證據足佐
    ：
  (一)關於證人即被害人吳國城部分：
    1.證人即九十一年一月起至九十四年十月任日昇公司司機之
      吳國城於偵查中陳稱：「（問：你曾否從事栽植或買賣蘭
      花種原之工作？）均沒有。（問：據林厚志九十五年一月
      九日調查筆錄陳稱：『日昇公司向簡三傑購買蘭花種原，
      簡三傑將一棵一百元蘭花，以二萬五千元價格賣給日昇公
      司，其中簡三傑以該公司司機吳國城名義賣給日昇』，你
      如何解釋？）我從未出售蘭花種原予日昇公司。（提示日
      昇公司傳票單號為Ｔ0000000000、金額四百一
      十萬元之會計傳票憑證及收料單號為Ｈ00000000
      之驗收單，問：提示之資料登載你吳國城於九十一年十二
      月間出售蝴蝶種原十六株（金額三百二十萬元）、蝴蝶種
      原六十株（金額九十萬元）予日昇公司會計傳票憑證「核
      准」欄由賴建洲簽名，驗收單「核准」欄及「覆核」欄分
      別由劉嶧農、曾金珠等人簽名，請你檢視？）我從未出售
      蝴蝶蘭種原予日昇公司，我也沒有向日昇公司請領四百十
      萬元款項。（提示林厚志提供之日昇公司九十一年十二月
      二十一日農【漁】民出售農【漁】產物收據，問：你曾否
      開立前述出售蝴蝶種原之收據予日昇公司？）沒有，該張
      收據上的筆跡並非我的親筆跡，且「農（漁）民姓名」欄
      蓋用之「吳國城」圓形印章，亦非我的私章。（問：日昇
      公司在中國國際商業銀行南臺中分行000000000
      0000甲存帳號支票號碼號碼ＤＳ0000000【發
      票日九十二年二月二十四日、金額四百一十萬元】之支票
      ，其支票受票人為你吳國城，該支票是否由你兌現提領？
      ）我從未收受日昇公司所開立之任何一張支票，所以我也
      未收取或兌現該支票號碼ＤＳ0000000（金額四百
      一十萬元）之支票。（提示日昇公司傳票單號為Ｔ000
      0000000、金額一百七十三萬八千三百四十二元之
      會計傳票憑證及收料單號為Ｈ00000000之驗收單
      ，問：提示之資料登載你吳國城於九十一年十二月間出售
      蝴蝶分生中苗等種原予日昇公司，會計傳票憑證「核准」
      欄由賴建洲簽名，驗收單「核准」欄及「覆核」欄分別由
      劉嶧農、曾金珠等人簽名？）我從未出售蝴蝶分生中苗種
      原予日昇公司，我也沒有向日昇公司請領一百七十三萬八
      千三百四十二元款項。（提示：林厚志提供之日昇公司九
      十一年二月二十八日農【漁】民出售農【漁】產物收據計
      五張，四張金額均為三十六萬一千六百四十八元、一張金
      額為二十九萬一千七百五十元）（問：你曾否開立前述出
      售蝴蝶分生中苗種原之五張收據予日昇公司？）沒有，該
      五張收據上的筆跡並非我的親筆跡，且「農（漁）民姓名
      」欄蓋用之「吳國城」方形印章，是日昇公司幫我刻的員
      工薪資章，平常都放在公司人事部門。（問：據林厚志稱
      日昇公司收料單號為Ｈ00000000，金額為一百六
      十五萬一百四十元之驗收單登載你吳國城於九十一年一月
      間出售蝴蝶分生大苗等種原予日昇公司，是否屬實？）如
      果林厚志所述該驗收單確實存在於日昇公司，則我可明確
      表示該驗收單也是偽造的，我從未出售蝴蝶分生大苗等種
      原予日昇公司，我也沒有向日昇公請領該一百六十五萬一
      百四十元款項。我未出售前述蝴蝶蘭各式種原予日昇公司
      ，我也從未自日昇公司領得七百四十八萬八千四百八十二
      元貨款。（問：九十一年十二月二十一日農【漁】民出售
      農【漁】產物收據一張及九十一年二月二十八日農【漁】
      民出售農【漁】產物收據五張，上面的吳國城的方形章及
      圓形章，是不是你的？）二顆都不是，我都沒有看過章，
      不過我知道方形章是日昇公司幫我刻的，作為在日昇公司
      領薪水用的。（問：你有無同意他在收據上使用？）沒有
      。（問：這章是誰在保管？）我不知道，不過這章在公司
      就對了。」等語明確（詳見九十五年四月二十五日中檢九
      十五年度他字第二三三一號卷一偵訊筆錄第五一頁以下；
      中檢九十五年度他字第二五九二號卷三偵訊筆錄第一六七
      頁以下；中檢九十五年度他字第三二二三號偵訊筆錄第三
      頁以下）。
    2.關於上開圓形章部分，證人吳國城雖曾證述非其所有，惟
      經本院向彰化銀行斗南分行查詢結果，證人吳國城曾於九
      十一年一月十五日在該行開戶，其在印鑑卡所留之印鑑即
      為本件圓形章，有該行九十九年五月七日函所檢送之開戶
      資料及印鑑卡可參（見本院卷(一)第二一二至二一四頁）；
      證人吳國城嗣於本院審理則承認有至彰化銀行斗南分行開
      立上開帳戶；惟稱當時係由簡三傑帶其至銀行開戶，等開
      完戶後，簡三傑就將存摺及印鑑章帶走；當時是說要幫日
      昇公司節稅，伊當時有說如果沒有碰觸法律就沒有關係，
      伊未曾同意日昇公司將印鑑章用在本件蘭花交易上等語（
      見本院卷(三)第一一四頁以下）；核與證人簡三傑在本院審
      理中證述：伊記得有帶吳國城去開戶，當時是受被告曾金
      珠委託的；伊當時有跟吳國城提到開戶是幫日昇公司跑帳
      用的；但伊與日昇公司的蘭花買賣在前，開戶在後，伊沒
      有透過吳國城的帳戶與日升公司交易等語（見本院卷(三)第
      一一五頁以下）；從而證人吳國城關於上開圓形章是否為
      其所有之陳述雖有歧異；惟依證人吳國城及簡三傑之陳述
      ，證人吳國城在彰化銀行斗南分行開戶後，即將該印鑑章
      交由簡三傑帶走，而該印鑑章並非證人吳國城平常所使用
      ，而係開戶前請人代刻，證人吳國城對於該圓形章之印象
      自甚模糊；尚難因此即認其所述為不可採。
    3.此外，並有如附表三編號一所示會計傳票憑證、驗收單及
      簽收單等書證附卷足參（詳如附表三所示），可見如附表
      三編號一所示均屬不實之外購外送買賣（其上印文均為盜
      用），應可認定。
  (二)關於證人即被害人簡三傑部分：
    1.證人即三傑蘭園負責人簡三傑於偵查中陳稱：「九十年十
      一月間日昇公司以三傑蘭園全廠輸出之方式，以二千六百
      餘萬元購買本蘭園所栽植之所有蝴蝶蘭種原、瓶苗、中苗
      、大苗等各式規格之蝴蝶蘭，在此之前每個月則有零星出
      售蝴蝶蘭給日昇公司，惟金額我已記憶不清。（問：據林
      厚志提供日昇公司帳證資料，你簡三傑有以『外購外送』
      （日昇公司向『三傑蘭園』購買蝴蝶蘭，並由簡三傑逕自
      將蝴蝶蘭送交予日昇公司所指定之客戶）方式予日昇公司
      有商業往來關係，是否屬實？）我從未以『外購外送』方
      式與日昇公司有商業往來關係。（提示日昇公司以外購外
      送方式向簡三傑購買蝴蝶蘭明細表，問：經調查日昇公司
      傳票單號為Ｔ0000000000、Ｔ0000000
      000、Ｔ0000000000、Ｔ00000000
      00、Ｔ0000000000、Ｔ000000000
      0、Ｔ0000000000、Ｔ0000000000
      、Ｔ0000000000、Ｔ000000000、Ｔ
      0000000000、Ｔ0000000000、Ｔ0
      000000000、Ｔ0000000000、Ｔ00
      00000000等會計傳票憑證、農民出售農產物收據
      、估價單等資料，係日昇公司以外購外送方式向簡三傑購
      買金額總計二千四百三十萬六千八百七十八元蝴蝶蘭之帳
      證資料，請你檢視？）該等外購外送方式之帳證資料均非
      屬實，其中農民出售農產物收據、估價單等資料均非我親
      筆簽名，部分有蓋用「簡三傑」之方形私章，亦非我真正
      的私章，且我也沒有自日昇公司領取二千四百三十萬六千
      八百七十八元款項，該款項係日昇公司不實支出款項。（
      問：你於九十五年四月十七日在調查局所製作之調查筆錄
      供述是否實在？）內容均實在，惟日昇公司以不實外購外
      送方式向我簡三傑購買之總金額統計有誤，原筆錄之統計
      金額為二千四百三十萬六千八百七十八元，不實之外購外
      送方式的總金額經過統計應為二千六百九十二萬八千三百
      二十八元。日昇公司不實之外購外送方式的傳票單號包括
      傳票單號為Ｔ0000000000、Ｔ0000000
      000、Ｔ0000000000、Ｔ00000000
      00、Ｔ0000000000、Ｔ000000000
      0、Ｔ0000000000、Ｔ0000000000
      、Ｔ000000000、Ｔ0000000000、Ｔ
      0000000000、Ｔ0000000000、Ｔ0
      000000000、Ｔ0000000000、Ｔ00
      00000000、Ｔ0000000000、Ｔ000
      0000000等會計傳票憑證、農民出售農產物收據、
      估價單等資料，其中原筆錄所認證之Ｔ00000000
      00傳票單號（金額為三十五萬四千四百五十元）確係我
      所簽名，該傳票並非外購外送之方式，另Ｔ000000
      0000、Ｔ0000000000、Ｔ0000000
      000等傳票單號（金額分別為一百二十萬五千元、一百
      三十萬九百元、四十七萬元）則為原筆錄所缺漏未統計的
      ，經增減金額後，我確認日昇公司不實之外購外送方式冒
      用我簡三傑名義偽製並核銷農民出售農產物收據、估價單
      等總金額為二千六百九十二萬八千三百二十八元。（問：
      日昇公司該等外購外送方式所核銷之農民出售農產物收據
      、估價單等資料是否為你親筆簽名？）該等外購外送之帳
      證資料均非屬實，其中農民出售農產物收據、估價單等資
      料均非我親筆簽名，部分有蓋用『簡三傑』之方型私章，
      亦非我真正的私章，且我也沒有自日昇公司領取二千六百
      九十二萬八千三百二十八元款項，該款項係日昇公司不實
      支出款項。」（詳見九十五年五月十九日中檢九十五年度
      他字第二三三一號卷一偵訊筆錄第一二一頁以下；中檢九
      十五年度他字第二五九二號卷三偵訊筆錄第一九七頁以下
      ；中檢九十五年度他字第三二二三號偵訊筆錄第三三頁以
      下）、「（提示九十五年四月十四日筆錄向簡三傑購買蘭
      花外購、外送明細表，問：有無這些買賣？）這個明細表
      上的金額是有帳單，可是依偽造的帳單整理出來的明細表
      ，帳單上面都有簡三傑的名字，但是都不是我簽的。」（
      詳見九十五年四月二十五日中檢九十五年度他字第二三三
      一號卷一偵訊筆錄第五四頁以下；中檢九十五年度他字第
      二五九二號卷三偵訊筆錄第一六七頁以下；中檢九十五年
      度他字第三二二三號偵訊筆錄第三頁以下）、「上開日昇
      公司不實之外購外送方式的傳票單號包括Ｔ000000
      0000、Ｔ0000000000、Ｔ0000000
      000、Ｔ0000000000、Ｔ00000000
      00、Ｔ0000000000、Ｔ000000000
      0、Ｔ0000000000、Ｔ000000000、
      Ｔ0000000000、Ｔ0000000000、Ｔ
      0000000000、Ｔ0000000000、Ｔ0
      000000000、Ｔ0000000000、Ｔ00
      00000000、Ｔ0000000000等資料我都
      有在調查站詳細看過。」（詳見九十五年五月十九日中檢
      九十五年度他字第二三三一號卷一偵訊筆錄第一二一頁以
      下；中檢九十五年度他字第二五九二號卷三偵訊筆錄第一
      九七頁以下；中檢九十五年度他字第三二二三號偵訊筆錄
      第三三頁以下）；另於九十七年六月四日原審審理中具結
      證稱：「（問：簡三傑之簽名是你簽名？及用印有無經你
      同意？提示外放證物一）字體不是我簽的，用印部分我也
      不知道。我沒有同意別人這樣做。（問：你剛才看的這些
      交易，是你與日昇公司的交易？）不是。」等情。及其雖
      曾與日昇公司有蘭花交易，但沒有做過「外購外送」，附
      表四編號三之交易亦係不實等語明確（見本院卷(三)第一一
      五頁以下）。
    2.此外，並有如附表三編號二、附表四編號三所示會計傳票
      憑證、驗收單及簽收單等書證附卷足參（詳如附表三、四
      所示），認如附表三編號二、附表四編號三所示均屬不實
      之外購外送買賣，且其上所蓋用之簡三傑印章、印文及署
      押，均屬未經簡三傑同意而偽造者甚明。
  (三)關於證人即被害人陳銘哲部分：
    1.證人即種植蝴蝶蘭為業之陳銘哲於偵查中亦陳稱：「我約
      於八十七年、八十八年有以代工之方式為日昇公司栽植蝴
      蝶蘭中苗，八十九年後迄今即未再與日昇公司有任何業務
      往來關係。（問：日昇公司帳證資料中，你陳銘哲於九十
      至九十二年期間有以『外購外送』（日昇公司向『三傑蘭
      園』購買蝴蝶蘭，並由你陳銘哲逕自將蝴蝶蘭送交予日昇
      公司所指定之客戶）方式與日昇公司有商業往來關係，是
      否屬實？）我從未以外購外送方式與日昇公司有商業往來
      關係，尤其八十九年後迄今即未再以代工方式為日昇公司
      栽植蝴蝶蘭。（提示「日昇公司以不實之外購外送方式向
      陳銘哲購買蝴蝶蘭明細表」及相關帳證資料影本，問：經
      調查日昇公司傳票單號為Ｔ0000000000、Ｔ0
      000000000、Ｔ0000000000、Ｔ00
      00000000、Ｔ0000000000、Ｔ000
      0000000、Ｔ0000000000、Ｔ0000
      000000、Ｔ0000000000、Ｔ00000
      00000、Ｔ0000000000、Ｔ000000
      0000、Ｔ0000000000、Ｔ0000000
      000、Ｔ0000000000、Ｔ00000000
      00、Ｔ0000000000、Ｔ000000000
      0、Ｔ0000000000、Ｔ0000000000
      、Ｔ0000000000、Ｔ0000000000、
      Ｔ0000000000、Ｔ0000000000、Ｔ
      0000000000、Ｔ0000000000、Ｔ0
      000000000、Ｔ0000000000、Ｔ00
      00000000等會計傳票憑證、農民出售農產物收據
      、估價單等資料，係日昇公司以外購外送方式向你陳銘哲
      購買金額總計三千一百六十四萬九千零七十元蝴蝶蘭之帳
      證資料？）該等外購外送方式之帳證資料均非屬實，其中
      農民出售農產物收據、估價單等資料均非我親筆簽名，部
      分有蓋用陳銘哲之方形印章，亦非我真正的印章，其中有
      登記我的身分證字號Ｚ000000000也不是我正確
      身分證字號，且我也沒有自日昇公司領取三千一百六十四
      萬九千零七十元款項，該款項係日昇公司不實支出款項。
      （問：前述會計傳票憑證『摘要』欄內所登載之人員（意
      指蘭苗送交之人）你是否認識？）我幾乎都不認識，我從
      未與『摘要』欄內所登載之人員有任何業務往來。我只認
      識林煥昇，我與該公司代工期間，我僅與林煥昇接觸，其
      他人我都不認識。」（詳見九十五年五月十九日中檢九十
      五年度他字第二三三一號卷一偵訊筆錄第一一六頁以下；
      中檢九十五年度他字第二五九二號卷三偵訊筆錄第一九一
      頁以下；中檢九十五年度他字第三二二三號偵訊筆錄第二
      七頁以下）、「（問：日昇公司傳票單號為Ｔ00000
      00000、Ｔ0000000000、Ｔ000000
      0000、Ｔ0000000000、Ｔ0000000
      000、Ｔ0000000000、Ｔ00000000
      00、Ｔ0000000000、Ｔ000000000
      0、Ｔ0000000000、Ｔ0000000000
      、Ｔ0000000000、Ｔ0000000000、
      Ｔ0000000000、Ｔ0000000000、Ｔ
      0000000000、Ｔ0000000000、Ｔ0
      000000000、Ｔ0000000000、Ｔ00
      00000000、Ｔ0000000000、Ｔ000
      0000000、Ｔ0000000000、Ｔ0000
      000000、Ｔ0000000000、Ｔ00000
      00000、Ｔ0000000000、Ｔ000000
      0000、Ｔ0000000000等是否你賣出去的蘭
      花？）不是。而且卷附相關上開的農（漁）民出售農（漁
      ）產物收據上面的『陳銘哲』的印章也不是我的，住址及
      身分證字號也不是我寫的，我也沒有授權或同意別人幫我
      刻章蓋章或填寫資料，有些收據上面的身分證字號甚至還
      寫錯。且我從八十九年就沒有與日昇公司有往來。（問：
      認識簡春發？）認識，他也在種植蝴蝶蘭，我跟他沒有買
      賣，不過大家都是蘭友。」等語明確（詳見九十五年五月
      十九日中檢九十五年度他字第二三三一號卷一偵訊筆錄第
      一一六頁以下；中檢九十五年度他字第二五九二號卷三偵
      訊筆錄第一九一頁以下；中檢九十五年度他字第三二二三
      號偵訊筆錄第二七頁以下）。
    2.此外，並有如附表三編號三所示會計傳票憑證、驗收單及
      簽收單等書證附卷足參（詳如附表三所示），足見如附表
      三編號三所示均屬不實之外購外送買賣，且如附表三編號
      三所示文書上所蓋用之陳銘哲印章、印文及署押，均屬未
      經陳銘哲同意而偽造者甚明。
  (四)關於證人即被害人簡維佐部分：
    1.證人即一心生物科技有限公司之總經理簡維佐於偵查中陳
      稱：「九十年至九十二年間一心公司所栽植之蝴蝶蘭、瓶
      苗、小苗、中苗、大苗等各式規格之蝴蝶蘭有售予日昇公
      司。我都是與日昇公司林煥昇、曾金珠夫婦接觸。（問：
      據林厚志提供日昇公司的帳證資料，你簡維佐有以『外購
      外送』（日昇公司向『一心公司』購買蝴蝶蘭，並由簡維
      佐逕自將蝴蝶蘭送交予日昇公司所指定之客戶）方式與日
      昇公司有商業往來關係，是否屬實？）有的，『外購外送
      』方式與日昇公司有商業往來關係之金額約三千餘萬元。
      （提示：『日昇公司以外購外送方式向簡維佐購買蝴蝶蘭
      明細表』及相關帳證資料影本，問：經調查日昇公司傳票
      單號為Ｔ000000000、Ｔ0000000000
      、Ｔ0000000000、Ｔ0000000000、
      Ｔ0000000000、Ｔ0000000000、Ｔ
      0000000000、Ｔ0000000000、Ｔ0
      000000000、Ｔ0000000000、Ｔ00
      00000000、Ｔ0000000000、Ｔ000
      0000000、Ｔ0000000000、Ｔ0000
      000000、Ｔ0000000000、Ｔ00000
      00000、Ｔ0000000000、Ｔ000000
      0000、Ｔ0000000000、Ｔ0000000
      000、Ｔ0000000000、Ｔ00000000
      00、Ｔ0000000000、Ｔ000000000
      0、Ｔ0000000000、Ｔ0000000000
      、Ｔ0000000000、Ｔ0000000000、
      Ｔ0000000000、Ｔ0000000000、Ｔ
      0000000000、Ｔ0000000000、Ｔ0
      000000000、Ｔ0000000000、Ｔ00
      00000000、Ｔ0000000000、Ｔ000
      0000000、Ｔ0000000000、Ｔ0000
      000000、Ｔ0000000000、Ｔ00000
      00000、Ｔ0000000000等會計傳票憑證、
      農民出售農產物收據、估價單等資料，係日昇公司以外購
      外送方式向簡維佐購買金額總計四千八百二十六萬五千零
      八十元蝴蝶蘭之帳證資料？）一心公司與日昇公司以外購
      外送方式往來之帳證資料，我可確認有電腦列印及手寫等
      二種方式之出貨單以外，今日製作筆錄所提示之前述傳票
      單號之帳證資料均非屬實，其中農民出售農產物收據、估
      價單等資料均非我親筆簽名，部分有蓋用「簡維佐」之方
      型私章，亦非我真正的私章，該四千八百二十六萬五千零
      八十元款項係日昇公司不實支出款項」（詳見九十五年五
      月十九日中檢九十五年度他字第二三三一號卷一偵訊筆錄
      第一一三頁以下；中檢九十五年度他字第二五九二號卷三
      偵訊筆錄第一八九頁以下；中檢九十五年度他字第三二二
      三號偵訊筆錄第二五頁以下）、「（問：傳單票號Ｔ00
      0000000、Ｔ0000000000、Ｔ0000
      000000、Ｔ0000000000、Ｔ00000
      00000、Ｔ0000000000、Ｔ000000
      0000、Ｔ0000000000、Ｔ0000000
      000、Ｔ0000000000、Ｔ00000000
      00、Ｔ0000000000、Ｔ000000000
      0、Ｔ0000000000、Ｔ0000000000
      、Ｔ0000000000、Ｔ0000000000、
      Ｔ0000000000、Ｔ0000000000、Ｔ
      0000000000、Ｔ0000000000、Ｔ0
      000000000、Ｔ0000000000、Ｔ00
      00000000、Ｔ0000000000、Ｔ000
      0000000、Ｔ0000000000、Ｔ0000
      000000、Ｔ0000000000、Ｔ00000
      00000、Ｔ0000000000、Ｔ000000
      0000、Ｔ0000000000、Ｔ0000000
      000、Ｔ0000000000、Ｔ00000000
      00、Ｔ0000000000、Ｔ000000000
      0、Ｔ0000000000、Ｔ0000000000
      、Ｔ0000000000、Ｔ0000000000、
      Ｔ0000000000是否你們公司賣出去的蘭花？）
      不是。且卷附相關上開的農（漁）民出售開的農（漁）產
      物收據上面的簡維佐名字都不是我簽的，印章不是我的，
      住址及身分證字號也不是我寫的，我也沒有授權或同意別
      人幫我簽名蓋章或填寫資料。」等語明確（詳見九十五年
      五月十九日中檢九十五年度他字第二三三一號卷一偵訊筆
      錄第一一三頁以下；中檢九十五年度他字第二五九二號卷
      三偵訊筆錄第一八九頁以下；中檢九十五年度他字第三二
      二三號偵訊筆錄第二五頁以下）。
    2.證人簡維佐於本院審理中復證稱：附表四編號二八部分之
      收據均非其所開立，其上印章非其所有，伊沒有開空白收
      給他人等語明確。
    3.此外，並有如附表三編號四、附表四編號二八所示會計傳
      票憑證、驗收單及簽收單等書證附卷足參（詳如附表三所
      示），足見如附表三編號四、附表四編號二八所示均屬不
      實之外購外送買賣，且其上所蓋用之簡維佐印章、印文及
      署押，均屬未經簡維佐同意而偽造者至明。
  (五)關於證人即被害人簡春發及簡于清部分：
    1.證人即八十七年間在雲林縣大埤鄉開設私人蘭園之簡春發
      於偵查中陳稱：「我兒子簡于清於八十八年間退伍後在我
      蘭園協助工作迄今。（問：你與簡于清所經營之蘭園與日
      昇公司有無商業往來關係？）約於八十九年至九十年間日
      昇公司有將小瓶苗交給我們代工，除此之外，我們彼此沒
      有商業往來關係，我與日昇公司之林煥昇、曾金珠夫婦較
      熟。（問：你與簡于清所經營之蘭園有無向日昇公司購買
      蝴蝶蘭大苗、中苗、瓶苗等蘭花商品？）從來沒有。（提
      示：日昇公司銷貨單明細表、傳票單號分別為Ｈ0000
      0000、Ｈ00000000、Ｈ00000000、
      Ｈ00000000、Ｈ00000000、Ｈ0000
      0000、Ｈ00000000、Ｈ00000000、
      Ｈ00000000、Ｈ00000000、Ｈ0000
      0000、Ｈ00000000、Ｈ00000000、
      Ｈ00000000、Ｈ00000000、Ｈ0000
      0000、Ｈ00000000、Ｈ00000000、
      Ｈ00000000之銷貨單、簽收單等資料，問：既然
      你經營之蘭園不曾向日昇公司買入蘭花商品，為何日昇公
      司有出售蝴蝶瓶苗等商品之銷貨單據等資料？）該等總金
      額八百四十七萬一千五百八十元之銷貨單據均為不實在（
      不實之外購外送明細表等資料如本案證物八）。（問：前
      述提示之簽收單或銷貨單有『簡春發』之簽名文字登載，
      是否是你親筆簽名？）不是，該簽名都不是我的親筆跡。
      （問：李進利外購外送明細簽收單資料有『簡春發送』文
      字登載，是否是你替日昇公司送交蘭花商品給李進利。）
      沒有。（提示日昇公司銷貨單明細表、傳票單號分別為Ｈ
      00000000、Ｈ00000000、Ｈ00000
      000、Ｈ00000000、Ｈ00000000、Ｈ
      00000000、Ｈ00000000、Ｈ00000
      000、Ｈ00000000、Ｈ00000000、Ｈ
      00000000、Ｈ00000000、Ｈ00000
      000、Ｃ00000000、Ｃ00000000、Ｃ
      00000000、Ｃ00000000、Ｃ00000
      000、Ｃ00000000之銷貨單、簽收單等資料，
      問：既然你兒子簡于清不曾向日昇公司買入蘭花商品，為
      何日昇公司有出售蝴蝶大苗、中苗、梗苗等商品之銷貨單
      據等資料？）該等總金額為九百二十八萬九百元之銷貨單
      據均為不實在。（不實之外購外送明細表等資料如本案證
      物九）（問：前述提示之簽收單或銷貨單有「簡于清」之
      簽名文字登載，是否是簡于清親筆簽名？）不是，簡于清
      今日亦在場陪同製作筆錄，該簽名都不是他的親筆跡。」
      （詳見九十五年六月五日中檢九十五年度他字第二三三一
      號卷一偵訊筆錄第二０一頁以下；中檢九十五年度他字第
      二五九二號卷三偵訊筆錄第二二八頁以下；中檢九十五年
      度他字第三二二三號偵訊筆錄第六四頁以下）、「（問：
      有無與日昇公司往來？）九十年左右我們是同行，我有幫
      他代工，九十一年之後就沒有往來。（問：有無向日昇公
      司購買如銷貨單所示之商品？）那天我有看銷貨單，不過
      銷貨單上的名字都不是我簽的，我也沒有向他購買銷貨單
      上的商品。（問：有無為日昇公司送蘭花產品給李進利？
      ）沒有。」等語明確（詳見九十五年六月五日中檢九十五
      年度他字第二三三一號卷一偵訊筆錄第二０一頁以下；中
      檢九十五年度他字第二五九二號卷三偵訊筆錄第二二八頁
      以下；中檢九十五年度他字第三二二三號偵訊筆錄第六四
      頁以下）等語。
    2.證人簡春發於本院審理中證稱：伊現在從事蘭花行業，伊
      認識曾金珠跟林煥昇。伊從頭到尾只有給林煥昇代工，收
      了林煥昇60幾萬元，其他報3千多萬元是假帳。日昇公司
      跟我買東西，沒有請伊送給他們的客戶，然後伊再跟日昇
      公司請錢，伊沒有做過這樣的交易。附表四編號四的二十
      三筆收據的錢伊沒有收到，沒有這樣的交易，伊從頭到尾
      只跟他代工石斛，伊給林煥昇收60幾萬元。23筆交易上面
      那個印章不是伊的，伊沒有見過這個印章，沒有同意別人
      幫伊刻這個印章來使用。伊不曾把空白收據交給曾金珠等
      語（見本院卷(四)第十一至十三頁）。
    3.證人簡于清在本院審理中證稱：伊從89年的時候就從事蝴
      蝶蘭行業，89年至91年之間賣蘭花給日昇公司，伊是直接
      送大苗到公司，沒有送去給其他客戶，告上證物五編號19
      、26、27、31、32簽名是我簽的，但都不是伊賣的，這些
      錢伊沒有收到。因為伊跟伊爸爸幫他們代工，花交回去要
      請款，日昇公司會向伊拿農民收據，一般伊簽一簽就給他
      們，簽名時沒有看到品名，拿空白的簽好給他們。這些收
      據印章都不是我的，我沒有請他們幫我刻印章，沒有請任
      何人拿伊名字的印章使用在這種收據上。編號22這是伊寫
      ，編號38也是伊寫的，但品名、數量、金額都不是伊寫的
      ，那個交易不是真正的，那個錢伊沒有領到。上面的字都
      不是伊寫的，我只有簽那個名字跟地址，以上的都不是我
      們寫的，以編號38這張來講，伊有交給他們大苗，可是空
      白的，伊只有寫這邊，那是他們寫的，不是伊寫的。伊的
      意思是確實有交易，也提出收據給他們，只是品名由他們
      填寫。收據上面印章有兩種，一種是木頭章、篆字章兩個
      都不是，伊不是用那一種的。告上證物五編號19、22、31
      上面的印章也不是伊的等語明確（見本院卷(四)第十四至十
      八頁背面）。
    4.佐以證人即九十一年起在進利生物科技有限公司任職之李
      進利於偵查中陳稱：「我僅認識林煥昇，約二十餘年前林
      煥昇曾經向我的進利蘭園購買我所栽植之嘉德利亞蘭種，
      當時林煥昇是日昇蘭園的負責人，其餘我均不認識。約於
      九十年間進利蘭園有出售蝴蝶蘭予日昇公司，除此之外，
      進利蘭園或進利公司不曾再與日昇公司有任何商業往來關
      係。（問：日昇公司曾否於九十年間出售蝴蝶蘭瓶苗予進
      利蘭園？）沒有，進利蘭園及後來沒有向日昇公司買過任
      何蘭花種原等商品。（提示：日昇公司銷貨單明細表、傳
      票單號分別為Ｈ00000000、Ｚ00000000
      0、Ｈ00000000、Ｈ00000000之銷貨單
      、簽收單等資料）（問：既然進利蘭園或進利公司不曾向
      日昇公司買入蘭花種原等商品，為何日昇公司有出售蝴蝶
      瓶苗商品之銷貨單據等資料？）該等銷貨單據均為不實在
      ，我重申進利蘭園或進利公司不曾向日昇公司買入任何蘭
      花種原之商品，我僅約於九十年間有出售蝴蝶蘭予日昇公
      司（不實之外購外送明細表等資料附於本筆錄）。（問：
      前述提示之簽收單有『李』、『簡三傑』、『簡春發送』
      等文字登載，是否表示蝴蝶瓶苗曾由簡三傑、簡春發等人
      送貨予你李進利？）沒有，該『李』字並非我親筆簽名，
      簡三傑、簡春發等人也不曾送貨給我。（問：有無補充意
      見？）沒有。」等語明確（詳見九十五年五月三十日中檢
      九十五年度他字第二三三一號卷一調查筆錄第一九一頁以
      下；九十五年六月二日中檢九十五年度他字第二三三一號
      卷一偵查筆錄第一六０頁以下；中檢九十五年度他字第二
      五九二號卷三偵訊筆錄第二０七頁以下；中檢九十五年度
      他字第三二二三號偵訊筆錄第四三頁以下）、「（問：與
      日昇公司有無生意上往來？）只有九十年那一次，其他通
      通沒有。（問：簽收單上的『李』是否你簽的？）不是。
      」等語明確（詳見九十五年六月二日中檢九十五年度他字
      第二三三一號卷一偵查筆錄第一六０頁以下；中檢九十五
      年度他字第二五九二號卷三偵訊筆錄第二０七頁以下；中
      檢九十五年度他字第三二二三號偵訊筆錄第四三頁以下）
      。
    5.此外，並有如附表三編號五、六及附表四編號四、五所示
      會計傳票憑證、驗收單及簽收單等書證附卷足參（詳如附
      表三、四所示），足見此部分所示均屬不實之外購外送買
      賣，且如附表三編號五、六所示文書上所蓋用之簡春發及
      簡于清印章、印文及署押，均屬未經簡春發及簡于清同意
      而偽造者至明（告上證物五編號19、22、26、27、31、32
      、38上之簡于清簽名除外）。
  (六)證人即被害人周思源部分：
    1.證人周思源在本院審理中證稱：周思源：伊從事種果樹，
      沒有種過蘭花，在89年2月至92年2月期間，沒有跟日昇公
      司有所謂的外購外送的交易，沒有賣水果給日昇公司。告
      上證物二這41份交易都不是伊做的，錢沒有收到，上面的
      印章不是伊的，沒有見過這個印章，沒有人告訴伊要借用
      伊的名義。伊跟劉嶧農認識，伊有交付印鑑跟帳戶給劉嶧
      農，他跟伊說可以投資他們上市的股票，伊拿走我的印鑑
      時，沒有跟伊提到有可能來製作收據，伊沒有同意他這樣
      做等語（見本院卷(四)第八至十頁背面）
    2.此外，並有如附表四編號六所示會計傳票憑證、驗收單及
      簽收單等書證附卷足參（詳如附表四所示），足見此部分
      所示均屬不實之外購外送買賣至明。
  (七)關於證人即被害人吳易錩部分：
    1.證人吳易錩在本院審理中證稱：伊從事西服業，89年2月
      至92年之間我有種蘭花，80幾年有種7年的蘭花，在89年
      種蘭花期間，伊不曾賣蘭花給日昇，這是33 筆交易農民
      出售農產品收據，伊跟日昇沒有這33筆交易。那時候我跟
      簡三傑是很好的朋友，他說公司為了要作帳，要伊去開帳
      戶，開帳戶後伊就交給簡三傑，連印章都交給簡三傑，事
      後伊就不知道了。簡三傑沒有跟伊說要做收據，伊沒有同
      意。開好帳戶後，簿子跟印章我在銀行就交給簡三傑了。
      伊沒有跟日昇公司做這33筆交易，這顆印章可能是當初開
      戶的印章，伊也忘記了，伊印象中有開戶。伊沒有同意他
      們拿印章去做收據，沒有收到這些錢。那時候簡三傑說公
      司好像要作帳，要開一個簡單的帳號，因為是很好的朋友
      ，伊就去開，在銀行開完帳戶當下，伊把存款簿、印章就
      交給簡三傑，事後伊什麼都不知道，簡三傑也沒有再跟我
      說什麼等語（見本院卷(四)第十九至二十頁）。
    2.此外，並有如附表四編號六所示會計傳票憑證、驗收單及
      簽收單等書證附卷足參（詳如附表四所示），足見此部分
      所示均屬不實之外購外送買賣至明。
  (八)關於證人即被害人溫宏立部分：
    1.證人溫宏立在本院審理中證稱：伊從事菌類培養，日昇公
      司以前有栽培秀珍菇、太空包，伊是以菌種出售給另外一
      個太空包的人。伊不是直接跟日昇公司交易，伊賣給一個
      做太空包的，伊沒有賣蘭花給日昇公司，伊不會種蘭花。
      這32筆交易，伊沒有賣過花給日昇公司，沒有收到這些錢
      ，收據上面的印章是不是伊的；這很久了，如果有印章伊
      本身會簽名，很久了，我忘了。沒有授權人家刻印章，沒
      有授權在這個收據上蓋伊的印章，這收據伊沒有看過，沒
      有請別人幫伊蓋或同意日昇公司做這樣的收據。做太空包
      的人是趙老師，有沒有把曾經把的帳戶跟印鑑章交給趙老
      師，伊不知道，太久了，開戶是不可能，因為開戶要去銀
      行簽名才能開。日昇公司為何有伊的帳戶跟印鑑章，伊不
      知道，伊完全不認識他們等語明確（見本院卷(四)第二十二
      至二十三頁）。
    2.此外，並有如附表四編號七、二十九所示會計傳票憑證、
      驗收單及簽收單等書證附卷足參（詳如附表四所示），足
      見此部分所示均屬不實之外購外送買賣至明。
  (九)關於證人即被害黎世旗部分：
    1.證人黎世旗在本院審理中證稱：伊是種香菇，沒有種蘭花
      ，沒有有與日昇公司有蘭花交易，告上證八所示之蘭花交
      易，均非伊所為，但曾將銀行帳戶及印鑑章借給一位趙老
      師等語明確（見本院卷(四)第二七四至二七六頁）。
    2.此外，並有如附表四編號八所示會計傳票憑證、驗收單及
      簽收單等書證附卷足參（詳如附表四所示），足見此部分
      所示均屬不實之外購外送買賣至明。
  (十)關於證人即楊建邦部分：
    1.證人楊建邦在本院審理中證稱：伊從事中古車買賣，沒有
      接觸過蘭花種植，沒有賣蘭花給日昇公司，伊都不認識被
      告。沒有跟日昇公司有這15筆交易，日昇公司伊還沒去過
      ，這個印章是伊的名字沒有錯，印章應該不是伊的，伊沒
      有授權人家去刻印章，沒有同意人家使用印章在那個收據
      上。伊我不知道日昇公司為何知道我的身分證字號，因為
      我有買他們的股票等語明確（見本院卷(四)第二十四至二十
      五頁）。
    2.此外，並有如附表四編號九所示會計傳票憑證、驗收單及
      簽收單等書證附卷足參（詳如附表四所示），足見此部分
      所示均屬不實之外購外送買賣至明。
  (十一)關於證人即被害人簡鴻全部分：
    1.證人簡鴻全在本院審理中證稱：伊從事蘭花瓶苗，91年至
      93 年間沒有賣蘭花給日昇公司，沒有所謂外購、外送的
      交易，是直接送到日昇公司去，伊是跟他們代工的，不是
      賣給他們。伊有跟日昇公司有交易，但沒那麼多。品名不
      是，伊有交易的部分，不是這些內容，這個印章不是伊的
      ，伊沒有授權人家刻這個印章，沒有同意人家用這個印章
      蓋在收據上，也沒有領到錢。伊有交東西給日昇公司，但
      沒有跟買東西，他們那時候叫伊簽，叫伊回函，伊我沒有
      做到的事情，所以伊不簽。不是買賣交易，是日昇公司東
      西給我代工。伊沒有拿農民收據給他（日昇公司），我只
      是開帳單簽收而已，沒有交空白的農民收據給日昇公司，
      農民收據筆跡不是我寫的等語（見本院卷(四)第二十五頁背
      面至二十七頁）
    2.此外，並有如附表四編號十所示會計傳票憑證、驗收單及
      簽收單等書證附卷足參（詳如附表四所示），足見此部分
      所示均屬不實之外購外送買賣至明。
  (十二)關於證人即被害人余俊雄部分：
    1.證人余俊雄在本院審理中證稱：伊是種田，以前有種花，
      現在種稻子，90年有種蘭花，有賣蘭花給日昇公司，是日
      昇公司的人來跟伊買的，日昇公司的員工或誰來跟伊買的
      ，伊不知道，日昇公司的員工直接去伊園內買的，沒有叫
      伊直接送去給日昇公司的客戶。伊只認識林煥昇，這些交
      易是真的或假的，有沒有這些交易，這麼久了，伊忘記了
      ，伊八年沒有種花了，但伊確定沒有送去給日昇公司的客
      戶，都是日昇公司的員工來園內跟伊買的，伊沒有送去給
      他的客戶。這個印章是不是伊的，伊也不知道，伊沒有辦
      法確定，伊有沒有收到這些錢，伊忘記了，但伊沒有送去
      給日昇公司的客戶等語（見本院卷(四)第二十八至二十九頁
      ）。其雖稱有些事情忘記了，但始終堅稱伊沒有送去給日
      昇公司的客戶（即無外購外送之事實）。
    2.此外，並有如附表四編號十二所示會計傳票憑證、驗收單
      及簽收單等書證附卷足參（詳如附表四所示），足見此部
      分所示均屬不實之外購外送買賣至明。
  (十三)關於證人即被害人林正宗部分：
    1.證人林正宗於本院審理中證稱：伊雖曾與日昇公司交易蘭
      花，但金額很少，沒有印象有與日昇公司間做過外購外送
      的交易，伊沒有開過告上證十三的農產物收據，因為金額
      太大了，其上印章（私章及店章）不是伊的；該農產物收
      據也不是伊在使用的格式等語明確見本院卷(四)第二六七至
      二六九頁）。
    2.此外，並有如附表四編號十三所示會計傳票憑證、驗收單
      及簽收單等書證附卷足參（詳如附表四所示），足見此部
      分所示均屬不實之外購外送買賣至明。
  (十四)關於證人即被害人呂榮濱部分：
    1.證人呂榮濱在本院審理中證稱：伊從事蘭花種植，伊只認
      識林煥昇，林煥昇跟我買蘭花，伊送去公司，沒有替他們
      送去給客戶。這裡面有農民出售農產品收據印章、品名、
      數量，沒有那麼多筆。嗣經當庭核其存摺後，並稱：伊對
      過存摺以後，這些交易不是真正的，都沒有這些交易，只
      有這個存摺內的交易是真的而已。印章可能不是伊的，因
      為這些交易根本不是伊的，沒有這些交易。伊沒有收這些
      錢，以農會存摺入多少錢就是那些，這些錢都沒有收。伊
      有交易就有農民收據給日昇公司，告上證十五，這些收據
      上面有地址、身分證字號，不是我的筆跡的比較多，身分
      證字號是對，但字不對，我的字沒那麼小，也沒那麼多。
      告上證十五編號2、3、12、13、16、25、26、29、33、34
      、40、41全部不是伊的筆跡，以農會存款簿為準，伊一定
      要開給日昇公司農民收據。伊沒有交空白的農民收據給日
      昇公司等語明確（見本院卷(四)第三十一至三十四頁）。
    2.此外，並有如附表四編號十五所示會計傳票憑證、驗收單
      及簽收單等書證附卷足參（詳如附表四所示），足見此部
      分所示均屬不實之外購外送買賣至明。
  (十五)關於證人即李智欽部分：
    1.證人李智欽在本院審理中證稱：伊從事花卉行業，種植蝴
      蝶蘭。沒有賣過東西給日昇公司，有賣過簡三傑蘭花，簡
      三傑來買過，當初是簡三傑車子來載的，伊不知道簡三傑
      要載去給誰。這裡有12筆交易的收據筆跡不是伊的，裡面
      小姐有沒有開伊不知道。伊的印章有好幾顆，伊不認得。
      交易內容的品名、數量這麼久了，不記得了，但確定的是
      我沒有做外購、外送的交易，都是簡三傑來蘭花園把東西
      載走等語明確（見本院卷(四)第四十三至四十四頁頁背面）
      。
    2.此外，並有如附表四編號十七所示會計傳票憑證、驗收單
      及簽收單等書證附卷足參（詳如附表四所示），足見此部
      分所示均屬不實之外購外送買賣至明。
  (十六)關於證人即被害人黃漢敦部分：
    1.證人黃漢敦在本院審理中證稱：伊現在從事蘭花種植，沒
      有賣蘭花給日昇公司，是賣給簡三傑，然後簡三傑有時候
      會叫伊送到日昇公司。告上證十八編號32，數量不對，不
      是賣給日昇，伊是送給簡三傑、編號33，數量不對，不是
      賣給日昇，全部都是送給三傑蘭園，三傑蘭園叫伊送到日
      昇公司。這10筆交易有交易沒有錯，但農民收據都不是伊
      寫的，因為伊的敦沒有土字旁。那個印章也不是伊的，交
      易的內容數量可能不是很正確，伊有出貨單可以對，有交
      易沒有錯，但數量都不是正確的數量。伊沒有開農民收據
      給人家，簡三傑沒有叫伊開，那麼久了伊忘記了，但伊確
      定土字旁絕對不是伊的。伊不會用空白的農民收據給人家
      ，所以那個不實在，印章也不是伊的等語明確（見本院卷
      (四)第三十五至三十六頁）。
    2.此外，並有如附表四編號十八所示會計傳票憑證、驗收單
      及簽收單等書證附卷足參（詳如附表四所示），足見此部
      分所示均屬不實之外購外送買賣至明。
  (十七)關於證人即被害人謝榮富部分：
    1.證人謝榮富在本院審理中證稱：伊我現在做司機，91年的
      時候伊在種花，沒有賣蘭花給日昇公司，伊不認識日昇公
      司。伊有賣給簡三傑，不曾賣給日昇公司，從頭到尾伊不
      曾賣給日昇公司。這裡面有8筆交易收據有沒有可能是伊
      賣給簡三傑這個數量，我忘記了，但伊沒有賣給日昇公司
      就對了。伊賣給簡三傑也沒有賣很多錢，10多萬元左右，
      全部數量才10多萬元左右。這個印章名字是伊的名字，但
      伊的印章不曾蓋給日昇公司，這個印章不是伊蓋的。有沒
      有開帳戶給別人用？簡三傑有沒有叫我去開帳戶給他（簡
      三傑）用？那麼久了，不太記得了。伊沒有同意別人替我
      刻印章，沒有同意別人在這個收據上蓋伊的印章，伊跟日
      昇公司完全沒有做過生意等語明確（見本院卷(四)第三十七
      至三十八頁）。
    2.此外，並有如附表四編號十九所示會計傳票憑證、驗收單
      及簽收單等書證附卷足參（詳如附表四所示），足見此部
      分所示均屬不實之外購外送買賣至明。
  (十八)關於證人即被害人陳國川部分：
    1.證人陳國川在本院審理中證稱：伊的小孩有種過蘭花，伊
      小孩陳志育有載出去賣，伊小孩比較了解，伊只是打雜跟
      管理而已。主要是伊兒子在經營的，交易也是伊兒子比較
      清楚等語（見本院卷(四)第三十九頁）。
    2.證人陳志育在本院審理中證稱：伊我從事蘭花種植，有用
      伊爸爸的名義販賣蘭花給日昇公司。沒有做過所謂外購、
      外送的交易這樣的交易，告上證物二十編號11是，金額忘
      記了，編號12也是，編號16也是，印章是伊的，不是伊的
      字跡，編號17也是，編號25也是，編號22，印章是伊的，
      字跡不是伊的。這裡面好像有一筆或兩筆是真正的，因為
      當初不曉得會計打電話跟伊講，或誰跟伊說，伊的農民收
      據寫錯了，叫伊再蓋章、空白的寄給日昇公司，我有寄給
      日昇公司）。沒有那麼多筆，伊不能確定哪幾筆是真的，
      太久了，沒有辦法。裡面看到的印章很像是伊爸爸的，沒
      有辦法確定，日昇公司開給我的票可以到交易所去調。伊
      有開空白的農民收據，不曉得幾張，忘記了，可是日昇公
      司打電話跟伊說開這樣不行，要伊寄空白的給日昇公司，
      寄了幾張過去，忘記了。因為電話打過來，不曉得是日昇
      公司裡面的誰打過來我不知道，說伊寫錯了，要重開，所
      以我用伊爸爸的印章蓋空白的收據過去，幾張我忘記了，
      所以這裡面可能有幾張是真正的，但交易的品名跟數據我
      沒辦法確認，可是我從沒有買小苗、中苗，伊只有幫日昇
      公司代工一次中苗，而且是一萬棵，交給日昇公司9997棵
      ，唯一的一次，而且伊的花是我自己載過去給日昇公司，
      或裝箱叫貨運公司載過去。伊沒有送去給其他客戶，沒有
      中苗，大苗是賣給他（日昇公司）的，花圃苗、一般十層
      苗交配比較便宜，不曉得賣日昇公司五十幾元或多少，還
      有花梗苗賣日昇公司七十幾元，都忘記了。打電話給伊說
      寫錯了，是是女生打的。（見本院卷(四)第三十九頁背面至
      四十一頁）。
    3.此外，並有如附表四編號二十所示會計傳票憑證、驗收單
      及簽收單等書證附卷足參（詳如附表四所示），足見此部
      分所示均屬不實之外購外送買賣至明。
  (十九)關於證人即被害人陳景智部分：
    1.證人陳景智在本院審理中證稱：伊從事蝴蝶蘭植株培養。
      伊本身是代工的工作，沒有經常接觸到客戶，只有認識林
      煥昇。伊沒有賣蘭花給日昇公司，那不是伊賣的，伊只是
      代工瓶苗，把交配的火筴，那也不是日昇公司給伊的，是
      李定雄老師把火筴給伊的，日昇公司還有自己的代工，有
      時候伊送到那個代工廠而已，有時候送到簡三傑。伊沒有
      賣這7筆蝴蝶植株給日昇公司，上面第一份收據有簽名的
      筆跡是我的。印章這是木質印章，每個大概都一樣，我認
      不出來是不是伊的。伊沒有開空白的收據給人家，這不是
      伊的。簽名是伊簽的，但交易內容不對，伊沒有這種交易
      ，伊都代工而已，簽名為何出現在這裡，不記得了，那麼
      久了。（你印象中沒有開空白的給人家？）未答。這些交
      易的金額伊沒有收到這些錢（見本院卷(四)第四十五至至四
      十六頁背面）。
    2.此外，並有如附表四編號二十一所示會計傳票憑證、驗收
      單及簽收單等書證附卷足參（詳如附表四所示），足見此
      部分所示均屬不實之外購外送買賣至明。
  (二十)關於證人即被害人黃瑞寶部分：
    1.證人黃瑞寶在本院審理中證稱：伊現在從事蘭花行業，只
      認識林煥昇，伊賣蘭花沒有送給日昇公司的客戶，再跟日
      昇公司請款，伊直接賣，沒有用這樣的方式，有日昇公司
      派人來拿，也有伊送過去。這9筆交易是不是伊開出去的
      收據我賣那麼久，伊也記不清楚，伊那邊的單據也可能遺
      失了，上面這個簽名不是伊的筆跡，印章都用電子刻的，
      伊不能確認是不是伊的，當時有會計在做，伊不曉得。筆
      跡確認不是伊的筆跡，但當時有會計幫伊註記，伊不曉得
      會計當中有沒有人筆跡是這樣，伊沒有辦法確認，這些交
      易內容真實與否，伊也沒有辦法確認。這個簽名可能伊太
      太或伊會計簽的，當時伊在做，伊是負責人，不一定每張
      都是伊去簽的，上面聚寶蘭園這是伊的印章沒有錯。這個
      收據是我提供給日昇公司編號20、21圓形篆字章是伊的章
      ，我有刻圓形的章。編號5、6、20、21、30的圓形篆字章
      是我的印章等語明確（見本院卷(四)第四十七至四十八頁背
      面）。
    2.此外，並有如附表四編號二十二所示會計傳票憑證、驗收
      單及簽收單等書證附卷足參（詳如附表四所示），足見此
      部分所示均屬不實之外購外送買賣至明。
  關於證人即被害人嚴張明珠部分：
    1.證人嚴張明珠在本院審理中證稱：伊從事種蘭花行業，只
      認識林煥昇，不曾賣蘭花給日昇公司，林煥昇當初來買的
      時候，伊不知道他有公司，林煥昇直接來園子跟伊買的。
      這裡面9筆交易收據伊先生才認得。這都是伊先生在處理
      的等語（見本院卷(四)第四十九頁）。證人嚴倉治在本院審
      理中證稱：伊印象中跟林煥昇交易沒有在開收據的。絕對
      沒有買那麼多，數量沒有那麼多，印章伊不能確認，數量
      絕對沒哪麼多。簽名伊看那個字是我兒子的字，但開的是
      空白的，蓋好印章，印章是不是伊太太的印章，伊沒有辦
      法確定。那時候農民收據有很多，跟伊買的有很多人，不
      知道是誰跟伊討的，但這個數量絕對是不對的。所以這是
      跟伊拿空白去填的，伊沒有收到這些錢，伊很確定那不是
      伊開的等語（見本院卷(四)第四十九至五十頁）。
    2.此外，並有如附表四編號二十三所示會計傳票憑證、驗收
      單及簽收單等書證附卷足參（詳如附表四所示），足見此
      部分所示均屬不實之外購外送買賣至明。
  關於證人即被害人廖欽專部分：
    1.證人廖欽專在本院審理中證稱：伊現在從事蘭花種苗，伊
      只認識林煥昇。沒有送給日昇公司的客戶，再跟日昇公司
      請款，沒有做過這樣的交易方式，直接出貨瓶苗給日昇公
      司。這9筆交易的收據是不是伊開的，有幾張我不確認，
      伊跟林煥昇之前有幾年往來時間，伊沒有辦法記得很清楚
      ，有些確實是伊開的，有些伊不是很確定。名字是我用電
      腦列印的是伊的，但伊記得都有開品名，確定有那些交易
      。有些是伊認不出伊筆跡的，不知道會不會伊不在時，他
      們到我公司去，伊太太幫伊蓋的印章，這點我不敢肯定。
      只要電腦列印的都是伊開的。第21頁、第28頁、第27頁這
      幾張格式跟我們公司格式不太一樣，這個筆跡伊不認得。
      這個印章是不是伊的，伊有用過幾個印章，所以認不出來
      ，印章伊不能確認，但格式跟伊公司不一樣。沒有這種格
      式，會不會有些是伊印的空白的，伊真的不太記得，伊現
      在比較少開這個，第27頁、第28頁跟伊司開出去的格式不
      一樣。前面第2頁是電腦列印的，伊確認是我開的，後面
      不是電腦列印，這個好像不是，其他一般的，好像是跟農
      會買的格式。伊確認單子不是我開的，但有時候客戶拿空
      白的，自己填完後叫伊蓋章。伊現在不會蓋空白的給人家
      ，以前曾經有過蓋過空白的給人家。電腦列印部分確定是
      伊開的，不是列印的部分，我沒有辦法確認，以前曾經蓋
      過空白的給人家。但我確定沒有做外購、外送的生意等語
      明確（見本院卷(四)第五十頁背面至五十二頁背面）。
    2.此外，並有如附表四編號二十四所示會計傳票憑證、驗收
      單及簽收單等書證附卷足參（詳如附表四所示），足見此
      部分所示均屬不實之外購外送買賣至明。
  關於證人即被害人陳勝雄部分：
    1.證人陳勝雄在本院審理中證稱：伊有在種蘭花，但不認識
      本案的被告，沒有賣整批的蘭花給日昇公司，告上證２７
      的收據不是伊開的，伊雖有開過空白收據，但沒有開過地
      址是其住處的空白收據給客人等語明確（見本院卷(四)第一
      三二至一三四頁）。
    2.此外，並有如附表四編號二十七所示會計傳票憑證、驗收
      單及簽收單等書證附卷足參（詳如附表四所示），足見此
      部分所示均屬不實之外購外送買賣至明。
  關於證人即被害人李馮治部分：
    1.證人李溤治在本院審理中證稱：伊有在種蘭花，伊不記得
      有沒有賣蘭花給日昇公司；但印象中沒有賣到30萬元那麼
      高的金額，伊沒有印象有什麼收據，伊不認識字沒有在開
      收據等語（見本院卷(四)第二七０至二七一頁）。
    2.此外，並有如附表四編號三十一所示會計傳票憑證、驗收
      單及簽收單等書證附卷足參（詳如附表四所示），足見此
      部分所示均屬不實之外購外送買賣至明。
  關於證人即被害人陳源彰部分：
    1.證人陳源彰在本院審理中證稱：伊曾賣蘭花給日昇公司，
      但數量不多，也沒有使用外購外送的方式，告上證三十二
      的字體不是伊的等語（見本院卷(四)第二七二至二七三頁）
      。
    2.此外，並有如附表四編號三十二所示會計傳票憑證、驗收
      單及簽收單等書證附卷足參（詳如附表四所示），足見此
      部分所示均屬不實之外購外送買賣至明。
  關於證人即被害人周奎汶部分：
    1.證人周奎汶在本院審理中證稱：伊有種蘭花及認識林煥昇
      ，有賣過蘭花給日昇公司，但金額應該只有幾十萬元，沒
      有到上百萬元；伊有開過空白收據給林煥昇，告上證三十
      五的印章好像是伊的等語（見本院卷(四)第一五０至一五一
      頁）。
    2.此外，並有如附表四編號三十五所示會計傳票憑證、驗收
      單及簽收單等書證附卷足參（詳如附表四所示），足見此
      部分所示均屬不實之外購外送買賣至明。
  關於證人即被害人張全部分：
    1.證人張全在本院審理中證稱：伊有種蘭花，有跟林煥昇
      交易，但不是與日昇公司交易，蘭花直接送給林煥昇；告
      上證三十六的收據不是伊的筆跡；並經當庭核對其支票代
      收簿資料後，堅稱沒有該交易存在等語（見本院卷(四)第一
      四０至一四二頁）。
    2.此外，並有如附表四編號三十六所示會計傳票憑證、驗收
      單及簽收單等書證附卷足參（詳如附表四所示），足見此
      部分所示均屬不實之外購外送買賣至明。
  關於證人即被害人曾評論部分：
    1.證人曾評論在本院審理中證稱：伊在二十幾年有種過蘭花
      ，但沒有賣蘭花給日昇公司，被告曾金珠是伊女兒等語（
      見本院卷(四)第一三八至一三九頁）。
    2.此外，並有如附表四編號三十七所示會計傳票憑證、驗收
      單及簽收單等書證附卷足參（詳如附表四所示），足見此
      部分所示均屬不實之外購外送買賣至明。
  關於證人即被害人張陳月部分：
    1.證人張陳月在本院審理中證稱：伊有種蘭花，但只在九十
      年間與被告曾金珠交易過一次，金額為二九一六０元；當
      時曾金珠曾向其表示怕收據會寫錯，要求其交付空白的收
      據，本件的交易資料是不正確的等語，並當庭提出支票代
      收簿為證（見本院卷(四)第一四四至一四五頁）。
    2.此外，並有如附表四編號三十八所示會計傳票憑證、驗收
      單及簽收單等書證附卷足參（詳如附表四所示），足見此
      部分所示均屬不實之外購外送買賣至明。
  關於證人即被害人莊純正部分：
    1.證人莊純正在本院審理中證稱：伊曾賣過一次蘭花給日昇
      公司，金額是二十萬元，不是四十五萬元；本件的收據只
      有印章是正確的，其餘的資料都不對等語（見本院卷(四)第
      一四七至一四八頁）。
    2.此外，並有如附表四編號四十一所示會計傳票憑證、驗收
      單及簽收單等書證附卷足參（詳如附表四所示），足見此
      部分所示均屬不實之外購外送買賣至明。
  關於證人即被害人李世華部分：
    1.證人李世華在本院審理中證稱：伊只有與林煥昇買賣過蘭
      花，沒有與日昇公司交易；本件的收據上的印章是伊的，
      但當時林煥昇把貸退給伊，伊把錢還給林煥昇，伊沒有收
      到錢等語（見本院卷(四)第一四九至一五０頁）。
    2.此外，並有如附表四編號四十二所示會計傳票憑證、驗收
      單及簽收單等書證附卷足參（詳如附表四所示），足見此
      部分所示均屬不實之外購外送買賣至明。
三、被告賴建洲及劉嶧農等人雖另辯稱渠等僅知悉日昇公司有該
    等不實外購外送方式，但非全程參與，又此舉既係為使回扣
    款回流日昇公司，當無生損害於日昇公司，而無偽造犯行云
    云；另被告林煥昇亦辯稱伊僅係橡皮圖章，僅在該等單據上
    用印或簽名，不知有何不實買賣云云。然查：
  (一)證人即八十九年至九十三年間曾任日昇公司總務之陳俊文於
    偵查中陳稱：「我擔任總務工作，當時總務主任為曾金珠，
    日昇公司如需採購蘭花種原等商品，正常程序應是由我（管
    理部採購人員）提出採購需求，經管理部經理（當時是劉嶧
    農，劉某轉任其他職務後，由總經理賴建洲兼任）核准後，
    我再外出進行比（議）價，再由總務主任決定採購之項目及
    金額，我再依總務主任之決定外出採購商品，商品買回公司
    後，我應再偕同行銷部人員共同驗收，並由我製作驗收單，
    再由行銷部人員負責出售該批商品，行銷部人員並製作行銷
    買賣，惟約於九十年間起，曾金珠時常會不定期交一些蘭花
    種原等商品的買賣簽收單及農（漁）民出售農（漁）產物收
    據給我，要我補辦理前述行政程序（包括製作驗收單），剛
    開始時我對該違常的採購程序心裡存疑，後來曾金珠前述違
    常的作法次數越來越多，且金額越來越大，我乃試探性向總
    經理賴建洲詢問，賴建洲告訴我這是公司對蘭花界同業往來
    交易之必要作法，要我不必過問內情，且坦白告訴我只要製
    作驗收單（補辦行政程序）即可，有關驗收事宜我也不必過
    問云云，另曾金珠也曾經告訴我該等採購都是渠（指曾金珠
    ）與林煥昇、劉嶧農等人出去採購的，也希望不要過問細節
    ，我因為是受雇於日昇公司的低階人員，該公司都是曾金珠
    家族在經營，所以我明知該等採購與公司管理辦法不符，應
    該都是不實的採購，我也無權制止或過問。（問：前述違常
    之採購作業，日昇公司曾有何人將不實採購的買賣簽收單及
    農（漁）民出售農（漁）產物收據交給你補辦行政程序？）
    除了曾金珠以外，尚有管理部經理劉嶧農。（問：前述不實
    之採購，必須由何人覆核或核准？）如果是採購單及驗收單
    ，必須由曾金珠、劉嶧農、賴建洲等人覆核或核准，如果是
    銷貨單，則必須由擔任過行銷部的經理劉嶧農、林煥昇及曾
    金珠等人覆核或核准。由於曾金珠或劉嶧農所製作不實之簽
    收單及農（漁）民出售農（漁）產物收據數量日益增多，我
    曾親眼目睹曾金珠或劉嶧農在辦公室填寫空白單據，然後交
    給我補辦行政程序，惟許多單據也有寫錯買方賣方資料或漏
    蓋收據人印章等狀況發生，經我將該等單據轉交曾金珠或劉
    嶧農後，彼等會立即返回辦公室重新製作單據或補蓋印章，
    然後再交給我，所以我確認我所被交待補辦行政程序的單據
    ，都是曾金珠等人所製作之不實交易單據。（問：你曾經看
    到曾金珠或劉嶧農在辦公室填寫空白單據？）是。時間大約
    是九十年間，他們寫的是簽收單，是他們出去採買東西或是
    賣東西的簽單，是三聯式的單子，我拿到的只有一聯，我曾
    收過農（漁）民出售農（漁）產物收據上的農漁民姓名欄沒
    有蓋章，我在公司就拿給曾金珠和劉嶧農，二個人都有，他
    們拿進去曾金珠辦公室之後，因為辦公室隔的是透明玻璃，
    我看到他們自己補蓋章，當時辦公室裡面並沒有農漁民。（
    問：就你記憶所及，補蓋章的大概有幾張？）曾金珠的部分
    可能超過四百或五百張，時間大概從九十年到九十一年六月
    間。劉嶧農的部分大概一百張左右，時間從九十一年七月到
    九十一年底。（問：是否記得農漁民補蓋章的部分有哪些？
    ）我記得有簡三傑、簡維佐、簡春發、進利蘭園，進利蘭園
    好像是李進利。（問：陳銘哲的部分？）不清楚。空白的部
    分後來我發現金額越來越大，筆數也越來越多，他們拿估價
    單及空白的農漁民收據回來，要求助理把交易的內容寫在農
    漁民收據上，再由他們蓋上農漁民的印章及填寫住址及身分
    證字號，我私底下有跟財務部的人員確認，確認錢有無進出
    ，到後面我發現買的跟賣的人重疊性很大，帳款甚至用抵銷
    的，且付款的紀錄都不是農漁民來領的，而是由公司的人領
    走，來付款的也不是農漁民，是我的主管拿錢來公司銷帳。
    」（詳見九十五年五月十九日中檢九十五年度他字第二三三
    一號卷一偵訊筆錄第一一一頁以下；中檢九十五年度他字第
    二五九二號卷三偵訊筆錄第一八六頁以下；中檢九十五年度
    他字第三二二三號偵訊筆錄第二二頁以下）等語詳實。
  (二)證人即八十八年至九十三年間任日昇公司財務部會計助理之
    張菀芯於偵查中亦證稱：「我在日昇公司任職，會在財務部
    的出納及會計等工作輪調，包括公司款項支出開立單據、財
    務報表製作的會計工作等。我於九十至九十二年間擔任公司
    出納職務期間，每個月依據總務部門製作之採購單、農（漁
    ）民出售農（漁）產物收據及驗收單而製作會計傳票憑證，
    並據以開立「外購外送」付款票據時，總務主任曾金珠都會
    要求由渠代收「外購外送」之付款票據，我在交付該等票據
    時，則請求曾金珠在付款簽收表上簽名，俾證明該等「外購
    外送」之付款票據係由曾金珠所領取，其中有部分票據確實
    被提領兌現（由何人兌現我則不清楚），嗣於一段時間後，
    曾金珠也會攜回現金或將部分「外購外送」之付款票據交回
    公司財務部沖帳，作為沖抵公司賣出蘭花等商品之貨款，另
    曾金珠也曾經將交回的付款票據，要求財物部門將支票受款
    人（「憑票支付」欄）予以劃掉抬頭，表示該等票據根本就
    沒有支付，該期間公司之財物報表有關「外購外送」之應付
    帳款及應收帳款皆大致沖抵，剛開始時「外購外送」之付款
    票據尚有兌現的情形，越到後來兌現的情形越少，我們公司
    的財物部門的所有人員都懷疑該等「外購外送」之交易應為
    不實之交易行為，惟我們都不敢向公司主事者過問（相關事
    證如林厚志告訴狀所附之附件五資料）。（問：日昇公司為
    了申請股票上櫃，是否需製作不實之交易帳證資料俾擴充帳
    面營收數據？）約於八十九年五月間起日昇公司為了申請股
    票上櫃，曾接受臺北市建弘證券股份有限公司（現改為建華
    證券股份有限公司）輔導上櫃並已公開發行股票，我在財務
    部任職期間，完全根據公司的總務部門及行銷部門的買賣單
    據而製作財務報表，因為該等單據均屬完整，故我們財務部
    門人員均不疑有他，嗣後我們逐漸懷疑公司主管階層有連續
    自九十年至九十二年期間大量以製作不實之交易帳證資料俾
    擴充帳面營收數據之嫌，惟我們都不敢過問，因為我們都是
    公司領薪資的低階人員。（問：日昇公司主管階層係指何人
    ？）包括賴建洲（董事長兼總經理）、林煥昇（生物部經理
    ）、曾金珠（總務主任）、劉嶧農（曾任管理部及行銷部經
    理）、陳壬城（曾任行銷部經理）等人。（問：前述日昇公
    司製作不實之『外購外送』帳證期間，公司財務報表數據是
    否屬實？）「外購外送」帳證期間九十至九十二年，所以我
    是在九十三年經由陳俊文之轉述及林厚志於九十四年接任公
    司管理部協理開始對公司進行查帳後，才知悉公司在九十至
    九十二年期間之財務報表數據不實在。（問：有無看過附件
    五的資料？）有。（問：支票上為何會蓋作廢？）採購人員
    曾金珠替公司進貨、買蘭花的苗株，他交代我們包括我在內
    的會計不要將支票寄給蘭花供應廠商，直接拿給他，因為我
    們公司還有外購外送的問題，他就直接拿這些支票來沖銷外
    購外送的貨款。（問：外購外送的購買人與苗株的提供人是
    否相同？）不一樣，所以曾金珠要求我們將支票上的抬頭劃
    掉，才可以存入我們公司的帳戶。站在公司會計的立場，都
    是公司的票，軋進去也沒實益，所以我們直接蓋作廢。（問
    ：你稱外購外送有哪些證據？）外購一定會有採購單、驗收
    單，外送一定會有銷貨單，外購是我們向人家買，貨送到指
    定地點。（問：估價單用途？）例如我們送貨給廠商洪松茂
    ，洪松茂在估價單上簽收後送回公司，至於是否真的是洪松
    茂簽名，我們會計人員不清楚。（問：支票更改申請單用途
    ？）曾金珠要求我們劃掉支票抬頭時，我們會計不允許，就
    要求曾金珠要填寫更改申請單，證明支票有劃掉抬頭。（問
    ：後面所附的明細用途？）其中我們大筆明細的意思是表示
    那些票都交給曾金珠。（問：你在筆錄中提到懷疑公司主管
    有製作不實交易、帳證資料？）那時候公司是公開發行，我
    發現每個月營收很高，帳款也有回來，可是卻發現公司資金
    越來越少，所以就懷疑他是否要讓帳面好看，錢都有回來，
    但銀行內的錢卻越來越少。」（詳見九十五年五月十九日中
    檢九十五年度他字第二三三一號卷一偵訊筆錄第一０七頁以
    下；中檢九十五年度他字第二五九二號卷三偵訊筆錄第一八
    三頁以下；中檢九十五年度他字第三二二三號偵訊筆錄第十
    九頁以下）等語在卷，已可見被告賴建洲、劉嶧農、曾金珠
    及林煥昇等人不僅知情，且均參與不實外購外送買賣之相關
    批核等程序，允無疑義。
四、被告林煥昇雖辯稱伊於行銷部並無辦公桌，僅係名義上之經
    理，又真、假買賣之程序既相同，被告林煥昇於程序上蓋章
    時，根本無從分辨或比較何者為真何者為假，是不知有無不
    實外購外送云云，並以證人即八十九年至九十四年間任日昇
    公司行銷部業務助理、組長之陳秋香於原審審理中證稱：「
    （問：林煥昇於行銷部有無辦公桌？）好像沒有。（問：林
    煥昇若有單據要簽名，你如何處理？）被告林煥昇每個早上
    都會進來，我會將資料放在檔案夾裡，讓他簽名。（問：公
    司有假買賣？）我知道。真買賣、假買賣流程由我處理的部
    分都一樣。」（詳見原審九十七年七月十六日審判筆錄）等
    情為據。然而，證人陳秋香於偵查中既具結證稱：「日昇公
    司如需銷售蘭花種原等商品，正常程序應是由我（行銷部業
    務助理）接到客戶的下單要購買商品，我即需製作銷貨單（
    其中價格可由我或主管直接與客戶洽商），陳送行銷部主管
    批核，待銷貨、出貨確定後，銷貨單會轉送財務部門製作應
    收帳單，財務部門會開立發票交由行銷部人員向客戶進行請
    款手續，款項請得後，再交由財務部門進行沖帳，惟約於九
    十至九十二年間，曾金珠時常會於每個月下旬期間，不定期
    交一些蘭花種原等商品的買賣簽收單或估價單給我，要我據
    以製作銷貨單，送請劉嶧農、林煥昇等人批核，並指示我送
    交財務部門製作應收帳款並開立發票，發票通常交給曾金珠
    ，由曾金珠負責請款事宜，剛開始時我對該違常的銷售程序
    心裡存疑，後來曾金珠前述違常的作法次數越來越多，且金
    額越來越大，且我幾乎不曾看過出售蘭花的商品，乃試探性
    向曾金珠詢問，曾金珠則以公司獲利甚為可觀為由，要我不
    必過問內情，且坦白告訴我只要製作銷售單即可，有關出貨
    事宜我也不必過問云云，惟曾金珠時常攜回之請款票據，竟
    然是我們日昇公司開立出去的付款票據，以付款票據來沖應
    收帳款的帳，也引起財務部們的懷疑，我因為是受雇於日昇
    公司的低階人員，該公司都是曾金珠家族在經營，所以我明
    知該等銷貨與公司管理辦法不符，應該都是不實的出貨，我
    也無權制止或過問。（問：前述違常之銷售作業，日昇公司
    曾有人將不實銷售的買賣簽收單或估價單交給你補辦行政程
    序？）幾乎都是曾金珠，行銷部經理劉嶧農或主任林煥昇等
    人都會在單據上批核，劉嶧農或林煥昇等人從未質疑該等程
    序。（問：曾金珠等人前述違常銷貨行為與你正常承辦之銷
    貨程序有何差異？）如果是正常的銷售程序，我都會接到客
    戶的下單電話或傳真資料，我也會與客戶確認價格與數量，
    且於交貨後，客戶也會在銷貨單上簽名確認，惟曾金珠等人
    前述銷貨行為，幾乎沒有客戶的下單電話或傳真資料，客戶
    也不會有收到商品的確認電話，我當然也就不會向客戶詢問
    是否收到商品。曾金珠等人前述銷貨行為應是美化公司營收
    帳面，目的可能是有利於公司股票上櫃作準備，在九十二年
    間林厚志由英業達公司葉國一推薦進入日昇公司任職時，賴
    建洲、林煥昇、曾金珠、劉嶧農等人均曾分別不經意向我叮
    嚀，要我勿將前述違常的銷售行為透露予林厚志知悉。」（
    詳見九十五年六月二日中檢九十五年度他字第二三三一號卷
    一偵訊筆錄第一六三頁以下；中檢九十五年度他字第二五九
    二號卷三偵訊筆錄第二一０頁以下；中檢九十五年度他字第
    三二二三號偵訊筆錄第四六頁以下）等情詳實，益徵被告賴
    建洲、劉嶧農及曾金珠確均有參與上開不實外購外送買賣之
    相關等程序，而被告林煥昇非僅在不實外購外送單據上簽名
    或蓋印，且對於該等外購外送買賣係屬不實顯當知悉無疑，
    否則蓋無均曾叮囑證人陳秋香勿將該等違常交易向林厚志告
    知之可能。
五、觀諸被告曾金珠於偵查中陳稱：「外購外送交易期間約在九
    十年至九十三年。（問：日昇公司以「外購外送」方式所製
    作之交易帳證（如係採購行為則包括採購單、農【漁】民出
    售農【漁】產物收據及驗收單等，如係銷售行為則包括銷貨
    單），是否均為實在之交易行為？）我承認有些交易是不實
    在的，因為是總經理賴建洲指示要把日昇公司帳面數字作得
    漂亮，是日昇公司幕後大老闆葉國一為使日昇公司得以順利
    上櫃，所以要提高公司帳面的營業數據。（問：陳俊文九十
    五年五月十七日調查筆錄有供稱你曾金珠及劉嶧農等人，會
    將日昇公司不實採購的買賣簽收單及農【漁】民出售農【漁
    】產物收據交給陳俊文補辦行政程序（包括製作驗收單），
    該等作法都是違常程序？）是賴建洲或劉嶧農指示我這樣做
    的，我承認該作法是違常。（問：陳秋香九十五年五月二十
    五日調查筆錄供稱「約於九十至九十二年間，曾金珠時常會
    於每個月下旬期間，不定期交一些蘭花種原等商品的買賣簽
    收單或估價單給我，要我據以製作銷貨單，送請劉嶧農、林
    煥昇等人批核，並指示我送交財務部門製作應收帳款並開立
    發票，發票通常交給曾金珠，由曾金珠負責請款事宜，剛開
    始時我對該違常的銷售程序心裡存疑，後來曾金珠前述違常
    的作法次數越來越多，且金額越來越大，且我幾乎不曾看過
    出售蘭花的商品，乃試探性向曾金珠詢問，曾金珠則以公司
    獲利甚為可觀為由，要我不必過問內情，且坦白告訴我只要
    製作銷售單即可，有關出貨事宜我也不必過問云云，惟曾金
    珠時常攜回之請款票據，竟然是我們日昇公司開立出去的付
    款票據，以付款票據來沖應收帳款的帳，也引起財務部們的
    懷疑？）我承認，也是賴建洲或劉嶧農指示我這樣做的，我
    承認該作法是違常的。…空白的單據原來都留存在公司，廠
    商的私章是劉嶧農、賴建洲、簡三傑等人提供，是否偽刻，
    我不清楚。（問：前述製作不實之「外購外送」買賣交易帳
    證資料，賴建洲、劉嶧農及林煥昇等人是否均知情？）賴建
    洲、劉嶧農均知情，林煥昇有腦神經憂鬱症，是否知悉我不
    清楚。（問：經調查統計，日昇公司前述不實之「外購外送
    」帳證涉嫌違反商業會計法之金額總計六億八千零七十一萬
    八千一百四十元，其金額一覽表請你檢視？）我沒有意見。
    （問：證物一、二、三有你的簽名及蓋章的部分，是否都是
    你的簽名及蓋你的章？）是我的簽名，章也是我的。有一些
    蓋橡皮章的部分是我請裡面的製表小姐代蓋。（問：證物三
    日昇公司銷貨單是否林煥昇的簽名？）是。（問：證物一裡
    的估價單、農（漁）民出售農（漁）產物收據來源？）都是
    賴建洲跟劉嶧農提供給我的，不過究竟哪一份由何人提供，
    我不清楚，如果不是劉嶧農拿給我的，就是賴建洲拿給我的
    ，我不曉得他們如何取得估價單及收據。裡面「壬城」的簽
    名是陳壬城的簽名。（問：證物二的估價單、農（漁）民出
    售農（漁）產物收據來源？））簡維佐本來就有跟我們有做
    生意、有往來，本來就有放一些，蓋好的在我們那邊，公司
    就拿來使用。我不曉得其他收據的來源。（問：證物一、證
    物二、證物三的估價單、農（漁）民出售農（漁）產物收據
    來源？）公司為了能上市上櫃，董事長賴建洲交代我、劉嶧
    農、陳壬城、林煥昇、陳美英、陳俊文、陳秋香要提高營業
    額，最早不是我在做這個工作，之前是賴建洲、劉嶧農在做
    ，賴建洲先定下每個月要的營業額，劉嶧農會製作一個表，
    進貨多少、銷售多少、盈餘多少，表的名稱我不知道，再來
    再交給我，我本來在國光花市工作，他們可能後來想說這個
    工作要交給親信做，由製表人先把表做好，再把表拿給我簽
    名，我簽的部分有時是核准、複核、製表，我承認這些不管
    是驗收單、銷貨單、銷貨單、會計憑證、估價單、收據都是
    不實在的，都是賴建洲為了要衝高營業額才做的。劉嶧農、
    賴建洲都知道。（問：證物四、證物五有你簽名的部分，是
    否妳的簽名？）都是我的簽名沒錯。」（詳見九十五年六月
    二十七日中檢九十五年度他字第二三三一號卷二偵訊筆錄第
    九八頁以下；中檢九十五年度他字第二五九二號卷三偵訊筆
    錄第二五七頁以下；中檢九十五年度他字第三二二三號偵訊
    筆錄第九三頁以下）、「對於日昇公司的採購及付款循環八
    十九年一月五日定案有何意見？提示證物六）沒有意見。（
    問：簡維佐與公司有無外購外送？）有部分有用到簡維佐的
    名字，沒有買賣，可是有用到他的名字。（問：證物八上面
    的『曾』、『曾金珠』、『金珠』的簽名是否你的簽名？檢
    附的估價單哪裡來的？）（提示證物八）是我的簽名沒錯。
    每月要做多少不實在的營業額是一定的，我也是按照指示下
    去做的，估價單的來源我無法回答。」（詳見九十五年七月
    二十四日中檢九十五年度他字第二三三一號卷二偵訊筆錄第
    一八三頁以下；中檢九十五年度他字第二五九二號卷三偵訊
    筆錄第二六八頁以下；中檢九十五年度他字第三二二三號偵
    訊筆錄第一０六頁以下）等語，堪見被告賴建洲確有指示被
    告曾金珠、劉嶧農等人為上開不實之外購外送買賣等單據之
    製作，目的乃為衝高日昇公司之營業額以利上市，容無疑義
    。至於，被告曾金珠雖另辯稱以吳國城名義填製農漁民出售
    農漁產物收據，而由日昇公司支出之七百四十八萬八千四百
    八十二元係用於支付日昇公司向證人簡三傑以二千六百萬元
    購買三傑蘭園之用，此可向日昇公司調閱相關資料云云。然
    觀諸證人簡三傑於九十七年六月四日原審審理中證稱：「（
    問：何謂全場輸出？）溫室的全部大小植株全部賣給日昇公
    司，也包括種源。林煥昇說要買種源及生產技術，要我到日
    昇公司做技術指導。價錢是與賴建洲談的。總價二千六百萬
    元，我有收到。（問：日昇公司何人支付？）曾金珠付給我
    。有的現金，有的是支票。（問：整廠輸出是何時？）九十
    一年九月左右。（問：你於調查站稱九十年十一月，何者為
    是？）九十年十一月才正確。（問：日昇公司把其他小苗載
    至三傑蘭園培植，何時？）九十年十二月。（問：九十年十
    二月時原先在三傑蘭園植栽的種苗等都已清空？）對。（問
    ：用車載過時，每台車都有估價單，指九十年十一月至十二
    月的估價單？）談好買賣，車子開始載。大約是那時候。（
    問：你剛才說全廠輸出，曾金珠有給你現金及支票，二千六
    百萬元現金及支票分幾期給你？）分三期，詳細時間我忘了
    ，大約一個月一期，每次都有票跟現金，一期給的金額不一
    定，三期共給二千六百萬元。支票可以查，現金及支票部分
    去查雲林縣大埤鄉農會我名義的帳戶資料可知，但我忘了當
    時有無開彰銀大林帳戶，我太太也有在彰銀開戶，我當時往
    來金額是在農會。（問：你有無簽收現金及支票？）有。」
    等情，佐以如附表三編號一所示偽造吳國城部分乃係九十一
    年二月、三月及十二月間，金額共計為七百四十八萬八千四
    百八十二元等情，亦有如附表三編號一所示證據足資比對，
    可見被告賴建洲等人偽造吳國城名義部分之不實外購外送金
    額、日期，顯與被告賴建洲等人向證人簡三傑以全廠輸出方
    式締約及每月一期支付款項之金額、日期亦有所出入，自尚
    屬無證據足認被告賴建洲等人偽造吳國城名義而支出之上開
    款項確係用以支應購買三傑蘭園之部分款項，況且，縱被告
    賴建洲等人確有以該筆款項支應，然仍無礙於被告賴建洲等
    人確有上開偽造吳國城之印文等犯行之成立。
六、被告劉嶧農於偵查中乃陳稱：「有些外購外送交易是不實在
    的。（問：陳俊文九十五年五月十七日調查筆錄有供稱曾金
    珠及劉嶧農等人，會將日昇公司不實採購的買賣簽收單及農
    （漁）民出售農（漁）產物收據交給陳俊文補辦行政程序（
    包括製作驗收單），該等作法都是違常程序，你如何解釋？
    ）我承認該作法是違反正常程序，且我知悉公司有製作違常
    的單據，違常的單據是我、曾金珠及其他人所各別製作的，
    我主要負責製作部分的買賣簽收單，惟所有違常之單據最後
    都是曾金珠交給陳俊文的。（問：陳秋香九十五年五月二十
    五日調查筆錄供稱『約於九十至九十二年間，曾金珠時常會
    於每個月下旬期間，不定期交一些蘭花種原等商品的買賣簽
    收單或估價單給我（指陳秋香），要我據以製作銷貨單，送
    請劉嶧農、林煥昇等人批核，並指示我送交財務部門製作應
    收帳款並開立發票，發票通常交給曾金珠，由曾金珠負責請
    款事宜，後來曾金珠前述違常的作法次數越來越多，且金額
    越來越大，且我幾乎不曾看過出售蘭花的商品，乃試探性向
    曾金珠詢問，曾金珠則以公司獲利甚為可觀為由，要我不必
    過問內情，且坦白告訴我只要製作銷售單即可，有關出貨事
    宜我也不必過問，惟曾金珠時常攜回之請款票據，竟然是我
    們日昇公司開立出去的付款票據，以付款票據來沖應收帳款
    的帳，也引起財務部門的懷疑？）我承認該作法是違常的。
    空白的買賣簽收單我是在書局購買的，惟我沒有將廠商私章
    交給曾金珠。（問：前述製作不實之外購外送買賣交易帳證
    資料，賴建洲、曾金珠及林煥昇等人是否均知情？）賴建川
    、林煥昇、曾金珠及陳壬城等人均知情。（問：經調查統計
    ，日昇公司前述不實之「外購外送」帳證涉嫌違反商業會計
    法之金額總計六億八千零七十一萬八千一百四十元（如證物
    七），其金額一覽表請你檢視？）我沒有意見。」（詳見九
    十五年六月十四日中檢九十五年度他字第二三三一號卷二調
    查筆錄第三頁以下；詳見九十五年六月十五日中檢九十五年
    度他字第二三三一號卷二偵查筆錄第二八頁以下；中檢九十
    五年度他字第二五九二號卷三偵訊筆錄第二三五頁以下；中
    檢九十五年度他字第三二二三號偵訊筆錄第八十頁以下）、
    「證物一至三上確有我的簽名，估價單在書局買就有了，我
    有做一部份，可能有陳明哲、簡維佐，我做好估價單之後，
    就交給曾金珠，收據應該是影印就有了。」（詳見九十五年
    六月二十七日中檢九十五年度他字第二三三一號卷二偵查筆
    錄第九九頁；中檢九十五年度他字第二五九二號卷三偵訊筆
    錄第二五七頁以下；中檢九十五年度他字第三二二三號偵訊
    筆錄第九三頁以下）等情，並於原審審理中具結證稱：「（
    問：你說製作訂購單、銷貨單，你與曾金珠有無分配工作？
    ）沒有很清楚地分配。買入的送貨單是我做的，但有時曾金
    珠也會做。公司行政流程我沒有做，是各採購部門負責。（
    問：客戶的訂購單、簽收單上之客戶簽名及蓋印，是何人做
    ？）我沒有做。農漁民產物收據上面客戶簽名印章不是我做
    的。但我會在送貨單上簽客戶的名字。」等語（詳見原審審
    理筆錄），並與被告曾金珠及上開證人陳俊文等人所述情節
    大致相符，足徵被告賴建洲、劉嶧農、曾金珠及林煥昇等人
    確均知悉上開外購外送買賣均屬不實，並均參與上開不實單
    據之製作或批核，而在該等訂貨單、送貨單等文書上盜蓋印
    章、印文及署押者，除被告劉嶧農、曾金珠外，亦有利用各
    部門不知情之人員代為填載製作者，甚為明確。
七、又附表三、四所示之不實交易，均已記入日昇公司之財務報
    表內，已經證人張菀芯在本院審理中證述明確，且日昇公司
    曾於八十九年十二月及九十一年五月，以虛偽之財務報告等
    資料，持向財政部證券及期貨管理委員會申報發行新股之事
    實，為被告賴建洲所不爭執，並有申報發行新股之相關資料
    可參（外放）。及財政部證券暨期貨管理委員會九十年一月
    九日、九十一年五月二十一日函可參（見本院卷(二)第五十六
    頁、第一一一頁）。
八、此外，復有被告曾金珠所為支票更改申請單、支票作廢、付
    款簽收表及繳款單簽收表、日昇公司請購、採購、驗收及付
    款程序之作業規定等存卷足參，綜上，足認被告賴建洲等人
    上開所辯，均非有據，而被告賴建洲等人所為上開外購外送
    之不實買賣，固確有營收至少六千餘萬元等情（詳見後述）
    ，然該等買賣既屬不實，已如前述，則縱使該等虛偽買賣確
    有以其他款項回流於日昇公司（詳如後述），而對日昇公司
    之資產不僅未造成損害，尚有營收入帳，惟仍當足以生損害
    於日昇公司財務報表之正確性、會計師簽帳查核之正確性、
    公司投資大眾及該等遭冒名之吳國城等人，而有上開違反商
    業會計法、行使偽造私文書及行使業務上登載不實文書之犯
    行無疑。本案事證明確，被告賴建洲等人之上開犯行，均堪
    予認定，應依法論科。
九、新舊法比較部分
    被告等人行為後，九十四年年二月二日修正公布之刑法於九
    十五年七月一日起施行。按行為後法律有變更者，適用行為
    時之法律，但行為後之法律有利於行為人者，適用最有利於
    行為人之法律，修正後刑法第二條第一項定有明文。此條規
    定係規範行為後法律變更所生新舊法律比較適用之準據法，
    本身尚無新舊法比較之問題，於新法施行後，應一律適用新
    法第2條第1項之規定，為「從舊從輕」之比較。而本次法律
    變更，比較時應就罪刑有關之共犯、未遂犯、想像競合犯、
    牽連犯、連續犯、結合犯，以及累犯加重、自首減輕暨其他
    法定加減原因（如身分加減）與加減例等一切情形，綜其全
    部罪刑之結果而為比較（最高法院95年5月23日95年度第8次
    刑事庭會議決議參照）。爰就本案所涉新舊法比較部分，析
    述如下：
  (一)刑法第五十六條連續犯規定，經修正刪除，於新法修正施行
    後，被告上開犯行即須分論併罰。此刪除雖非犯罪構成要件
    之變更，但已影響行為人刑罰之法律效果，自屬法律有變更
    ，比較新、舊法結果，以被告之行為時法律即修正前刑法第
    五十六條論以連續犯較有利於被告。
  (二)修正前刑法第五十五條有關「犯一罪而其方法或結果之行為
    犯他罪名者，從一重處斷」之牽連犯規定，亦經修正刪除。
    被告等本案所為填製不實會計憑證罪與行使偽造文書等罪之
    犯行均發生於刑法修正之前，二罪間有方法、目的之牽連關
    係，為牽連犯（論罪部分詳下述），依修正前刑法第五十五
    條規定，應從一罪處斷，而刑法修正後被告所為並無牽連犯
    之適用，應分論併罰，是修正前之規定對被告較為有利。
  (三)修正前刑法第三十一條規定「因身分或其他特定關係成立之
    罪，其共同實施或教唆幫助者，雖無特定關係，仍以共犯論
    。因身分或其他特定關係致刑有重輕或免除者，其無特定關
    係之人，科以通常之刑。」，修正後規定「因身分或其他特
    定關係成立之罪，其共同實行、教唆或幫助者，雖無特定關
    係，仍以正犯或共犯論。但得減輕其刑。因身分或其他特定
    關係致刑有重輕或免除者，其無特定關係之人，科以通常之
    刑。」其修正後規定因有得減輕其刑規定，而較修正前規定
    有利於被告。
  (四)修正後刑法第三十三條第五款規定「罰金：新臺幣一千元以
    上，以百元計算之。」，與修正前刑法第三十三條第五款規
    定「罰金：一元（銀元）以上。」不同。比較新舊法結果，
    以舊法較有利於行為人，新法並無對被告較為有利之情形，
    自應適用行為時之法律即修正前刑法第三十三條第五款規定
    。
  (五)商業會計法第七十一條第一款罰則規定，於九十五年五月二
    十四日業經修正公布施行，修正前「處五年以下有期徒刑、
    拘役或科或併科新臺幣十五萬元以下罰金」，修正後為「處
    五年以下有期徒刑、拘役或科或併科新臺幣六十萬元以下罰
    金」，是上開法律已有變更，比較修正前後之規定，以修正
    前之規定較有利於被告。
  (六)又八十九年七月十九日修正（自九十年一月十五日起施行）
    為「有左列情事之一者，處七年以下有期徒刑，得併科新臺
    幣三百萬元以下罰金：一、違反第二十條第一項、第一百五
    十五條第一項、第二項或第一百五十七條之一第一項之規定
    者。……。」再於九十五年五月三十日修正公布（自九十五
    年七月一日施行）為「有下列情事之一者，處三年以上十年
    以下有期徒刑，得併科新臺幣一千萬元以上二億元以下罰金
    ：一、違反第二十條第一項、第二項、第一百五十五條第一
    項、第二項、第一百五十七條之一第一項或第二項規定。…
    …。三、已依本法發行有價證券公司之董事、監察人或經理
    人，意圖為自己或第三人之利益，而為違背其職務之行為或
    侵占公司資產。犯前項之罪，其犯罪所得金額達新臺幣一億
    元以上者，處七年以上有期徒刑，得併科新臺幣二千五百萬
    元以上五億元以下罰金。犯第一項或第二項之罪，於犯罪後
    自首，如有犯罪所得並自動繳交全部所得財物者，減輕或免
    除其刑；並因而查獲其他正犯或共犯者，免除其刑。犯第一
    項或第二項之罪，在偵查中自白，如有犯罪所得並自動繳交
    全部所得財物者，減輕其刑；並因而查獲其他正犯或共犯者
    ，減輕其刑至二分之一。犯第一項或第二項之罪，其犯罪所
    得利益超過罰金最高額時，得於所得利益之範圍內加重罰金
    ；如損及證券市場穩定者，加重其刑至二分之一。……。」
    是上開法律已有變更，比較修正前後之規定，以修正前之規
    定較有利於被告。
  (六)中華民國九十一年二月六日修正公布（同年月八日生效）之
    證券交易法第一百七十四條規定「有左列情事之一者，處五
    年以下有期徒刑、拘役或科或併科新臺幣二百四十萬元以下
    罰金：一、於依第三十條、第四十四條第一項至第三項或第
    九十三條規定之申請事項為虛偽之記載者。二、對有價證券
    之行情或認募核准之重要事項為虛偽之記載而散布於眾者。
    三、發行人或其負責人、職員有第三十二條第一項之情事，
    而無同條第二項免責事由者。四、發行人、公開收購人或其
    關係人、證券商或其委託人、證券商同業公會、證券交易所
    或第十八條所定之事業，對於主管機關命令提出之帳簿、表
    冊、文件或其他參考或報告資料之內容有虛偽之記載者。五
    、發行人、公開收購人、證券商、證券商同業公會、證券交
    易所或第十八條所定之事業，於依法或主管機關基於法律所
    發布之命令規定之帳簿、表冊、傳票、財務報告或其他有關
    業務文件之內容有虛偽之記載者。六、就發行人或某種有價
    證券之交易，依據不實之資料，作投資上之判斷，而以報刊
    、文書、廣播、電影或其他方法表示之者。七、會計師或律
    師，於查核公司有關證券交易之契約、報告書或證明文件時
    ，為不實之簽證者。」於九十三年四月二十八日修正公布（
    同年月三十日生效）為「有下列情事之一者，處一年以上七
    年以下有期徒刑，得併科新臺幣二千萬元以下罰金：一、於
    依第三十條、第四十四條第一項至第三項或第九十三條規定
    之申請事項為虛偽之記載者。二、對有價證券之行情或認募
    核准之重要事項為虛偽之記載而散布於眾者。三、發行人或
    其負責人、職員有第三十二條第一項之情事，而無同條第二
    項免責事由者。四、發行人、公開收購人或其關係人、證券
    商或其委託人、證券商同業公會、證券交易所或第十八條所
    定之事業，對於主管機關命令提出之帳簿、表冊、文件或其
    他參考或報告資料之內容有虛偽之記載者。五、發行人、公
    開收購人、證券商、證券商同業公會、證券交易所或第十八
    條所定之事業，於依法或主管機關基於法律所發布之命令規
    定之帳簿、表冊、傳票、財務報告或其他有關業務文件之內
    容有虛偽之記載者。六、於前款之財務報告上簽章之經理人
    或主辦會計人員，為財務報告內容虛偽之記載者。但經他人
    檢舉、主管機關或司法機關進行調查前，已提出更正意見並
    提供證據向主管機關報告者，減輕或免除其刑。七、就發行
    人或某種有價證券之交易，依據不實之資料，作投資上之判
    斷，而以報刊、文書、廣播、電影或其他方法表示之者。八
    、發行人之董事、經理人或受僱人違反法令、章程或逾越董
    事會授權之範圍，將公司資金貸與他人、或為他人以公司資
    產提供擔保、保證或為票據之背書，致公司遭受重大損害者
    。九、意圖妨礙主管機關檢查或司法機關調查，偽造、變造
    、湮滅、隱匿、掩飾工作底稿或有關紀錄、文件者。」是上
    開法律已有變更，比較修正前後之規定，以修正前之規定較
    有利於被告。
  (七)綜上，經綜合整體比較修正前、後之法律條文，並揆諸前揭
    最高法院決議及修正後刑法第2條第1項之「從舊從輕」原則
    ，故本件應整體適用被告行為時即修正前刑法之相關規定。
十、論罪部分
  (一)按商業會計法第七十一條第一款之罪，以商業負責人、主辦
    及經辦會計人員或依法受託代他人處理會計事務之人員，有
    以明知為不實之事項，而填製會計憑證或記入帳冊之行為，
    為其成立要件。而所謂「商業負責人」之定義，依同法第四
    條所定，應依公司法第八條、商業登記法第九條及其他法律
    有關之規定。而公司法第八條則規定：「本法所稱公司負責
    人：…在股份有限公司為董事。…。」（最高法院九十三年
    度臺上字第二三九六號判決參照）。
  (二)核被告賴建洲、劉嶧農、曾金珠及林煥昇等人上開所為，均
    係犯違反修正前商業會計法第七十一條第一款之以明知為不
    實之事項而填製會計憑證罪（會計傳票憑證部分）、修正前
    證券交易法第一百七十一條第一項、第一百七十四條第一項
    第四款之罪、刑法第二百十六條、第二百十五條之行使業務
    上登載不實文書罪（驗收單、採購單、銷貨單、出貨單等）
    及刑法第二百十六條、第二百十條之行使偽造私文書罪（農
    漁民出售農漁產物收據部分）。被告賴建洲、劉嶧農、曾金
    珠及林煥昇等人利用不知情之刻印人員偽造印章行為，為間
    接正犯；彼等偽造或盜用署押行為，各應為該等偽造業務登
    載不實文書（驗收單、採購單、銷貨單、出貨單等）及偽造
    私文書（農漁民出售農漁產物收據部分）之部分行為，另偽
    造業務登載不實文書及偽造私文書之低度行為，各應為行使
    偽造業務登載不實文書及行使偽造私文書之高度行為所吸收
    ，均不另論罪。按會計傳票憑證乃商業會計法第十五條第三
    款所列之原始憑證，屬商業會計憑證之一種。又商業會計法
    第七十一條第一款以明知為不實之事項，而填製會計憑證或
    記入帳冊之罪，原即含有業務上登載不實之本質。刑法第二
    百十五條之從事業務之人登載不實事項於業務上文書罪，與
    商業會計法第七十一條第一款之商業負責人，以明知為不實
    之事項而填製會計憑證罪，皆規範處罰同一之登載不實行為
    ，應屬法規競合，後者為前者之特別規定，依特別法優於普
    通法之原則，應優先適用商業會計法第七十一條第一款之罪
    論處。
  (三)被告賴建洲為日昇公司之董事長，為商業會計法所定之商業
    負責人，亦為證券交易法所規定之發行人；被告劉嶧農、曾
    金珠及林煥昇雖均非日昇公司之負責人，亦非證券交易法所
    規定之發行人，然因與被告賴建洲共同犯商業會計法第七十
    一條第一項之罪，及證券交易法之罪，依刑法第三十一條第
    一項規定，仍以正犯論。被告賴建洲、劉嶧農、曾金珠及林
    煥昇就上開犯行間，均有犯意聯絡及行為分擔，應為共同正
    犯。被告賴建洲、劉嶧農、曾金珠及林煥昇等人利用不知情
    之日昇公司成年人員為部分不實文書填製等犯行，為間接正
    犯。被告賴建洲、劉嶧農、曾金珠及林煥昇等人所為如附表
    三、四所示上開多次犯行，均時間緊接，復各觸犯構成要件
    相同之罪，顯各係基於概括犯意而為之，均為連續犯，應依
    修正前刑法第五十六條規定各論以一罪，並加重其刑。被告
    劉嶧農、曾金珠及林煥昇等人所犯上開各罪間，有方法、目
    的之牽連關係，應依修正前刑法第五十五條規定從一重之修
    正前證券交易法第一百七一條第一項之罪處斷。被告等人就
    附表四及修正前證券交易法之罪部分，雖未經起訴，惟與起
    訴效力具有牽連犯或連續犯之裁判上一罪關係，自為起訴效
    力所及，本院應併予審理。（至於告訴人在本院其餘主張部
    分，或因證人已到庭明確證述該交易係真正，依其陳述內容
    不能證明有不實交易情形，或經本院依法傳喚而未到庭，亦
    不能證明有不實交易情形，尚難為被告等人有罪之認定）。
十一、原審以被告賴建洲、劉嶧農、曾金珠及林煥昇等人罪證明
      確而為論罪科刑，固非無見，惟就附表四部分未及審理，
      及認吳國城之圓形印章係偽造，均有不當；檢察官上訴意
      旨認被告賴建洲、劉嶧農、曾金珠及林煥昇等人就後述不
      另為無罪諭知之侵占部分，係不當，及被告賴建洲、劉嶧
      農、曾金珠及林煥昇等人上訴意旨否認犯罪，雖均無理由
      ，惟原審判決關於賴建洲、劉嶧農、曾金珠及林煥昇等人
      部分，既有前開不當之處，應予撤銷改判。爰審酌被告等
      於日昇公司擔任之職務輕重及參與程度，被告賴建洲乃為
      主導者，被告劉嶧農、曾金珠及林煥昇乃為日昇公司之職
      員，渠等間具有家族關係，而犯罪之動機乃為使日昇公司
      之帳面營收提高以利日昇公司上櫃，且偽造該等文書不僅
      侵害吳國城等人之法益非微，又偽造之時間長達三、四年
      之久，嚴重影響日昇公司財務報表之正確性及投資大眾交
      易之安全，而除被告曾金珠外，被告賴建洲、劉嶧農及林
      煥昇對於該等犯罪事實均矯飾卸責，及犯罪後之態度等一
      切情狀，各量處如主文第二項、第三項所示之刑。如附表
      三、四所示之偽造之印章，雖未經扣案，惟在證明其滅失
      前，仍應依刑法第二百十九條規定宣告沒收（其應沒收情
      形，如附表三、四所示）。另在附表三、四收據上等所示
      之署押（印文或簽名部分），應依刑法第二百十九條規定
      宣告沒收（其應沒收之枚數詳如附表三、四偽造署押、印
      文欄所示）。
十二、本件被告林煥昇犯罪之時間，係在九十六年四月二十四日
      以前，所犯符合中華民國九十六年罪犯減刑條例所定之減
      刑條件，應依該減刑條例第二條第一項第三款之規定，減
      其宣告刑二分之一。至於被告賴建洲、劉嶧農、曾金珠部
      分，因係犯證券交易法之罪，且經本院宣告之主刑均已逾
      有期徒刑一年六月，依法不得減刑。
丙、被告賴建洲、劉嶧農、曾金珠及林煥昇之不另為無罪部分；
    及被告蘇芳億無罪部分：
一、公訴意旨略以：被告賴建洲、劉嶧農、曾金珠及林煥昇因有
    意以虛增公司資產及營業額等方式，使日昇公司申請股票上
    市，而於八十九年至九十一年期間，與「奇圃園藝設計有限
    公司」（下稱奇圃公司）負責人即被告蘇芳億共同基於業務
    侵占之犯意聯絡，由被告蘇芳億承作如附表二所示日昇公司
    之花卉溫室工程，而以虛列工程款之方式，於奇圃公司所承
    攬之二十四項工程中虛增列工程報酬共計六千九百八十九萬
    二千九百七十一元，使總報酬金額增為二億四千四百零三萬
    四千一百九十一元。嗣由被告蘇芳億陸續向日昇公司請領不
    實增列之工程報酬後，再先後將如附表一所示共計六千九百
    八十九萬二千九百七十一元之回扣款陸續交予陳壬城及被告
    曾金珠、劉嶧農等人，再行轉交被告賴建洲統籌朋分，並以
    填製不實農漁民出售農漁產物收據之方式，致使日昇公司之
    財務報表因偽造六億八千零七十一萬八千一百四十元之會計
    傳票憑證而生不實支出等結果，並陸續侵占日昇公司資金逾
    一億二千八百四十五萬元朋分據為己有。因認被告蘇芳億、
    賴建洲、劉嶧農、曾金珠及林煥昇等人均另共同涉有刑法第
    三百三十六條第二項之業務侵占罪嫌。
二、公訴人認被告賴建洲、劉嶧農、曾金珠及林煥昇涉有刑法第
    三百三十六條第二項之業務侵占罪嫌，無非係以上開事實，
    業據被告劉嶧農、曾金珠供陳渠等確有向被告蘇芳億收取如
    附表一所示回扣款，並經告訴人林厚志指述甚詳，且有被告
    蘇芳億供述在卷，復有證人陳俊文、陳秋香、張菀芯、陳壬
    城、簡三傑等人證述在卷，另有曾金珠以電子郵件傳送予劉
    嶧農之家族內帳對帳單、日昇公司電腦檔案伺服器之備份光
    碟、被告蘇芳億傳送予劉嶧農之電子郵件、計算表、本票紀
    錄、請款紀錄、繳款簽收表、付款簽收表、如附表一所示回
    扣款計算表、如附表二所示工程合約書及如附表三所示相關
    收據等附卷足參，為其主要論據。
三、按犯罪事實應依證據認定之，無證據不得認定犯罪事實，刑
    事訴訟法第一百五十四條第二項定有明文。又被告否認犯罪
    事實所持之辯解，縱屬不能成立，仍非有積極證據足以證明
    其犯罪行為，不能遽為有罪之認定，最高法院三十年上字一
    八三一號判例參照。而刑事訴訟法上所謂認定犯罪事實之證
    據，係指足以認定被告確有犯罪行為之積極證據而言，該項
    證據自須適合於被告犯罪事實之認定，始得採為斷罪資料；
    且犯罪事實之認定，應憑真實之證據，倘證據是否真實尚欠
    明顯，自難以擬制推測之方法，為其判斷之基礎；另證據之
    證明力，固屬於法院判斷之自由，惟證據本身如有瑕疵，則
    在瑕疵未能究明以前，遽採為有罪之根據，即難謂適法，最
    高法院二十九年上字第三一○五號、五十三年台上字第六五
    六號及三十二年上字第九七一號分別著有判例可資參照。再
    者，告訴人之告訴，係以使被告受刑事訴追為目的，是其陳
    述是否與事實相符，仍應調查其他證據據以資審認；及告訴
    人之指訴係以使被告入罪為目的，故多作不利於被告之陳述
    ，自不得以其指訴為被告犯罪之唯一證據，仍必須調查其他
    證據證明告訴人之指訴與事實相符，始可採為證據。再被害
    人之陳述如無瑕疵，且就其他方面調查又與事實相符，固足
    採為科刑之基礎，倘其陳述尚有瑕疵，則在未究明前，遽採
    為論罪科刑之依據，即難認適法，最高法院著有五十二年台
    上字第一三００號、六十一年台上字第三０九九號判例等可
    資參照。
四、訊據被告賴建洲、劉嶧農及曾金珠固均坦承渠等知悉奇圃公
    司確有交付如附表一所示回扣款等情不諱；另被告蘇芳億亦
    坦承伊確曾因向日昇公司承作如附表二所示等工程而交付如
    附表一所示回扣款予被告曾金珠及劉嶧農等人收執，並曾傳
    送電子郵件予被告劉嶧農，且應被告劉嶧農等人要求而簽發
    本票質押等情不諱；然渠等仍均堅詞否認有何業務侵占之犯
    行，被告賴建洲乃辯稱：伊僅知悉回扣款事宜，並未指示被
    告劉嶧農及曾金珠等人為之，且知悉該回扣款係交回日昇公
    司，自無侵占犯行等語；另被告劉嶧農及曾金珠均辯稱：渠
    等係依被告賴建洲指示收取回扣款，並已將回扣款以不實外
    購外送之營收方式交回公司日昇公司，尚無朋分該等款項而
    侵占入己之犯行等語；另被告林煥昇辯稱：伊自始均不知且
    未參與向奇圃公司收取回扣款事宜，更無侵占該等款項之情
    等語；被告蘇芳億辯稱：伊係應被告劉嶧農等人之要求而交
    付該等回扣款予日昇公司，對於該等款項豈有共同侵占朋分
    之可能等語。經查：
  (一)被告賴建洲確有指示被告劉嶧農及曾金珠、證人陳壬城等人
    向被告蘇芳億收取如附表一所示之回扣款，而被告林煥昇則
    未曾參與等情，有下列證據足證：
    1.被告蘇芳億於偵查中即數度陳稱：「我是奇圃公司董事長
      。我認識賴建洲、劉嶧農、林煥昇、曾金珠等人，賴建洲
      曾任日昇公司總經理，劉嶧農曾任日昇公司業務及採購職
      務，林煥昇曾任日昇公司董事長及生產部經理，曾金珠曾
      任日昇公司採購主任，奇圃公司於八十九年至九十一年期
      間承作日昇公司花卉溫室工程時，我與彼等均有接觸關係
      。（問：奇圃公司承作日昇公司花卉溫室工程約二十餘筆
      ，合約總金額約二億餘元。奇圃公司承作日昇公司花卉溫
      室工程前後共計三期，我在承作第一期工程（包括Ａ、Ｂ
      、Ｃ、Ｄ、Ｅ棟）期間，日昇公司當時的採購經理陳壬城
      以該公司作帳需求（包括日昇公司有意申請股票上市，公
      司帳面之資產及營運數字必須做大）為由，要求我在承作
      該等工程時，必須提供佣金金額予該公司，陳壬城宣稱他
      是以公司代表的身分來與我商談佣金的事，且謂該公司當
      時的總經理賴建洲亦知悉此事，我當時正好施作到Ｂ或Ｃ
      棟工程，對陳壬城所提出佣金情事，我表達因不敷成本將
      無法施作乃要求重新報價，交給陳壬城轉由日昇公司去核
      算每期工程最終的合約金額，合約金額扣除奇圃公司應收
      工程金額（含稅）後之差額即為日昇公司所索求之佣金金
      額。（問：奇圃公司承作日昇公司花卉溫室工程期間，日
      昇公司索求佣金之各期工程為何？）應該包括第一期之Ｃ
      、Ｄ、Ｅ等工程，第二期之Ａ、Ｂ、Ｃ、Ｄ、Ｅ、Ｆ、Ｇ
      、Ｈ、Ｉ、Ｊ、Ｋ等工程，第三期之Ａ、Ｂ、Ｃ、Ｅ等工
      程及海芋Ａ、Ｂ棟等工程。我是按照工程進度向日昇公司
      請領工程款項，日昇公司會依據工程合約的款項開立該公
      司甲存支票分期付款與本公司，初期是日昇公司直接要求
      我交付不等金額之佣金款項，嗣後日昇公司為防範我未履
      行交付佣金的承諾，故均要求我在收到甲存支票時，必須
      由我開立本票（金額由日昇公司核算）與日昇公司質押，
      日昇公司也會隨時要求我交付本票等額之現金給該公司，
      日昇公司才會把我質押之本票交還予我。我交付佣金款項
      給日昇公司之人員，前後包括陳壬城、劉嶧農、曾金珠等
      人，我都是以現金交付，彼等收取現金佣金後，就會將我
      簽立的質押本票交還給我。我確信是日昇公司向我要求支
      付佣金的，因為彼等要求我支付佣金的理由都一樣，且陳
      壬城離職後，接任的劉嶧農、曾金珠也是以同樣的理由要
      求我支付，我在陸續交付佣金時，如劉嶧農不在，曾金珠
      也可以代收佣金款項，且當時日昇公司總經理賴建洲也曾
      向我談及收取佣金的用意，所以我很確信收取佣金是該公
      司主事者的集體行為，我是為了奇圃公司的生存，在不得
      已的情況下才接受日昇公司索求佣金的要求。（問：日昇
      公司曾否與你就佣金款項進行對帳？）有的，我曾於九十
      年十月十四日應劉嶧農之要求而Ｅ－ｍａｉｌ一份各期工
      程佣金計算表給劉嶧農，嗣於九十年十一月二十三日我又
      Ｅ－ｍａｉｌ包括「計算表」、「本票紀錄表」、奇圃園
      藝設計有限公司「請款紀錄」等三份資料給劉嶧農。「計
      算表」內有登載奇圃公司承包溫室工程之「合約總價」、
      「建築坪數」（Ｃ）、「每坪單價」（Ｄ）、「應收金額
      」（Ｅ）、「雜項工程」（Ｆ）、「實收未稅」
      （Ｇ）、「實收應稅」（Ｈ）、「與總價差額」（Ｉ）、
      「差額去稅」（Ｊ）、「差額補稅」（Ｋ）、「總計應繳
      回金額」（Ｌ）、「追補」（Ｍ）、「備註欄」（Ｎ）等
      欄位，計算表內「應收金額」（Ｅ＝Ｃ＊Ｄ），「實收未
      稅」（Ｇ＝Ｅ＋Ｆ），「實收應稅」（Ｈ＝Ｇ＊１．０５
      、１．０５為含營業稅額），「與總價差額」（Ｉ＝Ｂ－
      Ｈ），「差額去稅」（Ｊ＝Ｉ／１．０５），「差額補稅
      」（Ｋ＝Ｊ＊０．０６、０．０６）為營業稅額外加０
      ．０１之稅額佣金或手續費），「總計應繳回金額」（Ｌ
      ＝Ｉ－Ｋ），「追補」則為奇圃公司前次工程溢付之佣金
      ，因此「合約總價」欄金額雖為奇圃公司名義上向日昇公
      司所收取的工程價款，惟「總計應繳回金額」欄實為劉嶧
      農向奇圃公司所取得的回扣款，該回扣款項總計為五千三
      百零四萬五千八百八十九元，奇圃公司應係陸續交付現金
      與陳壬城、劉嶧農、曾金珠等人。（問：你Ｅ－ｍａｉｌ
      給劉嶧農的「本票紀錄表」內容意義？）「本票紀錄表」
      內所登載為第二、三期及海芋、組花區內網等工程，「本
      票紀錄表」未登載第一期工程係因當時日昇公司尚未要求
      簽立本票質押；該紀錄表我可舉例說明本票號碼ＮＯ．四
      三三一七八、ＮＯ．四三三一七九、ＮＯ．四三三一八０
      、ＮＯ．四三三一九七等為二期溫室工程ＪＫ棟第一、二
      、三、四次請款所開立之質押本票，本票總額四百萬三千
      二百三十六元即為前述「計算表」之二期ＪＫ棟「總計應
      繳回金額」扣除「追補」後之佣金金額；ＮＯ．四三三一
      八二、ＮＯ．四三三一八四、ＮＯ．四三三一八五、ＮＯ
      ．四三三一九八等為二期溫室工程ＣＤ棟第一、二、三、
      四次請款所開立之質押本票，本票金額四百七十八萬二千
      六百零八元即為前述「計算表」之二期ＣＤ棟「總計應繳
      回金額」扣除「追補」後之佣金金額；其他各期本票總金
      額或佣金金額計算方式均相同。（問：你Ｅ－ｍａｉｌ給
      劉嶧農的「請款紀錄」內容意義？）每一棟的溫室工程依
      照進度分為六期付款，本紀錄表是我與日昇公司對帳通知
      該公司尚應交付二千四百七十一萬三千一百三十九元工程
      合約款（包括佣金）予我，日昇公司固定應開票日期均為
      每個月的九、二十四日二天。（問：你於九十五年三月二
      十九日在調查站製作之調查筆錄內是否實在？）均實在，
      惟經我返回奇圃公司在電腦內整理出我承作日昇公司各項
      花卉溫室工程之施作金額後，另尚有四筆工程及佣金金額
      於該次筆錄並未述及，我願意於今日補充供述。（問：你
      欲補充之四筆工程名稱為何？）分別為大埤一期溫室工程
      、大埤二期溫室工程、瓶苗架溫室工程及親本溫室等四件
      工程。（問：前述四件工程之佣金金額若干？）大埤一期
      溫室工程、大埤二期溫室工程所支付予日昇公司之佣金金
      額為七百三十八萬四千六百八十三元，瓶苗架溫室工程及
      親本溫室工程所支付予日昇公司之佣金金額為九百四十六
      萬二千三百九十九元（奇圃公司核帳之計算表影本二張附
      於本筆錄），前述佣金支付之方式均與九十五年三月二十
      九日調查筆錄內供述之情形一致。（問：前述二張計算表
      ，你有無Ｅ－ｍａｉｌ給劉嶧農或日昇公司人員核對？）
      沒有，惟我確認該七百三十八萬四千六百八十三元及九百
      四十六萬二千三百九十九元等佣金款項，確有支付予日昇
      公司。（問：該四件工程佣金支付前，你奇圃公司有無簽
      立本票予日昇公司質押？）沒有，因為奇圃公司的電腦內
      並無該四件工程佣金本票的紀錄。（問：總計你奇圃公司
      承作日昇公司各項花卉溫室工程前後之佣金金額共計若干
      ？）佣金金額總計為六千九百八十九萬二千九百七十一元
      （即為計算表之「總計應繳回金額」欄）。（問：追補是
      何意？）原來應繳回金額我沒有給足，後來又給了追補的
      金額，才會有付清的紀錄。（問：你繳交應繳回金額的錢
      的來源？）從銀行領出來。（問：從哪一家銀行領出來？
      ）從我公司銀行的帳戶領出來。（問：跟你接洽的都是誰
      ？）依照順序是陳壬城、曾金珠、劉嶧農。我錢都是交給
      他們三人。其他人都沒有。」等語在卷（詳見九十五年四
      月二十五日中檢九十五年度他字第二三三一號卷一偵訊筆
      錄第五六頁以下；中檢九十五年度他字第二五九二號卷三
      偵訊筆錄第一六七頁以下；中檢九十五年度他字第三二二
      三號偵訊筆錄第三頁以下），並有被告蘇芳億傳送予劉嶧
      農之電子郵件、計算表、本票紀錄、請款紀錄、繳款簽收
      表、付款簽收表、如附表一所示回扣款計算表、如附表二
      所示工程合約書存卷足參，已可見被告賴建洲確有指示陳
      壬城、被告曾金珠及劉嶧農等人向被告蘇芳億收取如附表
      一所示之回扣款，且陳壬城、被告曾金珠及劉嶧農等人均
      曾以日昇公司作帳需求（包括日昇公司有意申請股票上市
      ，公司帳面之資產及營運數字必須做大）為由，要求被告
      蘇芳億在承作該等工程時須提供佣金金額予日昇公司，然
      被告林煥昇則均未參與向被告蘇芳億交付回扣等過程無疑
      。
    2.被告即證人蘇芳億於原審審理中復具結證稱：「（問：回
      扣款你曾交給何人？）依時間順序為陳壬城、曾金珠、劉
      嶧農。（問：你為何會將回扣款交給曾金珠？）曾金珠負
      責公司採購，接替陳壬城職務。（請提示九十五年他字第
      二三三一號卷一第十三頁背面蘇芳億調查筆錄第三行，問
      ：你說如劉嶧農不在，曾金珠可以代收？）是。當時我不
      太了解公司的職務，陳壬城走後是由劉嶧農或曾金珠負責
      採購，我知道他們二位都是公司主管，曾金珠是主任，錢
      交給曾金珠或劉嶧農都可以，過程中這二位我曾經交過回
      扣款，並非曾金珠主動向我收回扣款，我要繳回扣款時，
      曾打電話去問過劉嶧農或曾金珠回扣款要交給何人，但是
      我忘了是問誰。（問：你在何處交給曾金珠回扣款？）曾
      金珠的辦公室。她的辦公室是公司進門正對面的小房間，
      她有自己的辦公室，公司有二層樓，曾金珠的辦公室在一
      樓。（問：有無何人要你開本票質押？）有。劉嶧農。（
      問：本票是一次開出，還是每次收工程款後？）每次收工
      程款前必須先開立我須繳回的回扣款同金額之本票。因為
      對方劉嶧農先生擔心我多收到款項後不繳回。我的工程進
      行了一、二年時間，本票是分次開。（問：本票金額如何
      確定？）按工程付款的進度，付款時簽約金、第二期基礎
      完成時、第三期鐵架完成，各付百分之三十，工程驗收時
      百分之十，本票金額也依此比例分次付，金額是以簽約金
      額與實際金額之差額來計算繳付。（問：開出之本票交何
      人？）我交給劉嶧農過，至於有無交給過曾金珠，我不記
      得。陳壬城時還沒有，到劉嶧農時才要求以本票質押，除
      陳壬城外，每次交付回扣款時，都是在日昇公司辦公室，
      因為我之前認為是陳壬城個人要的，所以約在辦公室外的
      商品區溫室外。（問：何種情況下才能拿回本票？）我事
      後以同額的現金繳回回扣款，會要求返還先前質押的同額
      之本票。（問：若你以電子郵件跟日昇公司連絡，連絡對
      象？  ）劉嶧農。（問：你簽約金減實際工程金額，是要
      付給日昇公司回扣款，簽約金比實際工程金額多多少百分
      比？）我曾經做過合約一坪七千元，報價五千一百元，這
      種價差是我做工程回扣款一般的情形，但每棟溫室的造價
      有差異，故報價與合約差額不一定。合約價的訂定要看簽
      約的對象是誰，若是劉嶧農就由劉嶧農決定，若是陳壬城
      就由陳壬城決定。（問：若劉嶧農、陳壬城與你簽約並表
      示要以多少合約訂定，曾金珠如何知道向你收多少？）我
      不清楚。他們內部如何講我不知道。我送去給曾金珠，她
      就收下。（問：你提供之請款記錄、計算表、本票金額，
      裡面記載內容及金額是否屬實？）屬實。（問：你向日昇
      公司承攬溫室工程合約，日昇公司要求回扣款所締的契約
      ，締約起迄時間及承作時間？提示九五年他字第二三三一
      號第十五、十六、十七、十九、二十頁之計算表）約八十
      九年陳壬城第一次跟我要求回扣款，就是第三棟溫室，依
      我拿給陳壬城回扣款時間推算，第一次跟我要求拿回扣款
      應該是八十九年七月，最後一次應該是第三期溫室工程，
      約九十一年間。第十九、二十頁的工程款是第十五至十七
      工程款後所施作之款項，第十九頁工程款是最後的施作工
      程，工程名稱親本溫室。（提示士林地檢署他字第九五四
      號卷二第五一一頁、第六三七頁、第五七三頁，問：你所
      指第十九頁是最後施作工程為何？）第六三七頁的工程是
      方才所述第二十頁計算表的工程，九十一年四月二日簽約
      ，完工日九十一年八月，也不是最後一個工程，第五一一
      頁的親本溫室工程也不是我剛才所述的最後一個工程。卷
      第五七三頁的合約是九十一年十一月十八日簽約，九十二
      年三月完工，是最後一個施作工程，就是第十九頁計算表
      的施作工程。（問：最後一次繳交回扣款是何時？）九十
      二年三月。（問：你剛才說第三棟溫室工程，陳壬城才向
      你要求回扣款？）是第二棟溫室工程做到一半，陳壬城才
      跟我要求，第二棟溫室工程合約有改過，有抽換過合約，
      未更改過的合約現在找不到，第二棟溫室工程進行到一半
      就有交過回扣款給陳壬城。我剛才說是第三棟時是有誤。
      （問：你所說的抽換合約是如何抽換？）要求重新換合約
      的人，我不記得是劉嶧農或陳壬城，是他們二人其中一個
      ，要求我再重打一份合約，金額依他們要求的數目。我於
      調查站有說因工程進行到一半，我擔心後續工程款會收不
      到，所以我才同意重新打一份合約給對方。（問：抽換合
      約後給付回扣款時間，是八十九年九月？）是。（提示第
      二三三一卷第十五頁計算表，請說明計算表各欄含意？）
      應收金額是指我實際應收之金額，是未稅金額；雜項工程
      是指工程時代購之款項，應收金額加上雜項金額就是我實
      收未稅之金額，因我多開發票出去，日昇公司要付我百分
      之五稅捐款項。差額是我要退回的回扣款；差額去稅及補
      稅是指差額若須繳稅日昇公司要給我補稅金額，ｍ欄追補
      部分是我可能上一期回扣款金額未全數繳齊，要補繳給日
      昇公司。（問：你以計算表何欄簽發質押本票金額？）總
      計應繳回之金額即Ｌ欄。（問：你剛才有說多開發票出去
      ，日昇公司要付你稅金金額？）合約金額若為七千，我須
      開立七千元的發票給日昇公司，除了要還合約與實際金額
      之價差金額給日昇公司外，我要向日昇公司拿回我開立發
      票（價差金額）所應繳付稅金之金額。（提示第二三三一
      卷第十四頁，問：你於調查站所講的追補與你剛才所述追
      補有何不同？）意思是一樣的。之前沒有付完的錢，在下
      一次應付回扣款時繳回。」等情詳實，則不僅益見被告賴
      建洲確有指示陳壬城、曾金珠及劉嶧農等人向被告蘇芳億
      收取如附表一所示之回扣款，而被告賴建洲前曾辯稱伊未
      指示被告曾金珠等人向被告蘇芳億收取回扣款，僅係知悉
      上情云云，及被告劉嶧農辯稱伊僅曾向被告蘇芳億收取本
      票，並未收過被告蘇芳億交付之回扣款云云，均非可信，
      且已堪認被告蘇芳億向日昇公司承作如附表二所示工程，
      其所定工程合約之總金額非顯較一般相類工程之金額為高
      ，而有何不利於日昇公司之情，是被告賴建洲等人辯稱渠
      等尚無背信犯行等語，當堪採信。
    3.證人即八十九年七月至九十年九月在日昇公司任廠務部及
      行銷部經理之陳壬城於偵查中乃陳稱：「我在八十九年八
      月至九十年二月擔任日昇公司廠務部及行銷部經理期間，
      奇圃公司正好承作日昇公司花卉溫室工程我因職務故與蘇
      芳億有接觸關係。（問：奇圃公司為何會承作日昇公司花
      卉溫室工程？）日昇公司是林煥昇、曾金珠夫婦的家族企
      業，賴建洲是林煥昇的妹婿，林煥昇夫婦曾在南部看過奇
      圃公司所承造的花卉溫室工程，認為品質還不錯，故將奇
      圃公司介紹給賴建洲（時任日昇公司董事長兼總經理），
      所以奇圃公司承作日昇公司之花卉溫室工程，純粹是賴建
      洲家族自行會商決定的。奇圃公司承作日昇公司花卉溫室
      工程期間，日昇公司有要求奇圃公司應支付工程回扣款項
      ，是賴建洲指示我向蘇芳億要求應支付每坪造價之一點二
      成金額之工程回扣款項，而蘇芳億也允諾給付。約於八十
      九年八、九月間，賴建洲找我到他的辦公室內，沒有敘明
      理由即指示我，向蘇芳億要求應支付承作花卉溫室工程每
      坪造價之一點二成「現金」金額之工程回扣款項，並謂所
      取得之回扣款項應交給曾金珠簽收，由於我是公司的員工
      ，乃依賴建洲之指示而向上情據實轉告蘇芳億，後來我印
      象中蘇芳億也允諾支付回扣款項，我於八十九年九月二十
      六日、八十九年九月二十九日、八十九年十一月三日、八
      十九年十一月六日、八十九年十一月三十日、八十九年十
      二月十八日、八十九年十二月二十日、八十九年十二月二
      十七日等日期，分別有自蘇芳億手中收取五十萬元、五十
      萬元、五十萬元、五十萬元、五十萬元、七十萬元、五十
      萬元、五十萬元等款項，我隨即將該等款項於當日交付給
      曾金珠（我印象中曾金珠時任日昇公司之總務主任），並
      請曾金珠在我的筆記本上逐筆簽收，我將款項交給曾金珠
      後，也會報告予賴建洲知悉，讓賴建洲確認蘇芳億有依約
      支付工程回扣款項，上述我經手蘇芳億給付日昇公司之回
      扣款總金額為四百二十萬元。（問：依蘇芳億九十五年三
      月二十九日調查筆錄供稱「日昇公司當時的採購經理陳壬
      城以該公司作帳需求（包括日昇公司有意申請股票上市，
      公司帳面之資產及營運數字必須做大）為由，要求我在承
      作該等工程時，必須提供佣金金額予該公司，陳壬城宣稱
      他是以公司代表的身分來與我商談佣金的事情，且謂該公
      司當時的總經理賴建洲亦知希此事云云，我當時正好施作
      到Ｂ或Ｃ棟的工程，對於陳壬城所提出之佣金情事，我表
      達因不敷成本將無法施作，乃要求重新報價，交給陳壬城
      轉由日昇公司去核算每期工程最終的合約金額，合約金額
      扣除奇圃公司應收工程金額（含稅）後之差額即為日昇公
      司所索求之佣金金額。」，你對蘇芳億的供述有無意見？
      ）我當時是廠務部及行銷部經理，不是採購經理，蘇芳億
      所供稱大致是實情，惟是否有要求重新報價乙情，我則已
      記憶不清。（問：前述工程回扣款項為何分筆支付？）應
      係日昇公司依工程之合約，而分期開立票款支付予蘇芳億
      ，蘇芳億的票兌現後，就必須將回扣款項以現金透過我轉
      交給公司主管階層，我並沒有將款項應交給曾金珠之事告
      訴蘇芳億。（問：賴建洲與曾金珠係家族親屬關係，為何
      要透過你將工程回扣款項轉交與曾金珠？）日昇公司雖係
      家族企業，但彼此間互有猜忌，可能是賴建洲擔心曾金珠
      會暗槓回扣款項，所以透過我轉交回扣款項。（問：前述
      工程回扣款之外，你是否尚有轉交相關回扣款項與日昇公
      司主管階層？）之後我被調至行銷部經理職務，就沒有再
      經手回扣款項，但我知悉接續向蘇芳億收取回扣轉交日昇
      公司主管階層的是劉嶧農。（問：這張筆記本上的資料代
      表何意？提示今日調查站筆錄所附影印筆記本一張）是回
      扣的金額記載，公司委託蘇芳億建造溫室，賴建洲告訴我
      說溫室工程要拿一點二成的回扣，例如工程款一百萬元，
      回收要拿十二萬元，那是蘇芳億交給我的，我再交給曾金
      珠。其中第一筆曾金珠收九月二十六日，後面的『陳冠志
      』是我要改的名字，可是我後來沒有改名，我前後交了八
      筆款項共四百二十萬元。」（詳見九十五年五月十九日中
      檢九十五年度他字第二三三一號卷一偵訊筆錄第一一八頁
      以下；中檢九十五年度他字第二五九二號卷三偵訊筆錄第
      一九四頁以下）等語；並於九十七年六月四日原審審理中
      證稱：「我八十九年七月一日任職，九十年十一月一日才
      簽離職單，但九十年十月初已外調至臺北另一家行銷蘭花
      的東旭明公司，我在日昇公司時擔任廠務部經理，之後於
      九十年三月份擔任行銷部門的國內行銷經理。我的長官是
      賴建洲。（問：你是否認識奇圃公司董事長蘇芳億？）是
      賴建洲與曾金珠說簡春發的溫室是蘇芳億他們蓋的，才認
      識他們。（問：日昇公司的花卉溫室工程是你負責？）不
      是。我只負責石斛蘭、蝴蝶蘭的第一次溫室工程，我是認
      識蘇芳億後，是賴建洲認為這家公司不錯，才請他蓋石斛
      蘭、蝴蝶蘭的第一次溫室工程，我不是負責全部的花卉溫
      室工程，石斛蘭、蝴蝶蘭的第一次溫室工程各約七百坪。
      （問：日昇公司有無向奇圃公司要求工程回扣款？）有。
      是賴建洲要求。（問：回扣款金額如何計算及支付，是何
      人決定？）是賴建洲決定的。（問：如何收取回扣款？）
      賴建洲指示要以現金拿回來，不用支票。是蘇芳億拿現金
      給我，我轉交給曾金珠，不是我去蘇芳億公司拿的。（問
      ：蘇芳億在何處拿現金給你？）在日昇公司。（問：你剛
      收回扣款時有無要求蘇芳億開本票？）沒有。但之後我不
      曉得。（問：你離開日昇公司後，何人負責蘇芳億公司的
      回扣款？）交給劉嶧農及曾金珠。（問：何人叫你交給他
      們二人？）賴建洲。（問：你收回扣款如何處理？）賴建
      洲指示說收回現金交給曾金珠。（問：你在日昇公司擔任
      廠務部經理及行銷部經理，各負責何事？）廠務部經理負
      責日昇公司第一期之蘭花溫室工程。行銷部經理是負責國
      內花店及花市場的成花行銷。（問：你在負責第一期蘭花
      溫室工程，賴建洲要求你收回扣款是何時要求？提示工程
      合約，問：是哪一份合約書？）因第一期工程有多次付款
      及工程，是請蘇芳億蓋第一次溫室工程時訂合約之前賴建
      洲就指示，第一期工程何時訂約我忘了，蘇芳億支票兌現
      後再向他收取。是哪份合約書我忘了，八十九年七月有一
      份修繕工程合約書（告證五之三十）我說的石斛蘭及蝴蝶
      蘭新建工程是在這份修繕工程之後，應該是告證五之一及
      五之九，自動化石斛蘭溫室工程及蝴蝶蘭溫室工程合約書
      ，大約是八十九年十月締約並開始蓋。（問：為何告證五
      之一締約日期未記載？若八十九年十月才締約，為何支票
      到期日為八十九年八月九日？）時間太久了，我忘記了。
      （問：為何支付現金？）賴建洲說直接拿現金，不要拿票
      ，我不知道為什麼。（問：你如何交給曾金珠？）現金交
      給曾金珠，大部分是在公司辦公室交給曾金珠，有時在行
      銷部門的溫室。當時曾金珠在行銷部，擔任行銷部主任。
      （提示九十五年度他字第二三三一號偵查卷第一０五頁，
      問：這是你剛才所說的簽收單？）是。（問：你是廠務部
      經理，若是正常管道由其他人員去收就好，為何由你？）
      是賴建洲要我收交給曾金珠，比較有憑證。（問：你說與
      奇圃公司的交易往來是賴建洲、曾金珠介紹的，為何你在
      調查站稱是林煥昇介紹給賴建洲，這個工程是賴建洲家族
      會商決定的？）賴建洲、林煥昇、曾金珠是家族，是誰跟
      賴建洲講我不知道，我只記得是曾金珠、林煥昇說簡春發
      那邊的溫室蓋得不錯。（問：你之前於調查站、偵查中所
      述是否屬實？）屬實。（問：蘇芳億為何不直接將回扣款
      交給曾金珠？）賴建洲說這樣錢繳給曾金珠才有憑證，中
      間不會有人去拿取這筆錢。我沒有看到他們會商，但他們
      說這家溫室蓋得不錯，賴建洲就請他們蓋。（問：你交給
      曾金珠四百多萬元，這筆錢她如何處理？）我不知道。我
      讓她簽收之後，我就走了。」等語，可見被告賴建洲、劉
      嶧農及曾金珠、證人陳壬城（陳壬城於九十年十月初離職
      前）等人確均知悉並參與向被告蘇芳億收取如附表一所示
      之回扣款之事宜，且陳壬城乃以日昇公司作帳需求（包括
      日昇公司有意申請股票上市，公司帳面之資產及營運數字
      必須做大）為由，要求被告蘇芳億在承作該等工程時，必
      須提供佣金金額予日昇公司等情，亦堪認定。
    4.被告劉嶧農於偵查及原審審理中陳稱：「（問：奇圃公司
      承作日昇公司花卉溫室工程期間，日昇公司有無向蘇芳億
      索求工程回扣或價差款項？）我個人沒有，惟確實存在工
      程價差款項回流公司的情形，我有參與該價差於每個月應
      如何回流公司的過程，惟我沒有經手價差款項。（問：是
      日昇公司主動要求蘇芳億交付回扣或價差款項？抑或蘇芳
      億主動給付回扣或價差款項予日昇公司？）我不知道，因
      為我是在陳壬城調離職務後，才接手該價差款項事宜。（
      問：賴建洲是否知悉蘇芳億交付工程回扣或價差款項予日
      昇公司之情事？）當然知悉，因為每個月都有回流款項回
      公司帳戶。」（詳見九十五年六月十五日中檢九十五年度
      他字第二三三一號卷二偵查筆錄第二八頁以下；中檢九十
      五年度他字第二五九二號卷三偵訊筆錄第二三五頁以下；
      中檢九十五年度他字第三二二三號偵訊筆錄第八十頁以下
      ）、「蘇芳億有開本票交給我。蘇芳億要將多餘的工程款
      項交還給公司，為確保他繳交該款項，所以請他開本票。
      廠商送貨單是我填或曾金珠填，貨品不用進公司，我們再
      製作銷貨單，買入以公司採購流程，賣出時以公司銷貨流
      程作，就會產生一筆應收帳，帳收回就入公司。業務部門
      或曾金珠將款項繳給會計部門，繳給會計部門前由何人收
      款保管之細節我不知道。（問：你說回扣款是曾金珠保管
      ？）是。（問：你說你沒有經手回扣款，在蘇芳億把應交
      給日昇公司之回扣款製成對帳單、記錄表、本票之流程ｅ
      ｍａｉｌ給你時，你如何根據這些資料可以知道應返還之
      本票金額及張數？）我問曾金珠，她會告訴我。（問：金
      錢由曾金珠收，應把返還蘇芳億之本票，由曾金珠還給蘇
      芳億就好，為何要透過你？）因我經手期間是我與蘇芳億
      對帳。（問：賴建洲知道蘇芳億交付工程回扣款給日昇公
      司之情事，因每月都有回流款項回公司帳戶，這些回扣款
      在當月就會回流公司？）不一定。有時回扣款金額太大，
      不會一次轉入。原則上都會進公司，但印象中有不是當月
      就全部回公司，最晚在次月也會進到公司。」等情詳實（
      詳見原審審理筆錄），可見被告賴建洲、曾金珠及劉嶧農
      等人均知悉並參與向被告蘇芳億收取回扣款之事宜甚明，
      而益徵被告賴建洲辯稱伊並未指示被告劉嶧農等人向被告
      蘇芳億收取回扣款云云，核非可取。
    5.被告曾金珠於偵查中陳稱：「奇圃公司於八十九年至九十
      一年期間，有承作日昇公司之花卉溫室工程。我是受公司
      當時的總經理賴建洲的指示，要我代收蘇芳億的工程回扣
      ，所收取的工程回扣，我都有繳回公司充作外購外送的應
      收帳款。（問：陳壬城九十五年五月十九日調查筆錄供稱
      經手蘇芳億給付日昇公司之回扣款總金額為四百二十萬元
      與你曾金珠？）我承認，我也有在陳壬城的筆記本上簽收
      。我有代收陳壬城或劉嶧農所收取之回扣款項，我本人也
      有親自收到蘇芳億繳回的回扣款項。（問：究係日昇公司
      抑或你曾金珠等個人向蘇芳億要求支付佣金？）不是我個
      人的行為，是公司的集體行為。（問：日昇公司曾否與蘇
      芳億就佣金款項進行對帳？）是否有對帳，應向賴建洲或
      劉嶧農等人詢問。（問：經調查統計八十九至九十一年期
      間，向奇圃公司索取工程回扣款項之金額共計六千九百八
      十九萬二千九百七十一元，你是否知悉？）因為我不是代
      收每一筆回扣款項，所以詳細的回扣金額我不清楚。我有
      代收陳壬城或劉嶧農所收取之回扣款項，我本人也有親自
      代收繳回的回扣款項。我九十五年六月七日警詢筆錄內容
      均屬實。（問：經調查統計，九十一年間日昇公司偽製不
      實之驗收單及農（漁）民出售農（漁）產物收據等帳證，
      向吳國城購買蝴蝶蘭種原及大苗等商品，吳國城實際並未
      出售該等商品，你曾金珠竟要求財務部門張菀芯及林靜如
      等人據以製作會計傳票憑證，並由你曾金珠領出七百四十
      八萬八千四百八十二元支票貨款？）該七百四十八萬八千
      四百八十二元支票貨款我也是回沖給公司。（問：蘇芳億
      繳回的回扣款項六千九百八十九萬二千九百七十一元及吳
      國城七百四十八萬八千四百八十二元支票貨款，該二筆金
      額總計七千七百三十八萬一千四百五十三元扣除繳回公司
      充作外購外送的應收帳款利潤六千七百八十六萬三千零四
      十元，尚有九百五十一萬八千四百一十三元流向為何？）
      我不清楚，應向賴建洲或劉嶧農等人詢問。」等語（詳見
      九十五年六月二日中檢九五年度他字第二三三一號卷一偵
      訊筆錄第一六六頁以下；中檢九十五年度他字第二五九二
      號卷三偵訊筆錄第二一二頁以下；中檢九十五年度他字第
      三二二三號偵訊筆錄第四八頁以下；九十五年六月十五日
      中檢九十五年度他字第二三三一號卷二偵訊筆錄第二二頁
      以下；中檢九十五年度他字第二五九二號卷三偵訊筆錄第
      二三八頁以下；中檢九十五年度他字第三二二三號偵訊筆
      錄第七四頁以下），可見被告曾金珠確係受被告賴建洲指
      示而向被告蘇芳億收取或統籌保管該等回扣款，且收取之
      回扣款確實為將日昇公司之營業額作大，而有回流日昇公
      司之情。
    6.被告林煥昇於被告賴建洲等人向被告蘇芳億收取回扣款期
      間乃擔任日昇公司之行銷部或研發部經理，並未參與如附
      表二所示日昇公司與奇圃公司工程合約之簽訂等情，乃為
      告訴人林厚志及被告林煥昇所不爭執，並有如附表二所示
      工程合約書在卷足參；又日昇公司負責向被告蘇芳億收取
      回扣者依序為證人陳壬城、被告曾金珠及劉嶧農，而該等
      收取回扣者均經被告賴建洲指示而為等情，亦為告訴人林
      厚志所不爭執，且經證人陳壬城、被告蘇芳億、曾金珠及
      劉嶧農分別證述及供述上情在卷（詳見上開理由）；此外
      ，復查無其他積極證據足認被告林煥昇確有參與上開回扣
      款之事宜，綜上，足認被告林煥昇辯稱伊不知悉亦未參與
      向被告蘇芳億收取回扣款，伊妻即被告曾金珠若有參與係
      屬其個人行為等語，實堪採信。
  (二)被告賴建洲、曾金珠及劉嶧農向被告蘇芳億收取如附表一所
    示之回扣款乃係用於回流日昇公司，使日昇公司資金做大以
    利上市，尚無業務侵占或背信等犯行，有下列事證可證：
    1.被告即證人劉嶧農於偵查及原審審理中迭次陳稱：「確實
      存在工程價差款項回流公司的情形，我有參與該價差於每
      個月應如何回流公司的過程。因為每個月都有回流款項回
      公司帳戶。」（詳見九十五年六月十五日中檢九十五年度
      他字第二三三一號卷二偵查筆錄第二八頁以下；中檢九十
      五年度他字第二五九二號卷三偵訊筆錄第二三五頁以下；
      中檢九十五年度他字第三二二三號偵訊筆錄第八十頁以下
      ）、「蘇芳億有開本票交給我。蘇芳億要將多餘的工程款
      項交還給公司，為確保他繳交該款項，所以請他開本票。
      （請提示第二五九二號卷三第二四八頁，問：你有提到每
      月都有回流款項入公司帳，是何意？）我知道有回流款項
      ，回流款就是工程款。（問：回流款入公司帳前，何人保
      管？）在奇圃公司。繳回給公司就會以買進賣出入公司帳
      ，不是當日拿來就當天入帳，入帳前是在曾金珠手上。（
      問：你於調查站稱你有參與奇圃公司給付價差與每月應如
      何回流公司的過程？）我會與曾金珠討論買進賣出的分配
      ，以多少金額買進賣出，再將價差金額回流公司。（問：
      如何回流？）例如去做一筆買入五十萬元交易，再以六十
      萬元賣出，其中價差十萬元由工程款取得回流公司。廠商
      送貨單是我填或曾金珠填，貨品不用進公司，我們再製作
      銷貨單，買入以公司採購流程，賣出時以公司銷貨流程作
      ，就會產生一筆應收帳，帳收回就入公司。（問：以你所
      舉之例，何人把十萬元繳回公司？）業務部門或曾金珠將
      款項繳給會計部門，繳給會計部門前由何人收款保管之細
      節我不知道。（問：你說回扣款是曾金珠保管？）是。（
      問：你說你沒有經手回扣款，在蘇芳億把應交給日昇公司
      之回扣款製成對帳單、記錄表、本票之流程ｅｍａｉｌ給
      你時，你如何根據這些資料可以知道應返還之本票金額及
      張數？）我問曾金珠，她會告訴我。（問：金錢由曾金珠
      收，應把返還蘇芳億之本票，由曾金珠還給蘇芳億就好，
      為何要透過你？）因我經手期間是我與蘇芳億對帳。（問
      ：賴建洲知道蘇芳億交付工程回扣款給日昇公司之情事，
      因每月都有回流款項回公司帳戶，這些回扣款在當月就會
      回流公司？）不一定。有時回扣款金額太大，不會一次轉
      入。原則上都會進公司，但印象中有不是當月就全部回公
      司，最晚在次月也會進到公司。」等情（詳見原審審理筆
      錄），可見被告賴建洲、曾金珠等人辯稱該等回扣款均有
      回流日昇公司，並未侵占入己，已非無據。
    2.參以證人陳壬城於九十七年六月四日原審審理中證稱：「
      （問：你知道回扣款作何用？）賴建洲說回扣款拿回公司
      當公司營業收入，是賴建洲指示。（問：你於調查站所做
      之筆錄，你說八十九年八、九月間，賴建洲未述明理由要
      你收取回扣款，若未敘明理由你為何剛才回答取回的回扣
      款是要做公司營業收入用？）他後來有說，是在向蘇芳億
      拿到回扣時，開始拿的時候就講，拿回給曾金珠，賴建洲
      是私底下跟我講說回扣款拿給曾金珠，請曾金珠簽名。賴
      建洲是在我跟蘇芳億拿了這筆回扣金後，要跟蘇芳億拿時
      說要收取回扣時工程要付款就有提到這個問題。我只記得
      工程合約書訂好了，要向蘇芳億拿回扣款時，那筆回扣款
      就是要當作公司營業收入，因為調查站沒有問我，所以我
      沒回答到這部分。（問：既然是要繳回公司使用，則於契
      約上清楚記載應收應付金額即可，為何要以回扣處理？）
      我不知道。…（問：你知道何為外購外送業務？）我只知
      道外購外送是向何人訂花，但花有無回來我不知道，但現
      金都有回來。（問：你擔任行銷部經理期間有無簽發外購
      外送的銷貨單？）我有簽的部分是要去買花的採購單，要
      買的花我沒有看到，銷售單我有看到單子也有簽，花有無
      送出我也不知道。（問：為何要簽採購及銷售單？）因有
      需求說何人要買有訂，所以要採購。是曾金珠跟我說的。
      …（問：你說所謂外購外送的現金都有回來，你任職至九
      十年九月，你為何知道現金都有回來？）我任職在行銷部
      之期間，每筆款項都有回來。（問：你所謂的每筆款項都
      有回來，是指何人交付款項？）曾金珠當時是行銷部主任
      ，她把錢收回來，有時交給我，有時自己繳回去，都是現
      金。總金額我不記得。曾金珠有無拿票回來，我忘記了。
      」等語（詳見原審審理筆錄），益徵被告賴建洲確有指示
      陳壬城、曾金珠等人向蘇芳億收取如附表一所示之回扣款
      ，且被告賴建洲、曾金珠等人辯稱渠等收取該等回扣款乃
      為使日昇公司之帳面金額做大以利公司上市，其後均有以
      外購外送之營收回流日昇公司等語，顯非無據。
    3.被告曾金珠於偵查中供陳：「回扣款等有劉嶧農、賴建洲
      、陳壬城、我等人負責收取，並由賴建洲統籌保管。我所
      收取之不當收入款項幾乎都是奇圃公司的工程回扣代收款
      ，我分別轉交給公司財務部門充作應收帳款，也有將款項
      直接交給賴建洲處理。（問：收取之不當收入款項有無製
      作帳簿以供公司經營階層對帳？）我不清楚，我所收到的
      回扣款都會向賴建洲報告，我不清楚賴建洲有無製作總帳
      目，總之賴建洲每個月會將公司要製作多少盈餘的數據告
      訴我，我收到回扣款項後，即交給財務部門沖抵應收帳款
      ，多餘的款項交給賴建洲，若有不足款項，我也會直接向
      賴建洲索取，並轉交給財務部門沖帳，這種工作最早不是
      由我負責，而是由劉嶧農、賴建洲等人在處理，是因為外
      購外送的應收帳款處理發生遲延情事，後來我才被賴建洲
      指派兼做這個工作。（問：劉嶧農、賴建洲等人是否知悉
      偽製外購外送帳證回扣款項情形？）當然知悉。」（詳見
      九十五年六月二日中檢九五年度他字第二三三一號卷一偵
      訊筆錄第一六六頁以下；中檢九十五年度他字第二五九二
      號卷三偵訊筆錄第二一二頁以下；中檢九十五年度他字第
      三二二三號偵訊筆錄第四八頁以下九十五年六月十五日中
      檢九十五年度他字第二三三一號卷二偵訊筆錄第二二頁以
      下；中檢九十五年度他字第二五九二號卷三偵訊筆錄第二
      三八頁以下；中檢九十五年度他字第三二二三號偵訊筆錄
      第七四頁以下）、「（問：證物五上面的簽名「金珠」是
      否為妳的簽名？所附的支票是否為公司的支票？對於客戶
      交易清單有無意見？提示證物五）上面的簽名是我的簽名
      。支票也是公司的支票。因為交易很久了，我對於客戶交
      易不清楚，支票是我代收的沒有錯，因為有些廠商沒有來
      拿，有的是我幫他們代領以後再交給廠商其中有一些部分
      是我又交回公司，因為這個有利潤，錢我都是交回來公司
      。因為我們要做營業額，那些營業額的錢我並沒有納入口
      袋，所以繳回公司，董事長賴建洲交代下來，給我的訊息
      是葉國一大老闆說要衝高業績，所以要創造營業額，因此
      才會開那些支票，不過那些支票並沒有拿給廠商，所以又
      繳回來，有一些確實是有客戶，有一些根本沒有客戶，是
      假買賣，所以這些支票一定要再繳回公司。」（詳見九十
      五年七月二十四日中檢九十五年度他字第二三三一號卷二
      偵訊筆錄第一八三頁以下；中檢九十五年度他字第二五九
      二號卷三偵訊筆錄第二六八頁以下；中檢九十五年度他字
      第三二二三號偵訊筆錄第一０六頁以下）等語，亦與上開
      證人陳壬城、被告劉嶧農所述大致相符，足見被告賴建洲
      確有指示被告曾金珠、劉嶧農等人向被告蘇芳億收取如附
      表一所示之回扣款以便將日昇公司帳面金額做大，並以不
      實外購外送方式將該等款項回流日昇公司。
    4.被告賴建洲等人辯稱如附表三所示外購外送之不實買賣確
      有營收至少六千餘萬元，且該等帳面營收確有回歸日昇公
      司等情，亦據告訴人即現任日昇公司董事林厚志於偵查中
      陳稱：「九十一年間日昇公司偽製不實之驗收單及農【漁
      】民出售農【漁】產物收據等帳證，向吳國城購買蝴蝶蘭
      種原及大苗等商品，吳國城實際並未出售該等商品，曾金
      珠竟要求財務部門張菀芯及林靜如等人據以製作會計傳票
      憑證，由曾金珠領出七百四十八萬八千四百八十二元支票
      貨款，業經吳國城於九十五年四月十四日製作之調查筆錄
      供述確認（其中一百六十五萬一百四十元偽製帳證如證物
      四）。九十至九十二年期間以不實之「外購外送」方式偽
      製買入商品金額三億六百四十二萬七千五百五十元及賣出
      商品金額三億七千四百二十九萬五百九十元等帳證資料，
      情形為曾金珠、劉嶧農等人冒用包括向簡三傑、陳銘哲、
      簡維佐等十餘人名義，偽製不實之採購單、農【漁】民出
      售農【漁】產物收據及驗收單，交付日昇公司財務部門製
      作會計傳票憑證，並據以開立，外購外送付款票據後，由
      曾金珠具名將支票或款項領取，嗣於一段時間後，曾金珠
      又攜回現金或將部分外購外送之付款票據交回公司財務部
      沖帳，並要求行銷部門陳秋香、朱瓊羽（已離職）等人填
      製不實之銷貨單據，作為沖抵公司賣出蘭花等商品之貨款
      ，另曾金珠也曾經將交回的付款票據，要求財務部門將支
      票受款人（「憑票支付」欄）予以劃掉抬頭，表示該等票
      據並未據實支付，該期間公司之財務報表有關外購外送之
      應付帳款及應收帳款雖大致沖抵，且有六千七百八十六萬
      三千零四十元之利潤，惟偽製不實之帳證資料，涉嫌違反
      商業會計法（日昇公司不實之「外購外送」金額一覽表附
      於本筆錄）。（問：日昇公司是否為了申請股票上櫃，而
      製作不實之交易帳證資料俾擴充帳面營收數據？）如果賴
      建洲、林煥昇、曾金珠、劉嶧農等人沒有侵占公司款項之
      嫌，即有以製作不實之交易帳證資料擴充帳面營收數據，
      俾為申請股票上櫃而美化帳面。」（詳見中檢九十五年度
      他字第二五九二號卷三偵訊筆錄第二三六頁以下；中檢九
      十五年度他字第三二二三號偵訊筆錄第七二頁以下）等情
      在卷，並提出上開不實之簡三傑、陳銘哲、簡維佐等人「
      外購外送」帳證資料及日昇公司「支票更改申請單」、「
      支票作廢」、「付款簽收表」、「繳款單簽收表」等資料
      、日昇公司正常之請購、採購、驗收、付款等程序之作業
      規定、日昇公司不實之「外購外送」金額一覽表及明細表
      （如證物一至七）等存卷可參，堪見被告賴建洲等人確有
      從事如附表三所示不實之外購外送買賣，且日昇公司之財
      務報表於該期間之有關「外購外送」之應付帳款及應收帳
      款均大致沖抵，並確有至少六千七百八十六萬三千零四十
      元之營收利潤入帳無訛，是以，被告賴建洲等人辯稱此等
      蘭花苗株的「外購外送」作帳，日昇公司其總體收入與支
      出金額相抵減後，於帳面上確屬有淨利之款項進帳，而此
      等「鉅額之凈利款項」進帳，其中應即包含奇圃公司降價
      回饋回流日昇公司之款項等語，已屬有據。
    5.至原起訴檢察官雖另援引現金流量表為據，認該現金流量
      表乃係被告曾金珠傳送予被告劉嶧農之家族內帳，且其上
      既記載非日昇公司帳目之私人款項進出及被告曾金珠等人
      所收取「奇圃入」之回扣款等，可見該等回扣款已遭被告
      曾金珠、賴建洲、劉嶧農等人據己朋分供私人花用云云，
      並提出告訴人林厚志指陳：「日昇公司電腦檔案備份伺服
      器中，有曾金珠於九十一年七月二十日Ｅ－ｍａｉｌ一份
      家族內帳對帳單予劉嶧農，該對帳單對帳期間為八十九年
      二月至九十一年一月期間，其中賴建洲、劉嶧農、林煥昇
      、曾金珠等人主控之日昇公司於該期間即有不法侵占公司
      資金達一億二千八百四十五萬七百十七元，不法收入之摘
      要欄收入部分包括奇圃入、阿德入、芳妙入、幸妙入等索
      取工程或採購等回扣款項，而摘要欄支出金額計一億八百
      六十八萬六千四百八十九元，包括芳轉至北市銀淑婉（即
      轉帳支付林煥昇胞姊林淑婉二百五十萬元）、匯入買昇股
      票（九百三十萬元即支付曾金珠、林煥昇八十九年七月十
      日購買日昇公司股票股款四百萬元、五百三十萬元）、買
      員工認股（二百一十三萬一千八百四十元即支付林煥昇擔
      任負責人之金昇投資公司購買日昇公司股票股款）、代匯
      （一百五十七萬七千八百零八元即賴建洲、曾金珠等家族
      人員歸還向葉國一借款購買日昇公司增資之股款）等支付
      個人支出款項之登載，故賴建洲、曾金珠等家族人員侵占
      日昇公司資金款項之事證應屬明確，賴建洲等家族人員侵
      占日昇公司之款項至少為一億二千八百四十五萬七百十七
      元，且日昇公司九十三、九十四年財務報表各呈虧損一億
      七千九百六十四萬餘元、五億五千一百七十七萬餘元，足
      證曾金珠九十五年六月二日調查筆錄供稱回扣款項均有回
      流日昇公司之供述顯非實情（財務報表如證物十二）」等
      情為據（詳見九十五年六月六日中檢九十五年度他字第二
      三三一號卷二調查筆錄第十一頁以下），認依該現金流量
      表所示，被告賴建洲等人共計侵占日昇公司款項達一億二
      千八百四十五萬元云云。而查，被告劉嶧農前於偵查中雖
      曾陳稱：「（提示證物十：曾金珠Ｅ－ｍａｉｌ家族內帳
      對帳單予劉嶧農之相關資料）提示之資料是否由曾金珠製
      作並Ｅ－ｍａｉｌ予你？經詳視後作答）該Ｅ－ｍａｉｌ
      資料應該不假，內帳應是曾金珠製作，內有包含公款及私
      款混合作帳，我無法解釋其中的意義。」（詳見詳見九十
      五年六月十五日中檢九十五年度他字第二三三一號卷二偵
      查筆錄第二八頁以下；中檢九十五年度他字第二五九二號
      卷三偵訊筆錄第二三五頁以下；中檢九十五年度他字第三
      二二三號偵訊筆錄第八十頁以下）等語；然被告即證人劉
      嶧農事後於原審審理中既改稱：「（問：現金流量表寄給
      你的，你收到後做何使用？）我對這份資料沒印象。（問
      ：現金流量表何人製作？）我不知道。（問：你於偵查中
      為何說是曾金珠製作？提示同偵卷第二四八頁）調查局時
      給我看，我看現金流量表上有寄件人曾金珠名字，所以我
      說應該是她作的。（問：就你所知曾金珠是否會電腦？）
      我教過她，我教ｅｘｃｅｌ、ｗｏｒｄ。我不記得有無教
      過她ｅｍａｉｌ。（問：你說因寄件者是曾金珠，所以才
      會認為是曾金珠做的，何人會寄現金流量表給你？何人需
      與你對帳？）我沒辦法想像，因為我對那份資料沒印象。
      」等語在卷，足見被告曾金珠辯稱該現金流量表並非由伊
      所製作之家族內帳等語，已非無憑。又查，上開「曾金珠
      於九十一年七月二十日Ｅ－ｍａｉｌ劉嶧農之現金流量表
      」（告證九）上確有顯示「你於二千零五年十二月二十二
      日上午一時五十九分轉寄這封郵件」等字句，而一般轉寄
      電子郵件時，轉寄人對於所有資料確可輕易修改無訛，是
      可見原起訴檢察官引據之該電子郵件係經轉寄而非原始資
      料，是否足為本案證據，已非無疑；況且，該告證九之電
      子郵件乃顯示原係二千零二年七月二十日寄送，惟由其所
      附「現金流量．ｘｌｓ」之列印之文件內容則顯示「二千
      零二年十二月十八日給妙現一百二十萬元、二千零二年十
      二月十八日給妙現一百八十萬元、二千零二年十二月二十
      日給妙現二百萬元、二千零二年十二月二十四日給妙現一
      百萬元、二千零二年十二月二十四日代匯一百五十七萬七
      千八百零八元」等內容，可見該電子郵件所附「現金流量
      ．ｘｌｓ」之電子檔內容確與寄送之日期尚有未合，且復
      與原起訴檢察官援引調查局移送資料之「證物十」（附件
      一）電子郵件所附「現金流量．ｘｌｓ」之列印文件內容
      載明「二千零一年十月八日農入、二千零一年十二月十八
      日給妙現一百二十萬元、二千零一年十二月十八日給妙現
      一百八十萬元、二千零一年十二月二十日給妙現二百萬元
      、二千零一年十二月二十四日給妙現一百萬元、二千零一
      年十二月二十四日代匯一百五十七萬七千八百零八元」等
      字句，亦有所差異，是以，原起訴檢察官所引用之該等電
      子郵件、所附「電子檔」或「擷取畫面」及據此所列印之
      文件等證據，既經被告之辯護人否認其證據能力，且不符
      合刑事訴訟法第一百五十九條之一至之五所規定得為證據
      之情形，是依刑事訴訟法第一百五十九條第一項規定，應
      認無證據能力，自不應採為認定被告賴建洲等人犯罪行為
      之證據，從而，原起訴檢察官據此認被告賴建洲等人有侵
      占日昇公司資產之犯罪行為，當屬無據。甚查，核諸上開
      所謂家族內帳對帳單即現金流量表之記載，既可見存入之
      款項多為私人所有，並包含奇圃公司回扣款之公款，且雖
      支出多為私人之用，然亦有二千年八月二十四日因「植株
      死亡」分別支出二百三十萬元、十六萬八千四百四十元、
      四萬元之日昇公司公務支出，又該表之收入金額部分復包
      含二千年二月「昇售股」收入一百五十萬元、二千年四月
      二十日「昇售股」收入一百萬元等情，可見此等「昇售股
      」之款項應係被告林煥昇所持有日昇公司股份出售之私人
      所得，何以得列為公款並認係遭被告林煥昇或曾金珠等人
      侵占之款項，且該等「植株死亡」之款項顯為日昇公司所
      為公務之支出，何以得列為侵占之款項，均有疑義，是以
      ，被告劉嶧農陳稱：「（問：你於偵查中稱現金流量表中
      為公款、私款混合帳，你為何知道？）我看其上有私人名
      義款項入公司帳。我不知道是否為公司帳。（提示第二五
      九二號卷三第一０八頁現金流量表，問：你說看現金流量
      表認為是公私混合帳？）是。其上記載阿志、芳妙入，因
      為是個人人名，記載苗株死死亡作帳，這不會是個人的，
      所以我認為是公私混合帳。（問：現金流量表二０００年
      十一月二十七日有二筆付給小農發票帳，小農是何人？）
      是我。何原因我不知道，這不是我記的。（問：現金流量
      表二０００年十二月二十六日芳妙入小農再轉入七十三萬
      七千三百三十五何意？）我不知道，林芳妙是我太太的三
      姐，也是賴建洲的太太，這筆帳我沒有印象。（提示同偵
      卷第一０九頁，問：二００一年十月八日、十月十五日、
      十一月二十三日有農入，三筆金額？）我不知道。入何處
      我也不知道。表格不是我做的，我不知道是何意。」等情
      ，亦非全無可信，從而，該現金流量表是否足為認定被告
      賴建洲等人確有將被告蘇芳億所交付之回扣款或表上所列
      公款收入部分全數侵占入己予以朋分之不利證據，蓋非無
      疑。
    6.原起訴檢察官雖援引證物十之現金流量表（註記公款）中
      「收入金額』之總額計一億二千八百四十五萬零七百一十
      七元，認被告賴建洲等人共計侵占公司資金逾一億二千八
      百四十五元朋分據為已有云云；然並另以被告賴建洲等人
      向被告蘇芳億收取如附表一所示計六千九百八十九萬二千
      九百七十一元回扣款朋分據為已有，認被告賴建洲與被告
      蘇芳億等人共同侵占該等回扣款云云，是可見原起訴檢察
      官對於被告賴建洲等人侵占之款項共計為何，前後所指顯
      有極大歧異，已非無疑，復對於該現金流量表中註記之上
      開公款究否存在並存於何處，且屬日昇公司或被告賴建洲
      等私人所有等情，均未盡舉證之責任，自不得徒憑上開現
      金流量表上之記載遽認該等收入款項均為公款，且業遭被
      告賴建洲等人以私人款項支出而有侵占之情。再查，日昇
      公司八十九年度之營業毛利及稅前淨利均較八十八年度增
      加一萬五千四百三十六元、四百四十四元，稅後盈餘有一
      千八百七十七萬九千零七元，當年度並決議盈餘分配；九
      十年度之營業毛利及稅前淨利均較八十九年度減少為一萬
      二千九百五十六元及一萬九千二百七十七元，累積稅後盈
      餘有一億三千三百零一萬七千五百九十七元；九十一年度
      之營業毛利率較九十年度提高百分之六點六五，但因祝融
      之侵襲下使得九十一年度淨利轉盈為虧；九十二年度之營
      業毛利率較九十一年度提高百分之十一點四七，稅後純益
      四千四百四十三萬六千零三十四元，當年度並無決議盈餘
      分配，至此期末未分配盈餘為一百五十二萬四千一百四十
      三元等情，既有日昇公司九十年六月九日九十年度股東常
      會議事手冊營業報告、九十一年四月十七日九十一年度股
      東常會議事手冊營業報告、九十二年六月二十七日九十二
      年度股東常會議事手冊營業報告及九十三年六月二十三日
      九十三年度股東常會議事手冊營業報告在卷足參（詳見被
      證五至八），且證人黃美英於原審審理中亦具結證稱：「
      問：會計師為日昇公司查核時，是否會確實查核傳票憑證
      ？）會抽查。（問：查核時是否對庫存進行盤點？）有。
      年度盤點。（問：查核時是否會對現金及存款進行清點？
      ）會。（問：會計師查核時是否清查數目是否相同？）是
      。（問：你於日昇公司擔任會計期間，會計師查核時有無
      發現現金及存款與帳目不符？）沒有。」（詳見九十七年
      五月二十八日審判筆錄），可見日昇公司經會計師查核完
      成之帳目自八十九起至九十二年止每年確均有現金盈餘，
      而非因不實外購外送，致生財務報表發生不實支出之虧損
      結果。再者，倘依如附表三所示不實外購外送買入商品金
      額三億六百四十二萬七千五百五十元及賣出商品金額三億
      七千四百二十九萬五百九十元等情為據，其二者差額為賣
      出獲利六千七百八十六萬三千零四十元，是以，被告賴建
      洲等人以不實外購外送買賣之獲利讓上開工程回扣款回流
      日昇公司之結果（詳見前述），其差額僅為二百零二萬九
      千九百三十一元，則原起訴檢察官主張日昇公司遭侵占之
      款項逾一億二千八百四十五萬元朋分或六千九百八十九萬
      二千九百七十一元統籌朋分，已屬無據，不足採信。況倘
      依告訴人林厚志於九十六年十二月十三日提出原審之告訴
      理由狀上附表一「八十九年至九十二年（應為九十三年之
      誤）之假交易明細」（詳見原審案卷卷一第一０四頁以下
      ）所載，則可見日昇公司八十九年至九十三年外購外送之
      應付金額總額為四億五千八百零四萬八千一百一十元，應
      收金額總額為五億七千七百五十四萬九千零五十元，二者
      相扣減後得出差額為應收金額一億一千九百五十萬零九百
      四十元等情；另依九十六年度重訴更字第一號民事案件（
      告訴人王炳輝向被告賴建洲等人依侵權行為請求損害賠償
      之民事訴訟）代理人於九十六年四月十二日提出民事準備
      （一）狀，其中「附表五」之「日昇公司不實之『外購外
      送』金額一覽表」（被證一）所載，亦可見日昇公司不實
      之外購外送金額，僅統計九十年至九十二年之累計利潤即
      多達九千二百零九萬八千五百九十一元等情，據此，若此
      等蘭花苗株的不實外購外送作帳，日昇公司其總體收入與
      支出金額相抵減後，於帳面上確屬有該等一億一千九百五
      十萬零九百四十元或九千二百零九萬八千五百九十一元之
      營利款項進帳，亦即不僅未生如原起訴檢察官所指不實支
      出致資金減少之結果，反而因有利潤盈餘而應增加日昇公
      司之營收。準此，益徵被告賴建洲等人辯稱渠等藉此將取
      得之回扣款流回日昇公司，俾使日昇公司之資金狀況與帳
      面結算結果相符，尚無侵占該等回扣款或現金流量表所示
      收入款項等語，洵屬可信。
    7.參諸證人陳秋香於偵查中證稱：「買進賣出即外購外送業
      務為假買賣，為公司相關主管開會之決定，此部分之款項
      已作沖銷，差額部分亦由曾金珠以現金及支票繳回日昇公
      司。」等情（詳見九十五年度他字第二五九二號偵查卷三
      第一二一頁至一二三頁）、證人即八十九年至九十五年間
      任日昇公司會計財務主任之陳美英於九十七年五月二十八
      日於原審審理中具結證稱：「日昇公司之財務報表、傳票
      憑證業經會計師查核簽證（聯捷會計師事務所、致遠會計
      師事務所），而會計師事務所係於派員前往日昇公司實際
      查核，並由日昇公司會計人員配合提出查核資料，供會計
      師抽查傳票憑證、就庫存、現金及存款進行盤點、清查後
      ，始進行簽證。證物七所示自九十年六月起所有買進賣出
      之帳面淨利均有進入日昇公司，且於我任職日昇公司期間
      ，會計師查核時並未發現有現金及存款與帳目不符之情形
      。」等語（詳見原審案卷卷一第三八六頁正面至第三八七
      頁正面），足徵被告曾金珠等人辯稱向奇圃公司收取之回
      扣款均以不實外購外送買賣之營收方式回流公司等語，核
      屬有據。
    8.告訴人林厚志雖指被告賴建洲等人與奇圃公司訂立之契約
      顯係以超出市價一點四五倍之工程報酬訂定合約金額云云
      ；然按為他人處理事務，意圖為自己或第三人不法之利益
      ，或損害本人之利益，而為違背其任務之行為，致生損害
      於本人之財產或其他利益者，刑法第三百四十二條定有明
      文。而查，被告賴建洲等人乃係就如附表二所示溫室蓋建
      之重大承攬，要求蘇芳億應降低承攬單價，然蘇芳億認恐
      破壞一般溫室蓋建之行情堅不於書面契約上讓步，雙方乃
      達成「實質降價但書面不減價」之方式回饋日昇公司等情
      ，此據被告蘇芳億迭次陳稱在卷，而如附表二所示各該工
      程總價並無造價過高之情形，亦經行政院農委會農業試驗
      所於九十七年六月十二日以農試花字第０九七０００四一
      一七號函附該所於八十九年至九十三年發包興建花卉研究
      中心溫室」之工程結算書資料二份存卷足參（詳見原審案
      卷卷二第五四頁以下），亦即依其中「案號及契約號」為
      九二三０三二，於九十二年十一月間所填發之「工程結算
      驗收證明書」（詳見原審卷卷二第五五頁）所載，該興建
      案為「溫室三二乘二二點四公尺壹棟」，承建廠商為華南
      園藝設計工程有限公司，契約金額為三百三十九萬零七元
      ，且依該溫室建案之「雲林縣政府工務局使用執照」（詳
      見原審卷卷二第五六頁）所載，該溫室之總面積為七百五
      十點四○平方公尺，即約相當於二百二十六點九九六坪（
      按一平方公尺約相當於零點三○二五坪），故以契約金額
      三百三十九萬零七元計算，該溫室建案每坪造價約一萬四
      千八百九十元，顯然高於前揭日昇公司委由奇圃公司承攬
      二十四件溫室工程之平均造價甚多，據此可見日昇公司委
      由奇圃公司蓋建之溫室，若與行政院農委會農業試檢所於
      雲林縣古坑鄉興建之「花卉研究中心溫室」相較，其總價
      及各工程項目之單價均無偏高之情事，準此，當時日昇公
      司委由奇圃公司蓋建之溫室造價實低於一般行情，而告訴
      人林厚志指陳該等工程造價過高及原起訴檢察官指陳被告
      賴建洲等人虛增列工程報酬六千九百八十九萬二千九百七
      十一元，使總報酬金額增加為二億四千四百零三萬四千一
      百九十一元云云，均非可取。揆諸上開說明，被告賴建洲
      等人收取上開回扣款不僅尚無業務侵占之犯行，已如前述
      ，亦非屬損害日昇公司之利益，而為違背任務之行為，自
      亦難認有何背信之犯意及行為，容無疑義。
五、揆諸前揭說明，參諸卷內現存證據，既無法證明被告賴建洲
    、劉嶧農、曾金珠及林煥昇等人確有上開業務侵占等犯行，
    且復查無其他積極證據足資證明被告賴建洲、劉嶧農、曾金
    珠及林煥昇等人有公訴人所指之行為，此部分核屬不能證明
    被告賴建洲、劉嶧農、曾金珠及林煥昇等人犯罪，原應諭知
    被告賴建洲、劉嶧農、曾金珠及林煥昇等人均無罪之判決；
    然原起訴檢察官既認此部分與已起訴經論罪之犯罪事實，具
    有牽連犯之裁判上一罪關係，是應不另為無罪判決之諭知。
六、被告蘇芳億部分：查被告蘇芳億乃係奇圃公司之負責人，並
    與日昇公司簽訂如附表二所示各工程合約書，尚非日昇公司
    之人員，伊依照工程進度向日昇公司請領工程款項時，由日
    昇公司依據工程合約之款項開立該公司甲存支票分期付款予
    奇圃公司，同時直接要求被告蘇芳億交付附表一所示不等金
    額之佣金款項，其後日昇公司為防範被告蘇芳億未履行交付
    佣金之承諾，或要求被告蘇芳億於收到甲存支票時開立本票
    （金額由日昇公司核算）予日昇公司質押，或支付本票等額
    之現金予日昇公司，日昇公司始將被告蘇芳億質押之本票交
    還等情，既如前述，則被告蘇芳億當屬交付支出如附表一所
    示回扣款予日昇公司之人，自無任何與被告賴建洲等人再行
    共同侵占交付予日昇公司之回扣款之可能，從而，縱使原起
    訴檢察官指陳向被告蘇芳億收取回扣款之被告賴建洲、劉嶧
    農及曾金珠等人確有侵占日昇公司上開回扣款等款項之犯行
    為真，亦顯與被告蘇芳億無涉。況且，原起訴檢察官指陳被
    告賴建洲、劉嶧農、曾金珠及林煥昇等人共同業務侵占日昇
    公司上開回扣款等款項之部分，既屬尚查無積極證據足資證
    明，已如前述，則被告蘇芳億更無成立業務侵占之共同正犯
    之餘地。綜上，可見被告蘇芳億所辯上情，堪予採信，此外
    ，復查無其他積極證據足資證明被告蘇芳億有公訴人所指之
    行為，此部分核屬不能證明被告蘇芳億犯罪，揆諸首揭說明
    ，自應為被告蘇芳億無罪判決之諭知。
據上論斷，應依刑事訴訟法第三百六十九條第一項前段、第三百
六十四條、第三百六十八條、第二百九十九條第一項前段，修正
前商業會計法第七十一條第一款，修正前(八十九年)證券交易法
第一百七十一條第一項、修正前(九十一年)第一百七十四條第一
項第五款、第一百七十九條、刑法第十一條前段、第二條第一項
、第二十八條、第三十一條第一項、第五十六條（刪除前）、刑
法第二百十六條、第二百十五條、第二百十條、第二百十九條、
第五十五條（修正前）、刑法施行法第一條之一，中華民國九十
六年罪犯減刑條例第三條第一項第十款、第三項、第七條，判決
如主文。
本案經檢察官徐錫祥到庭執行職務。
中    華    民    國  100    年    9    月    29   日
            刑事第七庭   審判長法  官 林 榮 龍
                               法  官 李 秋 娟
                               法  官 黃 仁 松
被告蘇芳億部分不得上訴。
其餘部分均得上訴。
以上正本證明與原本無異。
如不服本判決應於收受送達後十日內向本院提出上訴書狀，其未
敘述上訴理由者，並得於提起上訴後十日內向本院補提理由書（
均須按他造當事人之人數附繕本）「切勿逕送上級法院」。
                               書記官 林 玉 惠
中    華    民    國  100    年    9    月    29   日
附錄本案論罪科刑法條全文
九十五年五月二十四日修正公布前商業會計法第七十一條
商業負責人、主辦及經辦會計人員或依法受託代他人處理會計事
務之人員有左列情事之一者，處五年以下有期徒刑、拘役或科或
併科新臺幣十五萬元以下罰金：
一、以明知為不實之事項，而填製會計憑證或記入帳冊者。
二、故意使應保存之會計憑證、帳簿報表滅失毀損者。
三、意圖不法之利益而偽造、變造會計憑證、帳簿報表內容或撕
    毀其頁數者。
四、故意遺漏會計事項不為記錄，致使財務報表發生不實之結果
    者。
五、其他利用不正當方法，致使會計事項或財務報表發生不實之
    結果者。
刑法第二百十條
偽造、變造私文書，足以生損害於公眾或他人者，處 5 年以下
有期徒刑。
刑法第二百十五條
從事業務之人，明知為不實之事項，而登載於其業務上作成之文
書，足以生損害於公眾或他人者，處3年以下有期徒刑、拘役或5
百元以下罰金。
刑法第二百十六條
行使第210條至第215條之文書者，依偽造、變造文書或登載不實
事項或使登載不實事項之規定處斷。
修正前(89年)證券交易法第一百七十一條
有左列情事之一者，處七年以下有期徒刑，得併科新臺幣三百萬
元以下罰金：
一、違反第二十條第一項、第一百五十五條第一項、第二項或第
    一百五十七條之一第一項之規定者。
二、已依本法發行有價證券公司之董事、監察人、經理人或受僱
    人，以直接或間接方式，使公司為不利益之交易，且不合營
    業常規，致公司遭受損害者。
修正前(91年)證券交易法第一百七十四條
有左列情事之一者，處五年以下有期徒刑、拘役或科或併科新臺
幣二百四十萬元以下罰金：
一、於依第三十條、第四十四條第一項至第三項或第九十三條規
    定之申請事項為虛偽之記載者。
二、對有價證券之行情或認募核准之重要事項為虛偽之記載而散
    布於眾者。
三、發行人或其負責人、職員有第三十二條第一項之情事，而無
    同條第二項免責事由者。
四、發行人、公開收購人或其關係人、證券商或其委託人、證券
    商同業公會、證券交易所或第十八條所定之事業，對於主管
    機關命令提出之帳簿、表冊、文件或其他參考或報告資料之
    內容有虛偽之記載者。
五、發行人、公開收購人、證券商、證券商同業公會、證券交易
    所或第十八條所定之事業，於依法或主管機關基於法律所發
    布之命令規定之帳簿、表冊、傳票、財務報告或其他有關業
    務文件之內容有虛偽之記載者。
六、就發行人或某種有價證券之交易，依據不實之資料，作投資
    上之判斷，而以報刊、文書、廣播、電影或其他方法表示之
    者。
七、會計師或律師，於查核公司有關證券交易之契約、報告書或
    證明文件時，為不實之簽證者。
主管機關對於前項第七款之情事，得予以停止執行簽證工作之處
分。
附表一：日昇生物科技股份有限公司與奇圃園藝設計有限公司間
訂立之工程合約：
┌──┬─────────┬─────┬──────┬─────────────────┬──────┬─────┐
│編號│立合約人、訂約時間│工程名稱（│工程地點    │合約總價（新台幣）                │備註        │有無虛增列│
│    │                  │計算表上代│            ├─────────────────┤            │工程報酬  │
│    │                  │稱及編號）│            │全部工程總價（工程款總價 +營業稅）│            │          │
├──┼─────────┼─────┼──────┼─────────────────┼──────┼─────┤
│1   │日昇生物科技股份有│自動化溫室│臺中縣烏日鄉│一千二百六十萬元（一千二百萬元+六 │中檢九五他二│無        │
│    │限公司（業主）與奇│新建工程  │螺潭村      │十萬元）                          │五九二卷一第│          │
│    │圃園藝設計有限公司│          │            │                                  │十八頁以下（│          │
│    │（承包商）、未記載│          │            │                                  │即告證五之一│          │
│    │                  │          │            │                                  │）          │          │
├──┼─────────┼─────┼──────┼─────────────────┼──────┼─────┤
│2   │日昇生物科技股份有│自動化溫室│臺中縣烏日鄉│一千六百三十九萬六千三百二十六元（│中檢九五他二│有（四百七│
│    │限公司（業主）與奇│新建工程（│螺潭村      │一千五百六十一萬五千五百四十九元+ │五九二卷一第│十九萬二千│
│    │圃園藝設計有限公司│二期Ｅ，Ｌ│            │七十八萬七百七十七元）            │三八頁以下（│九百三十五│
│    │（承包商）、九十年│棟，編號 6│            │                                  │即告證五之二│元）      │
│    │二月十日          │）        │            │                                  │）          │          │
├──┼─────────┼─────┼──────┼─────────────────┼──────┼─────┤
│3   │日昇生物科技股份有│自動化蝴蝶│臺中縣烏日鄉│九百九十四萬六千八百元（九百四十七│中檢九五他二│有（二百六│
│    │限公司（業主）與奇│蘭 B，F 棟│螺潭村      │萬三千一百四十四元+四十七萬三千六 │五九二卷一第│十七萬九千│
│    │圃園藝設計有限公司│溫室新建工│            │百五十六元）                      │六四頁以下（│七百九十四│
│    │（承包商）、九十年│程（二期 B│            │                                  │即告證五之三│元）      │
│    │五月一日          │，F 棟，編│            │                                  │）          │          │
│    │                  │號4）     │            │                                  │            │          │
├──┼─────────┼─────┼──────┼─────────────────┼──────┼─────┤
│4   │日昇生物科技股份有│自動化蝴蝶│臺中縣烏日鄉│一千三百九十八萬五千三百一十元（一│中檢九五他二│有（三百七│
│    │限公司（業主）與奇│蘭溫室 C棟│螺潭村      │千三百三十一萬九千三百四十三元+六 │五九二卷一第│十七萬三千│
│    │圃園藝設計有限公司│新建工程（│            │十六萬五千九百六十七元）          │一 0 五頁以 │零五十一元│
│    │（承包商）、九十年│三期 C 棟 │            │                                  │下（即告證五│）        │
│    │九月十五日        │，編號14）│            │                                  │之五）      │          │
├──┼─────────┼─────┼──────┼─────────────────┼──────┼─────┤
│5   │日昇生物科技股份有│自動化溫室│臺中縣烏日鄉│四百二十萬元（四百萬元+二十萬元） │中檢九五他二│無        │
│    │限公司（業主）與奇│新建工程  │螺潭村      │                                  │五九二卷一第│          │
│    │圃園藝設計有限公司│          │            │                                  │一八四頁以下│          │
│    │（承包商）、未記載│          │            │                                  │（即告證五之│          │
│    │                  │          │            │                                  │九）        │          │
├──┼─────────┼─────┼──────┼─────────────────┼──────┼─────┤
│6   │日昇生物科技股份有│自動化石斛│臺中縣烏日鄉│一千零二十七萬八千元（九百七十八萬│中檢九五他二│有（二百九│
│    │限公司（業主）與奇│蘭溫室 E棟│螺潭村      │八千五百七十一元+四十八萬九千四百 │五九二卷一第│十九萬九千│
│    │圃園藝設計有限公司│新建工程（│            │二十九元）                        │二0一頁以下 │零三十八元│
│    │（承包商）、九十年│三期 E 棟 │            │                                  │（即告證五之│）        │
│    │八月二十九日      │，編號15）│            │                                  │十）        │          │
├──┼─────────┼─────┼──────┼─────────────────┼──────┼─────┤
│7   │日昇生物科技股份有│自動化石斛│臺中縣烏日鄉│一千五百三十五萬二千五百元（一千四│中檢九五他二│有（四百六│
│    │限公司（業主）與奇│蘭溫室 B棟│螺潭村      │百六十二萬一千四百二十九元+七十三 │五九二卷一第│十三萬三千│
│    │圃園藝設計有限公司│新建工程（│            │萬一千零七十一元）                │二二二頁以下│零八十元）│
│    │（承包商）、九十年│三期 B棟，│            │                                  │（即告證五之│          │
│    │八月二十九日      │編號 13） │            │                                  │十一）      │          │
├──┼─────────┼─────┼──────┼─────────────────┼──────┼─────┤
│8   │日昇生物科技股份有│自動化海芋│臺中縣烏日鄉│一千四百一十七萬元（一千三百四十九│中檢九五他二│有（三百八│
│    │限公司（業主）與奇│溫室新建工│螺潭村      │萬五千二百三十八元+六十七萬四千七 │五九二卷二第│十一萬四千│
│    │圃園藝設計有限公司│程（海芋 B│            │百六十二元）                      │七頁以下（即│七百零六元│
│    │（承包商）、九十年│區，編號 7│            │                                  │告證五之十四│）        │
│    │三月二十日        │）        │            │                                  │）          │          │
├──┼─────────┼─────┼──────┼─────────────────┼──────┼─────┤
│9   │日昇生物科技股份有│自動化溫室│臺中縣烏日鄉│一千四百四十九萬元（一千三百八十萬│中檢九五他二│有（四百二│
│    │限公司（業主）與奇│新建工程（│螺潭村      │元+六十九萬元）                   │五九二卷二第│十萬九千三│
│    │圃園藝設計有限公司│一期 E棟，│            │                                  │二六頁以下（│百一十五元│
│    │（承包商）、八十九│編號 1）  │            │                                  │即告證五之十│）        │
│    │年十二月三日      │          │            │                                  │五）        │          │
├──┼─────────┼─────┼──────┼─────────────────┼──────┼─────┤
│10  │日昇生物科技股份有│自動化海芋│臺中縣烏日鄉│一千四百八十七萬四千六百元（一千四│中檢九五他二│有（四百零│
│    │限公司（業主）與奇│溫室新建工│螺潭村      │百一十六萬六千二百八十六元+七十萬 │五九二卷二第│七萬八千零│
│    │圃園藝設計有限公司│程（一期Ｆ│            │八千三百一十四元）                │四五頁以下（│九十三元）│
│    │（承包商）、九十年│棟，編號 2│            │                                  │即告證五之十│          │
│    │一月三十一日      │）        │            │                                  │六）        │          │
├──┼─────────┼─────┼──────┼─────────────────┼──────┼─────┤
│11  │日昇生物科技股份有│自動化海芋│臺中縣烏日鄉│二千零八十八萬零三百五十元（一千九│中檢九五他二│有（六百一│
│    │限公司（業主）與奇│種球溫室新│螺潭村      │百八十八萬六千零四十八元+九十九萬 │五九二卷二第│十九萬九千│
│    │圃園藝設計有限公司│建工程（三│            │四千三百零二元）                  │八一頁以下（│六百八十五│
│    │（承包商）、九十年│期Ａ棟，編│            │                                  │即告證五之十│元）      │
│    │八月二十九日      │號 12）   │            │                                  │八）        │          │
├──┼─────────┼─────┼──────┼─────────────────┼──────┼─────┤
│12  │日昇生物科技股份有│自動化海芋│臺中縣烏日鄉│一千五百一十二萬零八百元（一千四百│中檢九五他二│有（四百二│
│    │限公司（業主）與奇│溫室新建工│螺潭村      │四十萬零七百六十二元 + 七十二萬零 │五九二卷二第│十一萬六千│
│    │圃園藝設計有限公司│程（二期Ｊ│            │三十八元）                        │一百頁以下（│一百七十四│
│    │（承包商）、九十年│Ｋ棟，編號│            │                                  │即告證五之十│元）      │
│    │三月十九日        │11 ）     │            │                                  │九）        │          │
├──┼─────────┼─────┼──────┼─────────────────┼──────┼─────┤
│13  │日昇生物科技股份有│自動化海芋│臺中縣烏日鄉│六百一十四萬一千八百元（五百八十四│中檢九五他二│有（一百五│
│    │限公司（業主）與奇│A 棟溫室新│螺潭村      │萬九千三百三十三元+二十九萬二千四 │五九二卷二第│十九萬二千│
│    │圃園藝設計有限公司│建工程（二│            │百六十七元）                      │一一九頁以下│七百四十五│
│    │（承包商）、無日期│期 A棟，編│            │                                  │（即告證五之│元）      │
│    │（卷內缺少合約書尾│號 3）    │            │                                  │二十）      │          │
│    │頁）              │          │            │                                  │            │          │
├──┼─────────┼─────┼──────┼─────────────────┼──────┼─────┤
│14  │日昇生物科技股份有│自動化海芋│臺中縣烏日鄉│一千八百零六萬四千六百元（一千七百│中檢九五他二│有（五百零│
│    │限公司（業主）與奇│溫室新建工│螺潭村      │二十萬四千三百八十一元+八十六萬二 │五九二卷二第│三萬七千零│
│    │圃園藝設計有限公司│程（二期Ｃ│            │百一十九元）                      │一三七頁以下│二元）    │
│    │（承包商）、九十年│Ｄ棟，編號│            │                                  │（即告證五之│          │
│    │四月十六日        │5 ）      │            │                                  │二十一）    │          │
├──┼─────────┼─────┼──────┼─────────────────┼──────┼─────┤
│15  │日昇生物科技股份有│自動化海芋│臺中縣烏日鄉│一千三百九十四萬元（一千三百二十七│中檢九五他二│有（三百八│
│    │限公司（業主）與奇│H-I 棟溫室│螺潭村      │萬六千一百九十元+六十六萬三千八百 │五九二卷二第│十八萬六千│
│    │圃園藝設計有限公司│新建工程（│            │一十元）                          │一五六頁以下│九百二十九│
│    │（承包商）、九十年│二期 H-I棟│            │                                  │（即告證五之│元）      │
│    │四月二十五日      │，編號10）│            │                                  │二十二）    │          │
├──┼─────────┼─────┼──────┼─────────────────┼──────┼─────┤
│16  │日昇生物科技股份有│親本室工程│日昇生物科技│二十九萬五千元（二十八萬零九百五十│中檢九五他二│無        │
│    │限公司（業主）與奇│          │股份有限公司│二元+一萬四千零四十八元）         │五九二卷二第│          │
│    │圃園藝設計有限公司│          │臺中縣烏日鄉│                                  │二二三頁以下│          │
│    │（承包商）、八十九│          │螺潭村慶光路│                                  │（即告證五之│          │
│    │年十月三十日      │          │八八之一號  │                                  │二十八）    │          │
├──┼─────────┼─────┼──────┼─────────────────┼──────┼─────┤
│17  │日昇生物科技股份有│溫室災害搶│臺中縣烏日鄉│一百三十五萬九百三十元（一百二十八│中檢九五他二│有（三十六│
│    │限公司（業主）與奇│修工程（災│螺潭村      │萬六千六百元+六萬四千三百三十元） │五九二卷二第│萬三千九百│
│    │圃園藝設計有限公司│後搶修，編│            │                                  │二三０頁以下│二十四元）│
│    │（承包商）、九十年│號9）     │            │                                  │（即告證五之│          │
│    │四月二日          │          │            │                                  │二十九）    │          │
├──┼─────────┼─────┼──────┼─────────────────┼──────┼─────┤
│18  │日昇生物科技股份有│溫室修繕工│臺中縣烏日鄉│六十三萬六千八百二十五元（六十萬六│中檢九五他二│無        │
│    │限公司（業主）與奇│程        │            │千五百元+三萬零三百二十五元）     │五九二卷二第│          │
│    │圃園藝設計有限公司│          │            │                                  │二三九頁以下│          │
│    │（承包商）、八十九│          │            │                                  │（即告證五之│          │
│    │年七月一日        │          │            │                                  │三十）      │          │
├──┼─────────┼─────┼──────┼─────────────────┼──────┼─────┤
│19  │日昇生物科技股份有│蝴蝶蘭溫室│臺中縣烏日鄉│二十二萬九千七百八十一元（二十一萬│中檢九五他二│無        │
│    │限公司（業主）與奇│固定外網工│螺潭村      │八千八百三十九元+一萬零九百四十二 │五九二卷二第│          │
│    │圃園藝設計有限公司│程        │            │元）                              │二四七頁以下│          │
│    │（承包商）、九十年│          │            │                                  │（即告證五之│          │
│    │九月二十日        │          │            │                                  │三十一）    │          │
├──┼─────────┼─────┼──────┼─────────────────┼──────┼─────┤
│20  │日昇生物科技股份有│組花區溫室│臺中縣烏日鄉│六十五萬元（六十一萬九千零四十八元│中檢九五他二│有（十八萬│
│    │限公司（業主）與奇│內網修改工│螺潭村      │+三萬零九百五十二元）             │五九二卷二第│八千五百七│
│    │圃園藝設計有限公司│程（組花內│            │                                  │二五五頁以下│十一元）  │
│    │（承包商）、九十年│網，編號16│            │                                  │（即告證五之│          │
│    │九月十七日        │）        │            │                                  │三十二）    │          │
├──┼─────────┼─────┼──────┼─────────────────┼──────┼─────┤
│21  │日昇生物科技股份有│組花區遮蔭│日昇生物科技│一十九萬一千六百七十八元（十八萬二│中檢九五他二│無        │
│    │限公司（業主）與奇│降溫工程  │股份有限公司│千五百五十元+九千一百二十八元）   │五九二卷二第│          │
│    │圃園藝設計有限公司│          │臺中縣烏日鄉│                                  │二六三頁以下│          │
│    │（承包商）、未記載│          │螺潭村慶光路│                                  │（即告證五之│          │
│    │                  │          │八八之一號  │                                  │三十三）    │          │
├──┼─────────┼─────┼──────┼─────────────────┼──────┼─────┤
│22  │日昇生物科技股份有│活動式立體│臺中縣烏日鄉│二千五百五十三萬六千元（二千四百三│中檢九五他二│有（八百五│
│    │限公司（業主）與奇│栽培苗架及│螺潭村      │十二萬元+一百二十一萬六千元）     │五九二卷三第│十一萬九千│
│    │圃園藝設計有限公司│瓶苗架等設│            │                                  │七頁以下（即│六百五十七│
│    │（承包商）、九十一│備工程（瓶│            │                                  │告證五之三十│元）      │
│    │年十一月十八日    │苗架工程，│            │                                  │六）        │          │
│    │                  │編號17）  │            │                                  │            │          │
├──┼─────────┼─────┼──────┼─────────────────┼──────┼─────┤
│23  │日昇生物科技股份有│自動化蝴蝶│雲林縣大埤鄉│一千零五十萬元（一千萬元+五十萬元 │中檢九五他二│無（與編號│
│    │限公司（業主）與奇│蘭溫室新建│            │）                                │五九二卷三第│二十四第一│
│    │圃園藝設計有限公司│工程      │            │                                  │二十九頁以下│期相同，且│
│    │（承包商）、九十一│          │            │                                  │（即告證五之│日期處打叉│
│    │年四月二日        │          │            │                                  │三十八）    │，是否為重│
│    │                  │          │            │                                  │            │複？暫不計│
│    │                  │          │            │                                  │            │入總計）  │
├──┼─────────┼─────┼──────┼─────────────────┼──────┼─────┤
│24  │日昇生物科技股份有│自動化蝴蝶│雲林縣大埤鄉│一期：一千零五十萬元（一千萬元 +五│中檢九五他二│有（一期：│
│    │限公司（業主）與奇│蘭溫室及附│            │      十萬元）                    │五九二卷三第│二百八十二│
│    │圃園藝設計有限公司│屬設施新建│            ├─────────────────┤七十頁以下（│萬八千五百│
│    │（承包商）、九十一│工程（大埤│            │二期：一千六百五十九萬元（一千五百│即告證五之四│七十一元；│
│    │年四月二日        │一期溫 +大│            │      八十萬元+七十九萬元）       │十）        │二期：四百│
│    │                  │埤二期溫，│            ├─────────────────┤            │五十五萬六│
│    │                  │編號 19 及│            │總計：二千七百零九萬元            │            │千一百一十│
│    │                  │20）      │            │                                  │            │二元）    │
├──┼─────────┼─────┼──────┼─────────────────┼──────┼─────┤
│    │                  │          │            │總計：二億五千六百四十二萬一千三百│起訴書記載總│虛增列工程│
│    │                  │          │            │元                                │報酬金額為二│報酬：六千│
│    │                  │          │            │                                  │億四千四百零│八百三十六│
│    │                  │          │            │                                  │三萬四千一百│萬九千三百│
│    │                  │          │            │                                  │九十一元、虛│八十二元  │
│    │                  │          │            │                                  │增列工程報酬│          │
│    │                  │          │            │                                  │（佣金）為六│          │
│    │                  │          │            │                                  │千九百八十九│          │
│    │                  │          │            │                                  │萬二千九百七│          │
│    │                  │          │            │                                  │十一元      │          │
└──┴─────────┴─────┴──────┴─────────────────┴──────┴─────┘
附表二：（計算表）
┌──┬──┬───────┬───────┬─────────┬─────────┬─────┬────┬──┬────┐
│編號│工程│合約總價B(CxD)│應收金額E     │實收未稅G(E+F)    │與總價差額I(B-H)  │總計應繳回│追補M   │付款│備註欄  │
│    │名稱│建築坪數C     │雜項工程F     │實收應稅H(GX1.05) │差額去稅J(I/1.05) │金額L(I-K)│        │記錄│N       │
│    │A   │每坪單價D     │              │                  │差額補稅K(JX0.08) │          │        │    │        │
│    │    │              │              │                  │         (JX0.06) │          │        │    │        │
├──┼──┼─┬─────┼─┬─────┼─┬───────┼─┬───────┼─────┼────┼──┼────┤
│1   │一期│B │一千四百四│E │九百四十六│G │九百四十六萬零│I │四百五十五萬六│四百二十萬│二十一萬│付清│海芋種3 │
│    │E棟 │  │十九萬元  │  │萬零五百元│  │五百元        │  │千四百七十五元│九千三百一│六千九百│    │        │
│    │    ├─┼─────┼─┼─────┼─┼───────┼─┼───────┤十五元    │七十五元│    │        │
│    │    │C │一千八百五│F │無        │H │九百九十三萬三│J │四百三十三萬九│          │        │    │        │
│    │    │  │十五      │  │          │  │千五百二十五元│  │千五百元      │          │        │    │        │
│    │    ├─┼─────┤  │          │  │              ├─┼───────┤          │        │    │        │
│    │    │D │五千一百元│  │          │  │              │K │三十四萬七千一│          │        │    │        │
│    │    │  │          │  │          │  │              │  │百六十元（0.08│          │        │    │        │
│    │    │  │          │  │          │  │              │  │）            │          │        │    │        │
├──┼──┼─┼─────┼─┼─────┼─┼───────┼─┼───────┼─────┼────┼──┼────┤
│2   │一期│B │一千四百八│E │一千零四萬│G │一千零四萬七千│I │四百三十二萬五│四百零七萬│九萬五千│付清│海芋種 4│
│    │F棟 │  │十七萬四千│  │七千元    │  │元            │  │千二百五十元  │八千零九十│九百零七│    │，5     │
│    │    │  │六百元    │  │          │  │              │  │              │三元      │元      │    │        │
│    │    ├─┼─────┼─┼─────┼─┼───────┼─┼───────┤          │        │    │        │
│    │    │C │一千九百七│F │無        │H │一千零五十四萬│J │ 四百一十一萬 │          │        │    │        │
│    │    │  │十        │  │          │  │九千三百五十元│  │ 九千二百八十 │          │        │    │        │
│    │    │  │          │  │          │  │              │  │ 六元         │          │        │    │        │
│    │    ├─┼─────┤  │          │  │              ├─┼───────┤          │        │    │        │
│    │    │D │五千一百元│  │          │  │              │K │二十四萬七千一│          │        │    │        │
│    │    │  │          │  │          │  │              │  │百五十七元    │          │        │    │        │
├──┼──┼─┼─────┼─┼─────┼─┼───────┼─┼───────┼─────┼────┼──┼────┤
│3   │二期│B │六百一十四│E │四百二十四│G │四百二十四萬零│I │一百六十八萬九│一百五十九│八萬零四│付清│海芋切花│
│    │A棟 │  │萬一千八百│  │萬零五百元│  │五百元        │  │千二百七十五元│萬二千七百│百四十二│    │        │
│    │    │  │元        │  │          │  │              │  │              │四十五元  │元      │    │        │
│    │    ├─┼─────┼─┼─────┼─┼───────┼─┼───────┤          │        │    │        │
│    │    │C │七百七十一│F │          │H │四百四十五萬二│J │一百六十萬八千│          │        │    │        │
│    │    │  │          │  │          │  │千五百二十五元│  │八百三十三元  │          │        │    │        │
│    │    ├─┼─────┤  │          │  │              ├─┼───────┤          │        │    │        │
│    │    │D │五千五百元│  │          │  │              │K │九萬六千五百三│          │        │    │        │
│    │    │  │          │  │          │  │              │  │十元          │          │        │    │        │
├──┼──┼─┼─────┼─┼─────┼─┼───────┼─┼───────┼─────┼────┼──┼────┤
│4   │二期│B │九百九十四│E │六百七十六│G │六百七十六萬六│I │二百八十四萬二│二百六十七│十三萬五│付清│蝴蝶    │
│    │BF棟│  │萬六千八百│  │萬六千二百│  │千二百八十元  │  │千二百零六元  │萬九千七百│千三百四│    │        │
│    │    │  │元        │  │八十元    │  │              │  │              │九十四元  │十三元  │    │        │
│    │    ├─┼─────┼─┼─────┼─┼───────┼─┼───────┤          │        │    │        │
│    │    │C │一千二百二│F │無        │H │七百一十萬四千│J │二百七十萬六千│          │        │    │        │
│    │    │  │十八      │  │          │  │五百九十四元  │  │八百六十三元  │          │        │    │        │
│    │    ├─┼─────┤  │          │  │              ├─┼───────┤          │        │    │        │
│    │    │D │五千五百一│  │          │  │              │K │十六萬二千四百│          │        │    │        │
│    │    │  │十元      │  │          │  │              │  │一十二元      │          │        │    │        │
├──┼──┼─┼─────┼─┼─────┼─┼───────┼─┼───────┼─────┼────┼──┼────┤
│5   │二期│B │一千八百零│E │一千二百一│G │一千二百一十一│I │五百三十四萬二│五百零三萬│二十五萬│付清│海芋切花│
│    │CD棟│  │六萬四千六│  │十一萬六千│  │萬六千五百元  │  │千二百七十五元│七千零二元│四千三百│    │        │
│    │    │  │百元      │  │五百元    │  │              │  │              │          │九十四元│    │        │
│    │    ├─┼─────┼─┼─────┼─┼───────┼─┼───────┤          │        │    │        │
│    │    │C │二千二百零│F │無        │H │一千二百七十二│J │五百零八萬七千│          │        │    │        │
│    │    │  │三        │  │          │  │萬二千三百二十│  │八百八十一元  │          │        │    │        │
│    │    ├─┼─────┤  │          │  │五元          ├─┼───────┤          │        │    │        │
│    │    │D │五千五百元│  │          │  │              │K │三十萬五千二百│          │        │    │        │
│    │    │  │          │  │          │  │              │  │七十三元      │          │        │    │        │
├──┼──┼─┼─────┼─┼─────┼─┼───────┼─┼───────┼─────┼────┼──┼────┤
│6   │二期│B │一千六百三│E │一千零七十│G │一千零七十七萬│I │五百零八萬三千│四百七十九│二十四萬│付清│蝴蝶，石│
│    │EL棟│  │十九萬六千│  │七萬四千二│  │四千二百元    │  │四百一十六元  │萬二千九百│二千零六│    │斛      │
│    │    │  │三百二十六│  │百元      │  │              │  │              │三十五元  │十七元  │    │        │
│    │    │  │元        │  │          │  │              │  │              │          │        │    │        │
│    │    ├─┼─────┼─┼─────┼─┼───────┼─┼───────┤          │        │    │        │
│    │    │C │無        │F │無        │H │一千一百三十一│J │四百八十四萬一│          │        │    │        │
│    │    │  │          │  │          │  │              │  │千三百四十九元│          │        │    │        │
│    │    ├─┼─────┤  │          │  │萬二千九百一十├─┼───────┤          │        │    │        │
│    │    │D │無        │  │          │  │元            │K │二十九萬零四百│          │        │    │        │
│    │    │  │          │  │          │  │              │  │八十一元      │          │        │    │        │
├──┼──┼─┼─────┼─┼─────┼─┼───────┼─┼───────┼─────┼────┼──┼────┤
│7   │海芋│B │一千四百一│E │九百六十四│G │九百六十四萬二│I │四百零四萬五千│三百八十一│十九萬二│付清│海芋種2 │
│    │B區 │  │十七萬元  │  │萬二千元  │  │千元          │  │九百元        │萬四千七百│千六百六│    │        │
│    │    ├─┼─────┼─┼─────┼─┼───────┼─┼───────┤零六元    │十二元  │    │        │
│    │    │C │一千六百零│F │無        │H │一千零一十二萬│J │三百八十五萬三│          │        │    │        │
│    │    │  │七        │  │          │  │四千一百元    │  │千二百三十八元│          │        │    │        │
│    │    ├─┼─────┤  │          │  │              ├─┼───────┤          │        │    │        │
│    │    │D │六千元    │  │          │  │              │K │二十三萬一千一│          │        │    │        │
│    │    │  │          │  │          │  │              │  │百九十四元    │          │        │    │        │
├──┼──┼─┼─────┼─┼─────┼─┼───────┼─┼───────┼─────┼────┼──┼────┤
│8   │海芋│B │二百一十五│E │一百五十四│G │無            │I │六十一萬六千零│五十八萬零│零元    │付清│海芋種1 │
│    │A區 │  │萬六千一百│  │萬零一百二│  │              │  │五十元        │八百四十七│        │    │        │
│    │（無│  │七十五元  │  │十五元    │  │              │  │              │元        │        │    │        │
│    │工程├─┼─────┼─┼─────┼─┼───────┼─┼───────┤          │        │    │        │
│    │合約│C │無        │F │無        │H │一百五十四萬零│J │五十八萬六千七│          │        │    │        │
│    │）  │  │          │  │          │  │              │  │百一十四元    │          │        │    │        │
│    │    ├─┼─────┤  │          │  │一百二十五元  ├─┼───────┤          │        │    │        │
│    │    │D │無        │  │          │  │              │K │三萬五千二百零│          │        │    │        │
│    │    │  │          │  │          │  │              │  │三元          │          │        │    │        │
├──┼──┼─┼─────┼─┼─────┼─┼───────┼─┼───────┼─────┼────┼──┼────┤
│9   │災後│B │一百三十五│E │九十六萬四│G │無            │I │三十八萬五千九│三十六萬三│零元    │付清│無      │
│    │搶修│  │萬零九百三│  │千九百五十│  │              │  │百八十元      │千九百二十│        │    │        │
│    │    │  │十元      │  │元        │  │              │  │              │四元      │        │    │        │
│    │    ├─┼─────┼─┼─────┼─┼───────┼─┼───────┤          │        │    │        │
│    │    │C │無        │F │無        │H │九十六萬四千九│J │三十六萬七千六│          │        │    │        │
│    │    │  │          │  │          │  │              │  │百元          │          │        │    │        │
│    │    ├─┼─────┤  │          │  │百五十元      ├─┼───────┤          │        │    │        │
│    │    │D │無        │  │          │  │              │K │二萬二千零五十│          │        │    │        │
│    │    │  │          │  │          │  │              │  │六元          │          │        │    │        │
├──┼──┼─┼─────┼─┼─────┼─┼───────┼─┼───────┼─────┼────┼──┼────┤
│10  │二期│B │一千三百九│E │九百三十五│G │九百三十五萬元│I │四百一十二萬二│三百八十八│十九萬六│付清│海芋切花│
│    │HI棟│  │十四萬元  │  │萬元      │  │              │  │千五百元      │萬六千九百│千三百一│    │        │
│    │    ├─┼─────┼─┼─────┼─┼───────┼─┼───────┤二十九元  │十元    │    │        │
│    │    │C │一千七百  │F │無        │H │九百八十一萬七│J │三百九十二萬六│          │        │    │        │
│    │    │  │          │  │          │  │              │  │千一百九十元  │          │        │    │        │
│    │    ├─┼─────┤  │          │  │千五百元      ├─┼───────┤          │        │    │        │
│    │    │D │五千五百元│  │          │  │              │K │二十三萬五千五│          │        │    │        │
│    │    │  │          │  │          │  │              │  │百七十一元    │          │        │    │        │
├──┼──┼─┼─────┼─┼─────┼─┼───────┼─┼───────┼─────┼────┼──┼────┤
│11  │二期│B │一千五百一│E │一千零一十│G │一千零一十四萬│I │四百四十七萬一│四百二十一│二十一萬│無  │海芋切花│
│    │JK棟│  │十二萬零八│  │四萬二千元│  │二千元        │  │千七百元      │萬六千一百│二千九百│    │        │
│    │    │  │百元      │  │          │  │              │  │              │七十四元  │三十八元│    │        │
│    │    ├─┼─────┼─┼─────┼─┼───────┼─┼───────┤          │        │    │        │
│    │    │C │一千八百四│F │無        │H │一千零六十四萬│J │四百二十五萬八│          │        │    │        │
│    │    │  │十四      │  │          │  │九千一百元    │  │千七百六十二元│          │        │    │        │
│    │    ├─┼─────┤  │          │  │              ├─┼───────┤          │        │    │        │
│    │    │D │五千五百元│  │          │  │              │K │二十五萬五千五│          │        │    │        │
│    │    │  │          │  │          │  │              │  │百二十六元    │          │        │    │        │
├──┼──┼─┼─────┼─┼─────┼─┼───────┼─┼───────┼─────┼────┼──┼────┤
│12  │三期│B │二千零八十│E │一千一百五│G │一千三百六十二│I │六百五十七萬五│六百一十九│無      │無  │無      │
│    │A棟 │  │八萬零三百│  │十四萬八千│  │萬三千七百四十│  │千四百二十三元│萬九千六百│        │    │        │
│    │    │  │五十元    │  │三百五十元│  │元            │  │              │八十五元  │        │    │        │
│    │    ├─┼─────┼─┼─────┼─┼───────┼─┼───────┤          │        │    │        │
│    │    │C │二千三百三│F │二百零七萬│H │一千四百三十萬│J │六百二十六萬二│          │        │    │        │
│    │    │  │十三      │  │五千三百九│  │四千九百二十七│  │千三百零八元  │          │        │    │        │
│    │    ├─┼─────┤  │十元      │  │元            ├─┼───────┤          │        │    │        │
│    │    │D │四千九百五│  │          │  │              │K │三十七萬五千七│          │        │    │        │
│    │    │  │十元      │  │          │  │              │  │百三十八元    │          │        │    │        │
├──┼──┼─┼─────┼─┼─────┼─┼───────┼─┼───────┼─────┼────┼──┼────┤
│13  │三期│B │一千五百三│E │八百一十萬│G │九百九十四萬一│I │四百九十一萬三│四百六十三│無      │無  │無      │
│    │    │  │十五萬二千│  │七千五百元│  │千五百五十元  │  │千八百七十三元│萬三千零八│        │    │        │
│    │    │  │五百元    │  │          │  │              │  │              │十元      │        │    │        │
│    │B棟 ├─┼─────┼─┼─────┼─┼───────┼─┼───────┤          │        │    │        │
│    │    │C │一千七百二│F │一百八十三│H │一千零四十三萬│J │四百六十七萬九│          │        │    │        │
│    │    │  │十五      │  │萬四千零五│  │八千六百二十八│  │千八百七十九元│          │        │    │        │
│    │    ├─┼─────┤  │十元      │  │元            ├─┼───────┤          │        │    │        │
│    │    │D │四千七百元│  │          │  │              │K │二十八萬零七百│          │        │    │        │
│    │    │  │          │  │          │  │              │  │九十三元      │          │        │    │        │
├──┼──┼─┼─────┼─┼─────┼─┼───────┼─┼───────┼─────┼────┼──┼────┤
│14  │三期│B │一千三百九│E │八百一十四│G │九百五十萬八千│I │四百萬一千七百│三百七十七│無      │無  │無      │
│    │    │  │十八萬五千│  │萬五千一百│  │一百八十元    │  │二十一元      │萬三千零五│        │    │        │
│    │    │  │三百一十元│  │元        │  │              │  │              │十一元    │        │    │        │
│    │C棟 ├─┼─────┼─┼─────┼─┼───────┼─┼───────┤          │        │    │        │
│    │    │C │一千七百三│F │一百三十六│H │九百九十八萬三│J │三百八十一萬一│          │        │    │        │
│    │    │  │十三      │  │萬三千零八│  │千五百八十九元│  │千一百六十三元│          │        │    │        │
│    │    ├─┼─────┤  │十元      │  │              ├─┼───────┤          │        │    │        │
│    │    │D │四千七百元│  │          │  │              │K │二十二萬八千六│          │        │    │        │
│    │    │  │          │  │          │  │              │  │百七十元      │          │        │    │        │
├──┼──┼─┼─────┼─┼─────┼─┼───────┼─┼───────┼─────┼────┼──┼────┤
│15  │三期│B │一千零二十│E │五百三十六│G │六百七十五萬九│I │三百一十八萬零│二百九十九│無      │無  │無      │
│    │    │  │七萬八千元│  │萬七千四百│  │千二百四十元  │  │七百九十八元  │萬九千零三│        │    │        │
│    │    │  │          │  │元        │  │              │  │              │十八元    │        │    │        │
│    │E棟 ├─┼─────┼─┼─────┼─┼───────┼─┼───────┤          │        │    │        │
│    │    │C │一千一百四│F │一百三十九│H │七百零九萬七千│J │三百零二萬九千│          │        │    │        │
│    │    │  │十二      │  │萬一千八百│  │二百零二元    │  │三百三十一元  │          │        │    │        │
│    │    ├─┼─────┤  │四十元    │  │              ├─┼───────┤          │        │    │        │
│    │    │D │四千七百元│  │          │  │              │K │十八萬一千七百│          │        │    │        │
│    │    │  │          │  │          │  │              │  │六十元        │          │        │    │        │
├──┼──┼─┼─────┼─┼─────┼─┼───────┼─┼───────┼─────┼────┼──┼────┤
│16  │組花│B │六十五萬元│E │四十五萬元│G │無            │I │二十萬元      │十八萬八千│無      │無  │無      │
│    │內網├─┼─────┼─┼─────┼─┼───────┼─┼───────┤五百七十一│        │    │        │
│    │    │C │無        │F │無        │H │四十五萬元    │J │十九萬零四百七│元        │        │    │        │
│    │    │  │          │  │          │  │              │  │十六元        │          │        │    │        │
│    │    ├─┼─────┤  │          │  │              ├─┼───────┤          │        │    │        │
│    │    │D │無        │  │          │  │              │K │一萬一千四百二│          │        │    │        │
│    │    │  │          │  │          │  │              │  │十九元        │          │        │    │        │
├──┼──┼─┼─────┼─┼─────┼─┼───────┼─┼───────┼─────┼────┼──┼────┤
│17  │瓶苗│B │二千五百五│E │無        │G │零元          │I │九百零三萬六千│八百五十一│無      │無  │無      │
│    │架工│  │十三萬六千│  │          │  │              │  │元            │萬九千六百│        │    │        │
│    │程  │  │元        │  │          │  │              │  │              │五十七點一│        │    │        │
│    │    ├─┼─────┼─┼─────┼─┼───────┼─┼───────┤元        │        │    │        │
│    │    │C │無        │F │無        │H │一千六百五十萬│J │八百六十萬五千│          │        │    │        │
│    │    │  │          │  │          │  │              │  │七百一十四點三│          │        │    │        │
│    │    │  │          │  │          │  │              │  │元            │          │        │    │        │
│    │    ├─┼─────┤  │          │  │元            ├─┼───────┤          │        │    │        │
│    │    │D │無        │  │          │  │              │K │五十一萬六千三│          │        │    │        │
│    │    │  │          │  │          │  │              │  │百四十二點九元│          │        │    │        │
├──┼──┼─┼─────┼─┼─────┼─┼───────┼─┼───────┼─────┼────┼──┼────┤
│18  │親本│B │三百六十一│E │無        │G │二百四十八萬五│I │九十九萬九千八│九十四萬二│無      │無  │無      │
│    │溫室│  │萬元      │  │          │  │千八百三十元  │  │百七十八元    │千七百四十│        │    │        │
│    │（無├─┼─────┼─┼─────┼─┼───────┼─┼───────┤二點一元  │        │    │        │
│    │工程│C │無        │F │無        │H │二百六十一萬零│J │九十五萬二千二│          │        │    │        │
│    │合約│  │          │  │          │  │              │  │百六十四點八元│          │        │    │        │
│    │）  ├─┼─────┤  │          │  │一百二十二元  ├─┼───────┤          │        │    │        │
│    │    │D │無        │  │          │  │              │K │五萬七千一百三│          │        │    │        │
│    │    │  │          │  │          │  │              │  │十五點九元    │          │        │    │        │
├──┼──┼─┼─────┼─┼─────┼─┼───────┼─┼───────┼─────┼────┼──┼────┤
│19  │大埤│B │一千零五十│E │＃＃＃    │G │無            │I │三百萬元      │二百八十二│無      │無  │無      │
│    │一期│  │萬元      │  │          │  │              │  │              │萬八千五百│        │    │        │
│    │溫  ├─┼─────┼─┼─────┼─┼───────┼─┼───────┤七十一元  │        │    │        │
│    │    │C │一千一百零│F │無        │H │七百五十萬元  │J │二百八十五萬七│          │        │    │        │
│    │    │  │五        │  │          │  │              │  │千一百四十三元│          │        │    │        │
│    │    ├─┼─────┤  │          │  │              ├─┼───────┤          │        │    │        │
│    │    │D │九千五百零│  │          │  │              │K │十七萬一千四百│          │        │    │        │
│    │    │  │三元      │  │          │  │              │  │二十九元      │          │        │    │        │
├──┼──┼─┼─────┼─┼─────┼─┼───────┼─┼───────┼─────┼────┼──┼────┤
│20  │大埤│B │一千六百五│E │一千六百五│G │無            │I │四百八十三萬二│四百五十五│無      │無  │無      │
│    │二期│  │十九萬元  │  │十九萬元  │  │              │  │千二百四十元  │萬六千一百│        │    │        │
│    │溫  ├─┼─────┼─┼─────┼─┼───────┼─┼───────┤一十二元  │        │    │        │
│    │    │C │無        │F │九萬二千二│H │一千一百七十五│J │四百六十萬二千│          │        │    │        │
│    │    │  │          │  │          │  │              │  │一百三十三元  │          │        │    │        │
│    │    ├─┼─────┤  │百四十元  │  │萬七千七百六十├─┼───────┤          │        │    │        │
│    │    │D │無        │  │          │  │元            │K │二十七萬六千一│          │        │    │        │
│    │    │  │          │  │          │  │              │  │百二十八元    │          │        │    │        │
├──┼──┼─┼─────┼─┼─────┼─┼───────┼─┼───────┼─────┼────┼──┼────┤
│    │    │  │          │  │          │  │              │  │              │總計：六千│        │    │        │
│    │    │  │          │  │          │  │              │  │              │九百八十九│        │    │        │
│    │    │  │          │  │          │  │              │  │              │萬二千九百│        │    │        │
│    │    │  │          │  │          │  │              │  │              │七十一元（│        │    │        │
│    │    │  │          │  │          │  │              │  │              │即佣金金額│        │    │        │
│    │    │  │          │  │          │  │              │  │              │總計）    │        │    │        │
└──┴──┴─┴─────┴─┴─────┴─┴───────┴─┴───────┴─────┴────┴──┴────┘
附表三編號一：冒用「吳國城」名義部分：
┌──┬───────┬─────┬────┬─────┬────────┬─────┬─────┬──────┐
│編號│會計傳票憑證之│相關證據  │日期    │金額      │簽收人          │盜用「吳國│買賣雙方  │備註        │
│    │傳票單號一紙  │          │（民國）│（新台幣）│                │城」之印文│          │            │
│    │              │          │        │          │                │          │          │            │
├──┼───────┼─────┼────┼─────┼────────┼─────┼─────┼──────┤
│1   │T-000000000   │左開會計傳│九十一年│四百一十萬│會計人員林靜如、│無        │吳國城、日│中檢九五他二│
│    │              │票憑證一紙│十二月二│元        │、覆核陳美英、會│          │昇生物科技│三三一卷一第│
│    │              │          │十一日  │          │計張菀芯、製表林│          │股份有限公│四十頁      │
│    │              │          │        │          │靜如            │          │司        │            │
│    │              ├─────┼────┼─────┼────────┼─────┼─────┼──────┤
│    │              │驗收單一紙│九十一年│四百一十萬│核准劉嶧農代、覆│無        │吳國城、日│中檢九五他二│
│    │              │          │十二月十│元        │核曾金珠、經辦人│          │昇生物科技│三三一卷一第│
│    │              │          │五日    │          │陳冠杏          │          │股份有限公│四十頁      │
│    │              │          │        │          │                │          │司        │            │
│    │              ├─────┼────┼─────┼────────┼─────┼─────┼──────┤
│    │              │農（漁）民│九十一年│四百一十萬│無              │盜用「吳國│吳國城、日│中檢九五他二│
│    │              │出售農（漁│十二月二│元        │                │城」印文一│昇生物科技│三三一卷一第│
│    │              │）產物收據│十一日  │          │                │枚（圓形私│股份有限公│四十一頁    │
│    │              │一紙      │        │          │                │章）      │司        │            │
├──┼───────┼─────┼────┼─────┼────────┼─────┼─────┼──────┤
│2   │T-000000000   │左開會計傳│九十一年│一百七十三│會計人員張菀芯、│無        │吳國城、日│中檢九五他二│
│    │              │票憑證一紙│二月二十│萬八千三百│核准賴建洲、覆核│          │昇生物科技│三三一卷一第│
│    │              │          │八日    │四十二元  │蘇意純、製表張菀│          │股份有限公│四二頁      │
│    │              │          │        │          │芯              │          │司        │            │
│    │              ├─────┼────┼─────┼────────┼─────┼─────┼──────┤
│    │              │驗收單一紙│九十一年│一百七十三│核准劉嶧農代、覆│無        │吳國城、日│中檢九五他二│
│    │              │          │二月二十│萬八千三百│核林煥昇        │          │昇生物科技│三三一卷一第│
│    │              │          │七日    │四十二元  │                │          │股份有限公│四二頁      │
│    │              │          │        │          │                │          │司        │            │
│    │              ├─────┼────┼─────┼────────┼─────┼─────┼──────┤
│    │              │農（漁）民│九十一年│三十六萬一│無              │盜用「吳國│吳國城、日│中檢九五他二│
│    │              │出售農（漁│二月二十│千六百四十│                │城」印文一│昇生物科技│三三一卷一第│
│    │              │）產物收據│八日    │八元      │                │枚（方形私│股份有限公│四三頁      │
│    │              │五紙      │        │          │                │章）      │司        │            │
│    │              │          │        │          │                │          │          │            │
│    │              │          ├────┼─────┼────────┼─────┼─────┼──────┤
│    │              │          │九十一年│三十六萬一│無              │盜用「吳國│吳國城、日│中檢九五他二│
│    │              │          │二月二十│千六百四十│                │城」印文一│昇生物科技│三三一卷一第│
│    │              │          │八日    │八元      │                │枚（方形私│股份有限公│四四頁      │
│    │              │          │        │          │                │章）      │司        │            │
│    │              │          ├────┼─────┼────────┼─────┼─────┼──────┤
│    │              │          │九十一年│三十六萬一│無              │盜用「吳國│吳國城、日│中檢九五他二│
│    │              │          │二月二十│千六百四十│                │城」印文一│昇生物科技│三三一卷一第│
│    │              │          │八日    │八元      │                │枚（方形私│股份有限公│四五頁      │
│    │              │          │        │          │                │章）      │司        │            │
│    │              │          ├────┼─────┼────────┼─────┼─────┼──────┤
│    │              │          │九十一年│三十六萬一│無              │盜用「吳國│吳國城、日│中檢九五他二│
│    │              │          │二月二十│千六百四十│                │城」印文一│昇生物科技│三三一卷一第│
│    │              │          │八日    │八元      │                │枚（方形私│股份有限公│四六頁      │
│    │              │          │        │          │                │章）      │司        │            │
│    │              │          ├────┼─────┼────────┼─────┼─────┼──────┤
│    │              │          │九十一年│二十九萬一│無              │盜用「吳國│吳國城、日│中檢九五他二│
│    │              │          │二月二十│千七百五十│                │城」印文一│昇生物科技│三三一卷一第│
│    │              │          │八日    │元        │                │枚（方形私│股份有限公│四七頁      │
│    │              │          │        │          │                │章）      │司        │            │
├──┼───────┼─────┼────┼─────┼────────┼─────┼─────┼──────┤
│3   │T-000000000   │左開會計傳│九十一年│一百六十五│會計人員林靜如、│無        │吳國城、日│證物四第一頁│
│    │              │票憑證一紙│三月三十│萬零一百四│核准賴建洲、製表│          │昇生物科技│            │
│    │              │          │一日    │十元      │林靜如          │          │股份有限公│            │
│    │              │          │        │          │                │          │司        │            │
│    │              ├─────┼────┼─────┼────────┼─────┼─────┼──────┤
│    │              │驗收單一紙│九十一年│一百六十五│核准林煥昇、覆核│無        │吳國城、日│證物四第二頁│
│    │              │          │二月二十│萬零一百四│曾金珠、經辦人秋│          │昇生物科技│            │
│    │              │          │七日    │十元      │香              │          │股份有限公│            │
│    │              │          │        │          │                │          │司        │            │
│    │              ├─────┼────┼─────┼────────┼─────┼─────┼──────┤
│    │              │農（漁）民│九十一年│四十五萬四│無              │盜用「吳國│吳國城、日│證物四第三頁│
│    │              │出售農（漁│二月二十│千九百五十│                │城」印文一│昇生物科技│            │
│    │              │）產物收據│八日    │元        │                │枚（方形私│股份有限公│            │
│    │              │四紙      │        │          │                │章一枚）  │司        │            │
│    │              │          │        │          │                │          │          │            │
│    │              │          ├────┼─────┼────────┼─────┼─────┼──────┤
│    │              │          │九十一年│三十七萬  │無              │盜用「吳國│吳國城、日│證物四第四頁│
│    │              │          │二月二十│三千八百  │                │城」印文一│昇生物科技│            │
│    │              │          │八日    │四十元    │                │枚（方形私│股份有限公│            │
│    │              │          │        │          │                │章）      │司        │            │
│    │              │          ├────┼─────┼────────┼─────┼─────┼──────┤
│    │              │          │九十一年│四十四萬  │無              │盜用「吳國│吳國城、日│證物四第五頁│
│    │              │          │二月二十│六千一百  │                │城」印文一│昇生物科技│            │
│    │              │          │八日    │元        │                │枚（方形私│股份有限公│            │
│    │              │          │        │          │                │章）      │司        │            │
│    │              │          ├────┼─────┼────────┼─────┼─────┼──────┤
│    │              │          │九十一年│三十七萬  │無              │盜用「吳國│吳國城、日│證物四第六頁│
│    │              │          │二月二十│五千二百  │                │城」印文一│昇生物科技│            │
│    │              │          │八日    │五十元    │                │枚（方形私│股份有限公│            │
│    │              │          │        │          │                │章）      │司        │            │
│    │              ├─────┼────┼─────┼────────┼─────┼─────┼──────┤
│    │              │採購單一紙│九十一年│一百六十五│無              │無        │余麗蘋    │證物四第七頁│
│    │              │          │二月二十│萬零一百四│                │          │          │            │
│    │              │          │八日    │十元      │                │          │          │            │
├──┼───────┼─────┼────┼─────┼────────┼─────┼─────┼──────┤
│    │              │          │        │共計：七百│                │          │          │與起訴書金額│
│    │              │          │        │四十八萬八│                │          │          │相符        │
│    │              │          │        │千四百八十│                │          │          │            │
│    │              │          │        │二元      │                │          │          │            │
└──┴───────┴─────┴────┴─────┴────────┴─────┴─────┴──────┘
附表三編號二：冒用簡三傑名義偽造不實文書部分：
（偽造之簡三傑印章一枚沒收、偽造署押、印文欄所示之署押或
印文沒收）
┌──┬──────┬───┬──────┬───────┬────┬─────┬─────┬────────┐
│編號│會計傳票憑證│偽造文│日期（民國）│金額（新台幣）│偽造「簡│買賣雙方  │經手人    │備註            │
│    │傳票單號    │書名稱│            │              │三傑」署│          │          │                │
│    │            │      │            │              │押、印文│          │          │                │
├──┼──────┼───┼──────┼───────┼────┼─────┼─────┼────────┤
│1   │T-000000000 │左開會│九十年一月十│依據農（漁）民│無      │日昇生物科│蘇意純；會│證物一（1-1）   │
│    │            │計傳票│九日        │出售農（漁）產│        │技股份有限│計人員張菀│                │
│    │            │憑證  │            │物收據計算總金│        │公司；臺北│芯；覆核陳│                │
│    │            │      │            │額：四百萬三千│        │王董、林淑│美英；製表│                │
│    │            │      │            │一百二十八百元│        │婉        │張菀芯    │                │
│    │            ├───┼──────┼───────┼────┼─────┼─────┼────────┤
│    │            │農民出│九十年一月三│七十四萬九千一│偽造印文│日昇生物科│無        │證物一（1-2）   │
│    │            │售農產│十一日      │百二十八元    │一枚    │技股份有限│          │                │
│    │            │物收據│            │              │        │公司；簡三│          │                │
│    │            │      │            │              │        │傑        │          │                │
│    │            ├───┼──────┼───────┼────┼─────┼─────┼────────┤
│    │            │農民出│九十年一月三│一百一十一萬元│偽造印文│日昇生物科│無        │證物一（1-3）   │
│    │            │售農產│十一日      │              │一枚    │技股份有限│          │                │
│    │            │物收據│            │              │        │公司；簡三│          │                │
│    │            │      │            │              │        │傑        │          │                │
│    │            ├───┼──────┼───────┼────┼─────┼─────┼────────┤
│    │            │農民出│九十年一月三│七十一萬四千元│偽造印文│日昇生物科│無        │證物一（1-4）   │
│    │            │售農產│十一日      │              │一枚    │技股份有限│          │                │
│    │            │物收據│            │              │        │公司；簡三│          │                │
│    │            │      │            │              │        │傑        │          │                │
│    │            ├───┼──────┼───────┼────┼─────┼─────┼────────┤
│    │            │農民出│九十年一月三│七十一萬元    │偽造印文│日昇生物科│無        │證物一（1-5）   │
│    │            │售農產│十一日      │              │一枚    │技股份有限│          │                │
│    │            │物收據│            │              │        │公司；簡三│          │                │
│    │            │      │            │              │        │傑        │          │                │
│    │            ├───┼──────┼───────┼────┼─────┼─────┼────────┤
│    │            │農（漁│九十年一月三│七十二萬元    │偽造署押│日昇生物科│林靜如    │證物一（1-6）   │
│    │            │）民出│十日        │              │、印文各│技股份有限│          │                │
│    │            │售農（│            │              │一枚    │公司；簡三│          │                │
│    │            │漁）產│            │              │        │傑        │          │                │
│    │            │物收據│            │              │        │          │          │                │
│    │            │      │            │              │        │          │          │                │
│    │            ├───┼──────┼───────┼────┼─────┼─────┼────────┤
│    │            │驗收單│九十年一月四│無            │偽造署押│日昇生物科│主管王？；│證物一（1-7）   │
│    │            │（編號│日          │              │一枚    │技股份有限│品管、承辦│                │
│    │            │：Ｄ一│            │              │        │公司；簡三│戴永慶    │                │
│    │            │七四二│            │              │        │傑        │          │                │
│    │            │）    │            │              │        │          │          │                │
│    │            │      │            │              │        │          │          │                │
│    │            ├───┼──────┼───────┼────┼─────┼─────┼────────┤
│    │            │採購單│九十年一月十│無            │偽造署押│林淑婉；簡│簡三傑    │證物一（1-8）   │
│    │            │      │九日        │              │一枚    │三傑      │          │                │
│    │            ├───┼──────┼───────┼────┼─────┼─────┼────────┤
│    │            │採購單│九十年一月十│無            │偽造署押│王董；簡三│簡三傑    │證物一（1-9）   │
│    │            │      │九日        │              │一枚    │傑        │          │                │
│    │            ├───┼──────┼───────┼────┼─────┼─────┼────────┤
│    │            │採購單│日期不詳    │無            │偽造署押│楊建邦；簡│簡三傑    │證物一（1-10）  │
│    │            │      │            │              │一枚    │三傑      │          │                │
│    │            ├───┼──────┼───────┼────┼─────┼─────┼────────┤
│    │            │採購單│九十年一月十│無            │偽造署押│科秀容；簡│簡三傑    │證物一（1-11）  │
│    │            │      │三日        │              │一枚    │三傑      │          │                │
│    │            ├───┼──────┼───────┼────┼─────┼─────┼────────┤
│    │            │採購單│九十年一月十│無            │偽造署押│李世華；簡│簡三傑    │證物一（1-12）  │
│    │            │      │日          │              │一枚    │三傑      │          │                │
│    │            ├───┼──────┼───────┼────┼─────┼─────┼────────┤
│    │            │採購單│九十年一月七│無            │偽造署押│李世華；簡│簡三傑    │證物一（1-13）  │
│    │            │      │日          │              │一枚    │三傑      │          │                │
│    │            ├───┼──────┼───────┼────┼─────┼─────┼────────┤
│    │            │採購單│九十年一月四│無            │偽造署押│吳阿妹；簡│簡三傑    │證物一（1-14）  │
│    │            │      │日          │              │一枚    │三傑      │          │                │
│    │            ├───┼──────┼───────┼────┼─────┼─────┼────────┤
│    │            │採購單│九十年一月八│無            │偽造署押│曾金煌；簡│簡三傑    │證物一（1-15）  │
│    │            │      │日          │              │一枚    │三傑      │          │                │
│    │            ├───┼──────┼───────┼────┼─────┼─────┼────────┤
│    │            │採購單│九十年一月四│無            │偽造署押│邱美虹；簡│簡三傑    │證物一（1-16）  │
│    │            │      │日          │              │一枚    │三傑      │          │                │
│    │            ├───┼──────┼───────┼────┼─────┼─────┼────────┤
│    │            │採購單│無法辨識    │無            │無      │不詳      │無        │證物一（1-17）  │
│    │            │      │            │              │        │          │          │                │
├──┼──────┼───┼──────┼───────┼────┼─────┼─────┼────────┤
│2   │T-000000000 │左開會│九十年二月二│依據農（漁）民│無      │日昇生物科│蘇意純；會│證物一（2-1）   │
│    │            │計傳票│十六日      │出售農（漁）產│        │技股份有限│計人員張菀│                │
│    │            │憑證  │            │物收據計算總金│        │公司；陳國│芯；核准李│                │
│    │            │      │            │額：一百九十二│        │川、蔡恩彰│漢忠；覆核│                │
│    │            │      │            │萬五千元      │        │、陳月女、│陳美英；製│                │
│    │            │      │            │              │        │楊建邦、李│表張菀芯  │                │
│    │            │      │            │              │        │定雄      │          │                │
│    │            ├───┼──────┼───────┼────┼─────┼─────┼────────┤
│    │            │農（漁│九十年二月二│一百零五萬二千│偽造印文│日昇生物科│無        │證物一（2-2）   │
│    │            │）民出│十八日      │元            │一枚    │技股份有限│          │                │
│    │            │售農（│            │              │        │公司；簡三│          │                │
│    │            │漁）產│            │              │        │傑        │          │                │
│    │            │物收據│            │              │        │          │          │                │
│    │            │      │            │              │        │          │          │                │
│    │            ├───┼──────┼───────┼────┼─────┼─────┼────────┤
│    │            │農（漁│九十年二月二│八十七萬三千元│該部分未│日昇生物科│無        │證物一（2-3）   │
│    │            │）民出│十八日      │              │印到    │技股份有限│          │                │
│    │            │售農（│            │              │        │公司；簡三│          │                │
│    │            │漁）產│            │              │        │傑        │          │                │
│    │            │物收據│            │              │        │          │          │                │
│    │            │      │            │              │        │          │          │                │
│    │            ├───┼──────┼───────┼────┼─────┼─────┼────────┤
│    │            │採購單│沒有記載    │無            │偽造署押│楊建邦；簡│簡三傑    │證物一（2-4）   │
│    │            │      │            │              │一枚    │三傑      │          │                │
│    │            ├───┼──────┼───────┼────┼─────┼─────┼────────┤
│    │            │採購單│九十年二月二│無            │偽造署押│李定雄；簡│簡三傑    │證物一（2-5）   │
│    │            │      │十四日      │              │一枚    │三傑      │          │                │
│    │            ├───┼──────┼───────┼────┼─────┼─────┼────────┤
│    │            │採購單│九十年二月二│無            │偽造署押│楊建邦；簡│簡三傑    │證物一（2-6）   │
│    │            │      │十四日      │              │一枚    │三傑      │          │                │
│    │            ├───┼──────┼───────┼────┼─────┼─────┼────────┤
│    │            │採購單│九十年二月二│無            │偽造署押│陳月女；簡│簡三傑    │證物一（2-7）   │
│    │            │      │十二日      │              │一枚    │三傑      │          │                │
│    │            ├───┼──────┼───────┼────┼─────┼─────┼────────┤
│    │            │採購單│九十年二月十│無            │偽造署押│蔡恩彰；簡│簡三傑    │證物一（2-8）   │
│    │            │      │六日        │              │一枚    │三傑      │          │                │
│    │            ├───┼──────┼───────┼────┼─────┼─────┼────────┤
│    │            │採購單│九十年二月十│無            │偽造署押│陳國川；簡│簡三傑    │證物一（2-9）   │
│    │            │      │日          │              │一枚    │三傑      │          │                │
├──┼──────┼───┼──────┼───────┼────┼─────┼─────┼────────┤
│3   │T-000000000 │左開會│九十年三月十│依據農（漁）民│無      │日昇生物科│會計人員張│證物一（3-1、3-2│
│    │            │計傳票│七日        │出售農（漁）產│        │技股份有限│菀芯；核准│）              │
│    │            │憑證  │            │物收據計算總金│        │公司；童金│李漢忠；製│                │
│    │            │      │            │額：二百二十六│        │龍、劉興宗│表張菀芯  │                │
│    │            │      │            │萬五千六百元  │        │、溫宏立、│          │                │
│    │            │      │            │              │        │李馮治、周│          │                │
│    │            │      │            │              │        │思源      │          │                │
│    │            ├───┼──────┼───────┼────┼─────┼─────┼────────┤
│    │            │農（漁│九十年三月九│七十一萬五千六│偽造印文│日昇生物科│無        │證物一（3-3）   │
│    │            │）民出│日          │百元          │一枚    │技股份有限│          │                │
│    │            │售農（│            │              │        │公司；簡三│          │                │
│    │            │漁）產│            │              │        │傑        │          │                │
│    │            │物收據│            │              │        │          │          │                │
│    │            │      │            │              │        │          │          │                │
│    │            ├───┼──────┼───────┼────┼─────┼─────┼────────┤
│    │            │農（漁│九十年三月十│六十五萬元    │偽造印文│日昇生物科│無        │證物一（3-4）   │
│    │            │）民出│七日        │              │一枚    │技股份有限│          │                │
│    │            │售農（│            │              │        │公司；簡三│          │                │
│    │            │漁）產│            │              │        │傑        │          │                │
│    │            │物收據│            │              │        │          │          │                │
│    │            │      │            │              │        │          │          │                │
│    │            ├───┼──────┼───────┼────┼─────┼─────┼────────┤
│    │            │農（漁│九十年三月二│九十萬元      │偽造印文│日昇生物科│無        │證物一（3-5）   │
│    │            │）民出│十三日      │              │一枚    │技股份有限│          │                │
│    │            │售農（│            │              │        │公司；簡三│          │                │
│    │            │漁）產│            │              │        │傑        │          │                │
│    │            │物收據│            │              │        │          │          │                │
│    │            │      │            │              │        │          │          │                │
│    │            ├───┼──────┼───────┼────┼─────┼─────┼────────┤
│    │            │採購單│九十年三月十│無            │偽造署押│童金龍；簡│簡三傑    │證物一（3-6）   │
│    │            │      │七日        │              │一枚    │三傑      │          │                │
│    │            ├───┼──────┼───────┼────┼─────┼─────┼────────┤
│    │            │採購單│九十年三月十│無            │無      │日昇生物科│無        │證物一（3-7）   │
│    │            │      │三日        │              │        │技股份有限│          │                │
│    │            │      │            │              │        │公司；楊峻│          │                │
│    │            │      │            │              │        │秋        │          │                │
│    │            ├───┼──────┼───────┼────┼─────┼─────┼────────┤
│    │            │驗收單│九十年三月十│無            │偽造署押│日昇生物科│主管曾金珠│證物一（3-8）   │
│    │            │（編號│四日        │              │一枚    │技股份有限│；品管、承│                │
│    │            │：Ｄ一│            │              │        │公司；簡三│辦陳秋香  │                │
│    │            │七六三│            │              │        │傑        │          │                │
│    │            │）    │            │              │        │          │          │                │
│    │            │      │            │              │        │          │          │                │
│    │            ├───┼──────┼───────┼────┼─────┼─────┼────────┤
│    │            │採購單│九十年三月八│無            │偽造署押│溫宏立；簡│簡三傑    │證物一（3-9）   │
│    │            │      │日          │              │一枚    │三傑      │          │                │
│    │            ├───┼──────┼───────┼────┼─────┼─────┼────────┤
│    │            │採購單│九十年三月九│無            │偽造署押│李定雄；簡│簡三傑    │證物一（3-10）  │
│    │            │      │日          │              │一枚    │三傑      │          │                │
│    │            ├───┼──────┼───────┼────┼─────┼─────┼────────┤
│    │            │採購單│九十年三月八│無            │偽造署押│周思源；簡│簡三傑    │證物一（3-11）  │
│    │            │      │日          │              │一枚    │三傑      │          │                │
├──┼──────┼───┼──────┼───────┼────┼─────┼─────┼────────┤
│4   │T-000000000 │左開會│九十年四月二│依據農（漁）民│無      │日昇生物科│蘇意純、會│證物一（4-1）   │
│    │            │計傳票│十七日      │出售農（漁）產│        │技股份有限│計人員張菀│                │
│    │            │憑證  │            │物收據計算總金│        │公司；林明│芯；核准？│                │
│    │            │      │            │額：二百四十一│        │鴻、許振聲│；製表張菀│                │
│    │            │      │            │萬五千元      │        │、周思源、│芯        │                │
│    │            │      │            │              │        │楊順堂、黎│          │                │
│    │            │      │            │              │        │世旗      │          │                │
│    │            │      │            │              │        │          │          │                │
│    │            ├───┼──────┼───────┼────┼─────┼─────┼────────┤
│    │            │農（漁│九十年四月三│五十二萬元    │偽造印文│日昇生物科│無        │證物一（4-2）   │
│    │            │）民出│十日        │              │一枚    │技股份有限│          │                │
│    │            │售農（│            │              │        │公司；簡三│          │                │
│    │            │漁）產│            │              │        │傑        │          │                │
│    │            │物收據│            │              │        │          │          │                │
│    │            │      │            │              │        │          │          │                │
│    │            ├───┼──────┼───────┼────┼─────┼─────┼────────┤
│    │            │農（漁│九十年四月三│八十八萬元    │偽造印文│日昇生物科│無        │證物一（4-3）   │
│    │            │）民出│十日        │              │一枚    │技股份有限│          │                │
│    │            │售農（│            │              │        │公司；簡三│          │                │
│    │            │漁）產│            │              │        │傑        │          │                │
│    │            │物收據│            │              │        │          │          │                │
│    │            │      │            │              │        │          │          │                │
│    │            ├───┼──────┼───────┼────┼─────┼─────┼────────┤
│    │            │農（漁│九十年四月三│五十五萬元    │偽造印文│日昇生物科│無        │證物一（4-4）   │
│    │            │）民出│十日        │              │一枚    │技股份有限│          │                │
│    │            │售農（│            │              │        │公司；簡三│          │                │
│    │            │漁）產│            │              │        │傑        │          │                │
│    │            │物收據│            │              │        │          │          │                │
│    │            │      │            │              │        │          │          │                │
│    │            ├───┼──────┼───────┼────┼─────┼─────┼────────┤
│    │            │農（漁│九十年四月三│四十六萬五千元│偽造印文│日昇生物科│無        │證物一（4-5）   │
│    │            │）民出│十日        │              │一枚    │技股份有限│          │                │
│    │            │售農（│            │              │        │公司；簡三│          │                │
│    │            │漁）產│            │              │        │傑        │          │                │
│    │            │物收據│            │              │        │          │          │                │
│    │            │      │            │              │        │          │          │                │
│    │            ├───┼──────┼───────┼────┼─────┼─────┼────────┤
│    │            │銷貨單│九十年四月二│三十二萬五千元│無      │日昇生物科│核准陳壬城│證物一（4-6）   │
│    │            │      │十七日      │              │        │技股份有限│；製表張淑│                │
│    │            │      │            │              │        │公司；林明│珍        │                │
│    │            │      │            │              │        │鴻        │          │                │
│    │            ├───┼──────┼───────┼────┼─────┼─────┼────────┤
│    │            │採購單│九十年四月二│無            │偽造署押│林明鴻；簡│簡三傑    │證物一（4-7）   │
│    │            │      │十五日      │              │一枚    │三傑      │          │                │
│    │            ├───┼──────┼───────┼────┼─────┼─────┼────────┤
│    │            │驗收單│九十年四月二│二十五萬元    │無      │日昇生物科│採購人員陳│證物一（4-8）   │
│    │            │      │十七日      │              │        │技股份有限│俊文；核准│                │
│    │            │      │            │              │        │公司；簡三│曾金珠；經│                │
│    │            │      │            │              │        │傑        │辦人陳秋香│                │
│    │            ├───┼──────┼───────┼────┼─────┼─────┼────────┤
│    │            │驗收單│九十年四月二│一百一十二萬元│無      │日昇生物科│核准陳壬城│證物一（4-9）   │
│    │            │      │十一日      │              │        │技股份有限│；製表張淑│                │
│    │            │      │            │              │        │公司；許振│珍        │                │
│    │            │      │            │              │        │聲        │          │                │
│    │            ├───┼──────┼───────┼────┼─────┼─────┼────────┤
│    │            │採購單│無法辨識    │無            │偽造署押│許振聲；簡│簡三傑    │證物一（4-10）  │
│    │            │      │            │              │一枚    │三傑      │          │                │
│    │            ├───┼──────┼───────┼────┼─────┼─────┼────────┤
│    │            │驗收單│九十年四月二│八十八萬元    │無      │日昇生物科│採購人員陳│證物一（4-11）  │
│    │            │      │十一日      │              │        │技股份有限│俊文；核准│                │
│    │            │      │            │              │        │公司；簡三│曾金珠；經│                │
│    │            │      │            │              │        │傑        │辦人陳秋香│                │
│    │            ├───┼──────┼───────┼────┼─────┼─────┼────────┤
│    │            │銷貨單│九十年四月十│三十九萬元    │無      │日昇生物科│核准陳壬城│證物一（4-12）  │
│    │            │      │六日        │              │        │技股份有限│；製表張淑│                │
│    │            │      │            │              │        │公司；周思│珍        │                │
│    │            │      │            │              │        │源        │          │                │
│    │            ├───┼──────┼───────┼────┼─────┼─────┼────────┤
│    │            │採購單│九十年四月十│無            │偽造署押│周思源；簡│簡三傑    │證物一（4-13）  │
│    │            │      │五日        │              │一枚    │三傑      │          │                │
│    │            ├───┼──────┼───────┼────┼─────┼─────┼────────┤
│    │            │驗收單│九十年四月十│二十七萬元    │無      │日昇生物科│採購人員陳│證物一（4-14）  │
│    │            │      │六日        │              │        │技股份有限│俊文；核准│                │
│    │            │      │            │              │        │公司；簡三│曾金珠；經│                │
│    │            │      │            │              │        │傑        │辦人陳秋香│                │
│    │            ├───┼──────┼───────┼────┼─────┼─────┼────────┤
│    │            │銷貨單│九十年四月十│七十萬元      │無      │日昇生物科│核准陳壬城│證物一（4-15）  │
│    │            │      │六日        │              │        │技股份有限│；製表張淑│                │
│    │            │      │            │              │        │公司；楊順│珍        │                │
│    │            │      │            │              │        │堂        │          │                │
│    │            ├───┼──────┼───────┼────┼─────┼─────┼────────┤
│    │            │採購單│九十年四月十│無            │偽造署押│楊順堂；簡│簡三傑    │證物一（4-16）  │
│    │            │      │五日        │              │一枚    │三傑      │          │                │
│    │            ├───┼──────┼───────┼────┼─────┼─────┼────────┤
│    │            │驗收單│九十年四月十│五十五萬元    │無      │日昇生物科│採購人員陳│證物一（4-17）  │
│    │            │      │六日        │              │        │技股份有限│俊文；核准│                │
│    │            │      │            │              │        │公司；簡三│曾金珠；經│                │
│    │            │      │            │              │        │傑        │辦人陳秋香│                │
│    │            ├───┼──────┼───────┼────┼─────┼─────┼────────┤
│    │            │銷貨單│九十年四月十│五十八萬元    │無      │日昇生物科│核准陳壬城│證物一（4-18）  │
│    │            │      │四日        │              │        │技股份有限│；製表張淑│                │
│    │            │      │            │              │        │公司；黎世│珍        │                │
│    │            │      │            │              │        │旗        │          │                │
│    │            ├───┼──────┼───────┼────┼─────┼─────┼────────┤
│    │            │採購單│九十年四月十│無            │偽造署押│黎世旗；簡│簡三傑    │證物一（4-19）  │
│    │            │      │三日        │              │一枚    │三傑      │          │                │
│    │            ├───┼──────┼───────┼────┼─────┼─────┼────────┤
│    │            │驗收單│九十年四月十│四十六萬五千元│無      │日昇生物科│採購人員陳│證物一（4-20）  │
│    │            │      │四日        │              │        │技股份有限│俊文；核准│                │
│    │            │      │            │              │        │公司；簡三│曾金珠；經│                │
│    │            │      │            │              │        │傑        │辦人陳秋香│                │
├──┼──────┼───┼──────┼───────┼────┼─────┼─────┼────────┤
│5   │T-000000000 │左開會│九十年五月二│依據農（漁）民│無      │日昇生物科│蘇意純、會│證物一（5-1）   │
│    │            │計傳票│十七日      │出售農（漁）產│        │技股份有限│計人員張菀│                │
│    │            │憑證  │            │物收據計算總金│        │公司；張明│芯；覆核陳│                │
│    │            │      │            │額：二百五十萬│        │宏及官美惠│美英；製表│                │
│    │            │      │            │零五千元      │        │、黎世旗、│張菀芯    │                │
│    │            │      │            │              │        │楊建邦、林│          │                │
│    │            │      │            │              │        │淑婉      │          │                │
│    │            │      │            │              │        │          │          │                │
│    │            ├───┼──────┼───────┼────┼─────┼─────┼────────┤
│    │            │農（漁│九十年五月三│一十八萬元    │偽造印文│日昇生物科│無        │證物一（5-2）   │
│    │            │）民出│十一日      │              │一枚    │技股份有限│          │                │
│    │            │售農（│            │              │        │公司；簡三│          │                │
│    │            │漁）產│            │              │        │傑        │          │                │
│    │            │物收據│            │              │        │          │          │                │
│    │            │      │            │              │        │          │          │                │
│    │            ├───┼──────┼───────┼────┼─────┼─────┼────────┤
│    │            │農（漁│九十年五月三│五十四萬元    │偽造印文│日昇生物科│無        │證物一（5-3）   │
│    │            │）民出│十一日      │              │一枚    │技股份有限│          │                │
│    │            │售農（│            │              │        │公司；簡三│          │                │
│    │            │漁）產│            │              │        │傑        │          │                │
│    │            │物收據│            │              │        │          │          │                │
│    │            │      │            │              │        │          │          │                │
│    │            ├───┼──────┼───────┼────┼─────┼─────┼────────┤
│    │            │農（漁│九十年五月三│五十二萬五千元│偽造印文│日昇生物科│無        │證物一（5-4）   │
│    │            │）民出│十一日      │              │一枚    │技股份有限│          │                │
│    │            │售農（│            │              │        │公司；簡三│          │                │
│    │            │漁）產│            │              │        │傑        │          │                │
│    │            │物收據│            │              │        │          │          │                │
│    │            │      │            │              │        │          │          │                │
│    │            ├───┼──────┼───────┼────┼─────┼─────┼────────┤
│    │            │農（漁│九十年五月三│六十萬元      │偽造印文│日昇生物科│無        │證物一（5-5）   │
│    │            │）民出│十一日      │              │一枚    │技股份有限│          │                │
│    │            │售農（│            │              │        │公司；簡三│          │                │
│    │            │漁）產│            │              │        │傑        │          │                │
│    │            │物收據│            │              │        │          │          │                │
│    │            │      │            │              │        │          │          │                │
│    │            ├───┼──────┼───────┼────┼─────┼─────┼────────┤
│    │            │農（漁│九十年五月三│六十六萬元    │偽造印文│日昇生物科│無        │證物一（5-6）   │
│    │            │）民出│十一日      │              │一枚    │技股份有限│          │                │
│    │            │售農（│            │              │        │公司；簡三│          │                │
│    │            │漁）產│            │              │        │傑        │          │                │
│    │            │物收據│            │              │        │          │          │                │
│    │            │      │            │              │        │          │          │                │
│    │            ├───┼──────┼───────┼────┼─────┼─────┼────────┤
│    │            │驗收單│九十年五月二│十八萬元      │無      │日昇生物科│採購人員陳│證物一（5-7）   │
│    │            │      │十七日      │              │        │技股份有限│俊文；核准│                │
│    │            │      │            │              │        │公司；簡三│曾金珠；經│                │
│    │            │      │            │              │        │傑        │辦人黃惠鈴│                │
│    │            ├───┼──────┼───────┼────┼─────┼─────┼────────┤
│    │            │銷貨單│九十年五月二│二十二萬元    │無      │日昇生物科│製表朱瓊羽│證物一（5-8）   │
│    │            │      │十七日      │              │        │技股份有限│          │                │
│    │            │      │            │              │        │公司；黎世│          │                │
│    │            │      │            │              │        │旗        │          │                │
│    │            ├───┼──────┼───────┼────┼─────┼─────┼────────┤
│    │            │採購單│九十年五月？│無            │偽造署押│黎世旗；簡│簡三傑    │證物一（5-9）   │
│    │            │      │日（影印不清│              │一枚    │三傑      │          │                │
│    │            │      │楚）        │              │        │          │          │                │
│    │            ├───┼──────┼───────┼────┼─────┼─────┼────────┤
│    │            │驗收單│九十年五月二│五十四萬元    │無      │日昇生物科│採購人員陳│證物一（5-10）  │
│    │            │      │十七日      │              │        │技股份有限│俊文；核准│                │
│    │            │      │            │              │        │公司；簡三│曾金珠；經│                │
│    │            │      │            │              │        │傑        │辦人黃惠鈴│                │
│    │            ├───┼──────┼───────┼────┼─────┼─────┼────────┤
│    │            │銷貨單│九十年五月二│七十二萬元    │無      │日昇生物科│製表朱瓊羽│證物一（5-11）  │
│    │            │      │十七日      │              │        │技股份有限│          │                │
│    │            │      │            │              │        │公司；楊建│          │                │
│    │            │      │            │              │        │邦        │          │                │
│    │            ├───┼──────┼───────┼────┼─────┼─────┼────────┤
│    │            │採購單│九十年五月二│無            │無      │楊建邦；簡│簡三傑    │證物一（5-12）  │
│    │            │      │十五日      │              │        │三傑      │          │                │
│    │            ├───┼──────┼───────┼────┼─────┼─────┼────────┤
│    │            │驗收單│九十年五月二│一百一十二萬五│無      │日昇生物科│採購人員陳│證物一（5-13）  │
│    │            │      │十七日      │千元          │        │技股份有限│俊文；核准│                │
│    │            │      │            │              │        │公司；簡三│曾金珠；經│                │
│    │            │      │            │              │        │傑        │辦人黃惠鈴│                │
│    │            ├───┼──────┼───────┼────┼─────┼─────┼────────┤
│    │            │採購單│九十年五月二│無            │無      │林淑婉；簡│未註明    │證物一（5-14）  │
│    │            │      │十四日      │              │        │三傑      │          │                │
│    │            ├───┼──────┼───────┼────┼─────┼─────┼────────┤
│    │            │      │九十年五月十│無            │無      │曾金珠    │未註明    │證物一（5-15）  │
│    │            │      │二日        │              │        │          │          │                │
│    │            ├───┼──────┼───────┼────┼─────┼─────┼────────┤
│    │            │驗收單│九十年五月十│六十六萬元    │無      │日昇生物科│採購人員陳│證物一（5-16）  │
│    │            │      │二日        │              │        │技股份有限│俊文；核准│                │
│    │            │      │            │              │        │公司；簡三│曾金珠（代│                │
│    │            │      │            │              │        │傑        │）；覆核曾│                │
│    │            │      │            │              │        │          │金珠；經辦│                │
│    │            │      │            │              │        │          │人黃惠鈴  │                │
│    │            ├───┼──────┼───────┼────┼─────┼─────┼────────┤
│    │            │銷貨單│九十年五月二│一百四十二萬五│無      │日昇生物科│核准陳壬城│證物一（5-17）  │
│    │            │      │十七日      │千元          │        │技股份有限│；製表朱瓊│                │
│    │            │      │            │              │        │公司；林淑│羽        │                │
│    │            │      │            │              │        │婉        │          │                │
├──┼──────┼───┼──────┼───────┼────┼─────┼─────┼────────┤
│6   │T-000000000 │左開會│九十年六月三│依據農（漁）民│無      │日昇生物科│蘇意純、會│證物一（6-1）   │
│    │            │計傳票│十日        │出售農（漁）產│        │技股份有限│計人員張菀│                │
│    │            │憑證  │            │物收據計算總金│        │公司；吳俊│芯；覆核陳│                │
│    │            │      │            │額應為一百九十│        │昌、周思源│美英；製表│                │
│    │            │      │            │一萬四千一百九│        │、林美君、│張菀芯    │                │
│    │            │      │            │十五元，刪除四│        │楊建邦    │          │                │
│    │            │      │            │十七萬三千一百│        │          │          │                │
│    │            │      │            │九十五元後，會│        │          │          │                │
│    │            │      │            │計傳票憑證上金│        │          │          │                │
│    │            │      │            │額為：一百四十│        │          │          │                │
│    │            │      │            │四萬一千元    │        │          │          │                │
│    │            ├───┼──────┼───────┼────┼─────┼─────┼────────┤
│    │            │農（漁│九十年六月三│九萬一千八百元│偽造印文│日昇生物科│無        │證物一（6-2）   │
│    │            │）民出│十日        │              │一枚    │技股份有限│          │                │
│    │            │售農（│            │              │        │公司；簡三│          │                │
│    │            │漁）產│            │              │        │傑        │          │                │
│    │            │物收據│            │              │        │          │          │                │
│    │            │      │            │              │        │          │          │                │
│    │            ├───┼──────┼───────┼────┼─────┼─────┼────────┤
│    │            │農（漁│九十年六月三│八十五萬一千三│偽造印文│日昇生物科│無        │證物一（6-3）   │
│    │            │）民出│十日        │百九十五元    │一枚    │技股份有限│          │                │
│    │            │售農（│            │              │        │公司；簡三│          │                │
│    │            │漁）產│            │              │        │傑        │          │                │
│    │            │物收據│            │              │        │          │          │                │
│    │            │      │            │              │        │          │          │                │
│    │            ├───┼──────┼───────┼────┼─────┼─────┼────────┤
│    │            │農（漁│九十年六月三│七十二萬元    │偽造印文│日昇生物科│無        │證物一（6-4）   │
│    │            │）民出│十日        │              │一枚    │技股份有限│          │                │
│    │            │售農（│            │              │        │公司；簡三│          │                │
│    │            │漁）產│            │              │        │傑        │          │                │
│    │            │物收據│            │              │        │          │          │                │
│    │            │      │            │              │        │          │          │                │
│    │            ├───┼──────┼───────┼────┼─────┼─────┼────────┤
│    │            │農（漁│九十年六月三│二十五萬一千元│偽造印文│日昇生物科│無        │證物一（6-5）   │
│    │            │）民出│十日        │              │一枚    │技股份有限│          │                │
│    │            │售農（│            │              │        │公司；簡三│          │                │
│    │            │漁）產│            │              │        │傑        │          │                │
│    │            │物收據│            │              │        │          │          │                │
│    │            │      │            │              │        │          │          │                │
│    │            ├───┼──────┼───────┼────┼─────┼─────┼────────┤
│    │            │採購單│九十年六月？│無            │偽造署押│吳俊昌、簡│簡三傑    │證物一（6-6）   │
│    │            │      │日（影印不清│              │一枚    │三傑      │          │                │
│    │            │      │楚）        │              │        │          │          │                │
│    │            ├───┼──────┼───────┼────┼─────┼─────┼────────┤
│    │            │驗收單│九十年六月二│五十一萬元    │無      │日昇生物科│採購人員陳│證物一（6-7）   │
│    │            │      │十七日      │              │        │技股份有限│俊文；核准│                │
│    │            │      │            │              │        │公司；簡三│曾金珠；經│                │
│    │            │      │            │              │        │傑        │辦人黃惠鈴│                │
│    │            ├───┼──────┼───────┼────┼─────┼─────┼────────┤
│    │            │銷貨單│九十年六月二│七萬五千元    │無      │日昇生物科│核准曾金珠│證物一（6-8）   │
│    │            │      │十七日      │              │        │技股份有限│；製表朱瓊│                │
│    │            │      │            │              │        │公司；吳俊│羽        │                │
│    │            │      │            │              │        │昌        │          │                │
│    │            ├───┼──────┼───────┼────┼─────┼─────┼────────┤
│    │            │採購單│九十年六月十│無            │偽造署押│林美君；簡│簡三傑    │證物一（6-9）   │
│    │            │      │八日        │              │一枚    │三傑      │          │                │
│    │            ├───┼──────┼───────┼────┼─────┼─────┼────────┤
│    │            │驗收單│九十年六月二│二十萬元      │無      │日昇生物科│採購人員陳│證物一（6-10）  │
│    │            │      │十七日      │              │        │技股份有限│俊文；核准│                │
│    │            │      │            │              │        │公司；簡三│曾金珠；經│                │
│    │            │      │            │              │        │傑        │辦人黃惠鈴│                │
│    │            ├───┼──────┼───────┼────┼─────┼─────┼────────┤
│    │            │銷貨單│九十年六月二│二十五萬元    │無      │日昇生物科│核准曾金珠│證物一（6-11）  │
│    │            │      │十七日      │              │        │技股份有限│；製表朱瓊│                │
│    │            │      │            │              │        │公司；林美│羽        │                │
│    │            │      │            │              │        │君        │          │                │
│    │            ├───┼──────┼───────┼────┼─────┼─────┼────────┤
│    │            │驗收單│九十年六月二│七十二萬元    │無      │日昇生物科│採購人員陳│證物一（6-12）  │
│    │            │      │十七日      │              │        │技股份有限│俊文；核准│                │
│    │            │      │            │              │        │公司；簡三│曾金珠；經│                │
│    │            │      │            │              │        │傑        │辦人黃惠鈴│                │
│    │            ├───┼──────┼───────┼────┼─────┼─────┼────────┤
│    │            │銷貨單│九十年六月二│九十一萬元    │無      │日昇生物科│核准曾金珠│證物一（6-13）  │
│    │            │      │十七日      │              │        │技股份有限│；製表朱瓊│                │
│    │            │      │            │              │        │公司；周思│羽        │                │
│    │            │      │            │              │        │源        │          │                │
│    │            ├───┼──────┼───────┼────┼─────┼─────┼────────┤
│    │            │採購單│九十年六月二│無            │偽造署押│周思源；簡│簡三傑    │證物一（6-14）  │
│    │            │      │十六日      │              │一枚    │三傑      │          │                │
│    │            ├───┼──────┼───────┼────┼─────┼─────┼────────┤
│    │            │驗收單│九十年六月二│四十七萬元    │無      │日昇生物科│採購人員陳│證物一（6-15）  │
│    │            │      │十七日      │              │        │技股份有限│俊文；核准│                │
│    │            │      │            │              │        │公司；簡三│曾金珠；經│                │
│    │            │      │            │              │        │傑        │辦人黃惠鈴│                │
│    │            ├───┼──────┼───────┼────┼─────┼─────┼────────┤
│    │            │銷貨單│九十年六月二│五十九萬元    │無      │日昇生物科│核准曾金珠│證物一（6-16）  │
│    │            │      │十七日      │              │        │技股份有限│；製表朱瓊│                │
│    │            │      │            │              │        │公司；楊建│羽        │                │
│    │            │      │            │              │        │邦        │          │                │
│    │            ├───┼──────┼───────┼────┼─────┼─────┼────────┤
│    │            │採購單│九十年六月二│無            │偽造署押│楊建邦；簡│簡三傑    │證物一（6-17）  │
│    │            │      │十三日      │              │一枚    │三傑      │          │                │
├──┼──────┼───┼──────┼───────┼────┼─────┼─────┼────────┤
│7   │T-000000000 │左開會│九十年七月三│依據農（漁）民│無      │日昇生物科│蘇意純、會│證物一（7-1）   │
│    │            │計傳票│十一日      │出售農（漁）產│        │技股份有限│計人員張菀│                │
│    │            │憑證  │            │物收據計算總金│        │公司；林敏│芯；核准魏│                │
│    │            │      │            │額：二百三十一│        │君、李進利│志達；覆核│                │
│    │            │      │            │萬零三百元    │        │          │陳美英；製│                │
│    │            │      │            │              │        │          │表張菀芯  │                │
│    │            ├───┼──────┼───────┼────┼─────┼─────┼────────┤
│    │            │農（漁│九十年七月三│六十二萬四千元│偽造印文│日昇生物科│無        │證物一（7-2）   │
│    │            │）民出│十一日      │              │一枚    │技股份有限│          │                │
│    │            │售農（│            │              │        │公司；簡三│          │                │
│    │            │漁）產│            │              │        │傑        │          │                │
│    │            │物收據│            │              │        │          │          │                │
│    │            │      │            │              │        │          │          │                │
│    │            ├───┼──────┼───────┼────┼─────┼─────┼────────┤
│    │            │農（漁│九十年七月三│四十二萬三千三│偽造印文│日昇生物科│無        │證物一（7-3）   │
│    │            │）民出│十一日      │百元          │一枚    │技股份有限│          │                │
│    │            │售農（│            │              │        │公司；簡三│          │                │
│    │            │漁）產│            │              │        │傑        │          │                │
│    │            │物收據│            │              │        │          │          │                │
│    │            │      │            │              │        │          │          │                │
│    │            ├───┼──────┼───────┼────┼─────┼─────┼────────┤
│    │            │農（漁│九十年七月三│五十一萬元    │偽造印文│日昇生物科│無        │證物一（7-4）   │
│    │            │）民出│十一日      │              │一枚    │技股份有限│          │                │
│    │            │售農（│            │              │        │公司；簡三│          │                │
│    │            │漁）產│            │              │        │傑        │          │                │
│    │            │物收據│            │              │        │          │          │                │
│    │            │      │            │              │        │          │          │                │
│    │            ├───┼──────┼───────┼────┼─────┼─────┼────────┤
│    │            │農（漁│九十年七月三│五十一萬元    │偽造印文│日昇生物科│無        │證物一（7-5）   │
│    │            │）民出│十一日      │              │一枚    │技股份有限│          │                │
│    │            │售農（│            │              │        │公司；簡三│          │                │
│    │            │漁）產│            │              │        │傑        │          │                │
│    │            │物收據│            │              │        │          │          │                │
│    │            │      │            │              │        │          │          │                │
│    │            ├───┼──────┼───────┼────┼─────┼─────┼────────┤
│    │            │農（漁│九十年七月三│二十四萬三千元│偽造印文│日昇生物科│無        │證物一（7-6）   │
│    │            │）民出│十一日      │              │一枚    │技股份有限│          │                │
│    │            │售農（│            │              │        │公司；簡三│          │                │
│    │            │漁）產│            │              │        │傑        │          │                │
│    │            │物收據│            │              │        │          │          │                │
│    │            │      │            │              │        │          │          │                │
│    │            ├───┼──────┼───────┼────┼─────┼─────┼────────┤
│    │            │採購單│九十年七月三│無            │偽造署押│林敏君；簡│簡三傑    │證物一（7-7）   │
│    │            │      │十一日      │              │一枚    │三傑      │          │                │
│    │            ├───┼──────┼───────┼────┼─────┼─────┼────────┤
│    │            │驗收單│九十年七月二│六十二萬四千元│無      │日昇生物科│採購人員陳│證物一（7-8）   │
│    │            │      │十七日      │              │        │技股份有限│俊文；核准│                │
│    │            │      │            │              │        │公司；簡三│JCCHEN；經│                │
│    │            │      │            │              │        │傑        │辦人曾金珠│                │
│    │            ├───┼──────┼───────┼────┼─────┼─────┼────────┤
│    │            │銷貨單│九十年七月二│八十萬四千元  │無      │日昇生物科│核准 JCCHE│證物一（7-9）   │
│    │            │      │十七日      │              │        │技股份有限│N；製表朱 │                │
│    │            │      │            │              │        │公司；林敏│瓊羽      │                │
│    │            │      │            │              │        │君        │          │                │
│    │            ├───┼──────┼───────┼────┼─────┼─────┼────────┤
│    │            │採購單│九十年七月十│無            │偽造署押│李進利；簡│簡三傑    │證物一（7-10）  │
│    │            │      │八日        │              │一枚    │三傑      │          │                │
│    │            ├───┼──────┼───────┼────┼─────┼─────┼────────┤
│    │            │驗收單│九十年七月二│四十二萬三千三│無      │日昇生物科│採購人員陳│證物一（7-11）  │
│    │            │      │十七日      │百元          │        │技股份有限│俊文；核准│                │
│    │            │      │            │              │        │公司；簡三│JCCHEN；經│                │
│    │            │      │            │              │        │傑        │辦人曾金珠│                │
│    │            ├───┼──────┼───────┼────┼─────┼─────┼────────┤
│    │            │銷貨單│九十年七月二│五十四萬七千八│無      │日昇生物科│核准 JCCHE│證物一（7-12）  │
│    │            │      │十七日      │百元          │        │技股份有限│N；製表朱 │                │
│    │            │      │            │              │        │公司；李進│瓊羽      │                │
│    │            │      │            │              │        │利        │          │                │
│    │            ├───┼──────┼───────┼────┼─────┼─────┼────────┤
│    │            │採購單│九十年七月七│無            │偽造署押│李進利；簡│簡三傑    │證物一（7-13）  │
│    │            │      │日          │              │一枚    │三傑      │          │                │
│    │            ├───┼──────┼───────┼────┼─────┼─────┼────────┤
│    │            │驗收單│九十年七月二│五十一萬元    │無      │日昇生物科│採購人員陳│證物一（7-14）  │
│    │            │      │十七日      │              │        │技股份有限│俊文；核准│                │
│    │            │      │            │              │        │公司；簡三│JCCHEN；經│                │
│    │            │      │            │              │        │傑        │辦人曾金珠│                │
│    │            ├───┼──────┼───────┼────┼─────┼─────┼────────┤
│    │            │銷貨單│九十年七月二│六十六萬元    │無      │日昇生物科│核准 JCCHE│證物一（7-15）  │
│    │            │      │十七日      │              │        │技股份有限│N；製表朱 │                │
│    │            │      │            │              │        │公司；李進│瓊羽      │                │
│    │            │      │            │              │        │利        │          │                │
│    │            ├───┼──────┼───────┼────┼─────┼─────┼────────┤
│    │            │驗收單│九十年七月二│五十一萬元    │無      │日昇生物科│採購人員陳│證物一（7-16）  │
│    │            │      │十七日      │              │        │技股份有限│俊文；核准│                │
│    │            │      │            │              │        │公司；簡三│JCCHEN；經│                │
│    │            │      │            │              │        │傑        │辦人曾金珠│                │
│    │            ├───┼──────┼───────┼────┼─────┼─────┼────────┤
│    │            │採購單│九十年七月十│無            │偽造署押│李進利；簡│簡三傑    │證物一（7-17）  │
│    │            │      │一日        │              │一枚    │三傑      │          │                │
│    │            ├───┼──────┼───────┼────┼─────┼─────┼────────┤
│    │            │銷貨單│九十年七月二│六十六萬元    │無      │日昇生物科│核准 JCCHE│證物一（7-18）  │
│    │            │      │十七日      │              │        │技股份有限│N；製表朱 │                │
│    │            │      │            │              │        │公司；李進│瓊羽      │                │
│    │            │      │            │              │        │利        │          │                │
│    │            ├───┼──────┼───────┼────┼─────┼─────┼────────┤
│    │            │驗收單│九十年七月三│二十四萬三千元│無      │日昇生物科│採購人員陳│證物一（7-19）  │
│    │            │      │日          │              │        │技股份有限│俊文；核准│                │
│    │            │      │            │              │        │公司；簡三│JCCHEN；經│                │
│    │            │      │            │              │        │傑        │辦人曾金珠│                │
│    │            ├───┼──────┼───────┼────┼─────┼─────┼────────┤
│    │            │採購單│九十年七月四│無            │偽造署押│溫宏立；簡│簡三傑    │證物一（7-20）  │
│    │            │      │日          │              │一枚    │三傑      │          │                │
├──┼──────┼───┼──────┼───────┼────┼─────┼─────┼────────┤
│8   │T-000000000 │左開會│九十年八月三│依據農（漁）民│無      │日昇生物科│會計人員張│證物一（8-1）   │
│    │            │計傳票│十一日      │出售農（漁）產│        │技股份有限│菀芯；核准│                │
│    │            │憑證  │            │物收據計算總金│        │公司；蔡恩│魏志達；覆│                │
│    │            │      │            │額：九十七萬元│        │彰、吳文苑│核蘇意純；│                │
│    │            │      │            │              │        │、呂榮濱  │製表張菀芯│                │
│    │            │      │            │              │        │          │          │                │
│    │            ├───┼──────┼───────┼────┼─────┼─────┼────────┤
│    │            │農（漁│九十年八月三│五十二萬元    │偽造印文│日昇生物科│無        │證物一（8-2）   │
│    │            │）民出│十一日      │              │一枚    │技股份有限│          │                │
│    │            │售農（│            │              │        │公司；簡三│          │                │
│    │            │漁）產│            │              │        │傑        │          │                │
│    │            │物收據│            │              │        │          │          │                │
│    │            │      │            │              │        │          │          │                │
│    │            ├───┼──────┼───────┼────┼─────┼─────┼────────┤
│    │            │農（漁│九十年八月三│四十五萬元    │偽造印文│日昇生物科│無        │證物一（8-3）   │
│    │            │）民出│十一日      │              │一枚    │技股份有限│          │                │
│    │            │售農（│            │              │        │公司；簡三│          │                │
│    │            │漁）產│            │              │        │傑        │          │                │
│    │            │物收據│            │              │        │          │          │                │
│    │            │      │            │              │        │          │          │                │
│    │            ├───┼──────┼───────┼────┼─────┼─────┼────────┤
│    │            │驗收單│九十年八月二│四十五萬元    │無      │日昇生物科│採購人員陳│證物一（8-4）   │
│    │            │      │十七日      │              │        │技股份有限│俊文；核准│                │
│    │            │      │            │              │        │公司；簡三│？城（簽名│                │
│    │            │      │            │              │        │傑        │無法辨識）│                │
│    │            │      │            │              │        │          │；經辦人曾│                │
│    │            │      │            │              │        │          │金珠      │                │
│    │            ├───┼──────┼───────┼────┼─────┼─────┼────────┤
│    │            │採購單│九十年八月十│無            │無      │蔡恩彰；簡│未註明    │證物一（8-5）   │
│    │            │      │七日        │              │        │三傑      │          │                │
│    │            ├───┼──────┼───────┼────┼─────┼─────┼────────┤
│    │            │銷貨單│九十年八月二│五十五萬元    │無      │日昇生物科│核准？城（│證物一（8-6）   │
│    │            │      │十七日      │              │        │技股份有限│簽名無法辨│                │
│    │            │      │            │              │        │公司；蔡恩│識）；覆核│                │
│    │            │      │            │              │        │彰        │曾（未簽全│                │
│    │            │      │            │              │        │          │名）；製表│                │
│    │            │      │            │              │        │          │曾金珠    │                │
│    │            ├───┼──────┼───────┼────┼─────┼─────┼────────┤
│    │            │驗收單│九十年八月二│二十二萬元    │無      │日昇生物科│採購人員陳│證物一（8-7）   │
│    │            │      │十七日      │              │        │技股份有限│俊文；核准│                │
│    │            │      │            │              │        │公司；簡三│？城（簽名│                │
│    │            │      │            │              │        │傑        │無法辨識）│                │
│    │            │      │            │              │        │          │；經辦人曾│                │
│    │            │      │            │              │        │          │金珠      │                │
│    │            ├───┼──────┼───────┼────┼─────┼─────┼────────┤
│    │            │採購單│九十年八月九│無            │無      │吳文苑；簡│未註明    │證物一（8-8）   │
│    │            │      │日          │              │        │三傑      │          │                │
│    │            ├───┼──────┼───────┼────┼─────┼─────┼────────┤
│    │            │銷貨單│九十年八月二│二十七萬五千元│無      │日昇生物科│核准？城（│證物一（8-9）   │
│    │            │      │十七日      │              │        │技股份有限│簽名無法辨│                │
│    │            │      │            │              │        │公司；吳文│識）；覆核│                │
│    │            │      │            │              │        │苑        │曾（未簽全│                │
│    │            │      │            │              │        │          │名）；製表│                │
│    │            │      │            │              │        │          │曾金珠    │                │
│    │            ├───┼──────┼───────┼────┼─────┼─────┼────────┤
│    │            │驗收單│九十年八月二│三十萬元      │無      │日昇生物科│採購人員陳│證物一（8-10）  │
│    │            │      │十七日      │              │        │技股份有限│俊文；核准│                │
│    │            │      │            │              │        │公司；簡三│？城（簽名│                │
│    │            │      │            │              │        │傑        │無法辨識）│                │
│    │            │      │            │              │        │          │；經辦人曾│                │
│    │            │      │            │              │        │          │金珠      │                │
│    │            ├───┼──────┼───────┼────┼─────┼─────┼────────┤
│    │            │採購單│九十年八月三│無            │無      │呂榮濱；簡│簡三傑    │證物一（8-11）  │
│    │            │      │日          │              │        │三傑      │          │                │
├──┼──────┼───┼──────┼───────┼────┼─────┼─────┼────────┤
│9   │T-000000000 │左開會│九十年九月三│依據農（漁）民│無      │日昇生物科│會計人員張│證物一（9-1）   │
│    │            │計傳票│十日        │出售農（漁）產│        │技股份有限│菀芯；核准│                │
│    │            │憑證  │            │物收據計算總金│        │公司；李逢│魏志達；覆│                │
│    │            │      │            │額：一百零一萬│        │治、溫宏立│核蘇意純；│                │
│    │            │      │            │元            │        │、呂松山  │製表張菀芯│                │
│    │            │      │            │              │        │          │          │                │
│    │            ├───┼──────┼───────┼────┼─────┼─────┼────────┤
│    │            │農（漁│九十年九月三│五十六萬元    │偽造印文│日昇生物科│無        │證物一（9-2）   │
│    │            │）民出│十日        │              │一枚    │技股份有限│          │                │
│    │            │售農（│            │              │        │公司；簡三│          │                │
│    │            │漁）產│            │              │        │傑        │          │                │
│    │            │物收據│            │              │        │          │          │                │
│    │            │      │            │              │        │          │          │                │
│    │            ├───┼──────┼───────┼────┼─────┼─────┼────────┤
│    │            │農（漁│九十年九月三│四十五萬元    │偽造印文│日昇生物科│無        │證物一（9-3）   │
│    │            │）民出│十日        │              │一枚    │技股份有限│          │                │
│    │            │售農（│            │              │        │公司；簡三│          │                │
│    │            │漁）產│            │              │        │傑        │          │                │
│    │            │物收據│            │              │        │          │          │                │
│    │            │      │            │              │        │          │          │                │
│    │            ├───┼──────┼───────┼────┼─────┼─────┼────────┤
│    │            │驗收單│九十年九月二│十六萬元      │無      │日昇生物科│採購人員陳│證物一（9-4）   │
│    │            │      │十四日      │              │        │技股份有限│俊文；核准│                │
│    │            │      │            │              │        │公司；簡三│？城（簽名│                │
│    │            │      │            │              │        │傑        │無法辨識）│                │
│    │            │      │            │              │        │          │；覆核曾金│                │
│    │            │      │            │              │        │          │珠        │                │
│    │            ├───┼──────┼───────┼────┼─────┼─────┼────────┤
│    │            │採購單│九十年九月二│無            │無      │李定雄；李│李維晉    │證物一（9-5）   │
│    │            │      │十七日      │              │        │維晉      │          │                │
│    │            ├───┼──────┼───────┼────┼─────┼─────┼────────┤
│    │            │銷貨單│九十年九月二│二十萬元      │無      │日昇生物科│核准？城（│證物一（9-6）   │
│    │            │      │十四日      │              │        │技股份有限│簽名無法辨│                │
│    │            │      │            │              │        │公司；李逢│識）；覆核│                │
│    │            │      │            │              │        │治        │曾金珠    │                │
│    │            │      │            │              │        │          │          │                │
│    │            │      │            │              │        │          │          │                │
│    │            ├───┼──────┼───────┼────┼─────┼─────┼────────┤
│    │            │驗收單│九十年九月二│四十五萬元    │無      │日昇生物科│採購人員陳│證物一（9-7）   │
│    │            │      │十四日      │              │        │技股份有限│俊文；核准│                │
│    │            │      │            │              │        │公司；簡三│？城（簽名│                │
│    │            │      │            │              │        │傑        │無法辨識）│                │
│    │            │      │            │              │        │          │；覆核曾金│                │
│    │            │      │            │              │        │          │珠        │                │
│    │            ├───┼──────┼───────┼────┼─────┼─────┼────────┤
│    │            │採購單│九十年九月五│無            │無      │溫宏立；未│未註明    │證物一（9-8）   │
│    │            │      │日          │              │        │註明      │          │                │
│    │            ├───┼──────┼───────┼────┼─────┼─────┼────────┤
│    │            │銷貨單│九十年九月二│五十五萬元    │無      │日昇生物科│核准？城（│證物一（9-9）   │
│    │            │      │十四日      │              │        │技股份有限│簽名無法辨│                │
│    │            │      │            │              │        │公司；溫宏│識）；覆核│                │
│    │            │      │            │              │        │立        │曾金珠    │                │
│    │            ├───┼──────┼───────┼────┼─────┼─────┼────────┤
│    │            │驗收單│九十年九月二│四十萬元      │無      │日昇生物科│採購人員陳│證物一（9-10）  │
│    │            │      │十四日      │              │        │技股份有限│俊文；核准│                │
│    │            │      │            │              │        │公司；簡三│？城（簽名│                │
│    │            │      │            │              │        │傑        │無法辨識）│                │
│    │            │      │            │              │        │          │；覆核曾金│                │
│    │            │      │            │              │        │          │珠        │                │
│    │            ├───┼──────┼───────┼────┼─────┼─────┼────────┤
│    │            │採購單│九十年九月？│無            │無      │呂松山；未│未註明    │證物一（9-11）  │
│    │            │      │日（影印不清│              │        │註明      │          │                │
│    │            │      │楚）        │              │        │          │          │                │
│    │            ├───┼──────┼───────┼────┼─────┼─────┼────────┤
│    │            │銷貨單│九十年九月二│五十萬元      │無      │日昇生物科│核准？城（│證物一（9-12）  │
│    │            │      │十四日      │              │        │技股份有限│簽名無法辨│                │
│    │            │      │            │              │        │公司；呂松│識）；覆核│                │
│    │            │      │            │              │        │山        │曾金珠    │                │
├──┼──────┼───┼──────┼───────┼────┼─────┼─────┼────────┤
│10  │T-000000000 │左開會│九十年十月三│依據農（漁）民│無      │日昇生物科│會計人員林│證物一（10-1）  │
│    │            │計傳票│十日        │出售農（漁）產│        │技股份有限│靜如；核准│                │
│    │            │憑證  │            │物收據計算總金│        │公司；呂榮│？（簽名無│                │
│    │            │      │            │額應為一百四十│        │濱、謝惠美│法辨識）；│                │
│    │            │      │            │五萬九千七百元│        │、陳良曙  │覆核蘇意純│                │
│    │            │      │            │，刪除二十二萬│        │          │；製表林靜│                │
│    │            │      │            │二千三百元及三│        │          │如        │                │
│    │            │      │            │萬二千四百元後│        │          │          │                │
│    │            │      │            │，會計傳票憑證│        │          │          │                │
│    │            │      │            │上金額為：一百│        │          │          │                │
│    │            │      │            │二十萬零五百元│        │          │          │                │
│    │            ├───┼──────┼───────┼────┼─────┼─────┼────────┤
│    │            │農（漁│九十年十月三│七十五萬五千元│偽造印文│日昇生物科│無        │證物一（10-2）  │
│    │            │）民出│十一日      │              │一枚    │技股份有限│          │                │
│    │            │售農（│            │              │        │公司；簡三│          │                │
│    │            │漁）產│            │              │        │傑        │          │                │
│    │            │物收據│            │              │        │          │          │                │
│    │            │      │            │              │        │          │          │                │
│    │            ├───┼──────┼───────┼────┼─────┼─────┼────────┤
│    │            │農（漁│九十年十月三│七十萬四千七百│偽造印文│日昇生物科│無        │證物一（10-3）  │
│    │            │）民出│十一日      │元            │一枚    │技股份有限│          │                │
│    │            │售農（│            │              │        │公司；簡三│          │                │
│    │            │漁）產│            │              │        │傑        │          │                │
│    │            │物收據│            │              │        │          │          │                │
│    │            │      │            │              │        │          │          │                │
│    │            ├───┼──────┼───────┼────┼─────┼─────┼────────┤
│    │            │採購單│九十年十月十│無            │無      │謝美惠；未│未註明    │證物一（10-4）  │
│    │            │      │一日        │              │        │註明      │          │                │
│    │            ├───┼──────┼───────┼────┼─────┼─────┼────────┤
│    │            │採購單│九十年十月十│無            │無      │陳良熟；未│未註明    │證物一（10-5）  │
│    │            │      │四日        │              │        │註明      │          │                │
│    │            ├───┼──────┼───────┼────┼─────┼─────┼────────┤
│    │            │採購單│九十年十月八│無            │無      │呂榮濱；未│未註明    │證物一（10-6）  │
│    │            │      │日          │              │        │註明      │          │                │
│    │            ├───┼──────┼───────┼────┼─────┼─────┼────────┤
│    │            │驗收單│九十年十月二│四十五萬元    │無      │日昇生物科│採購人員陳│證物一（10-7）  │
│    │            │      │十七日      │              │        │技股份有限│俊文；核准│                │
│    │            │      │            │              │        │公司；簡三│曾金珠；經│                │
│    │            │      │            │              │        │傑        │辦人陳俊文│                │
│    │            ├───┼──────┼───────┼────┼─────┼─────┼────────┤
│    │            │銷貨單│九十年十月二│五十四萬元    │無      │日昇生物科│核准曾金珠│證物一（10-8）  │
│    │            │      │十七日      │              │        │技股份有限│代；製表陳│                │
│    │            │      │            │              │        │公司；呂榮│俊文      │                │
│    │            │      │            │              │        │濱        │          │                │
│    │            ├───┼──────┼───────┼────┼─────┼─────┼────────┤
│    │            │驗收單│九十年十月二│四十七萬五千元│無      │日昇生物科│採購人員陳│證物一（10-9）  │
│    │            │      │十七日      │              │        │技股份有限│俊文；核准│                │
│    │            │      │            │              │        │公司；簡三│曾金珠；經│                │
│    │            │      │            │              │        │傑        │辦人陳俊文│                │
│    │            ├───┼──────┼───────┼────┼─────┼─────┼────────┤
│    │            │銷貨單│九十年十月二│五十七萬元    │無      │日昇生物科│核准曾金珠│證物一（10-10） │
│    │            │      │十七日      │              │        │技股份有限│；製表陳俊│                │
│    │            │      │            │              │        │公司；謝惠│文        │                │
│    │            │      │            │              │        │美        │          │                │
│    │            ├───┼──────┼───────┼────┼─────┼─────┼────────┤
│    │            │驗收單│九十年十月二│二十八萬元    │無      │日昇生物科│採購人員陳│證物一（10-11） │
│    │            │      │十七日      │              │        │技股份有限│俊文；核准│                │
│    │            │      │            │              │        │公司；簡三│曾金珠；經│                │
│    │            │      │            │              │        │傑        │辦人陳俊文│                │
│    │            ├───┼──────┼───────┼────┼─────┼─────┼────────┤
│    │            │銷貨單│九十年十月二│三十五萬元    │無      │日昇生物科│核准曾金珠│證物一（10-12） │
│    │            │      │十七日      │              │        │技股份有限│；製表陳俊│                │
│    │            │      │            │              │        │公司；陳良│文代      │                │
│    │            │      │            │              │        │曙        │          │                │
├──┼──────┼───┼──────┼───────┼────┼─────┼─────┼────────┤
│11  │T-000000000 │左開會│九十年十二月│依據農（漁）民│無      │日昇生物科│會計人員林│證物一（11-1）  │
│    │            │計傳票│二十九日    │出售農（漁）產│        │技股份有限│靜如；核准│                │
│    │            │憑證  │            │物收據計算總金│        │公司；張國│？（簽名無│                │
│    │            │      │            │額：二十四萬元│        │華        │法辨識）；│                │
│    │            │      │            │              │        │          │製表張苑芯│                │
│    │            ├───┼──────┼───────┼────┼─────┼─────┼────────┤
│    │            │農（漁│九十年十一月│二十四萬元    │偽造印文│日昇生物科│無        │證物一（11-2）  │
│    │            │）民出│三十日      │              │一枚    │技股份有限│          │                │
│    │            │售農（│            │              │        │公司；簡三│          │                │
│    │            │漁）產│            │              │        │傑        │          │                │
│    │            │物收據│            │              │        │          │          │                │
│    │            │      │            │              │        │          │          │                │
│    │            ├───┼──────┼───────┼────┼─────┼─────┼────────┤
│    │            │驗收單│九十年十一月│二十四萬元    │無      │日昇生物科│採購人員陳│證物一（11-3）  │
│    │            │      │二十七日    │              │        │技股份有限│冠杏；核准│                │
│    │            │      │            │              │        │公司；簡三│曾金珠；經│                │
│    │            │      │            │              │        │傑        │辦人陳？（│                │
│    │            │      │            │              │        │          │簽名無法辨│                │
│    │            │      │            │              │        │          │識）      │                │
│    │            ├───┼──────┼───────┼────┼─────┼─────┼────────┤
│    │            │採購單│九十年十一月│無            │無      │張國華；未│未註明    │證物一（11-4）  │
│    │            │      │二十二日    │              │        │註明      │          │                │
│    │            ├───┼──────┼───────┼────┼─────┼─────┼────────┤
│    │            │銷貨單│九十年十二月│金額影印不清楚│無      │日昇生物科│核准曾金珠│證物一（11-5）  │
│    │            │      │二十七日    │              │        │技股份有限│；客戶簽收│                │
│    │            │      │            │              │        │公司；張國│？（簽名無│                │
│    │            │      │            │              │        │華        │法辨識）  │                │
├──┼──────┼───┼──────┼───────┼────┼─────┼─────┼────────┤
│12  │T-000000000 │左開會│九十年十二月│依據農（漁）民│無      │日昇生物科│會計人員林│證物一（12-1）  │
│    │            │計傳票│三十一日    │出售農（漁）產│        │技股份有限│靜如；核准│                │
│    │            │憑證  │            │物收據計算總金│        │公司；周思│？（簽名無│                │
│    │            │      │            │額：一百零六萬│        │源、簡春發│法辨識）；│                │
│    │            │      │            │九千四百元    │        │          │覆核陳美英│                │
│    │            │      │            │              │        │          │；製表林靜│                │
│    │            │      │            │              │        │          │如        │                │
│    │            ├───┼──────┼───────┼────┼─────┼─────┼────────┤
│    │            │農（漁│九十年十二月│三十九萬九千五│偽造印文│日昇生物科│無        │證物一（12-2）  │
│    │            │）民出│三十一日    │百元          │一枚    │技股份有限│          │                │
│    │            │售農（│            │              │        │公司；簡三│          │                │
│    │            │漁）產│            │              │        │傑        │          │                │
│    │            │物收據│            │              │        │          │          │                │
│    │            │      │            │              │        │          │          │                │
│    │            ├───┼──────┼───────┼────┼─────┼─────┼────────┤
│    │            │農（漁│九十年十二月│六十六萬九千九│偽造印文│日昇生物科│無        │證物一（12-3）  │
│    │            │）民出│三十一日    │百元          │一枚    │技股份有限│          │                │
│    │            │售農（│            │              │        │公司；簡三│          │                │
│    │            │漁）產│            │              │        │傑        │          │                │
│    │            │物收據│            │              │        │          │          │                │
│    │            │      │            │              │        │          │          │                │
│    │            ├───┼──────┼───────┼────┼─────┼─────┼────────┤
│    │            │驗收單│九十年十二月│六十六萬九千九│無      │日昇生物科│採購人員陳│證物一（12-4）  │
│    │            │      │三十一日    │百元          │        │技股份有限│俊文；核准│                │
│    │            │      │            │              │        │公司；簡三│曾金珠；經│                │
│    │            │      │            │              │        │傑        │辦人？（簽│                │
│    │            │      │            │              │        │          │名無法辨識│                │
│    │            │      │            │              │        │          │）        │                │
│    │            ├───┼──────┼───────┼────┼─────┼─────┼────────┤
│    │            │銷貨單│九十年十二月│七十六萬五千六│無      │日昇生物科│業務員朱瓊│證物一（12-5）  │
│    │            │      │三十一日    │百元          │        │技股份有限│羽；核准曾│                │
│    │            │      │            │              │        │公司；周思│金珠；覆核│                │
│    │            │      │            │              │        │源        │曾金珠；製│                │
│    │            │      │            │              │        │          │表朱瓊羽  │                │
│    │            ├───┼──────┼───────┼────┼─────┼─────┼────────┤
│    │            │採購單│九十年十二月│無            │偽造署押│周思源；簡│簡三傑    │證物一（12-6）  │
│    │            │      │十六日      │              │一枚    │三傑      │          │                │
│    │            ├───┼──────┼───────┼────┼─────┼─────┼────────┤
│    │            │驗收單│九十年十二月│三十九萬九千五│無      │日昇生物科│採購人員陳│證物一（12-7）  │
│    │            │      │三十一日    │百元          │        │技股份有限│俊文；核准│                │
│    │            │      │            │              │        │公司；簡三│曾金珠；經│                │
│    │            │      │            │              │        │傑        │辦人？（簽│                │
│    │            │      │            │              │        │          │名無法辨識│                │
│    │            │      │            │              │        │          │）        │                │
│    │            ├───┼──────┼───────┼────┼─────┼─────┼────────┤
│    │            │銷貨單│九十年十二月│四十九萬三千元│無      │日昇生物科│業務員朱瓊│證物一（12-8）  │
│    │            │      │三十一日    │              │        │技股份有限│羽；核准曾│                │
│    │            │      │            │              │        │公司；簡春│金珠（代）│                │
│    │            │      │            │              │        │發        │；覆核曾金│                │
│    │            │      │            │              │        │          │珠；製表朱│                │
│    │            │      │            │              │        │          │瓊羽      │                │
│    │            ├───┼──────┼───────┼────┼─────┼─────┼────────┤
│    │            │採購單│九十年十二月│無            │偽造署押│簡春發；簡│簡三傑    │證物一（12-9）  │
│    │            │      │六日        │              │一枚    │三傑      │          │                │
├──┼──────┼───┼──────┼───────┼────┼─────┼─────┼────────┤
│13  │T-000000000 │左開會│九十一年一月│依據農（漁）民│無      │日昇生物科│會計人員林│證物一（13-1）  │
│    │            │計傳票│三十一日    │出售農（漁）產│        │技股份有限│靜如；核准│                │
│    │            │憑證  │            │物收據計算總金│        │公司；未註│？（簽名無│                │
│    │            │      │            │額：一百八十八│        │明        │法辨識）  │                │
│    │            │      │            │萬二千五百元  │        │          │          │                │
│    │            ├───┼──────┼───────┼────┼─────┼─────┼────────┤
│    │            │農（漁│九十一年一月│六十八萬元    │偽造印文│日昇生物科│無        │證物一（13-2）  │
│    │            │）民出│二十五日    │              │一枚    │技股份有限│          │                │
│    │            │售農（│            │              │        │公司；簡三│          │                │
│    │            │漁）產│            │              │        │傑        │          │                │
│    │            │物收據│            │              │        │          │          │                │
│    │            │      │            │              │        │          │          │                │
│    │            ├───┼──────┼───────┼────┼─────┼─────┼────────┤
│    │            │農（漁│九十一年一月│四十二萬九千元│偽造印文│日昇生物科│無        │證物一（13-3）  │
│    │            │）民出│二十五日    │              │一枚    │技股份有限│          │                │
│    │            │售農（│            │              │        │公司；簡三│          │                │
│    │            │漁）產│            │              │        │傑        │          │                │
│    │            │物收據│            │              │        │          │          │                │
│    │            │      │            │              │        │          │          │                │
│    │            ├───┼──────┼───────┼────┼─────┼─────┼────────┤
│    │            │農（漁│九十一年一月│七十七萬三千五│偽造印文│日昇生物科│無        │證物一（13-4）  │
│    │            │）民出│三十一日    │百元          │一枚    │技股份有限│          │                │
│    │            │售農（│            │              │        │公司；簡三│          │                │
│    │            │漁）產│            │              │        │傑        │          │                │
│    │            │物收據│            │              │        │          │          │                │
│    │            │      │            │              │        │          │          │                │
│    │            ├───┼──────┼───────┼────┼─────┼─────┼────────┤
│    │            │驗收單│九十一年一月│六十八萬元    │無      │日昇生物科│採購人員陳│證物一（13-5）  │
│    │            │      │二十五日    │              │        │技股份有限│俊文；核准│                │
│    │            │      │            │              │        │公司；簡三│曾金珠；經│                │
│    │            │      │            │              │        │傑        │辦人陳俊文│                │
│    │            ├───┼──────┼───────┼────┼─────┼─────┼────────┤
│    │            │採購單│日期影印不清│無            │影印不清│影印不清楚│影印不清楚│證物一（13-6）  │
│    │            │      │楚          │              │楚      │          │          │                │
│    │            ├───┼──────┼───────┼────┼─────┼─────┼────────┤
│    │            │驗收單│九十一年一月│四十二萬九千元│無      │日昇生物科│採購人員陳│證物一（13-7）  │
│    │            │      │二十五日    │              │        │技股份有限│俊文；核准│                │
│    │            │      │            │              │        │公司；簡三│曾金珠；經│                │
│    │            │      │            │              │        │傑        │辦人陳俊文│                │
│    │            ├───┼──────┼───────┼────┼─────┼─────┼────────┤
│    │            │採購單│九十一年一月│無            │偽造署押│陳良曙；簡│簡三傑    │證物一（13-8）  │
│    │            │      │二十五日    │              │一枚    │三傑      │          │                │
│    │            ├───┼──────┼───────┼────┼─────┼─────┼────────┤
│    │            │驗收單│日期影印不清│二十四萬五千元│無      │日昇生物科│採購人員陳│證物一（13-9）  │
│    │            │      │楚          │              │        │技股份有限│俊文；核准│                │
│    │            │      │            │              │        │公司；簡三│曾金珠；經│                │
│    │            │      │            │              │        │傑        │辦人陳俊文│                │
│    │            ├───┼──────┼───────┼────┼─────┼─────┼────────┤
│    │            │採購單│九十一年一月│無            │偽造署押│林正宗；簡│簡三傑    │證物一（13-10） │
│    │            │      │二十六日    │              │一枚    │三傑      │          │                │
│    │            ├───┼──────┼───────┼────┼─────┼─────┼────────┤
│    │            │驗收單│九十一年一月│三十萬四千五百│無      │日昇生物科│採購人員陳│證物一（13-11） │
│    │            │      │二十六日    │元            │        │技股份有限│俊文；核准│                │
│    │            │      │            │              │        │公司；簡三│曾金珠；經│                │
│    │            │      │            │              │        │傑        │辦人陳俊文│                │
│    │            ├───┼──────┼───────┼────┼─────┼─────┼────────┤
│    │            │採購單│九十一年一月│無            │偽造署押│許阿田；簡│簡三傑    │證物一（13-12） │
│    │            │      │二十六日    │              │一枚    │三傑      │          │                │
│    │            ├───┼──────┼───────┼────┼─────┼─────┼────────┤
│    │            │驗收單│九十一年一月│二十二萬四千元│無      │日昇生物科│採購人員陳│證物一（13-13） │
│    │            │      │二十七日    │              │        │技股份有限│俊文；核准│                │
│    │            │      │            │              │        │公司；簡三│曾金珠；經│                │
│    │            │      │            │              │        │傑        │辦人陳俊文│                │
│    │            ├───┼──────┼───────┼────┼─────┼─────┼────────┤
│    │            │採購單│九十一年一月│無            │偽造署押│林立偉；簡│簡三傑    │證物一（13-14） │
│    │            │      │二十七日    │              │一枚    │三傑      │          │                │
├──┼──────┼───┼──────┼───────┼────┼─────┼─────┼────────┤
│14  │T-000000000 │左開會│九十一年二月│依據農（漁）民│無      │日昇生物科│會計人員林│證物一（14-1）  │
│    │            │計傳票│二十八日    │出售農（漁）產│        │技股份有限│靜如；核准│                │
│    │            │憑證  │            │物收據計算總金│        │公司；溫宏│？（簽名無│                │
│    │            │      │            │額：一百三十萬│        │立；林美蘭│法辨識）；│                │
│    │            │      │            │零九百元      │        │；陳良曙；│覆核蘇意純│                │
│    │            │      │            │              │        │黎世旗    │；製表林靜│                │
│    │            │      │            │              │        │          │如        │                │
│    │            ├───┼──────┼───────┼────┼─────┼─────┼────────┤
│    │            │農（漁│九十一年二月│三十七萬二千五│偽造印文│日昇生物科│無        │證物一（14-2）  │
│    │            │）民出│二十八日    │百元          │一枚    │技股份有限│          │                │
│    │            │售農（│            │              │        │公司；簡三│          │                │
│    │            │漁）產│            │              │        │傑        │          │                │
│    │            │物收據│            │              │        │          │          │                │
│    │            │      │            │              │        │          │          │                │
│    │            ├───┼──────┼───────┼────┼─────┼─────┼────────┤
│    │            │農（漁│九十一年二月│四十九萬八千四│偽造印文│日昇生物科│無        │證物一（14-3）  │
│    │            │）民出│二十八日    │百元          │一枚    │技股份有限│          │                │
│    │            │售農（│            │              │        │公司；簡三│          │                │
│    │            │漁）產│            │              │        │傑        │          │                │
│    │            │物收據│            │              │        │          │          │                │
│    │            │      │            │              │        │          │          │                │
│    │            ├───┼──────┼───────┼────┼─────┼─────┼────────┤
│    │            │農（漁│九十一年二月│四十三萬元    │偽造印文│日昇生物科│無        │證物一（14-4）  │
│    │            │）民出│二十八日    │              │一枚    │技股份有限│          │                │
│    │            │售農（│            │              │        │公司；簡三│          │                │
│    │            │漁）產│            │              │        │傑        │          │                │
│    │            │物收據│            │              │        │          │          │                │
│    │            │      │            │              │        │          │          │                │
│    │            ├───┼──────┼───────┼────┼─────┼─────┼────────┤
│    │            │驗收單│九十一年二月│三十九萬八千四│無      │日昇生物科│採購人員陳│證物一（14-5）  │
│    │            │      │二十八日    │百元          │        │技股份有限│俊文；核准│                │
│    │            │      │            │              │        │公司；簡三│林煥昇；覆│                │
│    │            │      │            │              │        │傑        │核曾金珠；│                │
│    │            │      │            │              │        │          │經辦人陳俊│                │
│    │            │      │            │              │        │          │文        │                │
│    │            ├───┼──────┼───────┼────┼─────┼─────┼────────┤
│    │            │採購單│九十一年二月│無            │偽造署押│溫宏立；簡│簡三傑    │證物一（14-6）  │
│    │            │      │二十四日    │              │一枚    │三傑      │          │                │
│    │            ├───┼──────┼───────┼────┼─────┼─────┼────────┤
│    │            │銷貨單│九十一年二月│四十五萬六千五│無      │日昇生物科│核准林煥昇│證物一（14-7）  │
│    │            │      │二十八日    │百元          │        │技股份有限│；覆核曾金│                │
│    │            │      │            │              │        │公司；溫宏│珠；製表陳│                │
│    │            │      │            │              │        │立        │秋香      │                │
│    │            ├───┼──────┼───────┼────┼─────┼─────┼────────┤
│    │            │驗收單│九十一年二月│三十二萬五千元│無      │日昇生物科│採購人員陳│證物一（14-8）  │
│    │            │      │二十八日    │              │        │技股份有限│俊文；核准│                │
│    │            │      │            │              │        │公司；簡三│林煥昇；覆│                │
│    │            │      │            │              │        │傑        │核曾金珠；│                │
│    │            │      │            │              │        │          │經辦人陳俊│                │
│    │            │      │            │              │        │          │文        │                │
│    │            ├───┼──────┼───────┼────┼─────┼─────┼────────┤
│    │            │採購單│九十一年二月│無            │偽造署押│林美蘭；簡│簡三傑    │證物一（14-9）  │
│    │            │      │十九日      │              │一枚    │三傑      │          │                │
│    │            ├───┼──────┼───────┼────┼─────┼─────┼────────┤
│    │            │銷貨單│九十一年二月│三十五萬七千五│無      │日昇生物科│核准林煥昇│證物一（14-10） │
│    │            │      │二十八日    │百元          │        │技股份有限│；覆核曾金│                │
│    │            │      │            │              │        │公司；林美│珠；製表陳│                │
│    │            │      │            │              │        │蘭        │秋香      │                │
│    │            ├───┼──────┼───────┼────┼─────┼─────┼────────┤
│    │            │驗收單│九十一年二月│三十三萬元    │無      │日昇生物科│採購人員陳│證物一（14-11） │
│    │            │      │二十八日    │              │        │技股份有限│俊文；核准│                │
│    │            │      │            │              │        │公司；簡三│林煥昇；覆│                │
│    │            │      │            │              │        │傑        │核曾金珠；│                │
│    │            │      │            │              │        │          │經辦人陳俊│                │
│    │            │      │            │              │        │          │文        │                │
│    │            ├───┼──────┼───────┼────┼─────┼─────┼────────┤
│    │            │採購單│九十一年二月│無            │偽造署押│陳良曙；簡│簡三傑    │證物一（14-12） │
│    │            │      │二十八日    │              │一枚    │三傑      │          │                │
│    │            ├───┼──────┼───────┼────┼─────┼─────┼────────┤
│    │            │銷貨單│九十一年二月│三十五萬七千五│無      │日昇生物科│核准林煥昇│證物一（14-13） │
│    │            │      │二十八日    │百元          │        │技股份有限│；覆核曾金│                │
│    │            │      │            │              │        │公司；陳良│珠；製表陳│                │
│    │            │      │            │              │        │曙        │秋香      │                │
│    │            ├───┼──────┼───────┼────┼─────┼─────┼────────┤
│    │            │驗收單│九十一年二月│二十四萬七千五│無      │日昇生物科│採購人員陳│證物一（14-14） │
│    │            │      │二十八日    │百元          │        │技股份有限│俊文；核准│                │
│    │            │      │            │              │        │公司；簡三│林煥昇；覆│                │
│    │            │      │            │              │        │傑        │核曾金珠；│                │
│    │            │      │            │              │        │          │經辦人陳俊│                │
│    │            │      │            │              │        │          │文        │                │
│    │            ├───┼──────┼───────┼────┼─────┼─────┼────────┤
│    │            │銷貨單│九十一年二月│二十八萬零五百│無      │日昇生物科│核准林煥昇│證物一（14-15） │
│    │            │      │二十八日    │元            │        │技股份有限│；覆核曾金│                │
│    │            │      │            │              │        │公司；黎世│珠；製表陳│                │
│    │            │      │            │              │        │旗        │秋香      │                │
├──┼──────┼───┼──────┼───────┼────┼─────┼─────┼────────┤
│15  │T-000000000 │左開會│九十一年三月│依據農（漁）民│無      │日昇生物科│會計人員廖│證物一（15-1）  │
│    │            │計傳票│三十一日    │出售農（漁）產│        │技股份有限│春美；核准│                │
│    │            │憑證  │            │物收據計算總金│        │公司；張能│？（簽名無│                │
│    │            │      │            │額：八十七萬七│        │倚；簡維佐│法辨識）；│                │
│    │            │      │            │千五百元      │        │          │覆核蘇意純│                │
│    │            │      │            │              │        │          │；製表廖春│                │
│    │            │      │            │              │        │          │美        │                │
│    │            ├───┼──────┼───────┼────┼─────┼─────┼────────┤
│    │            │驗收單│九十一年三月│五十六萬五千五│無      │日昇生物科│採購人員陳│證物一（15-2）  │
│    │            │      │九日        │百元          │        │技股份有限│俊文；核准│                │
│    │            │      │            │              │        │公司；簡三│林煥昇；覆│                │
│    │            │      │            │              │        │傑        │核曾金珠；│                │
│    │            │      │            │              │        │          │經辦人陳俊│                │
│    │            │      │            │              │        │          │文        │                │
│    │            ├───┼──────┼───────┼────┼─────┼─────┼────────┤
│    │            │銷貨單│九十一年三月│六十五萬二千五│無      │日昇生物科│核准林煥昇│證物一（15-3）  │
│    │            │      │九日        │百元          │        │技股份有限│；覆核陳秋│                │
│    │            │      │            │              │        │公司；張能│香；製表黃│                │
│    │            │      │            │              │        │倚        │惠鈴      │                │
│    │            ├───┼──────┼───────┼────┼─────┼─────┼────────┤
│    │            │採購單│九十一年三月│無            │偽造署押│張能倚；簡│簡三傑    │證物一（15-4）  │
│    │            │      │九日        │              │一枚    │三傑      │          │                │
│    │            ├───┼──────┼───────┼────┼─────┼─────┼────────┤
│    │            │驗收單│九十一年三月│三十一萬二千元│無      │日昇生物科│採購人員陳│證物一（15-5）  │
│    │            │      │十一日      │              │        │技股份有限│俊文；核准│                │
│    │            │      │            │              │        │公司；簡三│林煥昇；覆│                │
│    │            │      │            │              │        │傑        │核曾金珠；│                │
│    │            │      │            │              │        │          │經辦人陳秋│                │
│    │            │      │            │              │        │          │香        │                │
│    │            ├───┼──────┼───────┼────┼─────┼─────┼────────┤
│    │            │銷貨單│九十一年三月│三十五萬七千五│無      │日昇生物科│業務員黃惠│證物一（15-6）  │
│    │            │      │十一日      │百元          │        │技股份有限│鈴；核准林│                │
│    │            │      │            │              │        │公司；簡維│煥昇；覆核│                │
│    │            │      │            │              │        │佐        │陳秋香；製│                │
│    │            │      │            │              │        │          │表黃惠鈴  │                │
│    │            ├───┼──────┼───────┼────┼─────┼─────┼────────┤
│    │            │採購單│九十一年三月│無            │偽造署押│簡維佐；簡│簡三傑    │證物一（15-7）  │
│    │            │      │十一日      │              │一枚    │三傑      │          │                │
│    │            ├───┼──────┼───────┼────┼─────┼─────┼────────┤
│    │            │農（漁│九十一年三月│五十六萬五千五│偽造印文│日昇生物科│無        │證物一（15-8）  │
│    │            │）民出│三十一日    │百元          │一枚    │技股份有限│          │                │
│    │            │售農（│            │              │        │公司；簡三│          │                │
│    │            │漁）產│            │              │        │傑        │          │                │
│    │            │物收據│            │              │        │          │          │                │
│    │            │      │            │              │        │          │          │                │
│    │            ├───┼──────┼───────┼────┼─────┼─────┼────────┤
│    │            │農（漁│九十一年三月│三十一萬二千元│偽造印文│日昇生物科│無        │證物一（15-9）  │
│    │            │）民出│三十一日    │              │一枚    │技股份有限│          │                │
│    │            │售農（│            │              │        │公司；簡三│          │                │
│    │            │漁）產│            │              │        │傑        │          │                │
│    │            │物收據│            │              │        │          │          │                │
│    │            │      │            │              │        │          │          │                │
├──┼──────┼───┼──────┼───────┼────┼─────┼─────┼────────┤
│16  │T-000000000 │左開會│九十一年四月│依據農（漁）民│無      │日昇生物科│會計人員廖│證物一（16-1）  │
│    │            │計傳票│三十日      │出售農（漁）產│        │技股份有限│春美；核准│                │
│    │            │憑證  │            │物收據計算總金│        │公司；黃宗│劉嶧農代；│                │
│    │            │      │            │額：一百零三萬│        │文；張陳月│覆核蘇意純│                │
│    │            │      │            │八千元        │        │；楊順堂；│；製表廖春│                │
│    │            │      │            │              │        │黎世旗    │美        │                │
│    │            ├───┼──────┼───────┼────┼─────┼─────┼────────┤
│    │            │農（漁│九十一年四月│四十七萬元    │偽造印文│日昇生物科│無        │證物一（16-2）  │
│    │            │）民出│三十日      │              │一枚    │技股份有限│          │                │
│    │            │售農（│            │              │        │公司；簡三│          │                │
│    │            │漁）產│            │              │        │傑        │          │                │
│    │            │物收據│            │              │        │          │          │                │
│    │            │      │            │              │        │          │          │                │
│    │            ├───┼──────┼───────┼────┼─────┼─────┼────────┤
│    │            │農（漁│九十一年四月│四十萬八千元  │偽造印文│日昇生物科│無        │證物一（16-3）  │
│    │            │）民出│三十日      │              │一枚    │技股份有限│          │                │
│    │            │售農（│            │              │        │公司；簡三│          │                │
│    │            │漁）產│            │              │        │傑        │          │                │
│    │            │物收據│            │              │        │          │          │                │
│    │            │      │            │              │        │          │          │                │
│    │            ├───┼──────┼───────┼────┼─────┼─────┼────────┤
│    │            │農（漁│九十一年四月│一十六萬元    │偽造印文│日昇生物科│無        │證物一（16-4）  │
│    │            │）民出│三十日      │              │一枚    │技股份有限│          │                │
│    │            │售農（│            │              │        │公司；簡三│          │                │
│    │            │漁）產│            │              │        │傑        │          │                │
│    │            │物收據│            │              │        │          │          │                │
│    │            │      │            │              │        │          │          │                │
│    │            ├───┼──────┼───────┼────┼─────┼─────┼────────┤
│    │            │驗收單│九十一年四月│四十萬八千元  │無      │日昇生物科│採購人員陳│證物一（16-5）  │
│    │            │      │二十日      │              │        │技股份有限│冠杏；核准│                │
│    │            │      │            │              │        │公司；簡三│林煥昇；品│                │
│    │            │      │            │              │        │傑        │管陳秋香；│                │
│    │            │      │            │              │        │          │經辦人陳冠│                │
│    │            │      │            │              │        │          │杏        │                │
│    │            ├───┼──────┼───────┼────┼─────┼─────┼────────┤
│    │            │採購單│九十一年四月│無            │偽造署押│黃宗文；簡│簡三傑    │證物一（16-6）  │
│    │            │      │十三日      │              │一枚    │三傑      │          │                │
│    │            ├───┼──────┼───────┼────┼─────┼─────┼────────┤
│    │            │銷貨單│九十一年四月│五十萬四千元  │無      │日昇生物科│業務員朱瓊│證物一（16-7）  │
│    │            │      │二十日      │              │        │技股份有限│羽；核准林│                │
│    │            │      │            │              │        │公司；黃宗│煥昇；覆核│                │
│    │            │      │            │              │        │文        │陳秋香；製│                │
│    │            │      │            │              │        │          │表朱瓊羽  │                │
│    │            ├───┼──────┼───────┼────┼─────┼─────┼────────┤
│    │            │驗收單│九十一年四月│十六萬元      │無      │日昇生物科│採購人員陳│證物一（16-8）  │
│    │            │      │二十日      │              │        │技股份有限│冠杏；核准│                │
│    │            │      │            │              │        │公司；簡三│林煥昇；品│                │
│    │            │      │            │              │        │傑        │管陳秋香；│                │
│    │            │      │            │              │        │          │經辦人陳冠│                │
│    │            │      │            │              │        │          │杏        │                │
│    │            ├───┼──────┼───────┼────┼─────┼─────┼────────┤
│    │            │採購單│九十一年四月│無            │偽造署押│張陳月；簡│簡三傑    │證物一（16-9）  │
│    │            │      │三三十日    │              │一枚    │三傑      │          │                │
│    │            ├───┼──────┼───────┼────┼─────┼─────┼────────┤
│    │            │銷貨單│九十一年四月│二十萬元      │無      │日昇生物科│業務員朱瓊│證物一（16-10） │
│    │            │      │二十日      │              │        │技股份有限│羽；核准林│                │
│    │            │      │            │              │        │公司；張陳│煥昇；覆核│                │
│    │            │      │            │              │        │月        │陳秋香；製│                │
│    │            │      │            │              │        │          │表朱瓊羽  │                │
│    │            ├───┼──────┼───────┼────┼─────┼─────┼────────┤
│    │            │驗收單│九十一年四月│十八萬元      │無      │日昇生物科│採購人員陳│證物一（16-11） │
│    │            │      │二十九日    │              │        │技股份有限│冠杏；核准│                │
│    │            │      │            │              │        │公司；簡三│林煥昇；品│                │
│    │            │      │            │              │        │傑        │管陳秋香；│                │
│    │            │      │            │              │        │          │經辦人陳冠│                │
│    │            │      │            │              │        │          │杏        │                │
│    │            ├───┼──────┼───────┼────┼─────┼─────┼────────┤
│    │            │採購單│九十一年四月│無            │偽造署押│楊順堂、簡│簡三傑    │證物一（16-12） │
│    │            │      │二十六日    │              │一枚    │三傑      │          │                │
│    │            ├───┼──────┼───────┼────┼─────┼─────┼────────┤
│    │            │銷貨單│九十一年四月│二十三萬元    │無      │日昇生物科│業務員朱瓊│證物一（16-13） │
│    │            │      │二十九日    │              │        │技股份有限│羽；核准林│                │
│    │            │      │            │              │        │公司；張陳│煥昇；覆核│                │
│    │            │      │            │              │        │月        │陳秋香；製│                │
│    │            │      │            │              │        │          │表朱瓊羽  │                │
│    │            ├───┼──────┼───────┼────┼─────┼─────┼────────┤
│    │            │驗收單│九十一年四月│金額影印不清楚│無      │日昇生物科│採購人員陳│證物一（16-14） │
│    │            │      │二十九日    │              │        │技股份有限│冠杏；核准│                │
│    │            │      │            │              │        │公司；簡三│林煥昇；品│                │
│    │            │      │            │              │        │傑        │管陳秋香；│                │
│    │            │      │            │              │        │          │經辦人陳冠│                │
│    │            │      │            │              │        │          │杏        │                │
│    │            ├───┼──────┼───────┼────┼─────┼─────┼────────┤
│    │            │採購單│九十一年四月│無            │偽造署押│黎世旗；簡│簡三傑    │證物一（16-15） │
│    │            │      │二十一日    │              │一枚    │三傑      │          │                │
│    │            ├───┼──────┼───────┼────┼─────┼─────┼────────┤
│    │            │銷貨單│九十一年四月│三十七萬七千元│無      │日昇生物科│業務員朱瓊│證物一（16-16） │
│    │            │      │三十日      │              │        │技股份有限│羽；核准林│                │
│    │            │      │            │              │        │公司；黎世│煥昇；覆核│                │
│    │            │      │            │              │        │旗        │陳秋香；製│                │
│    │            │      │            │              │        │          │表朱瓊羽  │                │
├──┼──────┼───┼──────┼───────┼────┼─────┼─────┼────────┤
│17  │T-000000000 │左開會│九十一年五月│依據農（漁）民│無      │日昇生物科│會計人員林│證物一（17-1）  │
│    │            │計傳票│三十一日    │出售農（漁）產│        │技股份有限│靜如；核准│                │
│    │            │憑證  │            │物收據計算總金│        │公司；未註│劉嶧農代；│                │
│    │            │      │            │額：四十七萬元│        │明        │覆核陳美英│                │
│    │            │      │            │              │        │          │；製表林靜│                │
│    │            │      │            │              │        │          │如        │                │
│    │            ├───┼──────┼───────┼────┼─────┼─────┼────────┤
│    │            │農（漁│九十一年五月│四十七萬元    │偽造印文│日昇生物科│無        │證物一（17-2）  │
│    │            │）民出│三十一日    │              │一枚    │技股份有限│          │                │
│    │            │售農（│            │              │        │公司；簡三│          │                │
│    │            │漁）產│            │              │        │傑        │          │                │
│    │            │物收據│            │              │        │          │          │                │
│    │            │      │            │              │        │          │          │                │
│    │            ├───┼──────┼───────┼────┼─────┼─────┼────────┤
│    │            │驗收單│九十一年五月│十八萬元      │無      │日昇生物科│採購人員陳│證物一（17-3）  │
│    │            │      │二十三日    │              │        │技股份有限│俊文；核准│                │
│    │            │      │            │              │        │公司；簡三│林煥昇；經│                │
│    │            │      │            │              │        │傑        │辦人陳秋香│                │
│    │            ├───┼──────┼───────┼────┼─────┼─────┼────────┤
│    │            │採購單│日期未註明  │無            │偽造署押│楊順堂；簡│簡三傑    │證物一（17-4）  │
│    │            │      │            │              │一枚    │三傑      │          │                │
│    │            ├───┼──────┼───────┼────┼─────┼─────┼────────┤
│    │            │驗收單│九十一年五月│二十九萬元    │無      │日昇生物科│採購人員陳│證物一（17-5）  │
│    │            │      │十九日      │              │        │技股份有限│俊文；核准│                │
│    │            │      │            │              │        │公司；簡三│林煥昇；經│                │
│    │            │      │            │              │        │傑        │辦人陳秋香│                │
│    │            ├───┼──────┼───────┼────┼─────┼─────┼────────┤
│    │            │採購單│九十一年五月│無            │偽造署押│黎世旗；簡│簡三傑    │證物一（17-6）  │
│    │            │      │十九日      │              │一枚    │三傑      │          │                │
└──┴──────┴───┴──────┴───────┴────┴─────┴─────┴────────┘
附表三編號三：冒用陳銘哲名義偽造不實文書部分：
（偽造之陳銘哲印章一枚沒收、偽造署押、印文欄所示之署押或
印文沒收）
┌──┬──────┬────┬──────┬───────┬────┬─────┬─────┬────────┐
│編號│會計傳票憑證│偽造文書│日期（民國）│金額（新台幣）│偽造「陳│買賣雙方  │經手人    │備註            │
│    │傳票單號    │名稱    │            │              │銘哲」署│          │          │                │
│    │            │        │            │              │押、印文│          │          │                │
├──┼──────┼────┼──────┼───────┼────┼─────┼─────┼────────┤
│1   │T-000000000 │左開會計│九十年十二月│依據農（漁）民│無      │日昇生物科│陳美英；會│證物二（P1）    │
│    │            │傳票憑證│三十一日    │出售農（漁）產│        │技股份有限│計人員林靜│                │
│    │            │        │            │物收據計算總金│        │公司；楊建│如；核准？│                │
│    │            │        │            │額：六十七萬一│        │邦；呂榮濱│（簽名無法│                │
│    │            │        │            │千四百八十元  │        │          │辨識）；覆│                │
│    │            │        │            │              │        │          │核蘇意純；│                │
│    │            │        │            │              │        │          │製表林靜如│                │
│    │            ├────┼──────┼───────┼────┼─────┼─────┼────────┤
│    │            │農（漁）│九十年十二月│十九萬五千四百│偽造印文│日昇生物科│無        │證物二（P2）    │
│    │            │民出售農│三十一日    │八十元        │一枚    │技股份有限│          │                │
│    │            │（漁）產│            │              │        │公司；陳銘│          │                │
│    │            │物收據  │            │              │        │哲        │          │                │
│    │            ├────┼──────┼───────┼────┼─────┼─────┼────────┤
│    │            │農（漁）│九十年十二月│四十七萬六千元│偽造印文│日昇生物科│無        │證物二（P3）    │
│    │            │民出售農│三十一日    │              │一枚    │技股份有限│          │                │
│    │            │（漁）產│            │              │        │公司；陳銘│          │                │
│    │            │物收據  │            │              │        │哲        │          │                │
│    │            ├────┼──────┼───────┼────┼─────┼─────┼────────┤
│    │            │驗收單  │九十年十二月│十九萬五千四百│無      │日昇生物科│採購人員陳│證物二（P4）    │
│    │            │        │三十一日    │八十元        │        │技股份有限│俊文；核准│                │
│    │            │        │            │              │        │公司；陳銘│曾金珠；辦│                │
│    │            │        │            │              │        │哲        │人陳俊文  │                │
│    │            ├────┼──────┼───────┼────┼─────┼─────┼────────┤
│    │            │銷貨單  │九十年十二月│二十萬六千三百│無      │日昇生物科│業務員朱瓊│證物二（P5）    │
│    │            │        │三十一日    │四十元        │        │技股份有限│羽；核准曾│                │
│    │            │        │            │              │        │公司；楊建│金珠代；覆│                │
│    │            │        │            │              │        │邦        │核曾金珠；│                │
│    │            │        │            │              │        │          │製表朱瓊羽│                │
│    │            ├────┼──────┼───────┼────┼─────┼─────┼────────┤
│    │            │驗收單  │九十年十二月│四十七萬六千元│無      │日昇生物科│採購人員陳│證物二（P6）    │
│    │            │        │三十一日    │              │        │技股份有限│俊文；核准│                │
│    │            │        │            │              │        │公司；陳銘│曾金珠；辦│                │
│    │            │        │            │              │        │哲        │人陳俊文  │                │
│    │            ├────┼──────┼───────┼────┼─────┼─────┼────────┤
│    │            │銷貨單  │九十年十二月│五十五萬二千五│無      │日昇生物科│業務員朱瓊│證物二（P7）    │
│    │            │        │三十一日    │百元          │        │技股份有限│羽；核准曾│                │
│    │            │        │            │              │        │公司；呂榮│金珠代；覆│                │
│    │            │        │            │              │        │濱        │核曾金珠；│                │
│    │            │        │            │              │        │          │製表朱瓊羽│                │
│    │            ├────┼──────┼───────┼────┼─────┼─────┼────────┤
│    │            │採購單  │九十年十二月│無            │偽造署押│楊建邦；陳│陳銘哲    │證物二（P8）    │
│    │            │        │二十四日    │              │一枚    │銘哲      │          │                │
│    │            ├────┼──────┼───────┼────┼─────┼─────┼────────┤
│    │            │採購單  │九十年十二月│無            │偽造署押│呂榮濱；陳│陳銘哲    │證物二（P9）    │
│    │            │        │二十七日    │              │一枚    │銘哲      │          │                │
├──┼──────┼────┼──────┼───────┼────┼─────┼─────┼────────┤
│2   │T-000000000 │左開會計│九十一年一月│依據農（漁）民│無      │日昇生物科│會計人員林│證物二（P10）   │
│    │            │傳票憑證│三十一日    │出售農（漁）產│        │技股份有限│靜如；核准│                │
│    │            │        │            │物收據計算總金│        │公司；未註│？（簽名無│                │
│    │            │        │            │額：一百二十六│        │明        │法辨識）；│                │
│    │            │        │            │萬元          │        │          │覆核？（影│                │
│    │            │        │            │              │        │          │印不清楚）│                │
│    │            ├────┼──────┼───────┼────┼─────┼─────┼────────┤
│    │            │農（漁）│九十一年一月│二十六萬元    │偽造印文│日昇生物科│無        │證物二（P11）   │
│    │            │民出售農│二十三日    │              │一枚    │技股份有限│          │                │
│    │            │（漁）產│            │              │        │公司；陳銘│          │                │
│    │            │物收據  │            │              │        │哲        │          │                │
│    │            ├────┼──────┼───────┼────┼─────┼─────┼────────┤
│    │            │農（漁）│九十一年一月│十六萬二千五百│偽造印文│日昇生物科│無        │證物二（P12）   │
│    │            │民出售農│二十二日    │元            │一枚    │技股份有限│          │                │
│    │            │（漁）產│            │              │        │公司；陳銘│          │                │
│    │            │物收據  │            │              │        │哲        │          │                │
│    │            ├────┼──────┼───────┼────┼─────┼─────┼────────┤
│    │            │農（漁）│九十一年一月│八十三萬七千五│偽造印文│日昇生物科│無        │證物二（P13）   │
│    │            │民出售農│九日        │百元          │一枚    │技股份有限│          │                │
│    │            │（漁）產│            │              │        │公司；陳銘│          │                │
│    │            │物收據  │            │              │        │哲        │          │                │
│    │            ├────┼──────┼───────┼────┼─────┼─────┼────────┤
│    │            │驗收單  │九十一年一月│八十三萬七千五│無      │日昇生物科│採購人員陳│證物二（P14）   │
│    │            │        │九日        │百元          │        │技股份有限│俊文；核准│                │
│    │            │        │            │              │        │公司；陳銘│曾金珠；辦│                │
│    │            │        │            │              │        │哲        │人陳俊文  │                │
│    │            ├────┼──────┼───────┼────┼─────┼─────┼────────┤
│    │            │驗收單  │九十一年一月│二十六萬元    │無      │日昇生物科│採購人員陳│證物二（P15）   │
│    │            │        │三十一日    │              │        │技股份有限│俊文；核准│                │
│    │            │        │            │              │        │公司；陳銘│曾金珠；辦│                │
│    │            │        │            │              │        │哲        │人陳俊文  │                │
│    │            ├────┼──────┼───────┼────┼─────┼─────┼────────┤
│    │            │驗收單  │九十一年一月│十六萬二千五百│無      │日昇生物科│採購人員陳│證物二（P16）   │
│    │            │        │二十二日    │元            │        │技股份有限│俊文；核准│                │
│    │            │        │            │              │        │公司；陳銘│曾金珠；辦│                │
│    │            │        │            │              │        │哲        │人陳俊文  │                │
│    │            ├────┼──────┼───────┼────┼─────┼─────┼────────┤
│    │            │採購單  │九十一年一月│無            │偽造簡三│簡三傑；陳│陳銘哲    │證物二（P17）   │
│    │            │        │二十二日    │              │傑及陳銘│銘哲      │          │                │
│    │            │        │            │              │哲之署押│          │          │                │
│    │            │        │            │              │各一枚  │          │          │                │
│    │            ├────┼──────┼───────┼────┼─────┼─────┼────────┤
│    │            │採購單  │九十一年一月│無            │偽造陳銘│溫宏立；陳│陳銘哲    │證物二（P18）   │
│    │            │        │九日        │              │哲署押一│銘哲      │          │                │
│    │            │        │            │              │枚      │          │          │                │
│    │            ├────┼──────┼───────┼────┼─────┼─────┼────────┤
│    │            │採購單  │九十一年一月│無            │偽造陳銘│吳易錩；陳│陳銘哲    │證物二（P19）   │
│    │            │        │二十三日    │              │哲署押一│銘哲      │          │                │
│    │            │        │            │              │枚      │          │          │                │
├──┼──────┼────┼──────┼───────┼────┼─────┼─────┼────────┤
│3   │T-000000000 │左開會計│九十一年二月│依據農（漁）民│無      │日昇生物科│會計人員張│證物二（P20）   │
│    │            │傳票憑證│二十八日    │出售農（漁）產│        │技股份有限│菀芯；核准│                │
│    │            │        │            │物收據計算總金│        │公司；未註│？（簽名無│                │
│    │            │        │            │額：一百三十一│        │明        │法辨識）；│                │
│    │            │        │            │萬四千五百元  │        │          │覆核蘇意純│                │
│    │            │        │            │              │        │          │；製表張菀│                │
│    │            │        │            │              │        │          │芯        │                │
│    │            ├────┼──────┼───────┼────┼─────┼─────┼────────┤
│    │            │農（漁）│九十一年一月│七十八萬七千四│偽造印文│日昇生物科│無        │證物二（P21）   │
│    │            │民出售農│五日        │百元          │一枚    │技股份有限│          │                │
│    │            │（漁）產│            │              │        │公司；陳銘│          │                │
│    │            │物收據  │            │              │        │哲        │          │                │
│    │            ├────┼──────┼───────┼────┼─────┼─────┼────────┤
│    │            │農（漁）│九十一年一月│五十二萬七千一│偽造印文│日昇生物科│無        │證物二（P22）   │
│    │            │民出售農│十一日      │百元          │一枚    │技股份有限│          │                │
│    │            │（漁）產│            │              │        │公司；陳銘│          │                │
│    │            │物收據  │            │              │        │哲        │          │                │
│    │            ├────┼──────┼───────┼────┼─────┼─────┼────────┤
│    │            │驗收單  │九十一年一月│七十八萬七千四│無      │日昇生物科│採購人員陳│證物二（P23）   │
│    │            │        │五日        │百元          │        │技股份有限│俊文；核准│                │
│    │            │        │            │              │        │公司；陳銘│劉嶧農代；│                │
│    │            │        │            │              │        │哲        │經辦人陳俊│                │
│    │            │        │            │              │        │          │文        │                │
│    │            ├────┼──────┼───────┼────┼─────┼─────┼────────┤
│    │            │採購單  │九十一年一月│七十八萬七千四│偽造署押│日昇生物科│陳銘哲    │證物二（P24）   │
│    │            │        │五日        │百元          │一枚    │技股份有限│          │                │
│    │            │        │            │              │        │公司曾金珠│          │                │
│    │            │        │            │              │        │；陳銘哲  │          │                │
│    │            ├────┼──────┼───────┼────┼─────┼─────┼────────┤
│    │            │驗收單  │九十一年一月│五十二萬七千一│無      │日昇生物科│採購人員陳│證物二（P25）   │
│    │            │        │十一日      │百元          │        │技股份有限│俊文；核准│                │
│    │            │        │            │              │        │公司；陳銘│劉嶧農代；│                │
│    │            │        │            │              │        │哲        │經辦人陳俊│                │
│    │            │        │            │              │        │          │文        │                │
│    │            ├────┼──────┼───────┼────┼─────┼─────┼────────┤
│    │            │採購單  │九十一年一月│五十二萬七千一│偽造署押│日昇生物科│陳銘哲    │證物二（P26）   │
│    │            │        │十一日      │百元          │一枚    │技股份有限│          │                │
│    │            │        │            │              │        │公司曾金珠│          │                │
│    │            │        │            │              │        │；陳銘哲  │          │                │
├──┼──────┼────┼──────┼───────┼────┼─────┼─────┼────────┤
│4   │T-000000000 │左開會計│九十一年二月│依據農（漁）民│無      │日昇生物科│會計人員張│證物二（P27）   │
│    │            │傳票憑證│二十八日    │出售農（漁）產│        │技股份有限│菀芯；核准│                │
│    │            │        │            │物收據計算總金│        │公司；未註│？（簽名無│                │
│    │            │        │            │額：三百五十八│        │明        │法辨識）；│                │
│    │            │        │            │萬二千一百元  │        │          │覆核蘇意純│                │
│    │            │        │            │              │        │          │；製表張菀│                │
│    │            │        │            │              │        │          │芯        │                │
│    │            ├────┼──────┼───────┼────┼─────┼─────┼────────┤
│    │            │農（漁）│九十一年二月│七十萬元      │偽造印文│日昇生物科│無        │證物二（P28）   │
│    │            │民出售農│二十七日    │              │一枚    │技股份有限│          │                │
│    │            │（漁）產│            │              │        │公司；陳銘│          │                │
│    │            │物收據  │            │              │        │哲        │          │                │
│    │            ├────┼──────┼───────┼────┼─────┼─────┼────────┤
│    │            │農（漁）│九十一年二月│七十萬元      │偽造印文│日昇生物科│無        │證物二（P29）   │
│    │            │民出售農│二十七日    │              │一枚    │技股份有限│          │                │
│    │            │（漁）產│            │              │        │公司；陳銘│          │                │
│    │            │物收據  │            │              │        │哲        │          │                │
│    │            ├────┼──────┼───────┼────┼─────┼─────┼────────┤
│    │            │農（漁）│九十一年二月│七十萬元      │偽造印文│日昇生物科│無        │證物二（P30）   │
│    │            │民出售農│二十七日    │              │一枚    │技股份有限│          │                │
│    │            │（漁）產│            │              │        │公司；陳銘│          │                │
│    │            │物收據  │            │              │        │哲        │          │                │
│    │            ├────┼──────┼───────┼────┼─────┼─────┼────────┤
│    │            │農（漁）│九十一年二月│七十萬元      │偽造印文│日昇生物科│無        │證物二（P31）   │
│    │            │民出售農│二十七日    │              │一枚    │技股份有限│          │                │
│    │            │（漁）產│            │              │        │公司；陳銘│          │                │
│    │            │物收據  │            │              │        │哲        │          │                │
│    │            ├────┼──────┼───────┼────┼─────┼─────┼────────┤
│    │            │農（漁）│九十一年二月│七十八萬二千一│偽造印文│日昇生物科│無        │證物二（P32）   │
│    │            │民出售農│二十七日    │百元          │一枚    │技股份有限│          │                │
│    │            │（漁）產│            │              │        │公司；陳銘│          │                │
│    │            │物收據  │            │              │        │哲        │          │                │
│    │            ├────┼──────┼───────┼────┼─────┼─────┼────────┤
│    │            │驗收單  │九十一年二月│三百五十八萬二│無      │日昇生物科│採購人員陳│證物二（P33）   │
│    │            │        │二十七日    │千一百元      │        │技股份有限│俊文；核准│                │
│    │            │        │            │              │        │公司；陳銘│劉嶧農；覆│                │
│    │            │        │            │              │        │哲        │核林煥昇；│                │
│    │            │        │            │              │        │          │經辦人陳俊│                │
│    │            │        │            │              │        │          │文        │                │
├──┼──────┼────┼──────┼───────┼────┼─────┼─────┼────────┤
│5   │T-000000000 │左開會計│九十一年二月│依據農（漁）民│無      │日昇生物科│會計人員張│證物二（P34）   │
│    │            │傳票憑證│二十八日    │出售農（漁）產│        │技股份有限│菀芯；核准│                │
│    │            │        │            │物收據計算總金│        │公司；藍世│？（簽名無│                │
│    │            │        │            │額：一百二十四│        │安；吳易錩│法辨識）；│                │
│    │            │        │            │萬八千元      │        │；簡維佐  │覆核蘇意純│                │
│    │            │        │            │              │        │          │；製表林靜│                │
│    │            │        │            │              │        │          │如        │                │
│    │            ├────┼──────┼───────┼────┼─────┼─────┼────────┤
│    │            │驗收單  │九十一年二月│四十二萬元    │無      │日昇生物科│採購人員陳│證物二（P35）   │
│    │            │        │二十八日    │              │        │技股份有限│俊文；核准│                │
│    │            │        │            │              │        │公司；陳銘│劉嶧農；覆│                │
│    │            │        │            │              │        │哲        │核林煥昇；│                │
│    │            │        │            │              │        │          │經辦人陳俊│                │
│    │            │        │            │              │        │          │文        │                │
│    │            ├────┼──────┼───────┼────┼─────┼─────┼────────┤
│    │            │銷貨單  │九十一年二月│四十九萬二千八│無      │日昇生物科│核准林煥昇│證物二（P36）   │
│    │            │        │二十八日    │百元          │        │技股份有限│；覆核曾金│                │
│    │            │        │            │              │        │公司；藍世│珠；製表陳│                │
│    │            │        │            │              │        │安        │秋香      │                │
│    │            ├────┼──────┼───────┼────┼─────┼─────┼────────┤
│    │            │驗收單  │九十一年二月│二十六萬二千五│無      │日昇生物科│採購人員陳│證物二（P37）   │
│    │            │        │二十八日    │百元          │        │技股份有限│俊文；核准│                │
│    │            │        │            │              │        │公司；陳銘│林煥昇；覆│                │
│    │            │        │            │              │        │哲        │核曾金珠；│                │
│    │            │        │            │              │        │          │經辦人陳俊│                │
│    │            │        │            │              │        │          │文        │                │
│    │            ├────┼──────┼───────┼────┼─────┼─────┼────────┤
│    │            │銷貨單  │九十一年二月│三十萬八千元  │無      │日昇生物科│核准林煥昇│證物二（P38）   │
│    │            │        │二十八日    │              │        │技股份有限│；覆核曾金│                │
│    │            │        │            │              │        │公司；吳易│珠；製表陳│                │
│    │            │        │            │              │        │錩        │秋香      │                │
│    │            ├────┼──────┼───────┼────┼─────┼─────┼────────┤
│    │            │驗收單  │九十一年二月│五十六萬五千五│無      │日昇生物科│採購人員陳│證物二（P39）   │
│    │            │        │二十八日    │百元          │        │技股份有限│俊文；核准│                │
│    │            │        │            │              │        │公司；陳銘│林煥昇；覆│                │
│    │            │        │            │              │        │哲        │核曾金珠；│                │
│    │            │        │            │              │        │          │經辦人陳俊│                │
│    │            │        │            │              │        │          │文        │                │
│    │            ├────┼──────┼───────┼────┼─────┼─────┼────────┤
│    │            │銷貨單  │九十一年二月│六十五萬二千五│無      │日昇生物科│核准林煥昇│證物二（P40）   │
│    │            │        │二十八日    │百元          │        │技股份有限│；覆核曾金│                │
│    │            │        │            │              │        │公司；簡維│珠；製表陳│                │
│    │            │        │            │              │        │佐        │秋香      │                │
│    │            ├────┼──────┼───────┼────┼─────┼─────┼────────┤
│    │            │農（漁）│九十一年二月│五十六萬五千五│偽造印文│日昇生物科│無        │證物二（P41）   │
│    │            │民出售農│二十八日    │百元          │一枚    │技股份有限│          │                │
│    │            │（漁）產│            │              │        │公司；陳銘│          │                │
│    │            │物收據  │            │              │        │哲        │          │                │
│    │            ├────┼──────┼───────┼────┼─────┼─────┼────────┤
│    │            │農（漁）│九十一年二月│二十六萬二千五│偽造印文│日昇生物科│無        │證物二（P42）   │
│    │            │民出售農│二十八日    │百元          │一枚    │技股份有限│          │                │
│    │            │（漁）產│            │              │        │公司；陳銘│          │                │
│    │            │物收據  │            │              │        │哲        │          │                │
│    │            ├────┼──────┼───────┼────┼─────┼─────┼────────┤
│    │            │農（漁）│九十一年二月│四十二萬元    │偽造印文│日昇生物科│無        │證物二（P43）   │
│    │            │民出售農│二十八日    │              │一枚    │技股份有限│          │                │
│    │            │（漁）產│            │              │        │公司；陳銘│          │                │
│    │            │物收據  │            │              │        │哲        │          │                │
├──┼──────┼────┼──────┼───────┼────┼─────┼─────┼────────┤
│6   │T-000000000 │左開會計│九十一年三月│依據農（漁）民│無      │日昇生物科│會計人員廖│證物二（P44）   │
│    │            │傳票憑證│三十一日    │出售農（漁）產│        │技股份有限│春美；核准│                │
│    │            │        │            │物收據計算總金│        │公司；簡三│？（簽名無│                │
│    │            │        │            │額：一百零九萬│        │傑；陳良曙│法辨識）；│                │
│    │            │        │            │二千四百元    │        │；余俊雄；│覆核蘇意純│                │
│    │            │        │            │              │        │簡春發    │；製表廖春│                │
│    │            │        │            │              │        │          │美        │                │
│    │            ├────┼──────┼───────┼────┼─────┼─────┼────────┤
│    │            │驗收單  │九十一年三月│二十四萬元    │無      │日昇生物科│採購人員陳│證物二（P45）   │
│    │            │        │六日        │              │        │技股份有限│俊文；核准│                │
│    │            │        │            │              │        │公司；陳銘│林煥昇；覆│                │
│    │            │        │            │              │        │哲        │核曾金珠；│                │
│    │            │        │            │              │        │          │經辦人陳秋│                │
│    │            │        │            │              │        │          │香        │                │
│    │            ├────┼──────┼───────┼────┼─────┼─────┼────────┤
│    │            │銷貨單  │九十一年三月│二十八萬八千元│無      │日昇生物科│業務員黃惠│證物二（P46）   │
│    │            │        │六日        │              │        │技股份有限│鈴；核准林│                │
│    │            │        │            │              │        │公司；簡三│煥昇；覆核│                │
│    │            │        │            │              │        │傑        │曾金珠；製│                │
│    │            │        │            │              │        │          │表黃惠鈴  │                │
│    │            ├────┼──────┼───────┼────┼─────┼─────┼────────┤
│    │            │驗收單  │九十一年三月│十一萬四千四百│無      │日昇生物科│採購人員陳│證物二（P47）   │
│    │            │        │十日        │元            │        │技股份有限│俊文；核准│                │
│    │            │        │            │              │        │公司；陳銘│林煥昇；覆│                │
│    │            │        │            │              │        │哲        │核曾金珠；│                │
│    │            │        │            │              │        │          │經辦人陳秋│                │
│    │            │        │            │              │        │          │香        │                │
│    │            ├────┼──────┼───────┼────┼─────┼─────┼────────┤
│    │            │銷貨單  │九十一年三月│十四萬九千六百│無      │日昇生物科│業務員黃惠│證物二（P48）   │
│    │            │        │十日        │元            │        │技股份有限│鈴；核准林│                │
│    │            │        │            │              │        │公司；陳良│煥昇；覆核│                │
│    │            │        │            │              │        │曙        │陳秋香；製│                │
│    │            │        │            │              │        │          │表黃惠鈴  │                │
│    │            ├────┼──────┼───────┼────┼─────┼─────┼────────┤
│    │            │驗收單  │九十一年三月│三十萬元      │無      │日昇生物科│採購人員陳│證物二（P49）   │
│    │            │        │二十五日    │              │        │技股份有限│冠杏；核准│                │
│    │            │        │            │              │        │公司；陳銘│林煥昇；覆│                │
│    │            │        │            │              │        │哲        │核曾金珠；│                │
│    │            │        │            │              │        │          │經辦人陳秋│                │
│    │            │        │            │              │        │          │香        │                │
│    │            ├────┼──────┼───────┼────┼─────┼─────┼────────┤
│    │            │銷貨單  │九十一年三月│三十五萬元    │無      │日昇生物科│核准林煥昇│證物二（P50）   │
│    │            │        │二十五日    │              │        │技股份有限│；覆核陳秋│                │
│    │            │        │            │              │        │公司；余俊│香；製表黃│                │
│    │            │        │            │              │        │雄        │惠鈴      │                │
│    │            ├────┼──────┼───────┼────┼─────┼─────┼────────┤
│    │            │驗收單  │九十一年三月│四十三萬八千元│無      │日昇生物科│採購人員陳│證物二（P51）   │
│    │            │        │三十日      │              │        │技股份有限│俊文；核准│                │
│    │            │        │            │              │        │公司；陳銘│劉嶧農代；│                │
│    │            │        │            │              │        │哲        │覆核曾金珠│                │
│    │            │        │            │              │        │          │；經辦人陳│                │
│    │            │        │            │              │        │          │秋香      │                │
│    │            ├────┼──────┼───────┼────┼─────┼─────┼────────┤
│    │            │銷貨單  │九十一年三月│金額影印不清楚│無      │日昇生物科│核准林煥昇│證物二（P52）   │
│    │            │        │三十日      │              │        │技股份有限│；覆核陳秋│                │
│    │            │        │            │              │        │公司；簡春│香；製表黃│                │
│    │            │        │            │              │        │發        │惠鈴      │                │
│    │            ├────┼──────┼───────┼────┼─────┼─────┼────────┤
│    │            │農（漁）│九十一年三月│三十五萬四千四│偽造印文│日昇生物科│無        │證物二（P53）   │
│    │            │民出售農│三十一日    │百元          │一枚    │技股份有限│          │                │
│    │            │（漁）產│            │              │        │公司；陳銘│          │                │
│    │            │物收據  │            │              │        │哲        │          │                │
│    │            ├────┼──────┼───────┼────┼─────┼─────┼────────┤
│    │            │農（漁）│九十一年三月│三十萬元      │偽造印文│日昇生物科│無        │證物二（P54）   │
│    │            │民出售農│三十一日    │              │一枚    │技股份有限│          │                │
│    │            │（漁）產│            │              │        │公司；陳銘│          │                │
│    │            │物收據  │            │              │        │哲        │          │                │
│    │            ├────┼──────┼───────┼────┼─────┼─────┼────────┤
│    │            │農（漁）│九十一年三月│四十三萬八千元│偽造印文│日昇生物科│無        │證物二（P55）   │
│    │            │民出售農│三十一日    │              │一枚    │技股份有限│          │                │
│    │            │（漁）產│            │              │        │公司；陳銘│          │                │
│    │            │物收據  │            │              │        │哲        │          │                │
│    │            ├────┼──────┼───────┼────┼─────┼─────┼────────┤
│    │            │採購單  │九十一年三月│無            │偽造署押│簡三傑；陳│陳銘哲    │證物二（P56）   │
│    │            │        │六日        │              │一枚    │銘哲      │          │                │
│    │            ├────┼──────┼───────┼────┼─────┼─────┼────────┤
│    │            │採購單  │九十一年三月│無            │偽造署押│陳良曙；陳│陳銘哲    │證物二（P57）   │
│    │            │        │十日        │              │一枚    │銘哲      │          │                │
│    │            ├────┼──────┼───────┼────┼─────┼─────┼────────┤
│    │            │採購單  │九十一年三月│無            │偽造署押│余俊雄；陳│陳銘哲    │證物二（P58）   │
│    │            │        │二十一日    │              │一枚    │銘哲      │          │                │
│    │            ├────┼──────┼───────┼────┼─────┼─────┼────────┤
│    │            │採購單  │九十一年三月│無            │偽造署押│簡春發；陳│陳銘哲    │證物二（P59）   │
│    │            │        │二十八日    │              │一枚    │銘哲      │          │                │
├──┼──────┼────┼──────┼───────┼────┼─────┼─────┼────────┤
│7   │T-000000000 │左開會計│九十一年四月│依據農（漁）民│無      │日昇生物科│會計人員廖│證物二（P60）   │
│    │            │傳票憑證│三十日      │出售農（漁）產│        │技股份有限│春美；核准│                │
│    │            │        │            │物收據計算總金│        │公司；溫宏│劉嶧農代；│                │
│    │            │        │            │額：八十一萬二│        │立；簡于清│覆核蘇意純│                │
│    │            │        │            │千八百元      │        │          │；製表廖春│                │
│    │            │        │            │              │        │          │美        │                │
│    │            ├────┼──────┼───────┼────┼─────┼─────┼────────┤
│    │            │農（漁）│九十一年四月│三十九萬七千八│偽造印文│日昇生物科│無        │證物二（P61）   │
│    │            │民出售農│三十日      │百元          │一枚    │技股份有限│          │                │
│    │            │（漁）產│            │              │        │公司；陳銘│          │                │
│    │            │物收據  │            │              │        │哲        │          │                │
│    │            ├────┼──────┼───────┼────┼─────┼─────┼────────┤
│    │            │農（漁）│九十一年四月│四十一萬五千元│偽造印文│日昇生物科│無        │證物二（P62）   │
│    │            │民出售農│三十日      │              │一枚    │技股份有限│          │                │
│    │            │（漁）產│            │              │        │公司；陳銘│          │                │
│    │            │物收據  │            │              │        │哲        │          │                │
│    │            ├────┼──────┼───────┼────┼─────┼─────┼────────┤
│    │            │驗收單  │九十一年四月│三十九萬七千八│無      │日昇生物科│採購人員陳│證物二（P63）   │
│    │            │        │二十九日    │百元          │        │技股份有限│冠杏；核准│                │
│    │            │        │            │              │        │公司；陳銘│林煥昇；品│                │
│    │            │        │            │              │        │哲        │管陳秋香；│                │
│    │            │        │            │              │        │          │經辦人陳冠│                │
│    │            │        │            │              │        │          │杏        │                │
│    │            ├────┼──────┼───────┼────┼─────┼─────┼────────┤
│    │            │銷貨單  │九十一年四月│四十九萬一千四│無      │日昇生物科│業務員朱瓊│證物二（P64）   │
│    │            │        │二十九日    │百元          │        │技股份有限│羽；核准林│                │
│    │            │        │            │              │        │公司；溫宏│煥昇；覆核│                │
│    │            │        │            │              │        │立        │陳秋香；製│                │
│    │            │        │            │              │        │          │表朱瓊羽  │                │
│    │            ├────┼──────┼───────┼────┼─────┼─────┼────────┤
│    │            │驗收單  │九十一年四月│四十一萬五千元│無      │日昇生物科│採購人員陳│證物二（P65）   │
│    │            │        │二十九日    │              │        │技股份有限│冠杏；核准│                │
│    │            │        │            │              │        │公司；陳銘│林煥昇；品│                │
│    │            │        │            │              │        │哲        │管陳秋香；│                │
│    │            │        │            │              │        │          │經辦人陳冠│                │
│    │            │        │            │              │        │          │杏        │                │
│    │            ├────┼──────┼───────┼────┼─────┼─────┼────────┤
│    │            │銷貨單  │九十一年四月│五十一萬四千六│無      │日昇生物科│業務員朱瓊│證物二（P66）   │
│    │            │        │二十九日    │百元          │        │技股份有限│羽；核准林│                │
│    │            │        │            │              │        │公司；簡于│煥昇；覆核│                │
│    │            │        │            │              │        │清        │陳秋香；製│                │
│    │            │        │            │              │        │          │表朱瓊羽  │                │
│    │            ├────┼──────┼───────┼────┼─────┼─────┼────────┤
│    │            │採購單  │九十一年四月│無            │偽造署押│溫宏立；陳│陳銘哲    │證物二（P67）   │
│    │            │        │二十七日    │              │一枚    │銘哲      │          │                │
│    │            ├────┼──────┼───────┼────┼─────┼─────┼────────┤
│    │            │採購單  │九十一年四月│無            │偽造署押│簡于清；陳│陳銘哲    │證物二（P68）   │
│    │            │        │二十九日    │              │一枚    │銘哲      │          │                │
│    │            ├────┼──────┼───────┼────┼─────┼─────┼────────┤
│    │            │採購單  │九十一年四月│無            │偽造署押│簡于清；陳│陳銘哲    │證物二（P69）   │
│    │            │        │二十九日    │              │一枚    │銘哲      │          │                │
├──┼──────┼────┼──────┼───────┼────┼─────┼─────┼────────┤
│8   │T-000000000 │左開會計│九十一年五月│依據農（漁）民│無      │日昇生物科│會計人員林│證物二（P70     │
│    │            │傳票憑證│三十一日    │出售農（漁）產│        │技股份有限│靜如；核准│                │
│    │            │        │            │物收據計算總金│        │公司；未註│劉嶧農代；│                │
│    │            │        │            │額：一百零八萬│        │明        │覆核陳美英│                │
│    │            │        │            │七千八百元    │        │          │；製表林靜│                │
│    │            │        │            │              │        │          │如        │                │
│    │            ├────┼──────┼───────┼────┼─────┼─────┼────────┤
│    │            │農（漁）│九十一年五月│二十七萬五千元│偽造印文│日昇生物科│無        │證物二（P71）   │
│    │            │民出售農│三十一日    │              │一枚    │技股份有限│          │                │
│    │            │（漁）產│            │              │        │公司；陳銘│          │                │
│    │            │物收據  │            │              │        │哲        │          │                │
│    │            ├────┼──────┼───────┼────┼─────┼─────┼────────┤
│    │            │農（漁）│九十一年五月│四十一萬五千元│偽造印文│日昇生物科│無        │證物二（P72）   │
│    │            │民出售農│三十一日    │              │一枚    │技股份有限│          │                │
│    │            │（漁）產│            │              │        │公司；陳銘│          │                │
│    │            │物收據  │            │              │        │哲        │          │                │
│    │            ├────┼──────┼───────┼────┼─────┼─────┼────────┤
│    │            │農（漁）│九十一年五月│三十九萬七千八│偽造印文│日昇生物科│無        │證物二（P73）   │
│    │            │民出售農│三十一日    │百元          │一枚    │技股份有限│          │                │
│    │            │（漁）產│            │              │        │公司；陳銘│          │                │
│    │            │物收據  │            │              │        │哲        │          │                │
│    │            ├────┼──────┼───────┼────┼─────┼─────┼────────┤
│    │            │驗收單  │九十一年五月│二十七萬五千元│無      │日昇生物科│採購人員陳│證物二（P74）   │
│    │            │        │二十八日    │              │        │技股份有限│俊文；核准│                │
│    │            │        │            │              │        │公司；陳銘│林煥昇；經│                │
│    │            │        │            │              │        │哲        │辦人陳秋香│                │
│    │            ├────┼──────┼───────┼────┼─────┼─────┼────────┤
│    │            │驗收單  │九十一年五月│四十一萬五千元│無      │日昇生物科│採購人員陳│證物二（P75）   │
│    │            │        │二十五日    │              │        │技股份有限│俊文；核准│                │
│    │            │        │            │              │        │公司；陳銘│林煥昇；經│                │
│    │            │        │            │              │        │哲        │辦人陳秋香│                │
│    │            ├────┼──────┼───────┼────┼─────┼─────┼────────┤
│    │            │驗收單  │九十一年五月│三十九萬七千八│無      │日昇生物科│採購人員陳│證物二（P76）   │
│    │            │        │二十四日    │百元          │        │技股份有限│俊文；核准│                │
│    │            │        │            │              │        │公司；陳銘│林煥昇；經│                │
│    │            │        │            │              │        │哲        │辦人陳秋香│                │
│    │            ├────┼──────┼───────┼────┼─────┼─────┼────────┤
│    │            │採購單  │日期影印不清│無            │偽造署押│楊正宗；陳│陳銘哲    │證物二（P77）   │
│    │            │        │楚          │              │一枚    │銘哲      │          │                │
│    │            ├────┼──────┼───────┼────┼─────┼─────┼────────┤
│    │            │採購單  │日期影印不清│無            │偽造署押│張國華；陳│陳銘哲    │證物二（P78）   │
│    │            │        │楚          │              │一枚    │銘哲      │          │                │
│    │            ├────┼──────┼───────┼────┼─────┼─────┼────────┤
│    │            │採購單  │日期影印不清│無            │偽造署押│蔡恩彰；陳│陳銘哲    │證物二（P79）   │
│    │            │        │楚          │              │一枚    │銘哲      │          │                │
├──┼──────┼────┼──────┼───────┼────┼─────┼─────┼────────┤
│9   │T-000000000 │左開會計│九十一年六月│依據農（漁）民│無      │日昇生物科│會計人員廖│證物二（P80）   │
│    │            │傳票憑證│三十日      │出售農（漁）產│        │技股份有限│春美；核准│                │
│    │            │        │            │物收據計算總金│        │公司；未註│劉嶧農代；│                │
│    │            │        │            │額：八十五萬二│        │明        │覆核陳美英│                │
│    │            │        │            │千八百元      │        │          │；製表廖春│                │
│    │            │        │            │              │        │          │美        │                │
│    │            ├────┼──────┼───────┼────┼─────┼─────┼────────┤
│    │            │農（漁）│九十一年六月│四十五萬五千元│偽造印文│日昇生物科│無        │證物二（P81）   │
│    │            │民出售農│三十日      │              │一枚    │技股份有限│          │                │
│    │            │（漁）產│            │              │        │公司；陳銘│          │                │
│    │            │物收據  │            │              │        │哲        │          │                │
│    │            ├────┼──────┼───────┼────┼─────┼─────┼────────┤
│    │            │農（漁）│九十一年六月│三十九萬七千八│偽造印文│日昇生物科│無        │證物二（P82）   │
│    │            │民出售農│三十日      │百元          │一枚    │技股份有限│          │                │
│    │            │（漁）產│            │              │        │公司；陳銘│          │                │
│    │            │物收據  │            │              │        │哲        │          │                │
│    │            ├────┼──────┼───────┼────┼─────┼─────┼────────┤
│    │            │驗收單  │九十一年六月│三十九萬七千八│無      │日昇生物科│採購人員陳│證物二（P83）   │
│    │            │        │十九日      │百元          │        │技股份有限│俊文；核准│                │
│    │            │        │            │              │        │公司；陳銘│？（簽名無│                │
│    │            │        │            │              │        │哲        │法辨識）；│                │
│    │            │        │            │              │        │          │經辦人陳俊│                │
│    │            │        │            │              │        │          │文        │                │
│    │            ├────┼──────┼───────┼────┼─────┼─────┼────────┤
│    │            │驗收單  │九十一年六月│二十七萬五千元│無      │日昇生物科│採購人員陳│證物二（P84）   │
│    │            │        │二十一日    │              │        │技股份有限│俊文；核准│                │
│    │            │        │            │              │        │公司；陳銘│？（簽名無│                │
│    │            │        │            │              │        │哲        │法辨識）；│                │
│    │            │        │            │              │        │          │經辦人陳俊│                │
│    │            │        │            │              │        │          │文        │                │
│    │            ├────┼──────┼───────┼────┼─────┼─────┼────────┤
│    │            │驗收單  │九十一年六月│十八萬元      │無      │日昇生物科│採購人員陳│證物二（P85）   │
│    │            │        │二十三日    │              │        │技股份有限│俊文；核准│                │
│    │            │        │            │              │        │公司；陳銘│？（簽名無│                │
│    │            │        │            │              │        │哲        │法辨識）；│                │
│    │            │        │            │              │        │          │經辦人陳俊│                │
│    │            │        │            │              │        │          │文        │                │
│    │            ├────┼──────┼───────┼────┼─────┼─────┼────────┤
│    │            │採購單  │未記載日期  │無            │無      │簡春發、未│未註明    │證物二（P86）   │
│    │            │        │            │              │        │註明      │          │                │
│    │            ├────┼──────┼───────┼────┼─────┼─────┼────────┤
│    │            │採購單  │九十一年六月│無            │無      │陳月女；未│未註明    │證物二（P87）   │
│    │            │        │？日（未記載│              │        │註明      │          │                │
│    │            │        │日期）      │              │        │          │          │                │
│    │            ├────┼──────┼───────┼────┼─────┼─────┼────────┤
│    │            │採購單  │未記載日期  │無            │無      │楊順堂；未│未註明    │證物二（P88）   │
│    │            │        │            │              │        │註明      │          │                │
├──┼──────┼────┼──────┼───────┼────┼─────┼─────┼────────┤
│10  │T-000000000 │左開會計│九十一年七月│依據農（漁）民│無      │日昇生物科│會計人員林│證物二（P89）   │
│    │            │傳票憑證│三十一日    │出售農（漁）產│        │技股份有限│慧婷；核准│                │
│    │            │        │            │物收據計算總金│        │公司；未註│？（簽名無│                │
│    │            │        │            │額：三十三萬二│        │明        │法辨識）；│                │
│    │            │        │            │千八百元      │        │          │覆核陳美英│                │
│    │            │        │            │              │        │          │；製表林慧│                │
│    │            │        │            │              │        │          │婷        │                │
│    │            ├────┼──────┼───────┼────┼─────┼─────┼────────┤
│    │            │農（漁）│九十一年七月│三十三萬二千八│偽造印文│日昇生物科│無        │證物二（P90）   │
│    │            │民出售農│三十一日    │百元          │一枚    │技股份有限│          │                │
│    │            │（漁）產│            │              │        │公司；陳銘│          │                │
│    │            │物收據  │            │              │        │哲        │          │                │
│    │            ├────┼──────┼───────┼────┼─────┼─────┼────────┤
│    │            │驗收單  │九十一年七月│三十三萬二千八│無      │日昇生物科│採購人員陳│證物二（P91）   │
│    │            │        │二十日      │百元          │        │技股份有限│俊文；核准│                │
│    │            │        │            │              │        │公司；陳銘│？（簽名無│                │
│    │            │        │            │              │        │哲        │法辨識）；│                │
│    │            │        │            │              │        │          │覆核陳俊文│                │
│    │            │        │            │              │        │          │；經辦人陳│                │
│    │            │        │            │              │        │          │冠杏      │                │
│    │            ├────┼──────┼───────┼────┼─────┼─────┤                │
│    │            │採購單  │九十一年七月│無            │無      │陳良曙；未│未註明    │                │
│    │            │        │二十九日    │              │        │註明      │          │                │
├──┼──────┼────┼──────┼───────┼────┼─────┼─────┼────────┤
│11  │T-000000000 │左開會計│九十一年七月│依據農（漁）民│無      │日昇生物科│會計人員林│證物二（P92）   │
│    │            │傳票憑證│三十一日    │出售農（漁）產│        │技股份有限│慧婷；核准│                │
│    │            │        │            │物收據計算總金│        │公司；未註│？（簽名無│                │
│    │            │        │            │額：五十九萬元│        │明        │法辨識）；│                │
│    │            │        │            │              │        │          │覆核陳美英│                │
│    │            │        │            │              │        │          │；製表林慧│                │
│    │            │        │            │              │        │          │婷        │                │
│    │            ├────┼──────┼───────┼────┼─────┼─────┼────────┤
│    │            │農（漁）│九十一年七月│五十九萬元    │偽造印文│日昇生物科│無        │證物二（P93）   │
│    │            │民出售農│三十一日    │              │一枚    │技股份有限│          │                │
│    │            │（漁）產│            │              │        │公司；陳銘│          │                │
│    │            │物收據  │            │              │        │哲        │          │                │
│    │            ├────┼──────┼───────┼────┼─────┼─────┼────────┤
│    │            │驗收單  │九十一年七月│三十五萬元    │無      │日昇生物科│採購人員陳│證物二（P94）   │
│    │            │        │十日        │              │        │技股份有限│俊文；核准│                │
│    │            │        │            │              │        │公司；陳銘│？（簽名無│                │
│    │            │        │            │              │        │哲        │法辨識）；│                │
│    │            │        │            │              │        │          │覆核陳俊文│                │
│    │            │        │            │              │        │          │；經辦人陳│                │
│    │            │        │            │              │        │          │冠杏      │                │
│    │            ├────┼──────┼───────┼────┼─────┼─────┼────────┤
│    │            │驗收單  │九十一年七月│二十四萬元    │無      │日昇生物科│採購人員陳│證物二（P95）   │
│    │            │        │一日        │              │        │技股份有限│俊文；核准│                │
│    │            │        │            │              │        │公司；陳銘│？（簽名無│                │
│    │            │        │            │              │        │哲        │法辨識）；│                │
│    │            │        │            │              │        │          │覆核陳俊文│                │
│    │            │        │            │              │        │          │；經辦人陳│                │
│    │            │        │            │              │        │          │冠杏      │                │
│    │            ├────┼──────┼───────┼────┼─────┼─────┤                │
│    │            │採購單  │九十一年七月│無            │偽造署押│黃梅珍；陳│陳銘哲    │                │
│    │            │        │一日        │              │一枚    │銘哲      │          │                │
│    │            ├────┼──────┼───────┼────┼─────┼─────┤                │
│    │            │採購單  │九十一年七月│無            │無      │林美蘭；未│未註明    │                │
│    │            │        │十二日      │              │        │註明      │          │                │
├──┼──────┼────┼──────┼───────┼────┼─────┼─────┼────────┤
│12  │T-000000000 │左開會計│九十一年八月│依據農（漁）民│無      │日昇生物科│會計人員林│證物二（P96）   │
│    │            │傳票憑證│三十一日    │出售農（漁）產│        │技股份有限│慧婷；核准│                │
│    │            │        │            │物收據計算總金│        │公司；未註│？（簽名無│                │
│    │            │        │            │額：八十九萬零│        │明        │法辨識）；│                │
│    │            │        │            │四百元        │        │          │覆核陳美英│                │
│    │            │        │            │              │        │          │；製表林慧│                │
│    │            │        │            │              │        │          │婷        │                │
│    │            ├────┼──────┼───────┼────┼─────┼─────┼────────┤
│    │            │農（漁）│九十一年八月│五十一萬九千四│偽造印文│日昇生物科│無        │證物二（P97）   │
│    │            │民出售農│三十一日    │百元          │一枚    │技股份有限│          │                │
│    │            │（漁）產│            │              │        │公司；陳銘│          │                │
│    │            │物收據  │            │              │        │哲        │          │                │
│    │            ├────┼──────┼───────┼────┼─────┼─────┼────────┤
│    │            │農（漁）│九十一年八月│三十七萬一千元│偽造印文│日昇生物科│無        │證物二（P98）   │
│    │            │民出售農│三十一日    │              │一枚    │技股份有限│          │                │
│    │            │（漁）產│            │              │        │公司；陳銘│          │                │
│    │            │物收據  │            │              │        │哲        │          │                │
│    │            ├────┼──────┼───────┼────┼─────┼─────┼────────┤
│    │            │驗收單  │九十一年八月│三十七萬一千元│無      │日昇生物科│採購人員陳│證物二（P99）   │
│    │            │        │二十三日    │              │        │技股份有限│冠杏；核准│                │
│    │            │        │            │              │        │公司；陳銘│？（簽名無│                │
│    │            │        │            │              │        │哲        │法辨識）；│                │
│    │            │        │            │              │        │          │品管陳俊文│                │
│    │            │        │            │              │        │          │；經辦人陳│                │
│    │            │        │            │              │        │          │冠杏      │                │
│    │            ├────┼──────┼───────┼────┼─────┼─────┼────────┤
│    │            │採購單  │九十一年八月│無            │偽造署押│許振聲；陳│陳銘哲    │證物二（P100）  │
│    │            │        │二十四日    │              │一枚    │銘哲      │          │                │
│    │            ├────┼──────┼───────┼────┼─────┼─────┼────────┤
│    │            │驗收單  │日期影印不清│五十一萬九千四│無      │日昇生物科│採購人員陳│證物二（P101）  │
│    │            │        │楚          │百元          │        │技股份有限│冠杏；核准│                │
│    │            │        │            │              │        │公司；陳銘│？（簽名無│                │
│    │            │        │            │              │        │哲        │法辨識）；│                │
│    │            │        │            │              │        │          │品管陳俊文│                │
│    │            │        │            │              │        │          │；經辦人陳│                │
│    │            │        │            │              │        │          │冠杏      │                │
│    │            ├────┼──────┼───────┼────┼─────┼─────┼────────┤
│    │            │採購單  │九十一年八月│無            │偽造署押│溫宏立；陳│陳銘哲    │證物二（P102）  │
│    │            │        │十七日      │              │一枚    │銘哲      │          │                │
│    │            ├────┼──────┼───────┼────┼─────┼─────┼────────┤
│    │            │採購單  │九十一年八月│無            │偽造署押│溫宏立；陳│陳銘哲    │證物二（P103）  │
│    │            │        │十七日      │              │一枚    │銘哲      │          │                │
│    │            ├────┼──────┼───────┼────┼─────┼─────┼────────┤
│    │            │採購單  │九十一年八月│無            │偽造署押│許振聲；陳│陳銘哲    │證物二（P104）  │
│    │            │        │二十四日    │              │一枚    │銘哲      │          │                │
├──┼──────┼────┼──────┼───────┼────┼─────┼─────┼────────┤
│13  │T-000000000 │左開會計│九十一年十一│依據農（漁）民│無      │日昇生物科│會計人員林│證物二（P105）  │
│    │            │傳票憑證│月三十日    │出售農（漁）產│        │技股份有限│慧婷；核准│                │
│    │            │        │            │物收據計算總金│        │公司；未註│？（簽名無│                │
│    │            │        │            │額：五十七萬元│        │明        │法辨識）；│                │
│    │            │        │            │              │        │          │覆核陳美英│                │
│    │            │        │            │              │        │          │；製表林慧│                │
│    │            │        │            │              │        │          │婷        │                │
│    │            ├────┼──────┼───────┼────┼─────┼─────┼────────┤
│    │            │農（漁）│九十一年十一│五十七萬元    │偽造印文│日昇生物科│無        │證物二（P106）  │
│    │            │民出售農│月三十日    │              │一枚    │技股份有限│          │                │
│    │            │（漁）產│            │              │        │公司；陳銘│          │                │
│    │            │物收據  │            │              │        │哲        │          │                │
│    │            ├────┼──────┼───────┼────┼─────┼─────┼────────┤
│    │            │驗收單  │九十一年十一│五十七萬元    │無      │日昇生物科│採購人員陳│證物二（P107）  │
│    │            │        │月十四日    │              │        │技股份有限│俊文；核准│                │
│    │            │        │            │              │        │公司；陳銘│？（簽名無│                │
│    │            │        │            │              │        │哲        │法辨識）；│                │
│    │            │        │            │              │        │          │覆核曾金珠│                │
│    │            │        │            │              │        │          │；經辦人陳│                │
│    │            │        │            │              │        │          │冠杏      │                │
│    │            ├────┼──────┼───────┼────┼─────┼─────┼────────┤
│    │            │採購單  │日期未記載  │無            │無      │周思源；未│未註明    │證物二（P108）  │
│    │            │        │            │              │        │註明      │          │                │
├──┼──────┼────┼──────┼───────┼────┼─────┼─────┼────────┤
│14  │T-000000000 │左開會計│九十一年十二│依據農（漁）民│無      │日昇生物科│會計人員林│證物二（P109）  │
│    │            │傳票憑證│月二十一日  │出售農（漁）產│        │技股份有限│靜如；核准│                │
│    │            │        │            │物收據計算總金│        │公司；未註│？（簽名無│                │
│    │            │        │            │額：一百八十萬│        │明        │法辨識）；│                │
│    │            │        │            │元            │        │          │覆核陳美英│                │
│    │            │        │            │              │        │          │；會計張菀│                │
│    │            │        │            │              │        │          │芯；製表林│                │
│    │            │        │            │              │        │          │靜如      │                │
│    │            ├────┼──────┼───────┼────┼─────┼─────┼────────┤
│    │            │農（漁）│九十一年十二│一百八十萬元  │偽造印文│日昇生物科│無        │證物二（P110）  │
│    │            │民出售農│月十五日    │              │一枚    │技股份有限│          │                │
│    │            │（漁）產│            │              │        │公司；陳銘│          │                │
│    │            │物收據  │            │              │        │哲        │          │                │
│    │            ├────┼──────┼───────┼────┼─────┼─────┼────────┤
│    │            │驗收單  │九十一年十二│一百八十萬元  │無      │日昇生物科│採購人員陳│證物二（P111）  │
│    │            │        │月十五日    │              │        │技股份有限│俊文；核准│                │
│    │            │        │            │              │        │公司；陳銘│劉嶧農代；│                │
│    │            │        │            │              │        │哲        │覆核曾金珠│                │
│    │            │        │            │              │        │          │；經辦人陳│                │
│    │            │        │            │              │        │          │冠杏      │                │
├──┼──────┼────┼──────┼───────┼────┼─────┼─────┼────────┤
│15  │T-000000000 │左開會計│九十一年十二│依據農（漁）民│無      │日昇生物科│會計人員林│證物二（P112）  │
│    │            │傳票憑證│月三十一日  │出售農（漁）產│        │技股份有限│慧婷；核准│                │
│    │            │        │            │物收據計算總金│        │公司；未註│？（簽名無│                │
│    │            │        │            │額：七十九萬二│        │明        │法辨識）；│                │
│    │            │        │            │千九百九十元  │        │          │覆核陳美英│                │
│    │            │        │            │              │        │          │；製表林慧│                │
│    │            │        │            │              │        │          │婷        │                │
│    │            ├────┼──────┼───────┼────┼─────┼─────┼────────┤
│    │            │農（漁）│九十一年十二│二十八萬八千元│偽造印文│日昇生物科│無        │證物二（P113）  │
│    │            │民出售農│月三十一日  │              │一枚    │技股份有限│          │                │
│    │            │（漁）產│            │              │        │公司；陳銘│          │                │
│    │            │物收據  │            │              │        │哲        │          │                │
│    │            ├────┼──────┼───────┼────┼─────┼─────┼────────┤
│    │            │農（漁）│九十一年十二│五十萬四千九百│偽造印文│日昇生物科│無        │證物二（P114）  │
│    │            │民出售農│月三十一日  │九十元        │一枚    │技股份有限│          │                │
│    │            │（漁）產│            │              │        │公司；陳銘│          │                │
│    │            │物收據  │            │              │        │哲        │          │                │
│    │            ├────┼──────┼───────┼────┼─────┼─────┼────────┤
│    │            │驗收單  │九十一年十二│五十萬四千九百│無      │日昇生物科│採購人員陳│證物二（P115）  │
│    │            │        │月二十四日  │九十元        │        │技股份有限│俊文；核准│                │
│    │            │        │            │              │        │公司；陳銘│？（簽名無│                │
│    │            │        │            │              │        │哲        │法辨識）；│                │
│    │            │        │            │              │        │          │覆核曾金珠│                │
│    │            │        │            │              │        │          │；經辦人陳│                │
│    │            │        │            │              │        │          │冠杏      │                │
│    │            ├────┼──────┼───────┼────┼─────┼─────┼────────┤
│    │            │驗收單  │九十一年十二│二十八萬八千元│無      │日昇生物科│採購人員陳│證物二（P116）  │
│    │            │        │月十五日    │              │        │技股份有限│俊文；核准│                │
│    │            │        │            │              │        │公司；陳銘│？（簽名無│                │
│    │            │        │            │              │        │哲        │法辨識）；│                │
│    │            │        │            │              │        │          │覆核曾金珠│                │
│    │            │        │            │              │        │          │；經辦人陳│                │
│    │            │        │            │              │        │          │冠杏      │                │
│    │            ├────┼──────┼───────┼────┼─────┼─────┼────────┤
│    │            │採購單  │九十一年十二│無            │無      │李進利；未│未註明    │證物二（P117）  │
│    │            │        │月十五日    │              │        │註明      │          │                │
│    │            ├────┼──────┼───────┼────┼─────┼─────┼────────┤
│    │            │採購單  │九十一年十二│無            │無      │陳文暉；未│未註明    │證物二（P118）  │
│    │            │        │月二十四日  │              │        │註明      │          │                │
├──┼──────┼────┼──────┼───────┼────┼─────┼─────┼────────┤
│16  │T-000000000 │左開會計│九十二年一月│依據農（漁）民│無      │日昇生物科│會計人員林│證物二（P119）  │
│    │            │傳票憑證│三十一日    │出售農（漁）產│        │技股份有限│慧婷；核准│                │
│    │            │        │            │物收據計算總金│        │公司；未註│劉嶧農代；│                │
│    │            │        │            │額：一百一十三│        │明        │會計張菀芯│                │
│    │            │        │            │萬三千元      │        │          │；製表林慧│                │
│    │            │        │            │              │        │          │婷        │                │
│    │            ├────┼──────┼───────┼────┼─────┼─────┼────────┤
│    │            │農（漁）│九十二年一月│三十六萬三千元│偽造印文│日昇生物科│無        │證物二（P120）  │
│    │            │民出售農│十七一日    │              │一枚    │技股份有限│          │                │
│    │            │（漁）產│            │              │        │公司；陳銘│          │                │
│    │            │物收據  │            │              │        │哲        │          │                │
│    │            ├────┼──────┼───────┼────┼─────┼─────┼────────┤
│    │            │農（漁）│九十二年一月│四十四萬元    │偽造印文│日昇生物科│無        │證物二（P121）  │
│    │            │民出售農│八日        │              │一枚    │技股份有限│          │                │
│    │            │（漁）產│            │              │        │公司；陳銘│          │                │
│    │            │物收據  │            │              │        │哲        │          │                │
│    │            ├────┼──────┼───────┼────┼─────┼─────┼────────┤
│    │            │農（漁）│九十二年一月│三十三萬元    │偽造印文│日昇生物科│無        │證物二（P122）  │
│    │            │民出售農│十三日      │              │一枚    │技股份有限│          │                │
│    │            │（漁）產│            │              │        │公司；陳銘│          │                │
│    │            │物收據  │            │              │        │哲        │          │                │
│    │            ├────┼──────┼───────┼────┼─────┼─────┼────────┤
│    │            │驗收單  │九十二年一月│四十四萬元    │無      │日昇生物科│採購人員陳│證物二（P123）  │
│    │            │        │八日        │              │        │技股份有限│冠杏；核准│                │
│    │            │        │            │              │        │公司；陳銘│劉嶧農代；│                │
│    │            │        │            │              │        │哲        │覆核曾金珠│                │
│    │            │        │            │              │        │          │；經辦人陳│                │
│    │            │        │            │              │        │          │冠杏      │                │
│    │            ├────┼──────┼───────┼────┼─────┼─────┼────────┤
│    │            │驗收單  │九十二年一月│三十三萬元    │無      │日昇生物科│採購人員陳│證物二（P124）  │
│    │            │        │十三日      │              │        │技股份有限│冠杏；核准│                │
│    │            │        │            │              │        │公司；陳銘│劉嶧農代；│                │
│    │            │        │            │              │        │哲        │覆核曾金珠│                │
│    │            │        │            │              │        │          │；經辦人陳│                │
│    │            │        │            │              │        │          │冠杏      │                │
│    │            ├────┼──────┼───────┼────┼─────┼─────┼────────┤
│    │            │驗收單  │九十二年一月│三十六萬三千元│無      │日昇生物科│採購人員陳│證物二（P125）  │
│    │            │        │十七日      │              │        │技股份有限│冠杏；核准│                │
│    │            │        │            │              │        │公司；陳銘│劉嶧農代；│                │
│    │            │        │            │              │        │哲        │覆核曾金珠│                │
│    │            │        │            │              │        │          │；經辦人陳│                │
│    │            │        │            │              │        │          │冠杏      │                │
├──┼──────┼────┼──────┼───────┼────┼─────┼─────┼────────┤
│17  │T-000000000 │左開會計│九十二年二月│依據農（漁）民│無      │日昇生物科│會計人員林│證物二（P126）  │
│    │            │傳票憑證│二十八日    │出售農（漁）產│        │技股份有限│慧婷；核准│                │
│    │            │        │            │物收據計算總金│        │公司；未註│？（簽名無│                │
│    │            │        │            │額：一百二十一│        │明        │法辨識）；│                │
│    │            │        │            │萬八千六百元  │        │          │覆核陳美英│                │
│    │            │        │            │              │        │          │；製表林慧│                │
│    │            │        │            │              │        │          │婷        │                │
│    │            ├────┼──────┼───────┼────┼─────┼─────┼────────┤
│    │            │農（漁）│九十二年二月│四十九萬五千元│偽造印文│日昇生物科│無        │證物二（P127）  │
│    │            │民出售農│九日        │              │一枚    │技股份有限│          │                │
│    │            │（漁）產│            │              │        │公司；陳銘│          │                │
│    │            │物收據  │            │              │        │哲        │          │                │
│    │            ├────┼──────┼───────┼────┼─────┼─────┼────────┤
│    │            │農（漁）│九十二年二月│三十七萬八千元│偽造印文│日昇生物科│無        │證物二（P128）  │
│    │            │民出售農│十八日      │              │一枚    │技股份有限│          │                │
│    │            │（漁）產│            │              │        │公司；陳銘│          │                │
│    │            │物收據  │            │              │        │哲        │          │                │
│    │            ├────┼──────┼───────┼────┼─────┼─────┼────────┤
│    │            │農（漁）│九十二年二月│三十四萬五千六│偽造印文│日昇生物科│無        │證物二（P129）  │
│    │            │民出售農│十二日      │百元          │一枚    │技股份有限│          │                │
│    │            │（漁）產│            │              │        │公司；陳銘│          │                │
│    │            │物收據  │            │              │        │哲        │          │                │
│    │            ├────┼──────┼───────┼────┼─────┼─────┼────────┤
│    │            │驗收單  │九十二年二月│四十九萬五千元│無      │日昇生物科│採購人員陳│證物二（P130）  │
│    │            │        │九日        │              │        │技股份有限│冠杏；核准│                │
│    │            │        │            │              │        │公司；陳銘│？（簽名無│                │
│    │            │        │            │              │        │哲        │法辨識）；│                │
│    │            │        │            │              │        │          │覆核曾金珠│                │
│    │            │        │            │              │        │          │；經辦人陳│                │
│    │            │        │            │              │        │          │冠杏      │                │
│    │            ├────┼──────┼───────┼────┼─────┼─────┼────────┤
│    │            │驗收單  │九十二年二月│三十四萬五千六│無      │日昇生物科│採購人員陳│證物二（P131）  │
│    │            │        │十二日      │百元          │        │技股份有限│冠杏；核准│                │
│    │            │        │            │              │        │公司；陳銘│？（簽名無│                │
│    │            │        │            │              │        │哲        │法辨識）；│                │
│    │            │        │            │              │        │          │覆核曾金珠│                │
│    │            │        │            │              │        │          │；經辦人陳│                │
│    │            │        │            │              │        │          │冠杏      │                │
│    │            ├────┼──────┼───────┼────┼─────┼─────┼────────┤
│    │            │驗收單  │九十二年二月│三十七萬八千元│無      │日昇生物科│採購人員陳│證物二（P132）  │
│    │            │        │十八日      │              │        │技股份有限│冠杏；核准│                │
│    │            │        │            │              │        │公司；陳銘│？（簽名無│                │
│    │            │        │            │              │        │哲        │法辨識）；│                │
│    │            │        │            │              │        │          │覆核曾金珠│                │
│    │            │        │            │              │        │          │；經辦人陳│                │
│    │            │        │            │              │        │          │冠杏      │                │
│    │            ├────┼──────┼───────┼────┼─────┼─────┼────────┤
│    │            │採購單  │九十二年二月│無            │無      │葉秋榮；未│未註明    │證物二（P133）  │
│    │            │        │九日        │              │        │註明      │          │                │
│    │            ├────┼──────┼───────┼────┼─────┼─────┼────────┤
│    │            │採購單  │九十二年二月│無            │無      │吳易錩；未│未註明    │證物二（P134）  │
│    │            │        │十二日      │              │        │註明      │          │                │
│    │            ├────┼──────┼───────┼────┼─────┼─────┼────────┤
│    │            │採購單  │九十二年二月│無            │無      │簡維佐；「│「阿梅」  │證物二（P135）  │
│    │            │        │八日        │              │        │阿梅」    │          │                │
├──┼──────┼────┼──────┼───────┼────┼─────┼─────┼────────┤
│18  │T-000000000 │左開會計│九十二年三月│依據農（漁）民│無      │日昇生物科│會計人員林│證物二（P136）  │
│    │            │傳票憑證│三十一日    │出售農（漁）產│        │技股份有限│慧婷；核准│                │
│    │            │        │            │物收據計算總金│        │公司；未註│？（簽名無│                │
│    │            │        │            │額：一百一十一│        │明        │法辨識）；│                │
│    │            │        │            │萬五千元      │        │          │覆核陳美英│                │
│    │            │        │            │              │        │          │；製表林慧│                │
│    │            │        │            │              │        │          │婷        │                │
│    │            ├────┼──────┼───────┼────┼─────┼─────┼────────┤
│    │            │農（漁）│九十二年三月│五十七萬五千元│偽造印文│日昇生物科│無        │證物二（P137）  │
│    │            │民出售農│八日        │              │一枚    │技股份有限│          │                │
│    │            │（漁）產│            │              │        │公司；陳銘│          │                │
│    │            │物收據  │            │              │        │哲        │          │                │
│    │            ├────┼──────┼───────┼────┼─────┼─────┼────────┤
│    │            │農（漁）│九十二年三月│五十四萬元    │偽造印文│日昇生物科│無        │證物二（P138）  │
│    │            │民出售農│十九日      │              │一枚    │技股份有限│          │                │
│    │            │（漁）產│            │              │        │公司；陳銘│          │                │
│    │            │物收據  │            │              │        │哲        │          │                │
│    │            ├────┼──────┼───────┼────┼─────┼─────┼────────┤
│    │            │驗收單  │九十二年三月│五十七萬五千元│無      │日昇生物科│採購人員陳│證物二（P139）  │
│    │            │        │八日        │              │        │技股份有限│冠杏；核准│                │
│    │            │        │            │              │        │公司；陳銘│？（簽名無│                │
│    │            │        │            │              │        │哲        │法辨識）；│                │
│    │            │        │            │              │        │          │覆核曾金珠│                │
│    │            │        │            │              │        │          │；經辦人陳│                │
│    │            │        │            │              │        │          │冠杏      │                │
│    │            ├────┼──────┼───────┼────┼─────┼─────┼────────┤
│    │            │驗收單  │九十二年三月│五十四萬元    │無      │日昇生物科│採購人員陳│證物二（P140）  │
│    │            │        │十九日      │              │        │技股份有限│冠杏；核准│                │
│    │            │        │            │              │        │公司；陳銘│？（簽名無│                │
│    │            │        │            │              │        │哲        │法辨識）；│                │
│    │            │        │            │              │        │          │覆核曾金珠│                │
│    │            │        │            │              │        │          │；經辦人陳│                │
│    │            │        │            │              │        │          │冠杏      │                │
│    │            ├────┼──────┼───────┼────┼─────┼─────┼────────┤
│    │            │採購單  │日期影印不清│無            │無      │林淑婉；未│未註明    │證物二（P141）  │
│    │            │        │楚          │              │        │註明      │          │                │
│    │            ├────┼──────┼───────┼────┼─────┼─────┼────────┤
│    │            │採購單  │九十二年三月│無            │無      │陳景智；未│未註明    │證物二（P142）  │
│    │            │        │九日        │              │        │註明      │          │                │
├──┼──────┼────┼──────┼───────┼────┼─────┼─────┼────────┤
│19  │T-000000000 │左開會計│九十二年四月│依據農（漁）民│無      │日昇生物科│會計人員林│證物二（P143）  │
│    │            │傳票憑證│三十日      │出售農（漁）產│        │技股份有限│慧婷；核准│                │
│    │            │        │            │物收據計算總金│        │公司；未註│？（簽名無│                │
│    │            │        │            │額：一百二十九│        │明        │法辨識）；│                │
│    │            │        │            │萬六千元      │        │          │覆核陳美英│                │
│    │            │        │            │              │        │          │；製表林慧│                │
│    │            │        │            │              │        │          │婷        │                │
│    │            ├────┼──────┼───────┼────┼─────┼─────┼────────┤
│    │            │農（漁）│九十二年四月│六十四萬八千元│偽造印文│日昇生物科│無        │證物二（P144）  │
│    │            │民出售農│二十四日    │              │一枚    │技股份有限│          │                │
│    │            │（漁）產│            │              │        │公司；陳銘│          │                │
│    │            │物收據  │            │              │        │哲        │          │                │
│    │            ├────┼──────┼───────┼────┼─────┼─────┼────────┤
│    │            │農（漁）│九十二年四月│六十四萬八千元│偽造印文│日昇生物科│無        │證物二（P145）  │
│    │            │民出售農│十六日      │              │一枚    │技股份有限│          │                │
│    │            │（漁）產│            │              │        │公司；陳銘│          │                │
│    │            │物收據  │            │              │        │哲        │          │                │
│    │            ├────┼──────┼───────┼────┼─────┼─────┼────────┤
│    │            │收料單  │九十二年四月│六十四萬八千元│無      │日昇生物科│採購人員陳│證物二（P146）  │
│    │            │        │十六日      │              │        │技股份有限│冠杏；核准│                │
│    │            │        │            │              │        │公司；陳銘│？（簽名無│                │
│    │            │        │            │              │        │哲        │法辨識）；│                │
│    │            │        │            │              │        │          │覆核曾金珠│                │
│    │            │        │            │              │        │          │；經辦人陳│                │
│    │            │        │            │              │        │          │冠杏      │                │
│    │            ├────┼──────┼───────┼────┼─────┼─────┼────────┤
│    │            │收料單  │九十二年四月│六十四萬八千元│無      │日昇生物科│採購人員陳│證物二（P147）  │
│    │            │        │二十四日    │              │        │技股份有限│冠杏；核准│                │
│    │            │        │            │              │        │公司；陳銘│？（簽名無│                │
│    │            │        │            │              │        │哲        │法辨識）；│                │
│    │            │        │            │              │        │          │覆核曾金珠│                │
│    │            │        │            │              │        │          │；經辦人陳│                │
│    │            │        │            │              │        │          │冠杏      │                │
│    │            ├────┼──────┼───────┼────┼─────┼─────┼────────┤
│    │            │採購單  │日期影印不清│無            │無      │陳景智；未│未註明    │證物二（P148）  │
│    │            │        │楚          │              │        │註明      │          │                │
│    │            ├────┼──────┼───────┼────┼─────┼─────┼────────┤
│    │            │採購單  │九十二年四月│無            │無      │吳俊華；未│未註明    │證物二（P149）  │
│    │            │        │二十四日    │              │        │註明      │          │                │
├──┼──────┼────┼──────┼───────┼────┼─────┼─────┼────────┤
│20  │T-000000000 │左開會計│九十二年五月│依據農（漁）民│無      │日昇生物科│會計人員林│證物二（P150）  │
│    │            │傳票憑證│三十一日    │出售農（漁）產│        │技股份有限│慧婷；核准│                │
│    │            │        │            │物收據計算總金│        │公司；未註│？（簽名無│                │
│    │            │        │            │額：一百二十六│        │明        │法辨識）；│                │
│    │            │        │            │萬元          │        │          │覆核陳美英│                │
│    │            │        │            │              │        │          │；製表林慧│                │
│    │            │        │            │              │        │          │婷        │                │
│    │            ├────┼──────┼───────┼────┼─────┼─────┼────────┤
│    │            │農（漁）│未記載日期  │四十九萬五千元│偽造印文│日昇生物科│無        │證物二（P151）  │
│    │            │民出售農│            │              │一枚    │技股份有限│          │                │
│    │            │（漁）產│            │              │        │公司；陳銘│          │                │
│    │            │物收據  │            │              │        │哲        │          │                │
│    │            ├────┼──────┼───────┼────┼─────┼─────┼────────┤
│    │            │農（漁）│未記載日期  │七十六萬五千元│偽造印文│日昇生物科│無        │證物二（P152）  │
│    │            │民出售農│            │              │一枚    │技股份有限│          │                │
│    │            │（漁）產│            │              │        │公司；陳銘│          │                │
│    │            │物收據  │            │              │        │哲        │          │                │
│    │            ├────┼──────┼───────┼────┼─────┼─────┼────────┤
│    │            │驗收單  │九十二年五月│一百二十六萬元│無      │日昇生物科│採購人員陳│證物二（P153）  │
│    │            │        │二十四日    │              │        │技股份有限│冠杏；核准│                │
│    │            │        │            │              │        │公司；陳銘│劉嶧農代；│                │
│    │            │        │            │              │        │哲        │覆核曾金珠│                │
│    │            │        │            │              │        │          │；經辦人羅│                │
│    │            │        │            │              │        │          │秀蓮      │                │
├──┼──────┼────┼──────┼───────┼────┼─────┼─────┼────────┤
│21  │T-000000000 │左開會計│九十二年六月│依據農（漁）民│無      │日昇生物科│會計人員林│證物二（P154）  │
│    │            │傳票憑證│三十日      │出售農（漁）產│        │技股份有限│慧婷；核准│                │
│    │            │        │            │物收據計算總金│        │公司；未註│劉嶧農代；│                │
│    │            │        │            │額：一百零五萬│        │明        │覆核陳美英│                │
│    │            │        │            │元            │        │          │；製表林慧│                │
│    │            │        │            │              │        │          │婷        │                │
│    │            ├────┼──────┼───────┼────┼─────┼─────┼────────┤
│    │            │農（漁）│未記載日期  │一百零五萬元  │偽造印文│日昇生物科│無        │證物二（P155）  │
│    │            │民出售農│            │              │一枚    │技股份有限│          │                │
│    │            │（漁）產│            │              │        │公司；陳銘│          │                │
│    │            │物收據  │            │              │        │哲        │          │                │
│    │            ├────┼──────┼───────┼────┼─────┼─────┼────────┤
│    │            │驗收單  │九十二年六月│一百零五萬元  │無      │日昇生物科│採購人員羅│證物二（P156）  │
│    │            │        │十五日      │              │        │技股份有限│秀蓮；核准│                │
│    │            │        │            │              │        │公司；陳銘│劉嶧農代；│                │
│    │            │        │            │              │        │哲        │覆核曾金珠│                │
│    │            │        │            │              │        │          │；經辦人羅│                │
│    │            │        │            │              │        │          │秀蓮      │                │
│    │            ├────┼──────┼───────┼────┼─────┼─────┼────────┤
│    │            │採購單  │九十二年六月│無            │無      │周鴻全；未│周鴻全    │證物二（P157）  │
│    │            │        │十五日      │              │        │註明      │          │                │
├──┼──────┼────┼──────┼───────┼────┼─────┼─────┼────────┤
│22  │T-000000000 │左開會計│九十二年七月│依據農（漁）民│無      │日昇生物科│會計人員林│證物二（P158）  │
│    │            │傳票憑證│一日        │出售農（漁）產│        │技股份有限│慧婷；核准│                │
│    │            │        │            │物收據計算總金│        │公司；未註│劉嶧農代；│                │
│    │            │        │            │額：十一萬八千│        │明        │覆核陳美英│                │
│    │            │        │            │四百元        │        │          │；會計張菀│                │
│    │            │        │            │              │        │          │芯；製表林│                │
│    │            │        │            │              │        │          │慧婷      │                │
│    │            ├────┼──────┼───────┼────┼─────┼─────┼────────┤
│    │            │農（漁）│九十二年七月│十一萬八千四百│偽造印文│日昇生物科│無        │證物二（P159）  │
│    │            │民出售農│？日（未記載│元            │一枚    │技股份有限│          │                │
│    │            │（漁）產│）          │              │        │公司；陳銘│          │                │
│    │            │物收據  │            │              │        │哲        │          │                │
│    │            ├────┼──────┼───────┼────┼─────┼─────┼────────┤
│    │            │驗收單  │九十二年七月│十一萬八千四百│無      │日昇生物科│採購人員羅│證物二（P160）  │
│    │            │        │一日        │元            │        │技股份有限│秀蓮；核准│                │
│    │            │        │            │              │        │公司；陳銘│劉嶧農代；│                │
│    │            │        │            │              │        │哲        │覆核曾金珠│                │
│    │            │        │            │              │        │          │；經辦人羅│                │
│    │            │        │            │              │        │          │秀蓮      │                │
├──┼──────┼────┼──────┼───────┼────┼─────┼─────┼────────┤
│23  │T-000000000 │左開會計│九十二年七月│依據農（漁）民│無      │日昇生物科│會計人員張│證物二（P161）  │
│    │            │傳票憑證│三十一日    │出售農（漁）產│        │技股份有限│菀芯；核准│                │
│    │            │        │            │物收據計算總金│        │公司；未註│？（簽名無│                │
│    │            │        │            │額：九十六萬元│        │明        │法辨識）；│                │
│    │            │        │            │              │        │          │覆核陳美英│                │
│    │            │        │            │              │        │          │；製表張菀│                │
│    │            │        │            │              │        │          │芯        │                │
│    │            ├────┼──────┼───────┼────┼─────┼─────┼────────┤
│    │            │農（漁）│日期未記載  │九十六萬元    │偽造印文│日昇生物科│無        │證物二（P162）  │
│    │            │民出售農│            │              │一枚    │技股份有限│          │                │
│    │            │（漁）產│            │              │        │公司；陳銘│          │                │
│    │            │物收據  │            │              │        │哲        │          │                │
│    │            ├────┼──────┼───────┼────┼─────┼─────┼────────┤
│    │            │驗收單  │九十二年七月│九十六萬元    │無      │日昇生物科│採購人員羅│證物二（P163）  │
│    │            │        │十日        │              │        │技股份有限│秀蓮；核准│                │
│    │            │        │            │              │        │公司；陳銘│？（簽名無│                │
│    │            │        │            │              │        │哲        │法辨識）；│                │
│    │            │        │            │              │        │          │覆核曾金珠│                │
│    │            │        │            │              │        │          │；經辦人羅│                │
│    │            │        │            │              │        │          │秀蓮      │                │
│    │            ├────┼──────┼───────┼────┼─────┼─────┼────────┤
│    │            │採購單  │九十二年七月│無            │無      │陳源彰；未│未註明    │證物二（P164）  │
│    │            │        │？日（影印不│              │        │註明      │          │                │
│    │            │        │清楚）      │              │        │          │          │                │
├──┼──────┼────┼──────┼───────┼────┼─────┼─────┼────────┤
│24  │T-000000000 │左開會計│九十二年九月│依據農（漁）民│無      │日昇生物科│會計人員張│證物二（P165）  │
│    │            │傳票憑證│三十日      │出售農（漁）產│        │技股份有限│菀芯；核准│                │
│    │            │        │            │物收據計算總金│        │公司；未註│？（簽名無│                │
│    │            │        │            │額：一百六十五│        │明        │法辨識）；│                │
│    │            │        │            │萬元          │        │          │覆核影印不│                │
│    │            │        │            │              │        │          │清楚      │                │
│    │            ├────┼──────┼───────┼────┼─────┼─────┼────────┤
│    │            │農（漁）│九十二年九月│一百六十五萬元│偽造印文│日昇生物科│無        │證物二（P166）  │
│    │            │民出售農│二十一日    │              │一枚    │技股份有限│          │                │
│    │            │（漁）產│            │              │        │公司；陳銘│          │                │
│    │            │物收據  │            │              │        │哲        │          │                │
│    │            ├────┼──────┼───────┼────┼─────┼─────┼────────┤
│    │            │驗收單  │九十二年九月│一百六十五萬元│無      │日昇生物科│採購人員羅│證物二（P167）  │
│    │            │        │二十一日    │              │        │技股份有限│秀蓮；核准│                │
│    │            │        │            │              │        │公司；陳銘│劉嶧農代；│                │
│    │            │        │            │              │        │哲        │覆核曾金珠│                │
│    │            │        │            │              │        │          │；經辦人羅│                │
│    │            │        │            │              │        │          │秀蓮      │                │
│    │            ├────┼──────┼───────┼────┼─────┼─────┼────────┤
│    │            │採購單  │九十二年九月│無            │無      │陳富田；未│未註明    │證物二（P168）  │
│    │            │        │二十一日    │              │        │註明      │          │                │
├──┼──────┼────┼──────┼───────┼────┼─────┼─────┼────────┤
│25  │T-000000000 │左開會計│九十二年九月│依據農（漁）民│無      │日昇生物科│會計人員張│證物二（P169）  │
│    │            │傳票憑證│三十日      │出售農（漁）產│        │技股份有限│菀芯；核准│                │
│    │            │        │            │物收據計算總金│        │公司；未註│？（簽名無│                │
│    │            │        │            │額：五十五萬元│        │明        │法辨識）；│                │
│    │            │        │            │              │        │          │覆核陳美英│                │
│    │            │        │            │              │        │          │；製表張菀│                │
│    │            │        │            │              │        │          │芯        │                │
│    │            ├────┼──────┼───────┼────┼─────┼─────┼────────┤
│    │            │農（漁）│九十二年九月│五十五萬元    │偽造印文│日昇生物科│無        │證物二（P170）  │
│    │            │民出售農│十九日      │              │一枚    │技股份有限│          │                │
│    │            │（漁）產│            │              │        │公司；陳銘│          │                │
│    │            │物收據  │            │              │        │哲        │          │                │
│    │            ├────┼──────┼───────┼────┼─────┼─────┼────────┤
│    │            │驗收單  │九十二年九月│五十五萬元    │無      │日昇生物科│採購人員羅│證物二（P171）  │
│    │            │        │十九日      │              │        │技股份有限│秀蓮；核准│                │
│    │            │        │            │              │        │公司；陳銘│？（簽名無│                │
│    │            │        │            │              │        │哲        │法辨識）；│                │
│    │            │        │            │              │        │          │覆核曾金珠│                │
│    │            │        │            │              │        │          │；經辦人羅│                │
│    │            │        │            │              │        │          │秀蓮      │                │
│    │            ├────┼──────┼───────┼────┼─────┼─────┼────────┤
│    │            │採購單  │九十二年九月│無            │無      │葉秋英；未│未註明    │證物二（P172）  │
│    │            │        │十九日      │              │        │註明      │          │                │
├──┼──────┼────┼──────┼───────┼────┼─────┼─────┼────────┤
│26  │T-000000000 │左開會計│九十二年十月│依據農（漁）民│無      │日昇生物科│會計人員張│證物二（P173）  │
│    │            │傳票憑證│三十一日    │出售農（漁）產│        │技股份有限│菀芯；核准│                │
│    │            │        │            │物收據計算總金│        │公司；未註│？（簽名無│                │
│    │            │        │            │額：二十萬元  │        │明        │法辨識）；│                │
│    │            │        │            │              │        │          │覆核陳美英│                │
│    │            │        │            │              │        │          │；製表張菀│                │
│    │            │        │            │              │        │          │芯        │                │
│    │            ├────┼──────┼───────┼────┼─────┼─────┼────────┤
│    │            │農（漁）│九十二年十月│二十萬元      │偽造印文│日昇生物科│無        │證物二（P174）  │
│    │            │民出售農│二十四日    │              │一枚    │技股份有限│          │                │
│    │            │（漁）產│            │              │        │公司；陳銘│          │                │
│    │            │物收據  │            │              │        │哲        │          │                │
│    │            ├────┼──────┼───────┼────┼─────┼─────┼────────┤
│    │            │驗收單  │九十二年十月│二十萬元      │無      │日昇生物科│採購人員羅│證物二（P175）  │
│    │            │        │二十四日    │              │        │技股份有限│秀蓮；核准│                │
│    │            │        │            │              │        │公司；陳銘│劉嶧農代；│                │
│    │            │        │            │              │        │哲        │覆核曾金珠│                │
│    │            │        │            │              │        │          │；經辦人張│                │
│    │            │        │            │              │        │          │世樺      │                │
│    │            ├────┼──────┼───────┼────┼─────┼─────┼────────┤
│    │            │採購單  │九十二年十月│無            │偽造署押│簡明川；陳│陳銘哲    │證物二（P176）  │
│    │            │        │二十四日    │              │一枚    │銘哲      │          │                │
├──┼──────┼────┼──────┼───────┼────┼─────┼─────┼────────┤
│27  │T-000000000 │左開會計│九十二年十一│依據農（漁）民│無      │日昇生物科│會計人員張│證物二（P177）  │
│    │            │傳票憑證│月三十日    │出售農（漁）產│        │技股份有限│菀芯；核准│                │
│    │            │        │            │物收據計算總金│        │公司；未註│林幸妙代；│                │
│    │            │        │            │額：一百二十八│        │明        │製表張菀芯│                │
│    │            │        │            │萬元          │        │          │          │                │
│    │            ├────┼──────┼───────┼────┼─────┼─────┼────────┤
│    │            │農（漁）│九十二年十一│六十四萬元    │偽造印文│日昇生物科│無        │證物二（P178）  │
│    │            │民出售農│月十日      │              │一枚    │技股份有限│          │                │
│    │            │（漁）產│            │              │        │公司；陳銘│          │                │
│    │            │物收據  │            │              │        │哲        │          │                │
│    │            ├────┼──────┼───────┼────┼─────┼─────┼────────┤
│    │            │農（漁）│九十二年十一│六十四萬元    │偽造印文│日昇生物科│無        │證物二（P179）  │
│    │            │民出售農│月十日      │              │一枚    │技股份有限│          │                │
│    │            │（漁）產│            │              │        │公司；陳銘│          │                │
│    │            │物收據  │            │              │        │哲        │          │                │
│    │            ├────┼──────┼───────┼────┼─────┼─────┼────────┤
│    │            │驗收單  │九十二年十一│一百二十八萬元│無      │日昇生物科│採購人員張│證物二（P180）  │
│    │            │        │月十日      │              │        │技股份有限│世樺；核准│                │
│    │            │        │            │              │        │公司；陳銘│？（簽名無│                │
│    │            │        │            │              │        │哲        │法辨識）；│                │
│    │            │        │            │              │        │          │覆核曾金珠│                │
│    │            │        │            │              │        │          │；經辦人張│                │
│    │            │        │            │              │        │          │世樺      │                │
├──┼──────┼────┼──────┼───────┼────┼─────┼─────┼────────┤
│28  │T-000000000 │左開會計│九十二年十一│依據農（漁）民│無      │日昇生物科│會計人員張│證物二（P181）  │
│    │            │傳票憑證│月三十日    │出售農（漁）產│        │技股份有限│菀芯；核准│                │
│    │            │        │            │物收據計算總金│        │公司；未註│林幸妙代；│                │
│    │            │        │            │額：一百一十二│        │明        │製表張菀芯│                │
│    │            │        │            │萬元          │        │          │          │                │
│    │            ├────┼──────┼───────┼────┼─────┼─────┼────────┤
│    │            │農（漁）│九十二年十一│五十六萬元    │偽造印文│日昇生物科│無        │證物二（P182）  │
│    │            │民出售農│月十八日    │              │一枚    │技股份有限│          │                │
│    │            │（漁）產│            │              │        │公司；陳銘│          │                │
│    │            │物收據  │            │              │        │哲        │          │                │
│    │            ├────┼──────┼───────┼────┼─────┼─────┼────────┤
│    │            │農（漁）│九十二年十一│五十六萬元    │偽造印文│日昇生物科│無        │證物二（P183）  │
│    │            │民出售農│月十八日    │              │一枚    │技股份有限│          │                │
│    │            │（漁）產│            │              │        │公司；陳銘│          │                │
│    │            │物收據  │            │              │        │哲        │          │                │
│    │            ├────┼──────┼───────┼────┼─────┼─────┼────────┤
│    │            │驗收單  │九十二年十一│一百一十二萬元│無      │日昇生物科│採購人員張│證物二（P184）  │
│    │            │        │月十八日    │              │        │技股份有限│世樺；核准│                │
│    │            │        │            │              │        │公司；陳銘│？（簽名無│                │
│    │            │        │            │              │        │哲        │法辨識）；│                │
│    │            │        │            │              │        │          │覆核曾金珠│                │
│    │            │        │            │              │        │          │；經辦人張│                │
│    │            │        │            │              │        │          │世樺      │                │
├──┼──────┼────┼──────┼───────┼────┼─────┼─────┼────────┤
│29  │T-000000000 │左開會計│九十二年十二│依據農（漁）民│無      │日昇生物科│會計人員楊│證物二（P185）  │
│    │            │傳票憑證│月三十一日  │出售農（漁）產│        │技股份有限│秀青；核准│                │
│    │            │        │            │物收據計算總金│        │公司；未註│？（簽名無│                │
│    │            │        │            │額：一百八十萬│        │明        │法辨識）；│                │
│    │            │        │            │元            │        │          │覆核張菀芯│                │
│    │            │        │            │              │        │          │；製表楊秀│                │
│    │            │        │            │              │        │          │青        │                │
│    │            ├────┼──────┼───────┼────┼─────┼─────┼────────┤
│    │            │農（漁）│九十二年十二│六十萬元      │偽造印文│日昇生物科│無        │證物二（P186）  │
│    │            │民出售農│月？日（日期│              │一枚    │技股份有限│          │                │
│    │            │（漁）產│未記載）    │              │        │公司；陳銘│          │                │
│    │            │物收據  │            │              │        │哲        │          │                │
│    │            ├────┼──────┼───────┼────┼─────┼─────┼────────┤
│    │            │農（漁）│九十二年十二│六十萬元      │偽造印文│日昇生物科│無        │證物二（P187）  │
│    │            │民出售農│月？日（日期│              │一枚    │技股份有限│          │                │
│    │            │（漁）產│未記載）    │              │        │公司；陳銘│          │                │
│    │            │物收據  │            │              │        │哲        │          │                │
│    │            ├────┼──────┼───────┼────┼─────┼─────┼────────┤
│    │            │農（漁）│九十二年十二│六十萬元      │偽造印文│日昇生物科│無        │證物二（P188）  │
│    │            │民出售農│月？日（日期│              │一枚    │技股份有限│          │                │
│    │            │（漁）產│未記載）    │              │        │公司；陳銘│          │                │
│    │            │物收據  │            │              │        │哲        │          │                │
│    │            ├────┼──────┼───────┼────┼─────┼─────┼────────┤
│    │            │驗收單  │九十二年十二│六十萬元      │無      │日昇生物科│採購人員羅│證物二（P189）  │
│    │            │        │月十五日    │              │        │技股份有限│秀蓮；核准│                │
│    │            │        │            │              │        │公司；陳銘│？（簽名無│                │
│    │            │        │            │              │        │哲        │法辨識）；│                │
│    │            │        │            │              │        │          │覆核曾金珠│                │
│    │            │        │            │              │        │          │；經辦人張│                │
│    │            │        │            │              │        │          │世樺      │                │
│    │            ├────┼──────┼───────┼────┼─────┼─────┼────────┤
│    │            │驗收單  │九十二年十二│六十萬元      │無      │日昇生物科│採購人員羅│證物二（P190）  │
│    │            │        │月二十四日  │              │        │技股份有限│秀蓮；核准│                │
│    │            │        │            │              │        │公司；陳銘│？（簽名無│                │
│    │            │        │            │              │        │哲        │法辨識）；│                │
│    │            │        │            │              │        │          │覆核曾金珠│                │
│    │            │        │            │              │        │          │；經辦人張│                │
│    │            │        │            │              │        │          │世樺      │                │
│    │            ├────┼──────┼───────┼────┼─────┼─────┼────────┤
│    │            │驗收單  │九十二年十二│六十萬元      │無      │日昇生物科│採購人員張│證物二（P191）  │
│    │            │        │月二十五日  │              │        │技股份有限│世樺；核准│                │
│    │            │        │            │              │        │公司；陳銘│？（簽名無│                │
│    │            │        │            │              │        │哲        │法辨識）；│                │
│    │            │        │            │              │        │          │覆核曾金珠│                │
│    │            │        │            │              │        │          │；經辦人張│                │
│    │            │        │            │              │        │          │世樺      │                │
│    │            ├────┼──────┼───────┼────┼─────┼─────┼────────┤
│    │            │採購單  │九十三年十二│無            │無      │林淑婉；未│未註明    │證物二（P192）  │
│    │            │        │月十九日    │              │        │註明      │          │                │
│    │            ├────┼──────┼───────┼────┼─────┼─────┼────────┤
│    │            │採購單  │九十三年十二│無            │無      │林淑婉；未│未註明    │證物二（P193）  │
│    │            │        │月十九日    │              │        │註明      │          │                │
└──┴──────┴────┴──────┴───────┴────┴─────┴─────┴────────┘
附表三編號四：冒用簡維佐名義偽造不實文書部分：
（偽造之簡維佐印章一枚沒收；偽造署押、印文欄所示之署押或
印文沒收）
┌──┬──────┬────┬──────┬───────┬────┬─────┬─────┬────────┐
│編號│會計傳票憑證│偽造文書│日期（民國）│金額（新台幣）│偽造簡維│買賣雙方  │經手人    │備註            │
│    │傳票單號    │名稱    │            │              │佐之署押│          │          │                │
│    │            │        │            │              │、印文  │          │          │                │
├──┼──────┼────┼──────┼───────┼────┼─────┼─────┼────────┤
│1   │T-000000000 │左開會計│九十年一月十│依據農（漁）民│無      │日昇生物科│蘇意純；會│證物三（P3）    │
│    │            │傳票憑證│五日        │出售農（漁）產│        │技股份有限│計人員張菀│                │
│    │            │        │            │物收據計算總金│        │公司；未註│芯；核准李│                │
│    │            │        │            │額：九十九萬元│        │明        │漢忠；覆核│                │
│    │            │        │            │              │        │          │陳美英；製│                │
│    │            │        │            │              │        │          │表張菀芯  │                │
│    │            ├────┼──────┼───────┼────┼─────┼─────┼────────┤
│    │            │農（漁）│九十年一月三│五十四萬元    │偽造印文│日昇生物科│無        │證物三（P4）    │
│    │            │民出售農│十一日      │              │、署押各│技股份有限│          │                │
│    │            │（漁）產│            │              │一枚    │公司；簡維│          │                │
│    │            │物收據  │            │              │        │佐        │          │                │
│    │            ├────┼──────┼───────┼────┼─────┼─────┼────────┤
│    │            │出貨單  │九十年一月十│未記載        │無      │日昇生物科│李世華    │證物三（P6）    │
│    │            │        │二日        │              │        │技股份有限│          │                │
│    │            │        │            │              │        │公司；李世│          │                │
│    │            │        │            │              │        │華        │          │                │
│    │            ├────┼──────┼───────┼────┼─────┼─────┼────────┤
│    │            │出貨單  │九十年一月十│未記載        │無      │日昇生物科│未記載    │證物三（P7）    │
│    │            │        │五日        │              │        │技股份有限│          │                │
│    │            │        │            │              │        │公司；未記│          │                │
│    │            │        │            │              │        │載        │          │                │
│    │            │        │            │              │        │          │          │                │
│    │            ├────┼──────┼───────┼────┼─────┼─────┼────────┤
│    │            │銷貨明細│九十年二月十│七十四萬元    │無      │日昇生物科│無        │證物三（P8）    │
│    │            │對帳單  │日          │              │        │技股份有限│          │                │
│    │            │        │            │              │        │公司；李世│          │                │
│    │            │        │            │              │        │華        │          │                │
│    │            ├────┼──────┼───────┼────┼─────┼─────┼────────┤
│    │            │銷貨明細│九十年二月十│三十三萬元    │無      │日昇生物科│無        │證物三（P9）    │
│    │            │對帳單  │日          │              │        │技股份有限│          │                │
│    │            │        │            │              │        │公司；周思│          │                │
│    │            │        │            │              │        │源        │          │                │
│    │            │        │            │              │        │          │          │                │
│    │            ├────┼──────┼───────┼────┼─────┼─────┼────────┤
│    │            │銷貨明細│九十年二月十│無            │無      │日昇生物科│無        │證物三（P10）   │
│    │            │對帳單  │日          │              │        │技股份有限│          │                │
│    │            │        │            │              │        │公司；簡維│          │                │
│    │            │        │            │              │        │佐        │          │                │
├──┼──────┼────┼──────┼───────┼────┼─────┼─────┼────────┤
│2   │T-000000000 │左開會計│九十年一月三│依據農（漁）民│無      │日昇生物科│蘇意純；會│證物三（P11）   │
│    │            │傳票憑證│十一日      │出售農（漁）產│        │技股份有限│計人員張菀│                │
│    │            │        │            │物收據計算總金│        │公司；黃初│芯；核准李│                │
│    │            │        │            │額：二萬二千四│        │男；李朝宗│漢忠；覆核│                │
│    │            │        │            │百元          │        │；鄭慶祥；│陳美英；製│                │
│    │            │        │            │              │        │劉世海；林│表張菀芯  │                │
│    │            │        │            │              │        │金助；李進│          │                │
│    │            │        │            │              │        │安；吳見明│          │                │
│    │            │        │            │              │        │；洪允闊；│          │                │
│    │            │        │            │              │        │謝新興；蔡│          │                │
│    │            │        │            │              │        │碧詹；黃河│          │                │
│    │            │        │            │              │        │淇；洪森陵│          │                │
│    │            │        │            │              │        │；陳錫東；│          │                │
│    │            │        │            │              │        │林鎮雄；張│          │                │
│    │            │        │            │              │        │源鍾；賴正│          │                │
│    │            │        │            │              │        │穎        │          │                │
│    │            ├────┼──────┼───────┼────┼─────┼─────┼────────┤
│    │            │農（漁）│九十年一月三│四十九萬二千四│偽造印文│日昇生物科│無        │證物三（P12）   │
│    │            │民出售農│十一日      │百元          │、署押各│技股份有限│          │                │
│    │            │（漁）產│            │              │一枚    │公司；簡維│          │                │
│    │            │物收據  │            │              │        │佐        │          │                │
│    │            ├────┼──────┼───────┼────┼─────┼─────┼────────┤
│    │            │名單二紙│無          │無            │無      │無        │無        │證物三（P13、14 │
│    │            │        │            │              │        │          │          │）              │
├──┼──────┼────┼──────┼───────┼────┼─────┼─────┼────────┤
│3   │T-000000000 │左開會計│九十年二月八│依據農（漁）民│無      │日昇生物科│蘇意純；會│證物三（P15）   │
│    │            │傳票憑證│日          │出售農（漁）產│        │技股份有限│計人員張菀│                │
│    │            │        │            │物收據計算總金│        │公司；林正│芯；核准李│                │
│    │            │        │            │額：四十二萬元│        │宗        │漢忠；覆核│                │
│    │            │        │            │              │        │          │陳美英；製│                │
│    │            │        │            │              │        │          │表張菀芯  │                │
│    │            ├────┼──────┼───────┼────┼─────┼─────┼────────┤
│    │            │農（漁）│九十年二月九│七十一萬九千一│偽造印文│日昇生物科│無        │證物三（P16）   │
│    │            │民出售農│日          │百二十元      │、署押各│技股份有限│          │                │
│    │            │（漁）產│            │              │一枚    │公司；簡維│          │                │
│    │            │物收據  │            │              │        │佐        │          │                │
│    │            ├────┼──────┼───────┼────┼─────┼─────┼────────┤
│    │            │出貨單  │九十年二月八│未記載        │無      │日昇生物科│林正宗    │證物三（P17）   │
│    │            │        │日          │              │        │技股份有限│          │                │
│    │            │        │            │              │        │公司；林正│          │                │
│    │            │        │            │              │        │宗        │          │                │
│    │            ├────┼──────┼───────┼────┼─────┼─────┼────────┤
│    │            │銷貨單  │九十年二月二│五十六萬元    │無      │日昇生物科│無        │證物三（P18）   │
│    │            │        │十六日      │              │        │技股份有限│          │                │
│    │            │        │            │              │        │公司；林正│          │                │
│    │            │        │            │              │        │宗        │          │                │
│    │            │        │            │              │        │          │          │                │
├──┼──────┼────┼──────┼───────┼────┼─────┼─────┼────────┤
│4   │T-000000000 │左開會計│九十年三月二│依據農（漁）民│無      │日昇生物科│會計人員張│證物三（P19）   │
│    │            │傳票憑證│十一日      │出售農（漁）產│        │技股份有限│菀芯；核准│                │
│    │            │        │            │物收據計算總金│        │公司；溫宏│李漢忠；覆│                │
│    │            │        │            │額：七十五萬三│        │立；黎世旗│核陳美英；│                │
│    │            │        │            │千二百三十元  │        │          │製表張菀芯│                │
│    │            ├────┼──────┼───────┼────┼─────┼─────┼────────┤
│    │            │農（漁）│九十年三月十│二十七萬六千二│偽造印文│日昇生物科│無        │證物三（P20）   │
│    │            │民出售農│九日        │百三十元      │、署押各│技股份有限│          │                │
│    │            │（漁）產│            │              │一枚    │公司；簡維│          │                │
│    │            │物收據  │            │              │        │佐        │          │                │
│    │            ├────┼──────┼───────┼────┼─────┼─────┼────────┤
│    │            │農（漁）│九十年三月十│四十七萬七千元│無      │日昇生物科│無        │證物三（P21）   │
│    │            │民出售農│二日        │              │        │技股份有限│          │                │
│    │            │（漁）產│            │              │        │公司；簡維│          │                │
│    │            │物收據  │            │              │        │佐        │          │                │
│    │            ├────┼──────┼───────┼────┼─────┼─────┼────────┤
│    │            │出貨單  │九十年三月十│未記載        │無      │日昇生物科│一心      │證物三（P22）   │
│    │            │        │五日        │              │        │技股份有限│          │                │
│    │            │        │            │              │        │公司；溫宏│          │                │
│    │            │        │            │              │        │立        │          │                │
│    │            ├────┼──────┼───────┼────┼─────┼─────┼────────┤
│    │            │出貨單  │九十年三月十│未記載        │無      │日昇生物科│黎世旗；一│證物三（P23）   │
│    │            │        │五日        │              │        │技股份有限│心        │                │
│    │            │        │            │              │        │公司；黎世│          │                │
│    │            │        │            │              │        │旗        │          │                │
│    │            ├────┼──────┼───────┼────┼─────┼─────┼────────┤
│    │            │銷貨單  │九十年三月二│二十七萬五千元│無      │日昇生物科│覆核陳壬城│證物三（P23 後一│
│    │            │        │十五日      │              │        │技股份有限│；製表張淑│頁）            │
│    │            │        │            │              │        │公司；溫宏│珍        │                │
│    │            │        │            │              │        │立        │          │                │
│    │            ├────┼──────┼───────┼────┼─────┼─────┼────────┤
│    │            │銷貨單  │九十年三月十│金額影印不清楚│ 無     │日昇生物科│行銷部主管│證物三（P24）   │
│    │            │        │五日        │              │        │技股份有限│陳壬城；製│                │
│    │            │        │            │              │        │公司；黎世│表張淑珍  │                │
│    │            │        │            │              │        │旗        │          │                │
│    │            ├────┼──────┼───────┼────┼─────┼─────┼────────┤
│    │            │驗收單（│九十年三月二│無            │無      │日昇生物科│核准劉嶧農│證物三（P25）   │
│    │            │編號：D1│十一日      │              │        │技股份有限│；品管？（│                │
│    │            │0268）  │            │              │        │公司；一心│簽名無法辨│                │
│    │            │        │            │              │        │          │識）；單位│                │
│    │            │        │            │              │        │          │主管劉嶧農│                │
│    │            │        │            │              │        │          │；承辦？（│                │
│    │            │        │            │              │        │          │簽名無法辨│                │
│    │            │        │            │              │        │          │識）      │                │
│    │            ├────┼──────┼───────┼────┼─────┼─────┼────────┤
│    │            │出貨單  │九十年三月？│二十七萬六千二│無      │一心蘭友服│影印不清楚│證物三（P26）   │
│    │            │        │日（影印不清│百三十元      │        │務中心；日│          │                │
│    │            │        │楚）        │              │        │昇蘭園    │          │                │
├──┼──────┼────┼──────┼───────┼────┼─────┼─────┼────────┤
│5   │T-000000000 │左開會計│九十年四月二│依據農（漁）民│無      │日昇生物科│會計人員張│證物三（P27）   │
│    │            │傳票憑證│十日        │出售農（漁）產│        │技股份有限│菀芯；核准│                │
│    │            │        │            │物收據計算總金│        │公司；蔡恩│？（簽名無│                │
│    │            │        │            │額：四十四萬一│        │彰；田秋瑾│法辨識）；│                │
│    │            │        │            │千元          │        │          │覆核陳美英│                │
│    │            │        │            │              │        │          │；製表張菀│                │
│    │            │        │            │              │        │          │芯        │                │
│    │            ├────┼──────┼───────┼────┼─────┼─────┼────────┤
│    │            │農（漁）│九十年四月三│四十四萬一千元│偽造印文│日昇生物科│無        │證物三（P28）   │
│    │            │民出售農│十日        │              │、署押各│技股份有限│          │                │
│    │            │（漁）產│            │              │一枚    │公司；簡維│          │                │
│    │            │物收據  │            │              │        │佐        │          │                │
│    │            ├────┼──────┼───────┼────┼─────┼─────┼────────┤
│    │            │銷貨單  │九十年四月十│四十二萬元    │無      │日昇生物科│核准陳壬城│證物三（P28 後一│
│    │            │        │日          │              │        │技股份有限│；製表張淑│頁）            │
│    │            │        │            │              │        │公司；蔡恩│珍        │                │
│    │            │        │            │              │        │彰        │          │                │
│    │            ├────┼──────┼───────┼────┼─────┼─────┼────────┤
│    │            │出貨單  │九十年四月六│未記載        │無      │日昇生物科│蔡恩彰；簡│證物三（P29）   │
│    │            │        │日          │              │        │技股份有限│維佐      │                │
│    │            │        │            │              │        │公司；蔡恩│          │                │
│    │            │        │            │              │        │彰        │          │                │
│    │            ├────┼──────┼───────┼────┼─────┼─────┼────────┤
│    │            │驗收單  │九十年四月十│三十六萬元    │無      │日昇生物科│採購人員陳│證物三（P30）   │
│    │            │        │日          │              │        │技股份有限│俊文；核准│                │
│    │            │        │            │              │        │公司；簡維│曾金珠；經│                │
│    │            │        │            │              │        │佐        │辦人陳秋香│                │
│    │            ├────┼──────┼───────┼────┼─────┼─────┼────────┤
│    │            │銷貨單  │九十年四月二│十萬三千五百元│無      │日昇生物科│核准陳壬城│證物三（P30 後一│
│    │            │        │十日        │              │        │技股份有限│；製表張淑│頁）            │
│    │            │        │            │              │        │公司；田秋│珍        │                │
│    │            │        │            │              │        │瑾        │          │                │
│    │            ├────┼──────┼───────┼────┼─────┼─────┼────────┤
│    │            │出貨單  │九十年四月十│未記載        │無      │日昇生物科│田秋瑾    │證物三（P31）   │
│    │            │        │七日        │              │        │技股份有限│          │                │
│    │            │        │            │              │        │公司；田秋│          │                │
│    │            │        │            │              │        │瑾        │          │                │
│    │            ├────┼──────┼───────┼────┼─────┼─────┼────────┤
│    │            │驗收單  │九十年四月二│八萬一千元    │無      │日昇生物科│採購人員陳│證物三（P32）   │
│    │            │        │十日        │              │        │技股份有限│俊文；核准│                │
│    │            │        │            │              │        │公司；簡維│曾金珠；經│                │
│    │            │        │            │              │        │佐        │辦人陳秋香│                │
├──┼──────┼────┼──────┼───────┼────┼─────┼─────┼────────┤
│6   │T-000000000 │左開會計│九十年五月二│依據農（漁）民│無      │日昇生物科│蘇意純；會│證物三（P33）   │
│    │            │傳票憑證│十七日      │出售農（漁）產│        │技股份有限│計人員張菀│                │
│    │            │        │            │物收據計算總金│        │公司；蔡恩│芯；覆核陳│                │
│    │            │        │            │額：六十五萬三│        │彰        │美英；製表│                │
│    │            │        │            │千三百五十元  │        │          │張菀芯    │                │
│    │            ├────┼──────┼───────┼────┼─────┼─────┼────────┤
│    │            │農（漁）│九十年五月三│四十五萬元    │偽造印文│日昇生物科│無        │證物三（P34）   │
│    │            │民出售農│十一日      │              │、署押各│技股份有限│          │                │
│    │            │（漁）產│            │              │一枚    │公司；簡維│          │                │
│    │            │物收據  │            │              │        │佐        │          │                │
│    │            ├────┼──────┼───────┼────┼─────┼─────┼────────┤
│    │            │農（漁）│九十年五月三│二十萬三千三百│偽造印文│日昇生物科│無        │證物三（P35）   │
│    │            │民出售農│十一日      │五十元        │、署押各│技股份有限│          │                │
│    │            │（漁）產│            │              │一枚    │公司；簡維│          │                │
│    │            │物收據  │            │              │        │佐        │          │                │
│    │            ├────┼──────┼───────┼────┼─────┼─────┼────────┤
│    │            │驗收單  │九十年五月二│六十三萬七千五│無      │日昇生物科│採購人員陳│證物三（P36）   │
│    │            │        │十七日      │百元          │        │技股份有限│俊文；核准│                │
│    │            │        │            │              │        │公司；簡維│曾金珠；經│                │
│    │            │        │            │              │        │佐        │辦人黃惠鈴│                │
│    │            ├────┼──────┼───────┼────┼─────┼─────┼────────┤
│    │            │銷貨單  │九十年五月二│八十三萬元    │無      │日昇生物科│製表朱瓊羽│證物三（P37）   │
│    │            │        │十七日      │              │        │技股份有限│          │                │
│    │            │        │            │              │        │公司；蔡恩│          │                │
│    │            │        │            │              │        │彰        │          │                │
│    │            ├────┼──────┼───────┼────┼─────┼─────┼────────┤
│    │            │出貨單  │日期影印不清│未記載        │無      │日昇生物科│蔡恩彰    │證物三（P38）   │
│    │            │        │楚          │              │        │技股份有限│          │                │
│    │            │        │            │              │        │公司；蔡恩│          │                │
│    │            │        │            │              │        │彰        │          │                │
│    │            ├────┼──────┼───────┼────┼─────┼─────┼────────┤
│    │            │出貨單  │九十年五月？│五千八百五十元│無      │一心蘭友服│簽名影印不│證物三（P39）   │
│    │            │        │日（影印不清│              │        │務中心；日│清楚      │                │
│    │            │        │楚）        │              │        │昇蘭園    │          │                │
│    │            ├────┼──────┼───────┼────┼─────┼─────┼────────┤
│    │            │出貨單  │九十年五月？│一萬元        │無      │一心蘭友服│簽名影印不│證物三（P40）   │
│    │            │        │日（影印不清│              │        │務中心；日│清楚      │                │
│    │            │        │楚）        │              │        │昇蘭園    │          │                │
│    │            ├────┼──────┼───────┼────┼─────┼─────┼────────┤
│    │            │驗收單  │九十年五月十│一萬五千八百五│無      │日昇生物科│採購人員陳│證物三（P41）   │
│    │            │        │六日        │十元          │        │技股份有限│俊文；核准│                │
│    │            │        │            │              │        │公司；簡維│曾金珠代；│                │
│    │            │        │            │              │        │佐        │經辦人黃惠│                │
│    │            │        │            │              │        │          │鈴        │                │
├──┼──────┼────┼──────┼───────┼────┼─────┼─────┼────────┤
│7   │T-000000000 │左開會計│九十年六月三│依據農（漁）民│無      │日昇生物科│蘇意純；會│證物三（P42）   │
│    │            │傳票憑證│十日        │出售農（漁）產│        │技股份有限│計人員張菀│                │
│    │            │        │            │物收據計算總金│        │公司；許振│芯；核准魏│                │
│    │            │        │            │額：一百一十七│        │聲；蔡恩彰│志達；覆核│                │
│    │            │        │            │萬元          │        │；林淑婉  │陳美英；製│                │
│    │            │        │            │              │        │          │表張菀芯  │                │
│    │            ├────┼──────┼───────┼────┼─────┼─────┼────────┤
│    │            │農（漁）│九十年六月二│六十萬元      │偽造印文│日昇生物科│無        │證物三（P43）   │
│    │            │民出售農│十七日      │              │、署押各│技股份有限│          │                │
│    │            │（漁）產│            │              │一枚    │公司；簡維│          │                │
│    │            │物收據  │            │              │        │佐        │          │                │
│    │            ├────┼──────┼───────┼────┼─────┼─────┼────────┤
│    │            │農（漁）│九十年六月二│十八萬元      │偽造印文│日昇生物科│無        │證物三（P44）   │
│    │            │民出售農│十七日      │              │、署押各│技股份有限│          │                │
│    │            │（漁）產│            │              │一枚    │公司；簡維│          │                │
│    │            │物收據  │            │              │        │佐        │          │                │
│    │            ├────┼──────┼───────┼────┼─────┼─────┼────────┤
│    │            │農（漁）│九十年六月二│三十九萬元    │偽造印文│日昇生物科│無        │證物三（P45）   │
│    │            │民出售農│十七日      │              │、署押各│技股份有限│          │                │
│    │            │（漁）產│            │              │一枚    │公司；簡維│          │                │
│    │            │物收據  │            │              │        │佐        │          │                │
│    │            ├────┼──────┼───────┼────┼─────┼─────┼────────┤
│    │            │出貨單  │九十年六月三│未記載        │無      │日昇生物科│許振聲    │證物三（P46）   │
│    │            │        │日          │              │        │技股份有限│          │                │
│    │            │        │            │              │        │公司；許振│          │                │
│    │            │        │            │              │        │聲        │          │                │
│    │            ├────┼──────┼───────┼────┼─────┼─────┼────────┤
│    │            │銷貨單  │九十年六月二│八十萬元      │無      │日昇生物科│核准曾金珠│證物三（P47）   │
│    │            │        │十七日      │              │        │技股份有限│；製表朱瓊│                │
│    │            │        │            │              │        │公司；許振│羽        │                │
│    │            │        │            │              │        │聲        │          │                │
│    │            ├────┼──────┼───────┼────┼─────┼─────┼────────┤
│    │            │驗收單  │九十年六月二│六十萬元      │無      │日昇生物科│採購人員陳│證物三（P48）   │
│    │            │        │十七日      │              │        │技股份有限│俊文；核准│                │
│    │            │        │            │              │        │公司；簡維│曾金珠；經│                │
│    │            │        │            │              │        │佐        │辦人黃惠鈴│                │
│    │            ├────┼──────┼───────┼────┼─────┼─────┼────────┤
│    │            │出貨單  │九十年六月三│未記載        │無      │日昇生物科│蔡恩彰    │證物三（P49）   │
│    │            │        │日          │              │        │技股份有限│          │                │
│    │            │        │            │              │        │公司；蔡恩│          │                │
│    │            │        │            │              │        │彰        │          │                │
│    │            ├────┼──────┼───────┼────┼─────┼─────┼────────┤
│    │            │銷貨單  │九十年六月二│二十二萬元    │無      │日昇生物科│核准曾金珠│證物三（P50）   │
│    │            │        │十七日      │              │        │技股份有限│；製表朱瓊│                │
│    │            │        │            │              │        │公司；蔡恩│羽        │                │
│    │            │        │            │              │        │彰        │          │                │
│    │            ├────┼──────┼───────┼────┼─────┼─────┼────────┤
│    │            │驗收單  │九十年六月二│十八萬元      │無      │日昇生物科│採購人員陳│證物三（P51）   │
│    │            │        │十七日      │              │        │技股份有限│俊文；核准│                │
│    │            │        │            │              │        │公司；簡維│曾金珠；經│                │
│    │            │        │            │              │        │佐        │辦人黃惠鈴│                │
│    │            ├────┼──────┼───────┼────┼─────┼─────┼────────┤
│    │            │出貨單  │九十年六月三│未記載        │無      │日昇生物科│林淑婉    │證物三（P52）   │
│    │            │        │日          │              │        │技股份有限│          │                │
│    │            │        │            │              │        │公司；林淑│          │                │
│    │            │        │            │              │        │婉        │          │                │
│    │            ├────┼──────┼───────┼────┼─────┼─────┼────────┤
│    │            │銷貨單  │九十年六月二│四十八萬元    │無      │日昇生物科│核准曾金珠│證物三（P53）   │
│    │            │        │十七日      │              │        │技股份有限│；製表朱瓊│                │
│    │            │        │            │              │        │公司；林淑│羽        │                │
│    │            │        │            │              │        │婉        │          │                │
│    │            ├────┼──────┼───────┼────┼─────┼─────┼────────┤
│    │            │驗收單  │九十年六月二│三十九萬元    │無      │日昇生物科│採購人員陳│證物三（P54）   │
│    │            │        │十七日      │              │        │技股份有限│俊文；核准│                │
│    │            │        │            │              │        │公司；簡維│曾金珠；經│                │
│    │            │        │            │              │        │佐        │辦人黃惠鈴│                │
├──┼──────┼────┼──────┼───────┼────┼─────┼─────┼────────┤
│8   │T-000000000 │左開會計│九十年七月三│依據農（漁）民│無      │日昇生物科│蘇意純；會│證物三（P55）   │
│    │            │傳票憑證│十一日      │出售農（漁）產│        │技股份有限│計人員張菀│                │
│    │            │        │            │物收據計算總金│        │公司；楊建│芯；覆核陳│                │
│    │            │        │            │額：六十三萬元│        │邦        │美英；製表│                │
│    │            │        │            │              │        │          │張菀芯    │                │
│    │            ├────┼──────┼───────┼────┼─────┼─────┼────────┤
│    │            │農（漁）│九十年七月三│六十三萬元    │偽造印文│日昇生物科│無        │證物三（P56）   │
│    │            │民出售農│十一日      │              │、署押各│技股份有限│          │                │
│    │            │（漁）產│            │              │一枚    │公司；簡維│          │                │
│    │            │物收據  │            │              │        │佐        │          │                │
│    │            ├────┼──────┼───────┼────┼─────┼─────┼────────┤
│    │            │驗收單  │九十年七月二│六十三萬元    │無      │日昇生物科│採購人員陳│證物三（P57）   │
│    │            │        │十七日      │              │        │技股份有限│俊文；核准│                │
│    │            │        │            │              │        │公司；簡維│JCCHEN ； │                │
│    │            │        │            │              │        │佐        │經辦人曾金│                │
│    │            │        │            │              │        │          │珠        │                │
│    │            ├────┼──────┼───────┼────┼─────┼─────┼────────┤
│    │            │銷貨單  │九十年七月二│金額影印不清楚│無      │日昇生物科│核准JCCHEN│證物三（P58）   │
│    │            │        │十七日      │              │        │技股份有限│；製表朱瓊│                │
│    │            │        │            │              │        │公司；楊建│羽        │                │
│    │            │        │            │              │        │邦        │          │                │
│    │            ├────┼──────┼───────┼────┼─────┼─────┼────────┤
│    │            │出貨單  │九十年七月七│未記載        │無      │日昇生物科│楊建邦    │證物三（P59）   │
│    │            │        │日          │              │        │技股份有限│          │                │
│    │            │        │            │              │        │公司；楊建│          │                │
│    │            │        │            │              │        │邦        │          │                │
│    │            ├────┼──────┼───────┼────┼─────┼─────┼────────┤
│    │            │出貨單  │九十年七月七│未記載        │無      │日昇生物科│楊建邦    │證物三（P60）   │
│    │            │        │日          │              │        │技股份有限│          │                │
│    │            │        │            │              │        │公司；楊建│          │                │
│    │            │        │            │              │        │邦        │          │                │
│    │            ├────┼──────┼───────┼────┼─────┼─────┼────────┤
│    │            │出貨單  │九十年七月七│未記載        │無      │日昇生物科│楊建邦    │證物三（P61）   │
│    │            │        │日          │              │        │技股份有限│          │                │
│    │            │        │            │              │        │公司；楊建│          │                │
│    │            │        │            │              │        │邦        │          │                │
├──┼──────┼────┼──────┼───────┼────┼─────┼─────┼────────┤
│9   │T-000000000 │左開會計│九十年八月三│依據農（漁）民│無      │日昇生物科│會計人員張│證物三（P62）   │
│    │            │傳票憑證│十一日      │出售農（漁）產│        │技股份有限│菀芯；核准│                │
│    │            │        │            │物收據計算總金│        │公司；簡春│魏志達；覆│                │
│    │            │        │            │額：一百二十四│        │發；吳易錩│核蘇意純；│                │
│    │            │        │            │萬四千元      │        │；呂榮濱；│製表張菀芯│                │
│    │            │        │            │              │        │周思源    │          │                │
│    │            ├────┼──────┼───────┼────┼─────┼─────┼────────┤
│    │            │農（漁）│九十年八月三│三十六萬元    │偽造印文│日昇生物科│無        │證物三（P63）   │
│    │            │民出售農│十一日      │              │、署押各│技股份有限│          │                │
│    │            │（漁）產│            │              │一枚    │公司；簡維│          │                │
│    │            │物收據  │            │              │        │佐        │          │                │
│    │            ├────┼──────┼───────┼────┼─────┼─────┼────────┤
│    │            │農（漁）│九十年八月三│四十三萬五千元│偽造印文│日昇生物科│無        │證物三（P64）   │
│    │            │民出售農│十一日      │              │、署押各│技股份有限│          │                │
│    │            │（漁）產│            │              │一枚    │公司；簡維│          │                │
│    │            │物收據  │            │              │        │佐        │          │                │
│    │            ├────┼──────┼───────┼────┼─────┼─────┼────────┤
│    │            │農（漁）│九十年八月三│四十四萬九千元│偽造印文│日昇生物科│無        │證物三（P65）   │
│    │            │民出售農│十一日      │              │、署押各│技股份有限│          │                │
│    │            │（漁）產│            │              │一枚    │公司；簡維│          │                │
│    │            │物收據  │            │              │        │佐        │          │                │
│    │            ├────┼──────┼───────┼────┼─────┼─────┼────────┤
│    │            │驗收單  │九十年八月二│三萬六千元    │無      │日昇生物科│採購人員陳│證物三（P66）   │
│    │            │        │十七日      │              │        │技股份有限│俊文；核准│                │
│    │            │        │            │              │        │公司；簡維│？（簽名無│                │
│    │            │        │            │              │        │佐        │法辨識）；│                │
│    │            │        │            │              │        │          │經辦人曾金│                │
│    │            │        │            │              │        │          │珠        │                │
│    │            ├────┼──────┼───────┼────┼─────┼─────┼────────┤
│    │            │出貨單  │九十年八月二│未記載        │無      │日昇生物科│簡春發    │證物三（P67）   │
│    │            │        │十二日      │              │        │技股份有限│          │                │
│    │            │        │            │              │        │公司；簡春│          │                │
│    │            │        │            │              │        │發        │          │                │
│    │            ├────┼──────┼───────┼────┼─────┼─────┼────────┤
│    │            │出貨單  │九十年八月二│未記載        │無      │日昇生物科│簡春發    │證物三（P68）   │
│    │            │        │十二日      │              │        │技股份有限│          │                │
│    │            │        │            │              │        │公司；簡春│          │                │
│    │            │        │            │              │        │發        │          │                │
│    │            ├────┼──────┼───────┼────┼─────┼─────┼────────┤
│    │            │出貨單  │九十年八月二│未記載        │無      │日昇生物科│簡春發    │證物三（P69）   │
│    │            │        │十二日      │              │        │技股份有限│          │                │
│    │            │        │            │              │        │公司；簡春│          │                │
│    │            │        │            │              │        │發        │          │                │
│    │            ├────┼──────┼───────┼────┼─────┼─────┼────────┤
│    │            │銷貨單  │九十年八月二│四十四萬元    │無      │日昇生物科│核准？（簽│證物三（P70）   │
│    │            │        │十七日      │              │        │技股份有限│名無法辨識│                │
│    │            │        │            │              │        │公司；簡春│）；覆核曾│                │
│    │            │        │            │              │        │發        │金珠；製表│                │
│    │            │        │            │              │        │          │曾金珠    │                │
│    │            ├────┼──────┼───────┼────┼─────┼─────┼────────┤
│    │            │驗收單  │九十年八月二│三十萬元      │無      │日昇生物科│採購人員陳│證物三（P71）   │
│    │            │        │十七日      │              │        │技股份有限│俊文；核准│                │
│    │            │        │            │              │        │公司；簡維│？（簽名無│                │
│    │            │        │            │              │        │佐        │法辨識）；│                │
│    │            │        │            │              │        │          │經辦人曾金│                │
│    │            │        │            │              │        │          │珠        │                │
│    │            ├────┼──────┼───────┼────┼─────┼─────┼────────┤
│    │            │出貨單  │九十年八月十│未記載        │無      │日昇生物科│吳易錩    │證物三（P72）   │
│    │            │        │八日        │              │        │技股份有限│          │                │
│    │            │        │            │              │        │公司；吳易│          │                │
│    │            │        │            │              │        │錩        │          │                │
│    │            ├────┼──────┼───────┼────┼─────┼─────┼────────┤
│    │            │銷貨單  │九十年八月二│四十二萬元    │無      │日昇生物科│核准？（簽│證物三（P73）   │
│    │            │        │十七日      │              │        │技股份有限│名無法辨識│                │
│    │            │        │            │              │        │公司；吳易│）；覆核曾│                │
│    │            │        │            │              │        │錩        │金珠；製表│                │
│    │            │        │            │              │        │          │曾金珠    │                │
│    │            ├────┼──────┼───────┼────┼─────┼─────┼────────┤
│    │            │驗收單  │九十年八月二│二十二萬四千元│無      │日昇生物科│採購人員陳│證物三（P74）   │
│    │            │        │十七日      │              │        │技股份有限│俊文；核准│                │
│    │            │        │            │              │        │公司；簡維│？（簽名無│                │
│    │            │        │            │              │        │佐        │法辨識）；│                │
│    │            │        │            │              │        │          │經辦人曾金│                │
│    │            │        │            │              │        │          │珠        │                │
│    │            ├────┼──────┼───────┼────┼─────┼─────┼────────┤
│    │            │驗收單  │九十年八月二│十三萬五千元  │無      │日昇生物科│採購人員陳│證物三（P75）   │
│    │            │        │十七日      │              │        │技股份有限│俊文；核准│                │
│    │            │        │            │              │        │公司；簡維│？（簽名無│                │
│    │            │        │            │              │        │佐        │法辨識）；│                │
│    │            │        │            │              │        │          │經辦人曾金│                │
│    │            │        │            │              │        │          │珠        │                │
│    │            ├────┼──────┼───────┼────┼─────┼─────┼────────┤
│    │            │出貨單  │九十年八月九│未記載        │無      │日昇生物科│呂榮濱    │證物三（P76）   │
│    │            │        │日          │              │        │技股份有限│          │                │
│    │            │        │            │              │        │公司；呂榮│          │                │
│    │            │        │            │              │        │濱        │          │                │
│    │            ├────┼──────┼───────┼────┼─────┼─────┼────────┤
│    │            │出貨單  │九十年八月九│未記載        │無      │日昇生物科│周思源    │證物三（P77）   │
│    │            │        │日          │              │        │技股份有限│          │                │
│    │            │        │            │              │        │公司；周思│          │                │
│    │            │        │            │              │        │源        │          │                │
│    │            ├────┼──────┼───────┼────┼─────┼─────┼────────┤
│    │            │銷貨單  │九十年八月二│十六萬五千元  │無      │日昇生物科│核准？（簽│證物三（P78）   │
│    │            │        │十七日      │              │        │技股份有限│名無法辨識│                │
│    │            │        │            │              │        │公司；周思│）；覆核曾│                │
│    │            │        │            │              │        │源        │金珠；製表│                │
│    │            │        │            │              │        │          │曾金珠    │                │
│    │            ├────┼──────┼───────┼────┼─────┼─────┼────────┤
│    │            │驗收單  │九十年八月二│二十二萬五千元│無      │日昇生物科│採購人員陳│證物三（P79）   │
│    │            │        │十七日      │              │        │技股份有限│俊文；核准│                │
│    │            │        │            │              │        │公司；簡維│？（簽名無│                │
│    │            │        │            │              │        │佐        │法辨識）；│                │
│    │            │        │            │              │        │          │經辦人曾金│                │
│    │            │        │            │              │        │          │珠        │                │
│    │            ├────┼──────┼───────┼────┼─────┼─────┼────────┤
│    │            │出貨單  │九十年八月一│未記載        │無      │日昇生物科│周思源    │證物三（P80）   │
│    │            │        │日          │              │        │技股份有限│          │                │
│    │            │        │            │              │        │公司；周思│          │                │
│    │            │        │            │              │        │源        │          │                │
│    │            ├────┼──────┼───────┼────┼─────┼─────┼────────┤
│    │            │銷貨單  │九十年八月二│二十七萬五千元│無      │日昇生物科│核准？（簽│證物三（P81）   │
│    │            │        │十七日      │              │        │技股份有限│名無法辨識│                │
│    │            │        │            │              │        │公司；周思│）；覆核曾│                │
│    │            │        │            │              │        │源        │金珠；製表│                │
│    │            │        │            │              │        │          │曾金珠    │                │
├──┼──────┼────┼──────┼───────┼────┼─────┼─────┼────────┤
│10  │T-000000000 │左開會計│九十年九月三│依據農（漁）民│無      │日昇生物科│會計人員林│證物三（P82）   │
│    │            │傳票憑證│十日        │出售農（漁）產│        │技股份有限│靜如；核准│                │
│    │            │        │            │物收據計算總金│        │公司；黎世│魏志達；覆│                │
│    │            │        │            │額：四十萬五千│        │旗        │核蘇意純；│                │
│    │            │        │            │元            │        │          │製表張菀芯│                │
│    │            ├────┼──────┼───────┼────┼─────┼─────┼────────┤
│    │            │農（漁）│九十年九月三│四十萬五千元  │偽造印文│日昇生物科│無        │證物三（P83）   │
│    │            │民出售農│十日        │              │、署押各│技股份有限│          │                │
│    │            │（漁）產│            │              │一枚    │公司；簡維│          │                │
│    │            │物收據  │            │              │        │佐        │          │                │
│    │            ├────┼──────┼───────┼────┼─────┼─────┼────────┤
│    │            │驗收單  │九十年八月二│四十萬五千元  │無      │日昇生物科│採購人員陳│證物三（P84）   │
│    │            │        │十四日      │              │        │技股份有限│俊文；核准│                │
│    │            │        │            │              │        │公司；簡維│？（簽名無│                │
│    │            │        │            │              │        │佐        │法辨識）；│                │
│    │            │        │            │              │        │          │經辦人曾金│                │
│    │            │        │            │              │        │          │珠        │                │
│    │            ├────┼──────┼───────┼────┼─────┼─────┼────────┤
│    │            │出貨單  │九十年九月四│未記載        │無      │日昇生物科│黎世旗    │證物三（P85）   │
│    │            │        │日          │              │        │技股份有限│          │                │
│    │            │        │            │              │        │公司；黎世│          │                │
│    │            │        │            │              │        │旗        │          │                │
│    │            ├────┼──────┼───────┼────┼─────┼─────┼────────┤
│    │            │出貨單  │九十年九月四│未記載        │無      │日昇生物科│黎世旗    │證物三（P86）   │
│    │            │        │日          │              │        │技股份有限│          │                │
│    │            │        │            │              │        │公司；黎世│          │                │
│    │            │        │            │              │        │旗        │          │                │
│    │            ├────┼──────┼───────┼────┼─────┼─────┼────────┤
│    │            │出貨單  │九十年九月四│未記載        │無      │日昇生物科│黎世旗    │證物三（P87）   │
│    │            │        │日          │              │        │技股份有限│          │                │
│    │            │        │            │              │        │公司；黎世│          │                │
│    │            │        │            │              │        │旗        │          │                │
│    │            ├────┼──────┼───────┼────┼─────┼─────┼────────┤
│    │            │銷貨單  │九十年九月二│四十九萬五千元│無      │日昇生物科│核准？（簽│證物三（P88）   │
│    │            │        │十四日      │              │        │技股份有限│名無法辨識│                │
│    │            │        │            │              │        │公司；黎世│）；覆核曾│                │
│    │            │        │            │              │        │旗        │金珠      │                │
├──┼──────┼────┼──────┼───────┼────┼─────┼─────┼────────┤
│11  │T-000000000 │左開會計│九十年十月三│依據農（漁）民│無      │日昇生物科│會計人員林│證物三（P89）   │
│    │            │傳票憑證│一日        │出售農（漁）產│        │技股份有限│靜如；核准│                │
│    │            │        │            │物收據計算總金│        │公司；陳良│？（簽名無│                │
│    │            │        │            │額：八十五萬五│        │曙；楊建華│法辨識）；│                │
│    │            │        │            │千元          │        │；呂榮濱  │覆核蘇意純│                │
│    │            │        │            │              │        │          │；製表林靜│                │
│    │            │        │            │              │        │          │如        │                │
│    │            ├────┼──────┼───────┼────┼─────┼─────┼────────┤
│    │            │農（漁）│九十年十月三│三十三萬元    │偽造印文│日昇生物科│無        │證物三（P90）   │
│    │            │民出售農│一日        │              │、署押各│技股份有限│          │                │
│    │            │（漁）產│            │              │一枚    │公司；簡維│          │                │
│    │            │物收據  │            │              │        │佐        │          │                │
│    │            ├────┼──────┼───────┼────┼─────┼─────┼────────┤
│    │            │出貨單  │九十年十月十│未記載        │未記載  │日昇生物科│楊建邦    │證物三（P91）   │
│    │            │        │七日        │              │        │技股份有限│          │                │
│    │            │        │            │              │        │公司；楊建│          │                │
│    │            │        │            │              │        │邦        │          │                │
│    │            ├────┼──────┼───────┼────┼─────┼─────┼────────┤
│    │            │出貨單  │九十年十月二│未記載        │無      │日昇生物科│陳良曙    │證物三（P92）   │
│    │            │        │十三日      │              │        │技股份有限│          │                │
│    │            │        │            │              │        │公司；陳良│          │                │
│    │            │        │            │              │        │曙        │          │                │
│    │            ├────┼──────┼───────┼────┼─────┼─────┼────────┤
│    │            │出貨單  │九十年十月八│未記載        │無      │日昇生物科│呂榮濱    │證物三（P93）   │
│    │            │        │日          │              │        │技股份有限│          │                │
│    │            │        │            │              │        │公司；呂榮│          │                │
│    │            │        │            │              │        │濱        │          │                │
│    │            ├────┼──────┼───────┼────┼─────┼─────┼────────┤
│    │            │驗收單  │九十年十月二│三十三萬元    │無      │日昇生物科│採購人員陳│證物三（P94）   │
│    │            │        │十七日      │              │        │技股份有限│俊文；核准│                │
│    │            │        │            │              │        │公司；簡維│曾金珠；經│                │
│    │            │        │            │              │        │佐        │辦人陳俊宏│                │
│    │            ├────┼──────┼───────┼────┼─────┼─────┼────────┤
│    │            │銷貨單  │九十年十月二│四十萬五千元  │無      │日昇生物科│核准曾金珠│證物三（P95）   │
│    │            │        │十七日      │              │        │技股份有限│；製表陳俊│                │
│    │            │        │            │              │        │公司；陳良│文代      │                │
│    │            │        │            │              │        │曙        │          │                │
│    │            ├────┼──────┼───────┼────┼─────┼─────┼────────┤
│    │            │驗收單  │九十年十月二│三十萬元      │無      │日昇生物科│採購人員陳│證物三（P96）   │
│    │            │        │十七日      │              │        │技股份有限│俊文；核准│                │
│    │            │        │            │              │        │公司；簡維│曾金珠；經│                │
│    │            │        │            │              │        │佐        │辦人陳俊宏│                │
│    │            ├────┼──────┼───────┼────┼─────┼─────┼────────┤
│    │            │銷貨單  │九十年十月二│三十四萬五千元│無      │日昇生物科│核准曾金珠│證物三（P97）   │
│    │            │        │十七日      │              │        │技股份有限│；製表陳俊│                │
│    │            │        │            │              │        │公司；楊建│文代      │                │
│    │            │        │            │              │        │邦        │          │                │
│    │            ├────┼──────┼───────┼────┼─────┼─────┼────────┤
│    │            │驗收單  │九十年十月二│二十二萬五千元│無      │日昇生物科│採購人員陳│證物三（P98）   │
│    │            │        │十七日      │              │        │技股份有限│俊文；核准│                │
│    │            │        │            │              │        │公司；簡維│曾金珠；經│                │
│    │            │        │            │              │        │佐        │辦人陳俊宏│                │
│    │            ├────┼──────┼───────┼────┼─────┼─────┼────────┤
│    │            │銷貨單  │九十年十月二│二十七萬五千元│無      │日昇生物科│核准曾金珠│證物三（P99）   │
│    │            │        │十七日      │              │        │技股份有限│；製表陳俊│                │
│    │            │        │            │              │        │公司；呂榮│文代      │                │
│    │            │        │            │              │        │濱        │          │                │
├──┼──────┼────┼──────┼───────┼────┼─────┼─────┼────────┤
│12  │T-000000000 │左開會計│九十年十二月│依據農（漁）民│無      │日昇生物科│陳美英；會│證物三（P100）  │
│    │            │傳票憑證│二十九日    │出售農（漁）產│        │技股份有限│計人員林靜│                │
│    │            │        │            │物收據計算總金│        │公司；簡于│如；核准？│                │
│    │            │        │            │額：七十三萬五│        │清        │（簽名無法│                │
│    │            │        │            │千元          │        │          │辨識）；製│                │
│    │            │        │            │              │        │          │表張菀芯代│                │
│    │            │        │            │              │        │          │          │                │
│    │            │        │            │              │        │          │          │                │
│    │            ├────┼──────┼───────┼────┼─────┼─────┼────────┤
│    │            │農（漁）│九十年十二月│七十三萬五千元│偽造印文│日昇生物科│無        │證物三（P101）  │
│    │            │民出售農│二十九日    │              │、署押各│技股份有限│          │                │
│    │            │（漁）產│            │              │一枚    │公司；簡維│          │                │
│    │            │物收據  │            │              │        │佐        │          │                │
│    │            ├────┼──────┼───────┼────┼─────┼─────┼────────┤
│    │            │驗收單  │九十年十一月│七十三萬五千元│無      │日昇生物科│採購人員陳│證物三（P102）  │
│    │            │        │二十七日    │              │        │技股份有限│俊文；核准│                │
│    │            │        │            │              │        │公司；簡維│曾金珠；經│                │
│    │            │        │            │              │        │佐        │辦人陳？代│                │
│    │            │        │            │              │        │          │（簽名無法│                │
│    │            │        │            │              │        │          │辨識）    │                │
│    │            ├────┼──────┼───────┼────┼─────┼─────┼────────┤
│    │            │出貨單  │九十年十一月│未記載        │偽造簡于│日昇生物科│簡于清    │證物三（P103）  │
│    │            │        │九日        │              │清之署押│技股份有限│          │                │
│    │            │        │            │              │一枚    │公司；簡于│          │                │
│    │            │        │            │              │        │清        │          │                │
│    │            ├────┼──────┼───────┼────┼─────┼─────┼────────┤
│    │            │銷貨單  │九十年十一月│八十三萬三千元│無      │日昇生物科│核准曾金珠│證物三（P104）  │
│    │            │        │二十七日    │              │        │技股份有限│；客戶簽收│                │
│    │            │        │            │              │        │公司；簡于│陳？代（簽│                │
│    │            │        │            │              │        │清        │名無法辨識│                │
│    │            │        │            │              │        │          │）        │                │
├──┼──────┼────┼──────┼───────┼────┼─────┼─────┼────────┤
│13  │T-000000000 │左開會計│九十年十二月│依據農（漁）民│無      │日昇生物科│陳美英；會│證物三（P105）  │
│    │            │傳票憑證│三十一日    │出售農（漁）產│        │技股份有限│計人員林靜│                │
│    │            │        │            │物收據計算總金│        │公司；余俊│如；核准？│                │
│    │            │        │            │額：五十萬五千│        │雄；陳月女│（簽名無法│                │
│    │            │        │            │元            │        │          │辨識）；覆│                │
│    │            │        │            │              │        │          │核蘇意純；│                │
│    │            │        │            │              │        │          │製表林靜如│                │
│    │            ├────┼──────┼───────┼────┼─────┼─────┼────────┤
│    │            │農（漁）│九十年十二月│三十七萬元    │偽造印文│日昇生物科│無        │證物三（P106）  │
│    │            │民出售農│三十一日    │              │、署押各│技股份有限│          │                │
│    │            │（漁）產│            │              │一枚    │公司；簡維│          │                │
│    │            │物收據  │            │              │        │佐        │          │                │
│    │            ├────┼──────┼───────┼────┼─────┼─────┼────────┤
│    │            │農（漁）│九十年十二月│十三萬五千元  │偽造印文│日昇生物科│無        │證物三（P107）  │
│    │            │民出售農│三十一日    │              │、署押各│技股份有限│          │                │
│    │            │（漁）產│            │              │一枚    │公司；簡維│          │                │
│    │            │物收據  │            │              │        │佐        │          │                │
│    │            ├────┼──────┼───────┼────┼─────┼─────┼────────┤
│    │            │驗收單  │九十年十二月│三十七萬元    │無      │日昇生物科│採購人員陳│證物三（P108）  │
│    │            │        │三十一日    │              │        │技股份有限│俊文；核准│                │
│    │            │        │            │              │        │公司；簡維│曾金珠；經│                │
│    │            │        │            │              │        │佐        │辦人陳俊文│                │
│    │            │        │            │              │        │          │代        │                │
│    │            ├────┼──────┼───────┼────┼─────┼─────┼────────┤
│    │            │銷貨單  │九十年十二月│五十五萬五千元│無      │日昇生物科│業務員朱瓊│證物三（P109）  │
│    │            │        │三十一日    │              │        │技股份有限│羽；核准曾│                │
│    │            │        │            │              │        │公司；余俊│金珠代；覆│                │
│    │            │        │            │              │        │雄        │核曾金珠；│                │
│    │            │        │            │              │        │          │製表朱瓊羽│                │
│    │            ├────┼──────┼───────┼────┼─────┼─────┼────────┤
│    │            │出貨單  │九十年十二月│未記載        │無      │日昇生物科│余俊雄    │證物三（P110）  │
│    │            │        │七日        │              │        │技股份有限│          │                │
│    │            │        │            │              │        │公司；？（│          │                │
│    │            │        │            │              │        │影印不清楚│          │                │
│    │            │        │            │              │        │）        │          │                │
│    │            ├────┼──────┼───────┼────┼─────┼─────┼────────┤
│    │            │驗收單  │九十年十二月│十三萬五千元  │無      │日昇生物科│採購人員陳│證物三（P111）  │
│    │            │        │三十一日    │              │        │技股份有限│俊文；核准│                │
│    │            │        │            │              │        │公司；簡維│曾金珠；經│                │
│    │            │        │            │              │        │佐        │辦人陳俊文│                │
│    │            │        │            │              │        │          │代        │                │
│    │            ├────┼──────┼───────┼────┼─────┼─────┼────────┤
│    │            │銷貨單  │九十年十二月│十七萬二千五百│無      │日昇生物科│業務員朱瓊│證物三（P112）  │
│    │            │        │三十一日    │元            │        │技股份有限│羽；核准曾│                │
│    │            │        │            │              │        │公司；陳月│金珠代；覆│                │
│    │            │        │            │              │        │女        │核曾金珠；│                │
│    │            │        │            │              │        │          │製表朱瓊羽│                │
│    │            ├────┼──────┼───────┼────┼─────┼─────┼────────┤
│    │            │出貨單  │九十年十二月│未記載        │無      │日昇生物科│；（影印不│證物三（P113）  │
│    │            │        │二十六日    │              │        │技股份有限│清楚）    │                │
│    │            │        │            │              │        │公司；陳月│          │                │
│    │            │        │            │              │        │女        │          │                │
│    │            │        │            │              │        │          │          │                │
├──┼──────┼────┼──────┼───────┼────┼─────┼─────┼────────┤
│14  │T-000000000 │左開會計│九十一年一月│依據農（漁）民│無      │日昇生物科│會計人員林│證物三（P114）  │
│    │            │傳票憑證│三十一日    │出售農（漁）產│        │技股份有限│靜如；核准│                │
│    │            │        │            │物收據計算總金│        │公司；未註│？（簽名無│                │
│    │            │        │            │額：一百二十四│        │明        │法辨識）；│                │
│    │            │        │            │萬元          │        │          │          │                │
│    │            ├────┼──────┼───────┼────┼─────┼─────┼────────┤
│    │            │農（漁）│九十一年一月│五十七萬四千元│偽造印文│日昇生物科│無        │證物三（P115）  │
│    │            │民出售農│三十一日    │              │、署押各│技股份有限│          │                │
│    │            │（漁）產│            │              │一枚    │公司；簡維│          │                │
│    │            │物收據  │            │              │        │佐        │          │                │
│    │            ├────┼──────┼───────┼────┼─────┼─────┼────────┤
│    │            │農（漁）│九十一年一月│六十六萬六千元│偽造印文│日昇生物科│無        │證物三（P116）  │
│    │            │民出售農│三十一日    │              │、署押各│技股份有限│          │                │
│    │            │（漁）產│            │              │一枚    │公司；簡維│          │                │
│    │            │物收據  │            │              │        │佐        │          │                │
│    │            ├────┼──────┼───────┼────┼─────┼─────┼────────┤
│    │            │出貨單  │九十一年一月│未記載        │無      │日昇生物科│周啟民    │證物三（P117）  │
│    │            │        │七日        │              │        │技股份有限│          │                │
│    │            │        │            │              │        │公司；？（│          │                │
│    │            │        │            │              │        │影印不清楚│          │                │
│    │            │        │            │              │        │）        │          │                │
│    │            ├────┼──────┼───────┼────┼─────┼─────┼────────┤
│    │            │驗收單  │九十一年一月│六十六萬六千元│無      │日昇生物科│採購人員陳│證物三（P118）  │
│    │            │        │七日        │              │        │技股份有限│俊文；核准│                │
│    │            │        │            │              │        │公司；簡維│曾金珠；經│                │
│    │            │        │            │              │        │佐        │辦人陳俊文│                │
│    │            ├────┼──────┼───────┼────┼─────┼─────┼────────┤
│    │            │出貨單  │九十一年一月│未記載        │無      │日昇生物科│影印不清楚│證物三（P119）  │
│    │            │        │七日        │              │        │技股份有限│          │                │
│    │            │        │            │              │        │公司；？（│          │                │
│    │            │        │            │              │        │影印不清楚│          │                │
│    │            │        │            │              │        │）        │          │                │
│    │            ├────┼──────┼───────┼────┼─────┼─────┼────────┤
│    │            │驗收單  │九十一年一月│四十四萬八千元│無      │日昇生物科│採購人員陳│證物三（P120）  │
│    │            │        │七日        │              │        │技股份有限│俊文；核准│                │
│    │            │        │            │              │        │公司；簡維│曾金珠；經│                │
│    │            │        │            │              │        │佐        │辦人陳俊文│                │
│    │            ├────┼──────┼───────┼────┼─────┼─────┼────────┤
│    │            │出貨單  │九十一年一月│未記載        │無      │日昇生物科│影印不清楚│證物三（P121）  │
│    │            │        │十八日      │              │        │技股份有限│          │                │
│    │            │        │            │              │        │公司；？（│          │                │
│    │            │        │            │              │        │影印不清楚│          │                │
│    │            │        │            │              │        │）        │          │                │
│    │            ├────┼──────┼───────┼────┼─────┼─────┼────────┤
│    │            │驗收單  │九十一年一月│十二萬六千元  │無      │日昇生物科│採購人員陳│證物三（P122）  │
│    │            │        │十八日      │              │        │技股份有限│俊文；核准│                │
│    │            │        │            │              │        │公司；簡維│曾金珠；經│                │
│    │            │        │            │              │        │佐        │辦人陳俊文│                │
│    │            ├────┼──────┼───────┼────┼─────┼─────┼────────┤
│    │            │出貨單  │九十一年二月│未記載        │無      │日昇生物科│影印不清楚│證物三（P123）  │
│    │            │        │二十日      │              │        │技股份有限│          │                │
│    │            │        │            │              │        │公司；？（│          │                │
│    │            │        │            │              │        │影印不清楚│          │                │
│    │            │        │            │              │        │）        │          │                │
│    │            ├────┼──────┼───────┼────┼─────┼─────┼────────┤
│    │            │銷貨單  │九十一年二月│五十一萬七千五│無      │日昇生物科│核准林煥昇│證物三（P124）  │
│    │            │        │二十八日    │百元          │        │技股份有限│；覆核曾金│                │
│    │            │        │            │              │        │公司；簡三│珠；製表陳│                │
│    │            │        │            │              │        │傑        │秋香      │                │
│    │            ├────┼──────┼───────┼────┼─────┼─────┼────────┤
│    │            │驗收單  │九十一年二月│三十三萬零六百│無      │日昇生物科│採購人員陳│證物三（P125）  │
│    │            │        │二十八日    │元            │        │技股份有限│俊文；核准│                │
│    │            │        │            │              │        │公司；簡維│林煥昇；覆│                │
│    │            │        │            │              │        │佐        │核曾金珠；│                │
│    │            │        │            │              │        │          │經辦人陳俊│                │
│    │            │        │            │              │        │          │文        │                │
│    │            ├────┼──────┼───────┼────┼─────┼─────┼────────┤
│    │            │出貨單  │九十一年二月│未記載        │無      │日昇生物科│影印不清楚│證物三（P126）  │
│    │            │        │二十日      │              │        │技股份有限│          │                │
│    │            │        │            │              │        │公司；？（│          │                │
│    │            │        │            │              │        │影印不清楚│          │                │
│    │            │        │            │              │        │）        │          │                │
│    │            ├────┼──────┼───────┼────┼─────┼─────┼────────┤
│    │            │銷貨單  │九十一年二月│四十一萬七千六│無      │日昇生物科│核准林煥昇│證物三（P127）  │
│    │            │        │二十八日    │百元          │        │技股份有限│；覆核曾金│                │
│    │            │        │            │              │        │公司；楊建│珠；製表陳│                │
│    │            │        │            │              │        │邦        │秋香      │                │
│    │            ├────┼──────┼───────┼────┼─────┼─────┼────────┤
│    │            │驗收單  │九十一年二月│三十五萬七千五│無      │日昇生物科│採購人員陳│證物三（P128）  │
│    │            │        │二十八日    │百元          │        │技股份有限│俊文；核准│                │
│    │            │        │            │              │        │公司；簡維│林煥昇；覆│                │
│    │            │        │            │              │        │佐        │核曾金珠；│                │
│    │            │        │            │              │        │          │經辦人陳俊│                │
│    │            │        │            │              │        │          │文        │                │
│    │            ├────┼──────┼───────┼────┼─────┼─────┼────────┤
│    │            │出貨單  │九十一年二月│未記載        │無      │日昇生物科│？（影印不│證物三（P129）  │
│    │            │        │五日        │              │        │技股份有限│清楚）    │                │
│    │            │        │            │              │        │公司；？（│          │                │
│    │            │        │            │              │        │影印不清楚│          │                │
│    │            │        │            │              │        │）        │          │                │
│    │            ├────┼──────┼───────┼────┼─────┼─────┼────────┤
│    │            │銷貨單  │九十一年二月│四十一萬二千五│無      │日昇生物科│核准林煥昇│證物三（P130）  │
│    │            │        │二十八日    │百元          │        │技股份有限│；覆核曾金│                │
│    │            │        │            │              │        │公司；周思│珠；製表陳│                │
│    │            │        │            │              │        │源        │秋香      │                │
│    │            ├────┼──────┼───────┼────┼─────┼─────┼────────┤
│    │            │農（漁）│九十一年二月│三十三萬零六百│偽造印文│日昇生物科│無        │證物三（P131）  │
│    │            │民出售農│二十八日    │元            │、署押各│技股份有限│          │                │
│    │            │（漁）產│            │              │一枚    │公司；簡維│          │                │
│    │            │物收據  │            │              │        │佐        │          │                │
│    │            ├────┼──────┼───────┼────┼─────┼─────┼────────┤
│    │            │農（漁）│九十一年二月│四十四萬八千五│偽造印文│日昇生物科│無        │證物三（P132）  │
│    │            │民出售農│二十八日    │百元          │、署押各│技股份有限│          │                │
│    │            │（漁）產│            │              │一枚    │公司；簡維│          │                │
│    │            │物收據  │            │              │        │佐        │          │                │
│    │            ├────┼──────┼───────┼────┼─────┼─────┼────────┤
│    │            │農（漁）│九十一年二月│三十五萬七千五│偽造印文│日昇生物科│無        │證物三（P133）  │
│    │            │民出售農│二十八日    │百元          │、署押各│技股份有限│          │                │
│    │            │（漁）產│            │              │一枚    │公司；簡維│          │                │
│    │            │物收據  │            │              │        │佐        │          │                │
├──┼──────┼────┼──────┼───────┼────┼─────┼─────┼────────┤
│15  │T-000000000 │左開會計│九十一年三月│依據農（漁）民│無      │日昇生物科│會計人員廖│證物三（P134）  │
│    │            │傳票憑證│三十一日    │出售農（漁）產│        │技股份有限│春美；核准│                │
│    │            │        │            │物收據計算總金│        │公司；陳國│？（簽名無│                │
│    │            │        │            │額：九十九萬五│        │川；簡于清│法辨識）；│                │
│    │            │        │            │千六百元      │        │；彭富松  │覆核蘇意純│                │
│    │            │        │            │              │        │          │；製表廖春│                │
│    │            │        │            │              │        │          │美        │                │
│    │            ├────┼──────┼───────┼────┼─────┼─────┼────────┤
│    │            │驗收單  │九十一年三月│二十九萬元    │無      │日昇生物科│採購人員陳│證物三（P135）  │
│    │            │        │十六日      │              │        │技股份有限│冠杏；核准│                │
│    │            │        │            │              │        │公司；簡維│林煥昇；覆│                │
│    │            │        │            │              │        │佐        │核曾金珠；│                │
│    │            │        │            │              │        │          │經辦人陳俊│                │
│    │            │        │            │              │        │          │文        │                │
│    │            ├────┼──────┼───────┼────┼─────┼─────┼────────┤
│    │            │銷貨單  │九十一年三月│三十七萬七千元│無      │日昇生物科│核准林煥昇│證物三（P136）  │
│    │            │        │十六日      │              │        │技股份有限│；覆核陳秋│                │
│    │            │        │            │              │        │公司；陳國│香；製表黃│                │
│    │            │        │            │              │        │川        │惠鈴      │                │
│    │            ├────┼──────┼───────┼────┼─────┼─────┼────────┤
│    │            │出貨單  │九十一年三月│未記載        │無      │日昇生物科│？（影印不│證物三（P137）  │
│    │            │        │十四日      │              │        │技股份有限│清楚）    │                │
│    │            │        │            │              │        │公司；？（│          │                │
│    │            │        │            │              │        │影印不清楚│          │                │
│    │            │        │            │              │        │）        │          │                │
│    │            ├────┼──────┼───────┼────┼─────┼─────┼────────┤
│    │            │驗收單  │九十一年三月│四十一萬七千六│無      │日昇生物科│採購人員陳│證物三（P138）  │
│    │            │        │十九日      │百元          │        │技股份有限│冠杏；核准│                │
│    │            │        │            │              │        │公司；簡維│林煥昇；覆│                │
│    │            │        │            │              │        │佐        │核曾金珠；│                │
│    │            │        │            │              │        │          │經辦人陳秋│                │
│    │            │        │            │              │        │          │香        │                │
│    │            ├────┼──────┼───────┼────┼─────┼─────┼────────┤
│    │            │銷貨單  │九十一年三月│五十二萬二千元│無      │日昇生物科│核准林煥昇│證物三（P139）  │
│    │            │        │十九日      │              │        │技股份有限│；覆核陳秋│                │
│    │            │        │            │              │        │公司；簡于│香；製表黃│                │
│    │            │        │            │              │        │清        │惠鈴      │                │
│    │            ├────┼──────┼───────┼────┼─────┼─────┼────────┤
│    │            │出貨單  │九十一年三月│未記載        │無      │日昇生物科│？（影印不│證物三（P140）  │
│    │            │        │十九日      │              │        │技股份有限│清楚）    │                │
│    │            │        │            │              │        │公司；？（│          │                │
│    │            │        │            │              │        │影印不清楚│          │                │
│    │            │        │            │              │        │）        │          │                │
│    │            ├────┼──────┼───────┼────┼─────┼─────┼────────┤
│    │            │驗收單  │九十一年三月│二十八萬八千元│無      │日昇生物科│採購人員陳│證物三（P141）  │
│    │            │        │二十一日    │              │        │技股份有限│冠杏；核准│                │
│    │            │        │            │              │        │公司；簡維│林煥昇；覆│                │
│    │            │        │            │              │        │佐        │核曾金珠；│                │
│    │            │        │            │              │        │          │經辦人陳秋│                │
│    │            │        │            │              │        │          │香        │                │
│    │            ├────┼──────┼───────┼────┼─────┼─────┼────────┤
│    │            │銷貨單  │九十一年三月│三十六萬元    │無      │日昇生物科│業務員黃惠│證物三（P142）  │
│    │            │        │二十一日    │              │        │技股份有限│鈴；核准林│                │
│    │            │        │            │              │        │公司；彭富│煥昇；覆核│                │
│    │            │        │            │              │        │松        │陳秋香；製│                │
│    │            │        │            │              │        │          │表陳秋香  │                │
│    │            ├────┼──────┼───────┼────┼─────┼─────┼────────┤
│    │            │出貨單  │九十一年三月│未記載        │無      │日昇生物科│？（影印不│證物三（P143）  │
│    │            │        │二十二日    │              │        │技股份有限│清楚）    │                │
│    │            │        │            │              │        │公司；？（│          │                │
│    │            │        │            │              │        │影印不清楚│          │                │
│    │            │        │            │              │        │）        │          │                │
│    │            ├────┼──────┼───────┼────┼─────┼─────┼────────┤
│    │            │農（漁）│九十一年三月│五十七萬八千元│偽造印文│日昇生物科│無        │證物三（P144）  │
│    │            │民出售農│三十一日    │              │、署押各│技股份有限│          │                │
│    │            │（漁）產│            │              │一枚    │公司；簡維│          │                │
│    │            │物收據  │            │              │        │佐        │          │                │
│    │            ├────┼──────┼───────┼────┼─────┼─────┼────────┤
│    │            │農（漁）│九十一年三月│四十一萬七千六│偽造印文│日昇生物科│無        │證物三（P145）  │
│    │            │民出售農│三十一日    │百元          │、署押各│技股份有限│          │                │
│    │            │（漁）產│            │              │一枚    │公司；簡維│          │                │
│    │            │物收據  │            │              │        │佐        │          │                │
├──┼──────┼────┼──────┼───────┼────┼─────┼─────┼────────┤
│16  │T-000000000 │左開會計│九十一年四月│依據農（漁）民│無      │日昇生物科│會計人員廖│證物三（P146）  │
│    │            │傳票憑證│三十日      │出售農（漁）產│        │技股份有限│春美；核准│                │
│    │            │        │            │物收據計算總金│        │公司；張國│劉嶧農代；│                │
│    │            │        │            │額：九十六萬六│        │華；林大猷│覆核蘇意純│                │
│    │            │        │            │千元          │        │；張陳月  │；製表廖春│                │
│    │            │        │            │              │        │          │美        │                │
│    │            ├────┼──────┼───────┼────┼─────┼─────┼────────┤
│    │            │農（漁）│未填寫日期  │五十六萬六千元│偽造印文│日昇生物科│無        │證物三（P147）  │
│    │            │民出售農│            │              │、署押各│技股份有限│          │                │
│    │            │（漁）產│            │              │一枚    │公司；簡維│          │                │
│    │            │物收據  │            │              │        │佐        │          │                │
│    │            ├────┼──────┼───────┼────┼─────┼─────┼────────┤
│    │            │農（漁）│九十一年四月│四十萬元      │偽造印文│日昇生物科│無        │證物三（P148）  │
│    │            │民出售農│三十日      │              │、署押各│技股份有限│          │                │
│    │            │（漁）產│            │              │一枚    │公司；簡維│          │                │
│    │            │物收據  │            │              │        │佐        │          │                │
│    │            ├────┼──────┼───────┼────┼─────┼─────┼────────┤
│    │            │驗收單  │九十一年四月│四十萬元      │無      │日昇生物科│採購人員陳│證物三（P149）  │
│    │            │        │二十日      │              │        │技股份有限│冠杏；核准│                │
│    │            │        │            │              │        │公司；簡維│林煥昇；品│                │
│    │            │        │            │              │        │佐        │管陳秋香；│                │
│    │            │        │            │              │        │          │經辦人陳冠│                │
│    │            │        │            │              │        │          │杏        │                │
│    │            ├────┼──────┼───────┼────┼─────┼─────┼────────┤
│    │            │出貨單  │九十一年四月│未記載        │無      │日昇生物科│？（影印不│證物三（P150）  │
│    │            │        │十九日      │              │        │技股份有限│清楚）    │                │
│    │            │        │            │              │        │公司；？（│          │                │
│    │            │        │            │              │        │影印不清楚│          │                │
│    │            │        │            │              │        │）        │          │                │
│    │            ├────┼──────┼───────┼────┼─────┼─────┼────────┤
│    │            │銷貨單  │九十一年四月│五十萬元      │無      │日昇生物科│業務員朱瓊│證物三（P151）  │
│    │            │        │二十日      │              │        │技股份有限│羽；核准林│                │
│    │            │        │            │              │        │公司；張國│煥昇；覆核│                │
│    │            │        │            │              │        │華        │陳秋香；製│                │
│    │            │        │            │              │        │          │表朱瓊羽  │                │
│    │            ├────┼──────┼───────┼────┼─────┼─────┼────────┤
│    │            │驗收單  │九十一年四月│三十五萬元    │無      │日昇生物科│採購人員陳│證物三（P152）  │
│    │            │        │二十九日    │              │        │技股份有限│冠杏；核准│                │
│    │            │        │            │              │        │公司；簡維│林煥昇；品│                │
│    │            │        │            │              │        │佐        │管陳秋香；│                │
│    │            │        │            │              │        │          │經辦人陳冠│                │
│    │            │        │            │              │        │          │杏        │                │
│    │            ├────┼──────┼───────┼────┼─────┼─────┼────────┤
│    │            │出貨單  │九十一年四月│未記載        │無      │日昇生物科│？（影印不│證物三（P153）  │
│    │            │        │二十三日    │              │        │技股份有限│清楚）    │                │
│    │            │        │            │              │        │公司；？（│          │                │
│    │            │        │            │              │        │影印不清楚│          │                │
│    │            │        │            │              │        │）        │          │                │
│    │            ├────┼──────┼───────┼────┼─────┼─────┼────────┤
│    │            │銷貨單  │九十一年四月│四十二萬七千元│無      │日昇生物科│業務員朱瓊│證物三（P154）  │
│    │            │        │二十九日    │              │        │技股份有限│羽；核准林│                │
│    │            │        │            │              │        │公司；林大│煥昇；覆核│                │
│    │            │        │            │              │        │猷        │陳秋香；製│                │
│    │            │        │            │              │        │          │表朱瓊羽  │                │
│    │            ├────┼──────┼───────┼────┼─────┼─────┼────────┤
│    │            │驗收單  │九十一年四月│二十一萬六千元│無      │日昇生物科│採購人員陳│證物三（P155）  │
│    │            │        │二十九日    │              │        │技股份有限│冠杏；核准│                │
│    │            │        │            │              │        │公司；簡維│林煥昇；品│                │
│    │            │        │            │              │        │佐        │管陳秋香；│                │
│    │            │        │            │              │        │          │經辦人陳冠│                │
│    │            │        │            │              │        │          │杏        │                │
│    │            ├────┼──────┼───────┼────┼─────┼─────┼────────┤
│    │            │出貨單  │九十一年四月│未記載        │無      │日昇生物科│？（影印不│證物三（P156）  │
│    │            │        │二十六日    │              │        │技股份有限│清楚）    │                │
│    │            │        │            │              │        │公司；？（│          │                │
│    │            │        │            │              │        │影印不清楚│          │                │
│    │            │        │            │              │        │）        │          │                │
│    │            ├────┼──────┼───────┼────┼─────┼─────┼────────┤
│    │            │銷貨單  │九十一年四月│二十七萬六千元│無      │日昇生物科│業務員朱瓊│證物三（P157）  │
│    │            │        │二十九日    │              │        │技股份有限│羽；核准林│                │
│    │            │        │            │              │        │公司；張陳│煥昇；覆核│                │
│    │            │        │            │              │        │月        │陳秋香；製│                │
│    │            │        │            │              │        │          │表朱瓊羽  │                │
├──┼──────┼────┼──────┼───────┼────┼─────┼─────┼────────┤
│17  │T-000000000 │左開會計│九十一年五月│依據農（漁）民│無      │日昇生物科│會計人員林│證物三（P158）  │
│    │            │傳票憑證│三十一日    │出售農（漁）產│        │技股份有限│靜如；核准│                │
│    │            │        │            │物收據計算總金│        │公司；未註│劉嶧農代；│                │
│    │            │        │            │額：八十二萬五│        │明        │覆核陳美英│                │
│    │            │        │            │千元          │        │          │；製表林靜│                │
│    │            │        │            │              │        │          │如        │                │
│    │            ├────┼──────┼───────┼────┼─────┼─────┼────────┤
│    │            │農（漁）│九十一年五月│四十七萬五千元│偽造印文│日昇生物科│無        │證物三（P159）  │
│    │            │民出售農│三十一日    │              │、署押各│技股份有限│          │                │
│    │            │（漁）產│            │              │一枚    │公司；簡維│          │                │
│    │            │物收據  │            │              │        │佐        │          │                │
│    │            ├────┼──────┼───────┼────┼─────┼─────┼────────┤
│    │            │農（漁）│九十一年五月│三十五萬元    │偽造印文│日昇生物科│無        │證物三（P160）  │
│    │            │民出售農│三十一日    │              │、署押各│技股份有限│          │                │
│    │            │（漁）產│            │              │一枚    │公司；簡維│          │                │
│    │            │物收據  │            │              │        │佐        │          │                │
│    │            ├────┼──────┼───────┼────┼─────┼─────┼────────┤
│    │            │驗收單  │九十一年五月│六十五萬元    │無      │日昇生物科│採購人員陳│證物三（P161）  │
│    │            │        │五日        │              │        │技股份有限│俊文；核准│                │
│    │            │        │            │              │        │公司；簡維│林煥昇；經│                │
│    │            │        │            │              │        │佐        │辦人陳秋香│                │
│    │            ├────┼──────┼───────┼────┼─────┼─────┼────────┤
│    │            │出貨單  │日期影印不清│未記載        │無      │日昇生物科│？（影印不│證物三（P162）  │
│    │            │        │楚          │              │        │技股份有限│清楚）    │                │
│    │            │        │            │              │        │公司；？（│          │                │
│    │            │        │            │              │        │影印不清楚│          │                │
│    │            │        │            │              │        │）        │          │                │
│    │            ├────┼──────┼───────┼────┼─────┼─────┼────────┤
│    │            │出貨單  │日期影印不清│未記載        │無      │日昇生物科│林煥昇    │證物三（P163）  │
│    │            │        │楚          │              │        │技股份有限│          │                │
│    │            │        │            │              │        │公司；？（│          │                │
│    │            │        │            │              │        │影印不清楚│          │                │
│    │            │        │            │              │        │）        │          │                │
│    │            ├────┼──────┼───────┼────┼─────┼─────┼────────┤
│    │            │驗收單  │九十一年五月│十七萬五千元  │無      │日昇生物科│採購人員陳│證物三（P164）  │
│    │            │        │二日        │              │        │技股份有限│俊文；核准│                │
│    │            │        │            │              │        │公司；簡維│林煥昇；經│                │
│    │            │        │            │              │        │佐        │辦人陳秋香│                │
│    │            ├────┼──────┼───────┼────┼─────┼─────┼────────┤
│    │            │出貨單  │日期影印不清│未記載        │無      │日昇生物科│？（影印不│證物三（P165）  │
│    │            │        │楚          │              │        │技股份有限│清楚）    │                │
│    │            │        │            │              │        │公司；？（│          │                │
│    │            │        │            │              │        │影印不清楚│          │                │
│    │            │        │            │              │        │）        │          │                │
├──┼──────┼────┼──────┼───────┼────┼─────┼─────┼────────┤
│18  │T-000000000 │左開會計│九十一年六月│依據農（漁）民│無      │日昇生物科│會計人員廖│證物三（P166）  │
│    │            │傳票憑證│三十日      │出售農（漁）產│        │技股份有限│春美；核准│                │
│    │            │        │            │物收據計算總金│        │公司；未註│？（簽名無│                │
│    │            │        │            │額：八十六萬五│        │明        │法辨識）；│                │
│    │            │        │            │千元          │        │          │覆核陳美英│                │
│    │            │        │            │              │        │          │；製表廖春│                │
│    │            │        │            │              │        │          │美        │                │
│    │            ├────┼──────┼───────┼────┼─────┼─────┼────────┤
│    │            │農（漁）│九十一年六月│四十五萬元    │偽造印文│日昇生物科│無        │證物三（P167）  │
│    │            │民出售農│十四日      │              │、署押各│技股份有限│          │                │
│    │            │（漁）產│            │              │一枚    │公司；簡維│          │                │
│    │            │物收據  │            │              │        │佐        │          │                │
│    │            ├────┼──────┼───────┼────┼─────┼─────┼────────┤
│    │            │農（漁）│九十一年六月│四十一萬五千元│偽造印文│日昇生物科│無        │證物三（P168）  │
│    │            │民出售農│二十五日    │              │、署押各│技股份有限│          │                │
│    │            │（漁）產│            │              │一枚    │公司；簡維│          │                │
│    │            │物收據  │            │              │        │佐        │          │                │
│    │            ├────┼──────┼───────┼────┼─────┼─────┼────────┤
│    │            │驗收單  │九十一年六月│四十五萬元    │無      │日昇生物科│採購人員陳│證物三（P169）  │
│    │            │        │十四日      │              │        │技股份有限│俊文；核准│                │
│    │            │        │            │              │        │公司；簡維│？（簽名無│                │
│    │            │        │            │              │        │佐        │法辨識）；│                │
│    │            │        │            │              │        │          │；經辦人陳│                │
│    │            │        │            │              │        │          │俊文      │                │
│    │            ├────┼──────┼───────┼────┼─────┼─────┼────────┤
│    │            │出貨單  │九十一年六月│未記載        │無      │日昇生物科│？（影印不│證物三（P170）  │
│    │            │        │十四日      │              │        │技股份有限│清楚）    │                │
│    │            │        │            │              │        │公司；？（│          │                │
│    │            │        │            │              │        │影印不清楚│          │                │
│    │            │        │            │              │        │）        │          │                │
│    │            ├────┼──────┼───────┼────┼─────┼─────┼────────┤
│    │            │驗收單  │九十一年六月│四十一萬五千元│無      │日昇生物科│採購人員陳│證物三（P171）  │
│    │            │        │二十五日    │              │        │技股份有限│俊文；核准│                │
│    │            │        │            │              │        │公司；簡維│？（簽名無│                │
│    │            │        │            │              │        │佐        │法辨識）；│                │
│    │            │        │            │              │        │          │；經辦人陳│                │
│    │            │        │            │              │        │          │俊文      │                │
│    │            ├────┼──────┼───────┼────┼─────┼─────┼────────┤
│    │            │出貨單  │九十一年六月│未記載        │無      │日昇生物科│？（影印不│證物三（P172）  │
│    │            │        │二十五日    │              │        │技股份有限│清楚）    │                │
│    │            │        │            │              │        │公司；？（│          │                │
│    │            │        │            │              │        │影印不清楚│          │                │
│    │            │        │            │              │        │）        │          │                │
├──┼──────┼────┼──────┼───────┼────┼─────┼─────┼────────┤
│19  │T-000000000 │左開會計│九十一年七月│依據農（漁）民│無      │日昇生物科│會計人員林│證物三（P173）  │
│    │            │傳票憑證│三十一日    │出售農（漁）產│        │技股份有限│慧婷；核准│                │
│    │            │        │            │物收據計算總金│        │公司；未註│？（簽名無│                │
│    │            │        │            │額：八十一萬二│        │明        │法辨識）；│                │
│    │            │        │            │千八百元      │        │          │覆核陳美英│                │
│    │            │        │            │              │        │          │；製表林慧│                │
│    │            │        │            │              │        │          │婷        │                │
│    │            ├────┼──────┼───────┼────┼─────┼─────┼────────┤
│    │            │農（漁）│九十一年七月│三十九萬七千八│偽造印文│日昇生物科│無        │證物三（P174）  │
│    │            │民出售農│三十一日    │百元          │、署押各│技股份有限│          │                │
│    │            │（漁）產│            │              │一枚    │公司；簡維│          │                │
│    │            │物收據  │            │              │        │佐        │          │                │
│    │            ├────┼──────┼───────┼────┼─────┼─────┼────────┤
│    │            │農（漁）│九十一年七月│四十一萬五千元│偽造印文│日昇生物科│無        │證物三（P175）  │
│    │            │民出售農│三十一日    │              │、署押各│技股份有限│          │                │
│    │            │（漁）產│            │              │一枚    │公司；簡維│          │                │
│    │            │物收據  │            │              │        │佐        │          │                │
│    │            ├────┼──────┼───────┼────┼─────┼─────┼────────┤
│    │            │驗收單  │日期影印不清│金額影印不清楚│無      │日昇生物科│採購人員？│證物三（P176）  │
│    │            │        │楚          │              │        │技股份有限│（影印不清│                │
│    │            │        │            │              │        │公司；？（│楚）；核准│                │
│    │            │        │            │              │        │影印不清楚│？（簽名無│                │
│    │            │        │            │              │        │）        │法辨識）；│                │
│    │            │        │            │              │        │          │；品管陳俊│                │
│    │            │        │            │              │        │          │文；經辦人│                │
│    │            │        │            │              │        │          │陳冠杏    │                │
│    │            ├────┼──────┼───────┼────┼─────┼─────┼────────┤
│    │            │出貨單  │九十一年七月│未記載        │無      │日昇生物科│？（影印不│證物三（P177）  │
│    │            │        │二十五日    │              │        │技股份有限│清楚）    │                │
│    │            │        │            │              │        │公司；？（│          │                │
│    │            │        │            │              │        │影印不清楚│          │                │
│    │            │        │            │              │        │）        │          │                │
│    │            ├────┼──────┼───────┼────┼─────┼─────┼────────┤
│    │            │驗收單  │九十一年七月│四十一萬五千元│無      │日昇生物科│採購人員陳│證物三（P178）  │
│    │            │        │二十三日    │              │        │技股份有限│俊文；核准│                │
│    │            │        │            │              │        │公司；簡維│？（簽名無│                │
│    │            │        │            │              │        │佐        │法辨識）；│                │
│    │            │        │            │              │        │          │；覆核陳俊│                │
│    │            │        │            │              │        │          │文；經辦人│                │
│    │            │        │            │              │        │          │陳冠杏    │                │
│    │            ├────┼──────┼───────┼────┼─────┼─────┼────────┤
│    │            │出貨單  │九十一年七月│未記載        │無      │日昇生物科│？（影印不│證物三（P179）  │
│    │            │        │二十三日    │              │        │技股份有限│清楚）    │                │
│    │            │        │            │              │        │公司；？（│          │                │
│    │            │        │            │              │        │影印不清楚│          │                │
│    │            │        │            │              │        │）        │          │                │
├──┼──────┼────┼──────┼───────┼────┼─────┼─────┼────────┤
│20  │T-000000000 │左開會計│九十一年八月│依據農（漁）民│無      │日昇生物科│會計人員林│證物三（P180）  │
│    │            │傳票憑證│三十一日    │出售農（漁）產│        │技股份有限│慧婷；核准│                │
│    │            │        │            │物收據計算總金│        │公司；未註│？（簽名無│                │
│    │            │        │            │額：七十一萬七│        │明        │法辨識）；│                │
│    │            │        │            │千六百元      │        │          │覆核陳美英│                │
│    │            │        │            │              │        │          │；製表林慧│                │
│    │            │        │            │              │        │          │婷        │                │
│    │            ├────┼──────┼───────┼────┼─────┼─────┼────────┤
│    │            │農（漁）│日期影印不清│三十九萬元    │偽造印文│日昇生物科│無        │證物三（P181）  │
│    │            │民出售農│楚          │              │、署押各│技股份有限│          │                │
│    │            │（漁）產│            │              │一枚    │公司；簡維│          │                │
│    │            │物收據  │            │              │        │佐        │          │                │
│    │            ├────┼──────┼───────┼────┼─────┼─────┼────────┤
│    │            │農（漁）│九十一年八月│三十二萬七千六│偽造印文│日昇生物科│無        │證物三（P182）  │
│    │            │民出售農│三十一日    │百元          │、署押各│技股份有限│          │                │
│    │            │（漁）產│            │              │一枚    │公司；簡維│          │                │
│    │            │物收據  │            │              │        │佐        │          │                │
│    │            ├────┼──────┼───────┼────┼─────┼─────┼────────┤
│    │            │不詳    │日期影印不清│不詳          │無      │？（影印不│？（簽名無│證物三（P183）  │
│    │            │        │楚          │              │        │清楚）    │法辨識）；│                │
│    │            │        │            │              │        │          │陳俊文；陳│                │
│    │            │        │            │              │        │          │冠杏      │                │
│    │            ├────┼──────┼───────┼────┼─────┼─────┼────────┤
│    │            │出貨單  │九十一年八月│未記載        │無      │日昇生物科│簡春發    │證物三（P184）  │
│    │            │        │二十二日    │              │        │技股份有限│          │                │
│    │            │        │            │              │        │公司；？（│          │                │
│    │            │        │            │              │        │簽名無法辨│          │                │
│    │            │        │            │              │        │識）      │          │                │
│    │            ├────┼──────┼───────┼────┼─────┼─────┼────────┤
│    │            │不詳    │日期影印不清│不詳          │無      │？（影印不│？（簽名無│證物三（P185）  │
│    │            │        │楚          │              │        │清楚）    │法辨識）；│                │
│    │            │        │            │              │        │          │陳俊文；陳│                │
│    │            │        │            │              │        │          │冠杏      │                │
│    │            ├────┼──────┼───────┼────┼─────┼─────┼────────┤
│    │            │出貨單  │九十一年八月│未記載        │無      │日昇生物科│？（影印不│證物三（P186）  │
│    │            │        │一日        │              │        │技股份有限│清楚）    │                │
│    │            │        │            │              │        │公司；？（│          │                │
│    │            │        │            │              │        │簽名無法辨│          │                │
│    │            │        │            │              │        │識）      │          │                │
├──┼──────┼────┼──────┼───────┼────┼─────┼─────┼────────┤
│21  │T-000000000 │左開會計│九十一年八月│依據農（漁）民│無      │日昇生物科│會計人員林│證物三（P187）  │
│    │            │傳票憑證│三十一日    │出售農（漁）產│        │技股份有限│靜如；核准│                │
│    │            │        │            │物收據計算總金│        │公司；未註│？（簽名無│                │
│    │            │        │            │額：三百萬元  │        │明        │法辨識）；│                │
│    │            │        │            │              │        │          │覆核陳美英│                │
│    │            │        │            │              │        │          │；會計張菀│                │
│    │            │        │            │              │        │          │芯；製表林│                │
│    │            │        │            │              │        │          │靜如      │                │
│    │            ├────┼──────┼───────┼────┼─────┼─────┼────────┤
│    │            │農（漁）│九十一年八月│六十萬元      │偽造印文│日昇生物科│無        │證物三（P188）  │
│    │            │民出售農│二十九日    │              │、署押各│技股份有限│          │                │
│    │            │（漁）產│            │              │一枚    │公司；簡維│          │                │
│    │            │物收據  │            │              │        │佐        │          │                │
│    │            ├────┼──────┼───────┼────┼─────┼─────┼────────┤
│    │            │農（漁）│九十一年八月│六十萬元      │偽造印文│日昇生物科│無        │證物三（P189）  │
│    │            │民出售農│二十九日    │              │、署押各│技股份有限│          │                │
│    │            │（漁）產│            │              │一枚    │公司；簡維│          │                │
│    │            │物收據  │            │              │        │佐        │          │                │
│    │            ├────┼──────┼───────┼────┼─────┼─────┼────────┤
│    │            │農（漁）│九十一年八月│六十萬元      │偽造印文│日昇生物科│無        │證物三（P190）  │
│    │            │民出售農│二十九日    │              │、署押各│技股份有限│          │                │
│    │            │（漁）產│            │              │一枚    │公司；簡維│          │                │
│    │            │物收據  │            │              │        │佐        │          │                │
│    │            ├────┼──────┼───────┼────┼─────┼─────┼────────┤
│    │            │農（漁）│九十一年八月│六十萬元      │偽造印文│日昇生物科│無        │證物三（P191）  │
│    │            │民出售農│二十九日    │              │、署押各│技股份有限│          │                │
│    │            │（漁）產│            │              │一枚    │公司；簡維│          │                │
│    │            │物收據  │            │              │        │佐        │          │                │
│    │            ├────┼──────┼───────┼────┼─────┼─────┼────────┤
│    │            │農（漁）│九十一年八月│六十萬元      │偽造印文│日昇生物科│無        │證物三（P192）  │
│    │            │民出售農│二十九日    │              │、署押各│技股份有限│          │                │
│    │            │（漁）產│            │              │一枚    │公司；簡維│          │                │
│    │            │物收據  │            │              │        │佐        │          │                │
│    │            ├────┼──────┼───────┼────┼─────┼─────┼────────┤
│    │            │驗收單  │九十一年八月│三百萬元      │無      │日昇生物科│採購人員陳│證物三（P193）  │
│    │            │        │二十九日    │              │        │技股份有限│俊文；核准│                │
│    │            │        │            │              │        │公司；簡維│？（簽名無│                │
│    │            │        │            │              │        │佐        │法辨識）；│                │
│    │            │        │            │              │        │          │；經辦人陳│                │
│    │            │        │            │              │        │          │？（簽名無│                │
│    │            │        │            │              │        │          │法辨識）  │                │
├──┼──────┼────┼──────┼───────┼────┼─────┼─────┼────────┤
│22  │T-000000000 │左開會計│九十一年八月│依據農（漁）民│無      │日昇生物科│會計人員林│證物三（P194）  │
│    │            │傳票憑證│三十一日    │出售農（漁）產│        │技股份有限│慧婷；核准│                │
│    │            │        │            │物收據計算總金│        │公司；未註│？（簽名無│                │
│    │            │        │            │額：二十五萬三│        │明        │法辨識）；│                │
│    │            │        │            │千元          │        │          │覆核陳美英│                │
│    │            │        │            │              │        │          │；製表林慧│                │
│    │            │        │            │              │        │          │婷        │                │
│    │            ├────┼──────┼───────┼────┼─────┼─────┼────────┤
│    │            │農（漁）│九十一年八月│二十五萬三千元│偽造印文│日昇生物科│無        │證物三（P195）  │
│    │            │民出售農│三十一日    │              │、署押各│技股份有限│          │                │
│    │            │（漁）產│            │              │一枚    │公司；簡維│          │                │
│    │            │物收據  │            │              │        │佐        │          │                │
│    │            ├────┼──────┼───────┼────┼─────┼─────┼────────┤
│    │            │？（影印│日期影印不清│金額影印不清楚│無      │？（影印不│？（簽名無│證物三（P196）  │
│    │            │不清楚）│楚          │              │        │清楚）    │法辨識）；│                │
│    │            │        │            │              │        │          │陳？（簽名│                │
│    │            │        │            │              │        │          │無法辨識）│                │
│    │            │        │            │              │        │          │；陳冠杏  │                │
│    │            ├────┼──────┼───────┼────┼─────┼─────┼────────┤
│    │            │出貨單  │九十一年八月│未記載        │無      │日昇生物科│？（影印不│證物三（P197）  │
│    │            │        │十八日      │              │        │技股份有限│清楚）    │                │
│    │            │        │            │              │        │公司；？（│          │                │
│    │            │        │            │              │        │沒有簽名）│          │                │
├──┼──────┼────┼──────┼───────┼────┼─────┼─────┼────────┤
│23  │T-000000000 │左開會計│九十一年九月│依據農（漁）民│無      │日昇生物科│會計人員林│證物三（P198）  │
│    │            │傳票憑證│三十日      │出售農（漁）產│        │技股份有限│慧婷；核准│                │
│    │            │        │            │物收據計算總金│        │公司；未註│？（簽名無│                │
│    │            │        │            │額：一百二十二│        │明        │法辨識）；│                │
│    │            │        │            │萬元          │        │          │覆核陳美英│                │
│    │            │        │            │              │        │          │；製表林慧│                │
│    │            │        │            │              │        │          │婷        │                │
│    │            ├────┼──────┼───────┼────┼─────┼─────┼────────┤
│    │            │農（漁）│九十一年九月│七十萬元      │偽造印文│日昇生物科│無        │證物三（P199）  │
│    │            │民出售農│三十一日    │              │、署押各│技股份有限│          │                │
│    │            │（漁）產│            │              │一枚    │公司；簡維│          │                │
│    │            │物收據  │            │              │        │佐        │          │                │
│    │            ├────┼──────┼───────┼────┼─────┼─────┼────────┤
│    │            │農（漁）│九十一年九月│五十二萬元    │偽造印文│日昇生物科│無        │證物三（P200）  │
│    │            │民出售農│三十日      │              │、署押各│技股份有限│          │                │
│    │            │（漁）產│            │              │一枚    │公司；簡維│          │                │
│    │            │物收據  │            │              │        │佐        │          │                │
│    │            ├────┼──────┼───────┼────┼─────┼─────┼────────┤
│    │            │驗收單  │九十一年九月│五十二萬元    │無      │日昇生物科│採購人員陳│證物三（P201）  │
│    │            │        │十二日      │              │        │技股份有限│冠杏；核准│                │
│    │            │        │            │              │        │公司；簡維│？（簽名無│                │
│    │            │        │            │              │        │佐        │法辨識）；│                │
│    │            │        │            │              │        │          │；覆核？（│                │
│    │            │        │            │              │        │          │簽名無法辨│                │
│    │            │        │            │              │        │          │識）；經辦│                │
│    │            │        │            │              │        │          │人陳冠杏  │                │
│    │            ├────┼──────┼───────┼────┼─────┼─────┼────────┤
│    │            │採購單  │日期影印不清│無            │無      │影印不清楚│影印不清楚│證物三（P202）  │
│    │            │        │楚          │              │        │          │          │                │
│    │            ├────┼──────┼───────┼────┼─────┼─────┼────────┤
│    │            │驗收單  │九十一年九月│七十萬元      │無      │日昇生物科│採購人員陳│證物三（P203）  │
│    │            │        │一日        │              │        │技股份有限│冠杏；核准│                │
│    │            │        │            │              │        │公司；簡維│？（簽名無│                │
│    │            │        │            │              │        │佐        │法辨識）；│                │
│    │            │        │            │              │        │          │；覆核？（│                │
│    │            │        │            │              │        │          │簽名無法辨│                │
│    │            │        │            │              │        │          │識）；經辦│                │
│    │            │        │            │              │        │          │人陳冠杏  │                │
│    │            ├────┼──────┼───────┼────┼─────┼─────┼────────┤
│    │            │採購單  │九十一年九月│無            │無      │周？；未註│未註明    │證物三（P204）  │
│    │            │        │二日        │              │        │明        │          │                │
├──┼──────┼────┼──────┼───────┼────┼─────┼─────┼────────┤
│24  │T-000000000 │左開會計│九十一年九月│依據農（漁）民│無      │日昇生物科│會計人員林│證物三（P205）  │
│    │            │傳票憑證│三十日      │出售農（漁）產│        │技股份有限│慧婷；核准│                │
│    │            │        │            │物收據計算總金│        │公司；未註│？（簽名無│                │
│    │            │        │            │額：二十一萬二│        │明        │法辨識）；│                │
│    │            │        │            │千元          │        │          │覆核陳美英│                │
│    │            │        │            │              │        │          │；製表林慧│                │
│    │            │        │            │              │        │          │婷        │                │
│    │            ├────┼──────┼───────┼────┼─────┼─────┼────────┤
│    │            │農（漁）│九十一年九月│二十一萬二千元│偽造印文│日昇生物科│無        │證物三（P206）  │
│    │            │民出售農│三十日      │              │、署押各│技股份有限│          │                │
│    │            │（漁）產│            │              │一枚    │公司；簡維│          │                │
│    │            │物收據  │            │              │        │佐        │          │                │
│    │            ├────┼──────┼───────┼────┼─────┼─────┼────────┤
│    │            │驗收單  │九十一年九月│二十一萬二千元│無      │日昇生物科│採購人員陳│證物三（P207）  │
│    │            │        │六日        │              │        │技股份有限│冠杏；核准│                │
│    │            │        │            │              │        │公司；簡維│？（簽名無│                │
│    │            │        │            │              │        │佐        │法辨識）；│                │
│    │            │        │            │              │        │          │；覆核陳？│                │
│    │            │        │            │              │        │          │（簽名無法│                │
│    │            │        │            │              │        │          │辨識）；經│                │
│    │            │        │            │              │        │          │辦人陳冠杏│                │
│    │            ├────┼──────┼───────┼────┼─────┼─────┼────────┤
│    │            │出貨單  │九十一年九月│未記載        │無      │日昇生物科│？（影印不│證物三（P208）  │
│    │            │        │四日        │              │        │技股份有限│清楚）    │                │
│    │            │        │            │              │        │公司；田秋│          │                │
│    │            │        │            │              │        │瑾        │          │                │
├──┼──────┼────┼──────┼───────┼────┼─────┼─────┼────────┤
│25  │T-000000000 │左開會計│九十一年十月│依據農（漁）民│無      │日昇生物科│會計人員林│證物三（P209）  │
│    │            │傳票憑證│三十一日    │出售農（漁）產│        │技股份有限│慧婷；核准│                │
│    │            │        │            │物收據計算總金│        │公司；未註│劉嶧農代；│                │
│    │            │        │            │額：一百二十萬│        │明        │覆核陳美英│                │
│    │            │        │            │五千五百元    │        │          │；製表林慧│                │
│    │            │        │            │              │        │          │婷        │                │
│    │            ├────┼──────┼───────┼────┼─────┼─────┼────────┤
│    │            │農（漁）│九十一年十月│五十萬五千五百│偽造印文│日昇生物科│無        │證物三（P210）  │
│    │            │民出售農│三十一日    │元            │、署押各│技股份有限│          │                │
│    │            │（漁）產│            │              │一枚    │公司；簡維│          │                │
│    │            │物收據  │            │              │        │佐        │          │                │
│    │            ├────┼──────┼───────┼────┼─────┼─────┼────────┤
│    │            │農（漁）│九十一年十月│七十萬元      │偽造印文│日昇生物科│無        │證物三（P211）  │
│    │            │民出售農│三十一日    │              │、署押各│技股份有限│          │                │
│    │            │（漁）產│            │              │一枚    │公司；簡維│          │                │
│    │            │物收據  │            │              │        │佐        │          │                │
│    │            ├────┼──────┼───────┼────┼─────┼─────┼────────┤
│    │            │驗收單  │九十一年十月│七十萬元      │無      │日昇生物科│採購人員陳│證物三（P212）  │
│    │            │        │五日        │              │        │技股份有限│冠杏；核准│                │
│    │            │        │            │              │        │公司；簡維│？（簽名無│                │
│    │            │        │            │              │        │佐        │法辨識）；│                │
│    │            │        │            │              │        │          │；品管陳？│                │
│    │            │        │            │              │        │          │（簽名無法│                │
│    │            │        │            │              │        │          │辨識）；經│                │
│    │            │        │            │              │        │          │辦人陳冠杏│                │
│    │            ├────┼──────┼───────┼────┼─────┼─────┼────────┤
│    │            │出貨單  │九十一年十月│未記載        │無      │日昇生物科│？（影印不│證物三（P213）  │
│    │            │        │五日        │              │        │技股份有限│清楚）    │                │
│    │            │        │            │              │        │公司；？（│          │                │
│    │            │        │            │              │        │影印不清楚│          │                │
│    │            │        │            │              │        │）        │          │                │
│    │            ├────┼──────┼───────┼────┼─────┼─────┼────────┤
│    │            │驗收單  │九十一年十月│五十萬五千五百│無      │日昇生物科│採購人員陳│證物三（P214）  │
│    │            │        │十二日      │元            │        │技股份有限│冠杏；核准│                │
│    │            │        │            │              │        │公司；簡維│？（簽名無│                │
│    │            │        │            │              │        │佐        │法辨識）；│                │
│    │            │        │            │              │        │          │品管陳？（│                │
│    │            │        │            │              │        │          │簽名無法辨│                │
│    │            │        │            │              │        │          │識）；經辦│                │
│    │            │        │            │              │        │          │人陳冠杏  │                │
│    │            ├────┼──────┼───────┼────┼─────┼─────┼────────┤
│    │            │出貨單  │九十一年十月│未記載        │無      │日昇生物科│？（影印不│證物三（P215）  │
│    │            │        │八日        │              │        │技股份有限│清楚）    │                │
│    │            │        │            │              │        │公司；？（│          │                │
│    │            │        │            │              │        │影印不清楚│          │                │
│    │            │        │            │              │        │）        │          │                │
│    │            ├────┼──────┼───────┼────┼─────┼─────┼────────┤
│    │            │出貨單  │九十一年十月│未記載        │無      │日昇生物科│？（影印不│證物三（P216）  │
│    │            │        │十二日      │              │        │技股份有限│清楚）    │                │
│    │            │        │            │              │        │公司；許振│          │                │
│    │            │        │            │              │        │聲        │          │                │
│    │            │        │            │              │        │          │          │                │
├──┼──────┼────┼──────┼───────┼────┼─────┼─────┼────────┤
│26  │T-000000000 │左開會計│九十一年十一│依據農（漁）民│無      │日昇生物科│會計人員林│證物三（P217）  │
│    │            │傳票憑證│月三十日    │出售農（漁）產│        │技股份有限│慧婷；核准│                │
│    │            │        │            │物收據計算總金│        │公司；未註│？（簽名無│                │
│    │            │        │            │額：八十一萬四│        │明        │法辨識）；│                │
│    │            │        │            │千元          │        │          │覆核陳美英│                │
│    │            │        │            │              │        │          │；製表林慧│                │
│    │            │        │            │              │        │          │婷        │                │
│    │            ├────┼──────┼───────┼────┼─────┼─────┼────────┤
│    │            │農（漁）│九十一年十一│二十九萬六千元│偽造印文│日昇生物科│無        │證物三（P218）  │
│    │            │民出售農│月三十日    │              │、署押各│技股份有限│          │                │
│    │            │（漁）產│            │              │一枚    │公司；簡維│          │                │
│    │            │物收據  │            │              │        │佐        │          │                │
│    │            ├────┼──────┼───────┼────┼─────┼─────┼────────┤
│    │            │農（漁）│九十一年十一│五十一萬八千元│偽造印文│日昇生物科│無        │證物三（P219）  │
│    │            │民出售農│月三十日    │              │、署押各│技股份有限│          │                │
│    │            │（漁）產│            │              │一枚    │公司；簡維│          │                │
│    │            │物收據  │            │              │        │佐        │          │                │
│    │            ├────┼──────┼───────┼────┼─────┼─────┼────────┤
│    │            │驗收單  │九十一年十一│五十一萬八千元│無      │日昇生物科│採購人員陳│證物三（P220）  │
│    │            │        │月九日      │              │        │技股份有限│冠杏；核准│                │
│    │            │        │            │              │        │公司；簡維│？（簽名無│                │
│    │            │        │            │              │        │佐        │法辨識）；│                │
│    │            │        │            │              │        │          │覆核曾金珠│                │
│    │            │        │            │              │        │          │；經辦人陳│                │
│    │            │        │            │              │        │          │冠杏      │                │
│    │            ├────┼──────┼───────┼────┼─────┼─────┼────────┤
│    │            │出貨單  │九十一年十一│未記載        │無      │日昇生物科│？（影印不│證物三（P221）  │
│    │            │        │月九日      │              │        │技股份有限│清楚）    │                │
│    │            │        │            │              │        │公司；？（│          │                │
│    │            │        │            │              │        │影印不清楚│          │                │
│    │            │        │            │              │        │）        │          │                │
│    │            ├────┼──────┼───────┼────┼─────┼─────┼────────┤
│    │            │驗收單  │九十一年十一│二十九萬六千元│無      │日昇生物科│採購人員陳│證物三（P222）  │
│    │            │        │月二十六日  │              │        │技股份有限│俊文；核准│                │
│    │            │        │            │              │        │公司；簡維│？（簽名無│                │
│    │            │        │            │              │        │佐        │法辨識）；│                │
│    │            │        │            │              │        │          │覆核曾金珠│                │
│    │            │        │            │              │        │          │；經辦人陳│                │
│    │            │        │            │              │        │          │冠杏      │                │
│    │            ├────┼──────┼───────┼────┼─────┼─────┼────────┤
│    │            │出貨單  │九十一年十一│未記載        │無      │日昇生物科│？（影印不│證物三（P223）  │
│    │            │        │月二十六日  │              │        │技股份有限│清楚）    │                │
│    │            │        │            │              │        │公司；？（│          │                │
│    │            │        │            │              │        │影印不清楚│          │                │
│    │            │        │            │              │        │）        │          │                │
├──┼──────┼────┼──────┼───────┼────┼─────┼─────┼────────┤
│27  │T-000000000 │左開會計│九十一年十二│依據農（漁）民│無      │日昇生物科│會計人員林│證物三（P224）  │
│    │            │傳票憑證│月三十一日  │出售農（漁）產│        │技股份有限│慧婷；核准│                │
│    │            │        │            │物收據計算總金│        │公司；未註│？（簽名無│                │
│    │            │        │            │額：八十六萬八│        │明        │法辨識）；│                │
│    │            │        │            │千元          │        │          │覆核陳美英│                │
│    │            │        │            │              │        │          │；製表林慧│                │
│    │            │        │            │              │        │          │婷        │                │
│    │            ├────┼──────┼───────┼────┼─────┼─────┼────────┤
│    │            │農（漁）│九十一年十二│五十萬四千元  │偽造印文│日昇生物科│無        │證物三（P225）  │
│    │            │民出售農│月三十一日  │              │、署押各│技股份有限│          │                │
│    │            │（漁）產│            │              │一枚    │公司；簡維│          │                │
│    │            │物收據  │            │              │        │佐        │          │                │
│    │            ├────┼──────┼───────┼────┼─────┼─────┼────────┤
│    │            │農（漁）│九十一年十二│三十六萬四千元│偽造印文│日昇生物科│無        │證物三（P226）  │
│    │            │民出售農│月三十一日  │              │、署押各│技股份有限│          │                │
│    │            │（漁）產│            │              │一枚    │公司；簡維│          │                │
│    │            │物收據  │            │              │        │佐        │          │                │
│    │            ├────┼──────┼───────┼────┼─────┼─────┼────────┤
│    │            │驗收單  │九十一年十二│五十萬四千元  │無      │日昇生物科│採購人員陳│證物三（P227）  │
│    │            │        │月七日      │              │        │技股份有限│俊文；核准│                │
│    │            │        │            │              │        │公司；簡維│？（簽名無│                │
│    │            │        │            │              │        │佐        │法辨識）；│                │
│    │            │        │            │              │        │          │覆核曾金珠│                │
│    │            │        │            │              │        │          │；經辦人陳│                │
│    │            │        │            │              │        │          │冠杏      │                │
│    │            ├────┼──────┼───────┼────┼─────┼─────┼────────┤
│    │            │採購單  │九十一年十二│無            │無      │余俊雄；未│未註明    │證物三（P228）  │
│    │            │        │月七日      │              │        │註明      │          │                │
│    │            ├────┼──────┼───────┼────┼─────┼─────┼────────┤
│    │            │驗收單  │九十一年十二│三十六萬四千元│無      │日昇生物科│採購人員陳│證物三（P229）  │
│    │            │        │月二十六日  │              │        │技股份有限│俊文；核准│                │
│    │            │        │            │              │        │公司；簡維│？（簽名無│                │
│    │            │        │            │              │        │佐        │法辨識）；│                │
│    │            │        │            │              │        │          │覆核曾金珠│                │
│    │            │        │            │              │        │          │；經辦人陳│                │
│    │            │        │            │              │        │          │冠杏      │                │
│    │            ├────┼──────┼───────┼────┼─────┼─────┼────────┤
│    │            │採購單  │九十一年十二│無            │無      │黎世旗；未│未註明    │證物三（P230）  │
│    │            │        │月二十六日  │              │        │註明      │          │                │
├──┼──────┼────┼──────┼───────┼────┼─────┼─────┼────────┤
│28  │T-000000000 │左開會計│九十二年一月│依據農（漁）民│無      │日昇生物科│會計人員林│證物三（P231）  │
│    │            │傳票憑證│三十一日    │出售農（漁）產│        │技股份有限│慧婷；核准│                │
│    │            │        │            │物收據計算總金│        │公司；未註│劉嶧農代；│                │
│    │            │        │            │額：一百二十一│        │明        │會計張菀芯│                │
│    │            │        │            │萬三千元      │        │          │；製表林慧│                │
│    │            │        │            │              │        │          │婷        │                │
│    │            ├────┼──────┼───────┼────┼─────┼─────┼────────┤
│    │            │農（漁）│九十二年一月│四十三萬二千元│偽造印文│日昇生物科│無        │證物三（P232）  │
│    │            │民出售農│六日        │              │、署押各│技股份有限│          │                │
│    │            │（漁）產│            │              │一枚    │公司；簡維│          │                │
│    │            │物收據  │            │              │        │佐        │          │                │
│    │            ├────┼──────┼───────┼────┼─────┼─────┼────────┤
│    │            │農（漁）│九十二年一月│四十萬七千元  │偽造印文│日昇生物科│無        │證物三（P233）  │
│    │            │民出售農│十八日      │              │、署押各│技股份有限│          │                │
│    │            │（漁）產│            │              │一枚    │公司；簡維│          │                │
│    │            │物收據  │            │              │        │佐        │          │                │
│    │            ├────┼──────┼───────┼────┼─────┼─────┼────────┤
│    │            │農（漁）│九十二年一月│三十七萬四千元│偽造印文│日昇生物科│無        │證物三（P234）  │
│    │            │民出售農│二十日      │              │、署押各│技股份有限│          │                │
│    │            │（漁）產│            │              │一枚    │公司；簡維│          │                │
│    │            │物收據  │            │              │        │佐        │          │                │
│    │            ├────┼──────┼───────┼────┼─────┼─────┼────────┤
│    │            │驗收單  │九十二年一月│四十三萬二千元│無      │日昇生物科│採購人員陳│證物三（P235）  │
│    │            │        │六日        │              │        │技股份有限│冠杏；核准│                │
│    │            │        │            │              │        │公司；簡維│劉嶧農代；│                │
│    │            │        │            │              │        │佐        │覆核曾金珠│                │
│    │            │        │            │              │        │          │；經辦人陳│                │
│    │            │        │            │              │        │          │冠杏      │                │
│    │            ├────┼──────┼───────┼────┼─────┼─────┼────────┤
│    │            │採購單  │九十二年一月│無            │無      │李智欽；未│未註明    │證物三（P236）  │
│    │            │        │七日        │              │        │註明      │          │                │
│    │            ├────┼──────┼───────┼────┼─────┼─────┼────────┤
│    │            │驗收單  │九十二年一月│二十七萬五千元│無      │日昇生物科│採購人員陳│證物三（P237）  │
│    │            │        │九日        │              │        │技股份有限│冠杏；核准│                │
│    │            │        │            │              │        │公司；簡維│劉嶧農代；│                │
│    │            │        │            │              │        │佐        │覆核曾金珠│                │
│    │            │        │            │              │        │          │；經辦人陳│                │
│    │            │        │            │              │        │          │冠杏      │                │
│    │            ├────┼──────┼───────┼────┼─────┼─────┼────────┤
│    │            │採購單  │九十二年一月│無            │無      │林美蘭；未│未註明    │證物三（P238）  │
│    │            │        │十日        │              │        │註明      │          │                │
│    │            ├────┼──────┼───────┼────┼─────┼─────┼────────┤
│    │            │驗收單  │九十二年一月│十三萬二千元  │無      │日昇生物科│採購人員陳│證物三（P239）  │
│    │            │        │十八日      │              │        │技股份有限│冠杏；核准│                │
│    │            │        │            │              │        │公司；簡維│劉嶧農代；│                │
│    │            │        │            │              │        │佐        │覆核曾金珠│                │
│    │            │        │            │              │        │          │；經辦人陳│                │
│    │            │        │            │              │        │          │冠杏      │                │
│    │            ├────┼──────┼───────┼────┼─────┼─────┼────────┤
│    │            │採購單  │九十二年一月│無            │無      │陳國川；未│未註明    │證物三（P240）  │
│    │            │        │十九日      │              │        │註明      │          │                │
│    │            ├────┼──────┼───────┼────┼─────┼─────┼────────┤
│    │            │驗收單  │九十二年一月│九萬九千元    │無      │日昇生物科│採購人員陳│證物三（P241）  │
│    │            │        │十八日      │              │        │技股份有限│冠杏；核准│                │
│    │            │        │            │              │        │公司；簡維│劉嶧農代；│                │
│    │            │        │            │              │        │佐        │覆核曾金珠│                │
│    │            │        │            │              │        │          │；經辦人陳│                │
│    │            │        │            │              │        │          │冠杏      │                │
│    │            ├────┼──────┼───────┼────┼─────┼─────┼────────┤
│    │            │採購單  │九十二年一月│無            │無      │黎世旗；未│未註明    │證物三（P242）  │
│    │            │        │二十一日    │              │        │註明      │          │                │
│    │            ├────┼──────┼───────┼────┼─────┼─────┼────────┤
│    │            │驗收單  │九十二年一月│二十七萬五千元│無      │日昇生物科│採購人員陳│證物三（P243）  │
│    │            │        │二十日      │              │        │技股份有限│冠杏；核准│                │
│    │            │        │            │              │        │公司；簡維│劉嶧農代；│                │
│    │            │        │            │              │        │佐        │覆核曾金珠│                │
│    │            │        │            │              │        │          │；經辦人陳│                │
│    │            │        │            │              │        │          │冠杏      │                │
│    │            ├────┼──────┼───────┼────┼─────┼─────┼────────┤
│    │            │採購單  │九十二年一月│無            │無      │黎世旗；未│未註明    │證物三（P244）  │
│    │            │        │二十一日    │              │        │註明      │          │                │
├──┼──────┼────┼──────┼───────┼────┼─────┼─────┼────────┤
│29  │T-000000000 │左開會計│九十二年二月│依據農（漁）民│無      │日昇生物科│會計人員林│證物三（P245）  │
│    │            │傳票憑證│二十八日    │出售農（漁）產│        │技股份有限│慧婷；核准│                │
│    │            │        │            │物收據計算總金│        │公司；未註│？（簽名無│                │
│    │            │        │            │額：一百三十五│        │明        │法辨識）；│                │
│    │            │        │            │萬八千六百元  │        │          │覆核陳美英│                │
│    │            │        │            │              │        │          │；製表林慧│                │
│    │            │        │            │              │        │          │婷        │                │
│    │            ├────┼──────┼───────┼────┼─────┼─────┼────────┤
│    │            │農（漁）│九十二年二月│三十二萬七千元│偽造印文│日昇生物科│無        │證物三（P246）  │
│    │            │民出售農│十一日      │              │、署押各│技股份有限│          │                │
│    │            │（漁）產│            │              │一枚    │公司；簡維│          │                │
│    │            │物收據  │            │              │        │佐        │          │                │
│    │            ├────┼──────┼───────┼────┼─────┼─────┼────────┤
│    │            │農（漁）│九十二年二月│七十二萬三千六│偽造印文│日昇生物科│無        │證物三（P247）  │
│    │            │民出售農│十九日      │百元          │一枚    │技股份有限│          │                │
│    │            │（漁）產│            │              │        │公司；簡維│          │                │
│    │            │物收據  │            │              │        │佐        │          │                │
│    │            ├────┼──────┼───────┼────┼─────┼─────┼────────┤
│    │            │農（漁）│九十二年二月│三十萬八千元  │偽造印文│日昇生物科│無        │證物三（P248）  │
│    │            │民出售農│十五日      │              │一枚    │技股份有限│          │                │
│    │            │（漁）產│            │              │        │公司；簡維│          │                │
│    │            │物收據  │            │              │        │佐        │          │                │
│    │            ├────┼──────┼───────┼────┼─────┼─────┼────────┤
│    │            │驗收單  │九十二年二月│三十二萬七千元│無      │日昇生物科│採購人員陳│證物三（P249）  │
│    │            │        │十一日      │              │        │技股份有限│冠杏；核准│                │
│    │            │        │            │              │        │公司；簡維│？（簽名無│                │
│    │            │        │            │              │        │佐        │法辨識）；│                │
│    │            │        │            │              │        │          │覆核曾金珠│                │
│    │            │        │            │              │        │          │；經辦人陳│                │
│    │            │        │            │              │        │          │冠杏      │                │
│    │            ├────┼──────┼───────┼────┼─────┼─────┼────────┤
│    │            │採購單  │日期影印不清│無            │無      │陳良曙；未│未註明    │證物三（P250）  │
│    │            │        │楚          │              │        │註明      │          │                │
│    │            ├────┼──────┼───────┼────┼─────┼─────┼────────┤
│    │            │驗收單  │九十二年二月│三十萬八千元  │無      │日昇生物科│採購人員陳│證物三（P251）  │
│    │            │        │十五日      │              │        │技股份有限│冠杏；核准│                │
│    │            │        │            │              │        │公司；簡維│？（簽名無│                │
│    │            │        │            │              │        │佐        │法辨識）；│                │
│    │            │        │            │              │        │          │覆核曾金珠│                │
│    │            │        │            │              │        │          │；經辦人陳│                │
│    │            │        │            │              │        │          │冠杏      │                │
│    │            ├────┼──────┼───────┼────┼─────┼─────┼────────┤
│    │            │採購單  │九十二年二月│無            │無      │周思源；未│未註明    │證物三（P252）  │
│    │            │        │十五日      │              │        │註明      │          │                │
│    │            ├────┼──────┼───────┼────┼─────┼─────┼────────┤
│    │            │驗收單  │九十二年二月│七十二萬三千六│無      │日昇生物科│採購人員陳│證物三（P253）  │
│    │            │        │十九日      │百元          │        │技股份有限│冠杏；核准│                │
│    │            │        │            │              │        │公司；簡維│？（簽名無│                │
│    │            │        │            │              │        │佐        │法辨識）；│                │
│    │            │        │            │              │        │          │覆核曾金珠│                │
│    │            │        │            │              │        │          │；經辦人陳│                │
│    │            │        │            │              │        │          │冠杏      │                │
│    │            ├────┼──────┼───────┼────┼─────┼─────┼────────┤
│    │            │採購單  │九十二年二月│無            │無      │陳銘哲；未│未註明    │證物三（P254）  │
│    │            │        │十九日      │              │        │註明      │          │                │
├──┼──────┼────┼──────┼───────┼────┼─────┼─────┼────────┤
│30  │T-000000000 │左開會計│九十二年三月│依據農（漁）民│無      │日昇生物科│會計人員林│證物三（P255）  │
│    │            │傳票憑證│三十一日    │出售農（漁）產│        │技股份有限│慧婷；核准│                │
│    │            │        │            │物收據計算總金│        │公司；未註│？（簽名無│                │
│    │            │        │            │額：二百八十八│        │明        │法辨識）；│                │
│    │            │        │            │萬元          │        │          │覆核陳美英│                │
│    │            │        │            │              │        │          │；製表林慧│                │
│    │            │        │            │              │        │          │婷        │                │
│    │            ├────┼──────┼───────┼────┼─────┼─────┼────────┤
│    │            │農（漁）│九十二年三月│一百零五萬元  │偽造印文│日昇生物科│無        │證物三（P256）  │
│    │            │民出售農│十一日      │              │一枚    │技股份有限│          │                │
│    │            │（漁）產│            │              │        │公司；簡維│          │                │
│    │            │物收據  │            │              │        │佐        │          │                │
│    │            ├────┼──────┼───────┼────┼─────┼─────┼────────┤
│    │            │農（漁）│九十二年三月│六十三萬元    │偽造印文│日昇生物科│無        │證物三（P257）  │
│    │            │民出售農│十九日      │              │一枚    │技股份有限│          │                │
│    │            │（漁）產│            │              │        │公司；簡維│          │                │
│    │            │物收據  │            │              │        │佐        │          │                │
│    │            ├────┼──────┼───────┼────┼─────┼─────┼────────┤
│    │            │農（漁）│九十二年三月│九十萬元      │偽造印文│日昇生物科│無        │證物三（P258）  │
│    │            │民出售農│十九日      │              │一枚    │技股份有限│          │                │
│    │            │（漁）產│            │              │        │公司；簡維│          │                │
│    │            │物收據  │            │              │        │佐        │          │                │
│    │            ├────┼──────┼───────┼────┼─────┼─────┼────────┤
│    │            │農（漁）│九十二年三月│三十萬元      │偽造印文│日昇生物科│無        │證物三（P259）  │
│    │            │民出售農│八日        │              │一枚    │技股份有限│          │                │
│    │            │（漁）產│            │              │        │公司；簡維│          │                │
│    │            │物收據  │            │              │        │佐        │          │                │
│    │            ├────┼──────┼───────┼────┼─────┼─────┼────────┤
│    │            │驗收單  │九十二年三月│九十萬元      │無      │日昇生物科│採購人員陳│證物三（P260）  │
│    │            │        │十九日      │              │        │技股份有限│冠杏；核准│                │
│    │            │        │            │              │        │公司；簡維│？（簽名無│                │
│    │            │        │            │              │        │佐        │法辨識）；│                │
│    │            │        │            │              │        │          │覆核曾金珠│                │
│    │            │        │            │              │        │          │；經辦人陳│                │
│    │            │        │            │              │        │          │冠杏      │                │
│    │            ├────┼──────┼───────┼────┼─────┼─────┼────────┤
│    │            │採購單  │九十二年三月│無            │無      │林正宗；未│未註明    │證物三（P261）  │
│    │            │        │十九日      │              │        │註明      │          │                │
│    │            ├────┼──────┼───────┼────┼─────┼─────┼────────┤
│    │            │驗收單  │九十二年三月│六十三萬元    │無      │日昇生物科│採購人員陳│證物三（P262）  │
│    │            │        │十九日      │              │        │技股份有限│冠杏；核准│                │
│    │            │        │            │              │        │公司；簡維│？（簽名無│                │
│    │            │        │            │              │        │佐        │法辨識）；│                │
│    │            │        │            │              │        │          │覆核曾金珠│                │
│    │            │        │            │              │        │          │；經辦人陳│                │
│    │            │        │            │              │        │          │冠杏      │                │
│    │            ├────┼──────┼───────┼────┼─────┼─────┼────────┤
│    │            │採購單  │九十二年三月│無            │無      │嚴張明珠；│未註明    │證物三（P263）  │
│    │            │        │十九日      │              │        │未註明    │          │                │
│    │            ├────┼──────┼───────┼────┼─────┼─────┼────────┤
│    │            │驗收單  │九十二年三月│一百零五萬元  │無      │日昇生物科│採購人員陳│證物三（P264）  │
│    │            │        │十一日      │              │        │技股份有限│冠杏；核准│                │
│    │            │        │            │              │        │公司；簡維│？（簽名無│                │
│    │            │        │            │              │        │佐        │法辨識）；│                │
│    │            │        │            │              │        │          │覆核曾金珠│                │
│    │            │        │            │              │        │          │；經辦人陳│                │
│    │            │        │            │              │        │          │冠杏      │                │
│    │            ├────┼──────┼───────┼────┼─────┼─────┼────────┤
│    │            │採購單  │九十二年三月│無            │無      │黃漢墩；未│未註明    │證物三（P265）  │
│    │            │        │十一日      │              │        │註明      │          │                │
│    │            ├────┼──────┼───────┼────┼─────┼─────┼────────┤
│    │            │驗收單  │九十二年三月│三十萬元      │無      │日昇生物科│採購人員陳│證物三（P266）  │
│    │            │        │八日        │              │        │技股份有限│冠杏；核准│                │
│    │            │        │            │              │        │公司；簡維│？（簽名無│                │
│    │            │        │            │              │        │佐        │法辨識）；│                │
│    │            │        │            │              │        │          │覆核曾金珠│                │
│    │            │        │            │              │        │          │；經辦人陳│                │
│    │            │        │            │              │        │          │冠杏      │                │
│    │            ├────┼──────┼───────┼────┼─────┼─────┼────────┤
│    │            │採購單  │九十二年三月│無            │無      │李智欽；未│未註明    │證物三（P267）  │
│    │            │        │八日        │              │        │註明      │          │                │
├──┼──────┼────┼──────┼───────┼────┼─────┼─────┼────────┤
│31  │T-000000000 │左開會計│九十二年四月│依據農（漁）民│無      │日昇生物科│會計人員林│證物三（P268）  │
│    │            │傳票憑證│三十日      │出售農（漁）產│        │技股份有限│慧婷；核准│                │
│    │            │        │            │物收據計算總金│        │公司；未註│？（簽名無│                │
│    │            │        │            │額：一百六十五│        │明        │法辨識）；│                │
│    │            │        │            │萬元          │        │          │覆核陳美英│                │
│    │            │        │            │              │        │          │；製表林慧│                │
│    │            │        │            │              │        │          │婷        │                │
│    │            ├────┼──────┼───────┼────┼─────┼─────┼────────┤
│    │            │農（漁）│九十二年四月│七十五萬元    │偽造印文│日昇生物科│無        │證物三（P269）  │
│    │            │民出售農│十日        │              │一枚    │技股份有限│          │                │
│    │            │（漁）產│            │              │        │公司；簡維│          │                │
│    │            │物收據  │            │              │        │佐        │          │                │
│    │            ├────┼──────┼───────┼────┼─────┼─────┼────────┤
│    │            │農（漁）│九十二年四月│九十萬元      │偽造印文│日昇生物科│無        │證物三（P270）  │
│    │            │民出售農│二十四日    │              │一枚    │技股份有限│          │                │
│    │            │（漁）產│            │              │        │公司；簡維│          │                │
│    │            │物收據  │            │              │        │佐        │          │                │
│    │            ├────┼──────┼───────┼────┼─────┼─────┼────────┤
│    │            │收料單  │九十二年四月│七十五萬元    │無      │日昇生物科│採購人員陳│證物三（P271）  │
│    │            │        │十日        │              │        │技股份有限│冠杏；核准│                │
│    │            │        │            │              │        │公司；簡維│？（簽名無│                │
│    │            │        │            │              │        │佐        │法辨識）；│                │
│    │            │        │            │              │        │          │覆核曾金珠│                │
│    │            │        │            │              │        │          │；經辦人陳│                │
│    │            │        │            │              │        │          │冠杏      │                │
│    │            ├────┼──────┼───────┼────┼─────┼─────┼────────┤
│    │            │採購單  │九十二年四月│無            │無      │陳銘哲；未│未註明    │證物三（P272）  │
│    │            │        │十日        │              │        │註明      │          │                │
│    │            ├────┼──────┼───────┼────┼─────┼─────┼────────┤
│    │            │收料單  │九十二年四月│九十萬元      │無      │日昇生物科│採購人員陳│證物三（P273）  │
│    │            │        │二十四日    │              │        │技股份有限│冠杏；核准│                │
│    │            │        │            │              │        │公司；簡維│？（簽名無│                │
│    │            │        │            │              │        │佐        │法辨識）；│                │
│    │            │        │            │              │        │          │覆核曾金珠│                │
│    │            │        │            │              │        │          │；經辦人陳│                │
│    │            │        │            │              │        │          │冠杏      │                │
│    │            ├────┼──────┼───────┼────┼─────┼─────┼────────┤
│    │            │採購單  │九十二年四月│無            │無      │莊純正；未│未註明    │證物三（P274）  │
│    │            │        │二十六日    │              │        │註明      │          │                │
├──┼──────┼────┼──────┼───────┼────┼─────┼─────┼────────┤
│32  │T-000000000 │左開會計│九十二年五月│依據農（漁）民│無      │日昇生物科│會計人員林│證物三（P275）  │
│    │            │傳票憑證│三十一日    │出售農（漁）產│        │技股份有限│慧婷；核准│                │
│    │            │        │            │物收據計算總金│        │公司；未註│？（簽名無│                │
│    │            │        │            │額：一百二十萬│        │明        │法辨識）；│                │
│    │            │        │            │元            │        │          │覆核陳美英│                │
│    │            │        │            │              │        │          │；製表林慧│                │
│    │            │        │            │              │        │          │婷        │                │
│    │            ├────┼──────┼───────┼────┼─────┼─────┼────────┤
│    │            │農（漁）│九十二年五月│一百二十萬元  │偽造印文│日昇生物科│無        │證物三（P276）  │
│    │            │民出售農│二十日      │              │一枚    │技股份有限│          │                │
│    │            │（漁）產│            │              │        │公司；簡維│          │                │
│    │            │物收據  │            │              │        │佐        │          │                │
│    │            ├────┼──────┼───────┼────┼─────┼─────┼────────┤
│    │            │驗收單  │九十二年五月│一百二十萬元  │無      │日昇生物科│採購人員陳│證物三（P277）  │
│    │            │        │二十日      │              │        │技股份有限│冠杏；核准│                │
│    │            │        │            │              │        │公司；簡維│？（簽名無│                │
│    │            │        │            │              │        │佐        │法辨識）；│                │
│    │            │        │            │              │        │          │覆核曾金珠│                │
│    │            │        │            │              │        │          │；經辦人陳│                │
│    │            │        │            │              │        │          │冠杏      │                │
├──┼──────┼────┼──────┼───────┼────┼─────┼─────┼────────┤
│32-1│T-000000000 │左開會計│九十二年五月│依據農（漁）民│無      │日昇生物科│會計人員林│證物三（P278）  │
│    │            │傳票憑證│三十一日    │出售農（漁）產│        │技股份有限│慧婷；核准│                │
│    │            │        │            │物收據計算總金│        │公司；未註│？（簽名無│                │
│    │            │        │            │額：一百五十萬│        │明        │法辨識）；│                │
│    │            │        │            │元            │        │          │覆核陳美英│                │
│    │            │        │            │              │        │          │；製表林慧│                │
│    │            │        │            │              │        │          │婷        │                │
│    │            ├────┼──────┼───────┼────┼─────┼─────┼────────┤
│    │            │農（漁）│九十二年五月│一百五十萬元  │偽造印文│日昇生物科│無        │證物三（P279）  │
│    │            │民出售農│十五日      │              │一枚    │技股份有限│          │                │
│    │            │（漁）產│            │              │        │公司；簡維│          │                │
│    │            │物收據  │            │              │        │佐        │          │                │
│    │            ├────┼──────┼───────┼────┼─────┼─────┼────────┤
│    │            │驗收單  │九十二年五月│一百五十萬元  │無      │日昇生物科│採購人員陳│證物三（P280）  │
│    │            │        │十五日      │              │        │技股份有限│冠杏；核准│                │
│    │            │        │            │              │        │公司；簡維│？（簽名無│                │
│    │            │        │            │              │        │佐        │法辨識）；│                │
│    │            │        │            │              │        │          │覆核曾金珠│                │
│    │            │        │            │              │        │          │；經辦人陳│                │
│    │            │        │            │              │        │          │冠杏      │                │
│    │            ├────┼──────┼───────┼────┼─────┼─────┼────────┤
│    │            │採購單  │日期影印不清│無            │無      │影印不清楚│影印不清楚│證物三（P281）  │
│    │            │        │楚          │              │        │          │          │                │
├──┼──────┼────┼──────┼───────┼────┼─────┼─────┼────────┤
│33  │T-000000000 │左開會計│九十二年六月│依據農（漁）民│無      │日昇生物科│會計人員林│證物三（P282）  │
│    │            │傳票憑證│三十日      │出售農（漁）產│        │技股份有限│慧婷；核准│                │
│    │            │        │            │物收據計算總金│        │公司；未註│？（簽名無│                │
│    │            │        │            │額：五十七萬元│        │明        │法辨識）；│                │
│    │            │        │            │              │        │          │覆核陳美英│                │
│    │            │        │            │              │        │          │；製表林慧│                │
│    │            │        │            │              │        │          │婷        │                │
│    │            ├────┼──────┼───────┼────┼─────┼─────┼────────┤
│    │            │農（漁）│日期未記載  │五十七萬元    │偽造印文│日昇生物科│無        │證物三（P283）  │
│    │            │民出售農│            │              │一枚    │技股份有限│          │                │
│    │            │（漁）產│            │              │        │公司；簡維│          │                │
│    │            │物收據  │            │              │        │佐        │          │                │
│    │            ├────┼──────┼───────┼────┼─────┼─────┼────────┤
│    │            │驗收單  │九十二年六月│五十七萬元    │無      │日昇生物科│採購人員羅│證物三（P284）  │
│    │            │        │十五日      │              │        │技股份有限│秀蓮；核准│                │
│    │            │        │            │              │        │公司；簡維│劉嶧農代；│                │
│    │            │        │            │              │        │佐        │覆核曾金珠│                │
│    │            │        │            │              │        │          │；經辦人羅│                │
│    │            │        │            │              │        │          │秀蓮      │                │
├──┼──────┼────┼──────┼───────┼────┼─────┼─────┼────────┤
│34  │T-000000000 │左開會計│九十二年六月│依據農（漁）民│無      │日昇生物科│會計人員林│證物三（P285）  │
│    │            │傳票憑證│三十日      │出售農（漁）產│        │技股份有限│慧婷；核准│                │
│    │            │        │            │物收據計算總金│        │公司；未註│劉嶧農代；│                │
│    │            │        │            │額：三十萬元  │        │明        │製表林慧婷│                │
│    │            ├────┼──────┼───────┼────┼─────┼─────┼────────┤
│    │            │農（漁）│九十二年（日│三十萬元      │偽造印文│日昇生物科│無        │證物三（P286）  │
│    │            │民出售農│期未記載）  │              │一枚    │技股份有限│          │                │
│    │            │（漁）產│            │              │        │公司；簡維│          │                │
│    │            │物收據  │            │              │        │佐        │          │                │
│    │            ├────┼──────┼───────┼────┼─────┼─────┼────────┤
│    │            │驗收單  │九十二年六月│三十萬元      │無      │日昇生物科│採購人員羅│證物三（P287）  │
│    │            │        │十八日      │              │        │技股份有限│秀蓮；核准│                │
│    │            │        │            │              │        │公司；簡維│劉嶧農代；│                │
│    │            │        │            │              │        │佐        │覆核曾金珠│                │
│    │            │        │            │              │        │          │；經辦人羅│                │
│    │            │        │            │              │        │          │秀蓮      │                │
│    │            ├────┼──────┼───────┼────┼─────┼─────┼────────┤
│    │            │採購單  │九十二年六月│無            │無      │楊書長；未│未註明    │證物三（P288）  │
│    │            │        │十八日      │              │        │註明      │          │                │
├──┼──────┼────┼──────┼───────┼────┼─────┼─────┼────────┤
│35  │T-000000000 │左開會計│九十二年七月│依據農（漁）民│無      │日昇生物科│會計人員張│證物三（P289）  │
│    │            │傳票憑證│三十一日    │出售農（漁）產│        │技股份有限│菀芯；核准│                │
│    │            │        │            │物收據計算總金│        │公司；未註│劉嶧農代；│                │
│    │            │        │            │額：一百三十五│        │明        │製表林慧婷│                │
│    │            │        │            │萬元          │        │          │          │                │
│    │            ├────┼──────┼───────┼────┼─────┼─────┼────────┤
│    │            │農（漁）│日期未記載  │一百三十五萬元│偽造印文│日昇生物科│無        │證物三（P290）  │
│    │            │民出售農│            │              │一枚    │技股份有限│          │                │
│    │            │（漁）產│            │              │        │公司；簡維│          │                │
│    │            │物收據  │            │              │        │佐        │          │                │
│    │            ├────┼──────┼───────┼────┼─────┼─────┼────────┤
│    │            │驗收單  │九十二年七月│一百三十五萬元│無      │日昇生物科│採購人員羅│證物三（P291）  │
│    │            │        │六日        │              │        │技股份有限│秀蓮；核准│                │
│    │            │        │            │              │        │公司；簡維│？（簽名無│                │
│    │            │        │            │              │        │佐        │法辨識）；│                │
│    │            │        │            │              │        │          │覆核曾金珠│                │
│    │            │        │            │              │        │          │；經辦人羅│                │
│    │            │        │            │              │        │          │秀蓮      │                │
│    │            ├────┼──────┼───────┼────┼─────┼─────┼────────┤
│    │            │採購單  │九十二年七月│無            │無      │李智欽；未│未註明    │證物三（P292）  │
│    │            │        │六日        │              │        │註明      │          │                │
│    │            ├────┼──────┼───────┼────┼─────┼─────┼────────┤
│    │            │採購單  │九十二年七月│無            │無      │林正宗；未│林正宗    │證物三（P293）  │
│    │            │        │六日        │              │        │註明      │          │                │
├──┼──────┼────┼──────┼───────┼────┼─────┼─────┼────────┤
│36  │T-000000000 │左開會計│九十二年七月│依據農（漁）民│無      │日昇生物科│會計人員張│證物三（P294）  │
│    │            │傳票憑證│三十一日    │出售農（漁）產│        │技股份有限│菀芯；核准│                │
│    │            │        │            │物收據計算總金│        │公司；未註│劉嶧農代；│                │
│    │            │        │            │額：七十五萬元│        │明        │覆核陳美英│                │
│    │            │        │            │              │        │          │；製表張菀│                │
│    │            │        │            │              │        │          │芯        │                │
│    │            ├────┼──────┼───────┼────┼─────┼─────┼────────┤
│    │            │農（漁）│日期未記載  │七十五萬元    │偽造印文│日昇生物科│無        │證物三（P295）  │
│    │            │民出售農│            │              │一枚    │技股份有限│          │                │
│    │            │（漁）產│            │              │        │公司；簡維│          │                │
│    │            │物收據  │            │              │        │佐        │          │                │
│    │            ├────┼──────┼───────┼────┼─────┼─────┼────────┤
│    │            │驗收單  │九十二年七月│七十五萬元    │無      │日昇生物科│採購人員羅│證物三（P296）  │
│    │            │        │十八日      │              │        │技股份有限│秀蓮；核准│                │
│    │            │        │            │              │        │公司；簡維│？（簽名無│                │
│    │            │        │            │              │        │佐        │法辨識）；│                │
│    │            │        │            │              │        │          │覆核曾金珠│                │
│    │            │        │            │              │        │          │；經辦人羅│                │
│    │            │        │            │              │        │          │秀蓮      │                │
│    │            ├────┼──────┼───────┼────┼─────┼─────┼────────┤
│    │            │採購單  │九十二年七月│無            │無      │黃漢墩；未│未註明    │證物三（P297）  │
│    │            │        │十八日      │              │        │註明      │          │                │
├──┼──────┼────┼──────┼───────┼────┼─────┼─────┼────────┤
│37  │T-000000000 │左開會計│九十二年七月│依據農（漁）民│無      │日昇生物科│會計人員張│證物三（P298）  │
│    │            │傳票憑證│三十一日    │出售農（漁）產│        │技股份有限│菀芯；核准│                │
│    │            │        │            │物收據計算總金│        │公司；未註│劉嶧農代；│                │
│    │            │        │            │額：九十萬元  │        │明        │覆核陳美英│                │
│    │            │        │            │              │        │          │；製表張菀│                │
│    │            │        │            │              │        │          │芯        │                │
│    │            ├────┼──────┼───────┼────┼─────┼─────┼────────┤
│    │            │農（漁）│日期未記載  │九十萬元      │偽造印文│日昇生物科│無        │證物三（P299）  │
│    │            │民出售農│            │              │一枚    │技股份有限│          │                │
│    │            │（漁）產│            │              │        │公司；簡維│          │                │
│    │            │物收據  │            │              │        │佐        │          │                │
│    │            ├────┼──────┼───────┼────┼─────┼─────┼────────┤
│    │            │驗收單  │九十二年七月│九十萬元      │無      │日昇生物科│採購人員羅│證物三（P300）  │
│    │            │        │十八日      │              │        │技股份有限│秀蓮；核准│                │
│    │            │        │            │              │        │公司；簡維│？（簽名無│                │
│    │            │        │            │              │        │佐        │法辨識）；│                │
│    │            │        │            │              │        │          │覆核曾金珠│                │
│    │            │        │            │              │        │          │；經辦人羅│                │
│    │            │        │            │              │        │          │秀蓮      │                │
│    │            ├────┼──────┼───────┼────┼─────┼─────┼────────┤
│    │            │採購單  │九十二年七月│無            │無      │黃漢墩；未│未註明    │證物三（P301）  │
│    │            │        │十六日      │              │        │註明      │          │                │
├──┼──────┼────┼──────┼───────┼────┼─────┼─────┼────────┤
│38  │T-000000000 │左開會計│九十二年八月│依據農（漁）民│無      │日昇生物科│會計人員張│證物三（P302）  │
│    │            │傳票憑證│三十一日    │出售農（漁）產│        │技股份有限│菀芯；核准│                │
│    │            │        │            │物收據計算總金│        │公司；未註│劉嶧農代；│                │
│    │            │        │            │額：二百二十五│        │明        │覆核陳美英│                │
│    │            │        │            │萬元          │        │          │；製表張菀│                │
│    │            │        │            │              │        │          │芯        │                │
│    │            ├────┼──────┼───────┼────┼─────┼─────┼────────┤
│    │            │農（漁）│九十二年八月│七十五萬元    │偽造印文│日昇生物科│無        │證物三（P303）  │
│    │            │民出售農│十七日      │              │一枚    │技股份有限│          │                │
│    │            │（漁）產│            │              │        │公司；簡維│          │                │
│    │            │物收據  │            │              │        │佐        │          │                │
│    │            ├────┼──────┼───────┼────┼─────┼─────┼────────┤
│    │            │農（漁）│九十二年八月│一百五十萬元  │偽造印文│日昇生物科│無        │證物三（P304）  │
│    │            │民出售農│十七日      │              │一枚    │技股份有限│          │                │
│    │            │（漁）產│            │              │        │公司；簡維│          │                │
│    │            │物收據  │            │              │        │佐        │          │                │
│    │            ├────┼──────┼───────┼────┼─────┼─────┼────────┤
│    │            │驗收單  │九十二年八月│二百二十五萬元│無      │日昇生物科│採購人員羅│證物三（P305）  │
│    │            │        │十七日      │              │        │技股份有限│秀蓮；核准│                │
│    │            │        │            │              │        │公司；簡維│？（簽名無│                │
│    │            │        │            │              │        │佐        │法辨識）；│                │
│    │            │        │            │              │        │          │覆核曾金珠│                │
│    │            │        │            │              │        │          │；經辦人羅│                │
│    │            │        │            │              │        │          │秀蓮      │                │
│    │            ├────┼──────┼───────┼────┼─────┼─────┼────────┤
│    │            │採購單  │九十二年八月│無            │無      │余進利；未│未註明    │證物三（P306）  │
│    │            │        │十七日      │              │        │註明      │          │                │
├──┼──────┼────┼──────┼───────┼────┼─────┼─────┼────────┤
│39  │T-000000000 │左開會計│九十二年九月│依據農（漁）民│無      │日昇生物科│會計人員張│證物三（P307）  │
│    │            │傳票憑證│三十日      │出售農（漁）產│        │技股份有限│菀芯；核准│                │
│    │            │        │            │物收據計算總金│        │公司；未註│？（簽名無│                │
│    │            │        │            │額：二百四十七│        │明        │法辨識）；│                │
│    │            │        │            │萬五千元      │        │          │製表張菀芯│                │
│    │            ├────┼──────┼───────┼────┼─────┼─────┼────────┤
│    │            │農（漁）│九十二年九月│四十五萬元    │偽造印文│日昇生物科│無        │證物三（P308）  │
│    │            │民出售農│二十二日    │              │一枚    │技股份有限│          │                │
│    │            │（漁）產│            │              │        │公司；簡維│          │                │
│    │            │物收據  │            │              │        │佐        │          │                │
│    │            ├────┼──────┼───────┼────┼─────┼─────┼────────┤
│    │            │農（漁）│九十二年九月│二百零二萬五千│偽造印文│日昇生物科│無        │證物三（P309）  │
│    │            │民出售農│十六日      │元            │一枚    │技股份有限│          │                │
│    │            │（漁）產│            │              │        │公司；簡維│          │                │
│    │            │物收據  │            │              │        │佐        │          │                │
│    │            ├────┼──────┼───────┼────┼─────┼─────┼────────┤
│    │            │驗收單  │九十二年九月│二百零二萬五千│無      │日昇生物科│採購人員羅│證物三（P310）  │
│    │            │        │十六日      │元            │        │技股份有限│秀蓮；核准│                │
│    │            │        │            │              │        │公司；簡維│劉嶧農代；│                │
│    │            │        │            │              │        │佐        │覆核曾金珠│                │
│    │            │        │            │              │        │          │；經辦人羅│                │
│    │            │        │            │              │        │          │秀蓮      │                │
│    │            ├────┼──────┼───────┼────┼─────┼─────┼────────┤
│    │            │採購單  │九十二年九月│無            │無      │洪松茂；未│未註明    │證物三（P311）  │
│    │            │        │十六日      │              │        │註明      │          │                │
│    │            ├────┼──────┼───────┼────┼─────┼─────┼────────┤
│    │            │採購單  │九十二年九月│無            │無      │余俊雄；未│未註明    │證物三（P312）  │
│    │            │        │十六日      │              │        │註明      │          │                │
│    │            ├────┼──────┼───────┼────┼─────┼─────┼────────┤
│    │            │驗收單  │九十二年九月│四十五萬元    │無      │日昇生物科│採購人員羅│證物三（P313）  │
│    │            │        │二十二日    │              │        │技股份有限│秀蓮；核准│                │
│    │            │        │            │              │        │公司；簡維│劉嶧農代；│                │
│    │            │        │            │              │        │佐        │覆核曾金珠│                │
│    │            │        │            │              │        │          │；經辦人羅│                │
│    │            │        │            │              │        │          │秀蓮      │                │
│    │            ├────┼──────┼───────┼────┼─────┼─────┼────────┤
│    │            │採購單  │九十二年九月│無            │無      │余俊雄；未│未註明    │證物三（P314）  │
│    │            │        │二十二日    │              │        │註明      │          │                │
├──┼──────┼────┼──────┼───────┼────┼─────┼─────┼────────┤
│40  │T-000000000 │左開會計│九十二年十月│依據農（漁）民│無      │日昇生物科│會計人員張│證物三（P315）  │
│    │            │傳票憑證│三十一日    │出售農（漁）產│        │技股份有限│菀芯；核准│                │
│    │            │        │            │物收據計算總金│        │公司；未註│？（簽名無│                │
│    │            │        │            │額：二百六十二│        │明        │法辨識）；│                │
│    │            │        │            │萬五千元      │        │          │覆核陳美英│                │
│    │            │        │            │              │        │          │；製表張菀│                │
│    │            │        │            │              │        │          │芯        │                │
│    │            ├────┼──────┼───────┼────┼─────┼─────┼────────┤
│    │            │農（漁）│九十二年十月│三十萬元      │偽造印文│日昇生物科│無        │證物三（P316）  │
│    │            │民出售農│五日        │              │一枚    │技股份有限│          │                │
│    │            │（漁）產│            │              │        │公司；簡維│          │                │
│    │            │物收據  │            │              │        │佐        │          │                │
│    │            ├────┼──────┼───────┼────┼─────┼─────┼────────┤
│    │            │農（漁）│九十二年十月│八十二萬五千元│偽造印文│日昇生物科│無        │證物三（P317）  │
│    │            │民出售農│十三日      │              │一枚    │技股份有限│          │                │
│    │            │（漁）產│            │              │        │公司；簡維│          │                │
│    │            │物收據  │            │              │        │佐        │          │                │
│    │            ├────┼──────┼───────┼────┼─────┼─────┼────────┤
│    │            │農（漁）│九十二年十月│一百五十萬元  │偽造印文│日昇生物科│無        │證物三（P318）  │
│    │            │民出售農│十八日      │              │一枚    │技股份有限│          │                │
│    │            │（漁）產│            │              │        │公司；簡維│          │                │
│    │            │物收據  │            │              │        │佐        │          │                │
│    │            ├────┼──────┼───────┼────┼─────┼─────┼────────┤
│    │            │驗收單  │九十二年十月│三十萬元      │無      │日昇生物科│採購人員羅│證物三（P319）  │
│    │            │        │五日        │              │        │技股份有限│秀蓮；核准│                │
│    │            │        │            │              │        │公司；簡維│劉嶧農代；│                │
│    │            │        │            │              │        │佐        │覆核？（影│                │
│    │            │        │            │              │        │          │印不清楚）│                │
│    │            │        │            │              │        │          │；經辦人張│                │
│    │            │        │            │              │        │          │世樺      │                │
│    │            ├────┼──────┼───────┼────┼─────┼─────┼────────┤
│    │            │採購單  │日期影印不清│無            │無      │陳銘哲；未│未註明    │證物三（P320）  │
│    │            │        │楚          │              │        │註明      │          │                │
│    │            ├────┼──────┼───────┼────┼─────┼─────┼────────┤
│    │            │驗收單  │九十二年十月│八十二萬五千元│無      │日昇生物科│採購人員羅│證物三（P321）  │
│    │            │        │十三日      │              │        │技股份有限│秀蓮；核准│                │
│    │            │        │            │              │        │公司；簡維│劉嶧農代；│                │
│    │            │        │            │              │        │佐        │覆核？（影│                │
│    │            │        │            │              │        │          │印不清楚）│                │
│    │            │        │            │              │        │          │；經辦人張│                │
│    │            │        │            │              │        │          │世樺      │                │
│    │            ├────┼──────┼───────┼────┼─────┼─────┼────────┤
│    │            │採購單  │九十二年十月│無            │無      │黃梅珍；未│未註明    │證物三（P322）  │
│    │            │        │十三日      │              │        │註明      │          │                │
│    │            ├────┼──────┼───────┼────┼─────┼─────┼────────┤
│    │            │驗收單  │九十二年十月│一百五十萬元  │無      │日昇生物科│採購人員羅│證物三（P323）  │
│    │            │        │十八日      │              │        │技股份有限│秀蓮；核准│                │
│    │            │        │            │              │        │公司；簡維│劉嶧農代；│                │
│    │            │        │            │              │        │佐        │覆核？（影│                │
│    │            │        │            │              │        │          │印不清楚）│                │
│    │            │        │            │              │        │          │；經辦人張│                │
│    │            │        │            │              │        │          │世樺      │                │
│    │            ├────┼──────┼───────┼────┼─────┼─────┼────────┤
│    │            │採購單  │九十二年十月│無            │無      │洪松茂；未│未註明    │證物三（P323 後 │
│    │            │        │十八日      │              │        │註明      │          │一頁）          │
├──┼──────┼────┼──────┼───────┼────┼─────┼─────┼────────┤
│41  │T-000000000 │左開會計│九十二年十一│依據農（漁）民│無      │日昇生物科│會計人員張│證物三（P324）  │
│    │            │傳票憑證│月三十日    │出售農（漁）產│        │技股份有限│菀芯；核准│                │
│    │            │        │            │物收據計算總金│        │公司；未註│林幸妙代；│                │
│    │            │        │            │額：一百五十萬│        │明        │製表張菀芯│                │
│    │            │        │            │元            │        │          │          │                │
│    │            ├────┼──────┼───────┼────┼─────┼─────┼────────┤
│    │            │農（漁）│九十二年十一│一百五十萬元  │偽造印文│日昇生物科│無        │證物三（P325）  │
│    │            │民出售農│月十四日    │              │、署押各│技股份有限│          │                │
│    │            │（漁）產│            │              │一枚    │公司；簡維│          │                │
│    │            │物收據  │            │              │        │佐        │          │                │
│    │            ├────┼──────┼───────┼────┼─────┼─────┼────────┤
│    │            │驗收單  │九十二年十一│一百五十萬元  │無      │日昇生物科│採購人員張│證物三（P326）  │
│    │            │        │月十四日    │              │        │技股份有限│世樺；核准│                │
│    │            │        │            │              │        │公司；簡維│？（簽名無│                │
│    │            │        │            │              │        │佐        │法辨識）；│                │
│    │            │        │            │              │        │          │覆核曾金珠│                │
│    │            │        │            │              │        │          │；經辦人張│                │
│    │            │        │            │              │        │          │世樺      │                │
├──┼──────┼────┼──────┼───────┼────┼─────┼─────┼────────┤
│42  │T-000000000 │左開會計│九十二年十一│依據農（漁）民│無      │日昇生物科│會計人員張│證物三（P327）  │
│    │            │傳票憑證│月三十日    │出售農（漁）產│        │技股份有限│菀芯；核准│                │
│    │            │        │            │物收據計算總金│        │公司；未註│林幸妙代；│                │
│    │            │        │            │額：四十五萬元│        │明        │製表張菀芯│                │
│    │            ├────┼──────┼───────┼────┼─────┼─────┼────────┤
│    │            │農（漁）│九十二年十一│四十五萬元    │偽造印文│日昇生物科│無        │證物三（P328）  │
│    │            │民出售農│月十二日    │              │、署押各│技股份有限│          │                │
│    │            │（漁）產│            │              │一枚    │公司；簡維│          │                │
│    │            │物收據  │            │              │        │佐        │          │                │
│    │            ├────┼──────┼───────┼────┼─────┼─────┼────────┤
│    │            │驗收單  │九十二年十一│四十五萬元    │無      │日昇生物科│採購人員張│證物三（P329）  │
│    │            │        │月十二日    │              │        │技股份有限│世樺；核准│                │
│    │            │        │            │              │        │公司；簡維│？（簽名無│                │
│    │            │        │            │              │        │佐        │法辨識）；│                │
│    │            │        │            │              │        │          │覆核曾金珠│                │
│    │            │        │            │              │        │          │；經辦人張│                │
│    │            │        │            │              │        │          │世樺      │                │
├──┼──────┼────┼──────┼───────┼────┼─────┼─────┼────────┤
│43  │T-000000000 │左開會計│九十二年十二│依據農（漁）民│無      │日昇生物科│會計人員楊│證物三（P330）  │
│    │            │傳票憑證│月三十一日  │出售農（漁）產│        │技股份有限│秀青；核准│                │
│    │            │        │            │物收據計算總金│        │公司；未註│？（簽名無│                │
│    │            │        │            │額：三百九十七│        │明        │法辨識）；│                │
│    │            │        │            │萬五千元      │        │          │覆核張菀芯│                │
│    │            │        │            │              │        │          │；製表楊秀│                │
│    │            │        │            │              │        │          │青        │                │
│    │            ├────┼──────┼───────┼────┼─────┼─────┼────────┤
│    │            │農（漁）│九十二年十二│九十萬元      │偽造印文│日昇生物科│無        │證物三（P331）  │
│    │            │民出售農│月？日（未註│              │一枚    │技股份有限│          │                │
│    │            │（漁）產│明）        │              │        │公司；簡維│          │                │
│    │            │物收據  │            │              │        │佐        │          │                │
│    │            ├────┼──────┼───────┼────┼─────┼─────┼────────┤
│    │            │農（漁）│九十二年十二│九十萬元      │偽造印文│日昇生物科│無        │證物三（P332）  │
│    │            │民出售農│月？日（未註│              │一枚    │技股份有限│          │                │
│    │            │（漁）產│明）        │              │        │公司；簡維│          │                │
│    │            │物收據  │            │              │        │佐        │          │                │
│    │            ├────┼──────┼───────┼────┼─────┼─────┼────────┤
│    │            │農（漁）│九十二年十二│六十七萬五千元│偽造印文│日昇生物科│無        │證物三（P333）  │
│    │            │民出售農│月？日（未註│              │一枚    │技股份有限│          │                │
│    │            │（漁）產│明）        │              │        │公司；簡維│          │                │
│    │            │物收據  │            │              │        │佐        │          │                │
│    │            ├────┼──────┼───────┼────┼─────┼─────┼────────┤
│    │            │農（漁）│九十二年十二│七十五萬元    │偽造印文│日昇生物科│無        │證物三（P334）  │
│    │            │民出售農│月？日（未註│              │一枚    │技股份有限│          │                │
│    │            │（漁）產│明）        │              │        │公司；簡維│          │                │
│    │            │物收據  │            │              │        │佐        │          │                │
│    │            ├────┼──────┼───────┼────┼─────┼─────┼────────┤
│    │            │農（漁）│九十二年十二│七十五萬元    │偽造印文│日昇生物科│無        │證物三（P335）  │
│    │            │民出售農│月？日（未註│              │一枚    │技股份有限│          │                │
│    │            │（漁）產│明）        │              │        │公司；簡維│          │                │
│    │            │物收據  │            │              │        │佐        │          │                │
│    │            ├────┼──────┼───────┼────┼─────┼─────┼────────┤
│    │            │驗收單  │九十二年十二│六十七萬五千元│無      │日昇生物科│採購人員羅│證物三（P336）  │
│    │            │        │月十五日    │              │        │技股份有限│秀蓮；核准│                │
│    │            │        │            │              │        │公司；簡維│？（簽名無│                │
│    │            │        │            │              │        │佐        │法辨識）；│                │
│    │            │        │            │              │        │          │覆核曾金珠│                │
│    │            │        │            │              │        │          │；經辦人張│                │
│    │            │        │            │              │        │          │世樺      │                │
│    │            ├────┼──────┼───────┼────┼─────┼─────┼────────┤
│    │            │採購單  │九十二年十二│無            │無      │陳銘哲；未│未註明    │證物三（P337）  │
│    │            │        │月？日（未註│              │        │註明      │          │                │
│    │            │        │明）        │              │        │          │          │                │
│    │            ├────┼──────┼───────┼────┼─────┼─────┼────────┤
│    │            │驗收單  │九十二年十二│一百五十萬元  │無      │日昇生物科│採購人員羅│證物三（P338）  │
│    │            │        │月十八日    │              │        │技股份有限│秀蓮；核准│                │
│    │            │        │            │              │        │公司；簡維│？（簽名無│                │
│    │            │        │            │              │        │佐        │法辨識）；│                │
│    │            │        │            │              │        │          │覆核曾金珠│                │
│    │            │        │            │              │        │          │；經辦人張│                │
│    │            │        │            │              │        │          │世樺      │                │
│    │            ├────┼──────┼───────┼────┼─────┼─────┼────────┤
│    │            │採購單  │九十二年十二│無            │無      │余俊雄；未│未註明    │證物三（P339）  │
│    │            │        │月？日（未註│              │        │註明      │          │                │
│    │            │        │明）        │              │        │          │          │                │
│    │            ├────┼──────┼───────┼────┼─────┼─────┼────────┤
│    │            │驗收單  │九十二年十二│一百八十萬元  │無      │日昇生物科│採購人員張│證物三（P340）  │
│    │            │        │月二十三日  │              │        │技股份有限│世樺；核准│                │
│    │            │        │            │              │        │公司；簡維│？（簽名無│                │
│    │            │        │            │              │        │佐        │法辨識）；│                │
│    │            │        │            │              │        │          │覆核曾金珠│                │
│    │            │        │            │              │        │          │；經辦人張│                │
│    │            │        │            │              │        │          │世樺      │                │
│    │            ├────┼──────┼───────┼────┼─────┼─────┼────────┤
│    │            │採購單  │九十二年十二│無            │無      │嚴張明珠；│未註明    │證物三（P341）  │
│    │            │        │月？日（未註│              │        │未註明    │          │                │
│    │            │        │明）        │              │        │          │          │                │
│    │            ├────┼──────┼───────┼────┼─────┼─────┼────────┤
│    │            │驗收單  │九十二年十二│六十七萬五千元│無      │日昇生物科│採購人員羅│證物三（P342）  │
│    │            │        │月十五日    │              │        │技股份有限│秀蓮；核准│                │
│    │            │        │            │              │        │公司；簡維│？（簽名無│                │
│    │            │        │            │              │        │佐        │法辨識）；│                │
│    │            │        │            │              │        │          │覆核曾金珠│                │
│    │            │        │            │              │        │          │；經辦人張│                │
│    │            │        │            │              │        │          │世樺      │                │
└──┴──────┴────┴──────┴───────┴────┴─────┴─────┴────────┘
附表三編號五：冒用簡春發名義偽造不實文書部分：
（偽造署押、印文欄所示之署押或印文沒收）
┌──┬──────┬────┬──────┬───────┬────┬─────┬─────┬────────┐
│編號│銷貨單單號  │偽造文書│日期（民國）│金額（新台幣）│偽造「簡│買賣雙方  │經手人    │備註            │
│    │            │名稱    │            │              │春發」署│          │          │                │
│    │            │        │            │              │押、印文│          │          │                │
├──┼──────┼────┼──────┼───────┼────┼─────┼─────┼────────┤
│1   │C00000000   │銷貨單  │九十年三月二│八萬五千元    │無      │日昇生物科│製表張淑珍│證物八（P4）    │
│    │            │        │十五日      │              │        │技股份有限│          │                │
│    │            │        │            │              │        │公司；簡春│          │                │
│    │            │        │            │              │        │發        │          │                │
│    │            ├────┼──────┼───────┼────┼─────┼─────┼────────┤
│    │            │採購單  │日期影印不清│未記載        │偽造署押│簡春發；楊│楊建邦    │證物八（P4）    │
│    │            │        │楚          │              │一枚    │建邦      │          │                │
│    │            │        │            │              │        │          │          │                │
│    │            │        │            │              │        │          │          │                │
├──┼──────┼────┼──────┼───────┼────┼─────┼─────┼────────┤
│2   │C00000000   │銷貨單  │九十年三月二│十一萬元      │無      │日昇生物科│主管陳壬城│證物八（P5）    │
│    │            │        │十五日      │              │        │技股份有限│；製表張淑│                │
│    │            │        │            │              │        │公司；簡春│珍        │                │
│    │            │        │            │              │        │發        │          │                │
│    │            │        │            │              │        │          │          │                │
│    │            ├────┼──────┼───────┼────┼─────┼─────┼────────┤
│    │            │出貨單  │九十年三月二│未記載        │偽造署押│日昇生物科│未記載    │證物八（P5）    │
│    │            │        │十八日      │              │一枚    │技股份有限│          │                │
│    │            │        │            │              │        │公司；簡春│          │                │
│    │            │        │            │              │        │發        │          │                │
├──┼──────┼────┼──────┼───────┼────┼─────┼─────┼────────┤
│3   │H00000000   │銷貨單  │九十年七月二│二十七萬元    │無      │日昇生物科│核准JCCHEN│證物八（P6）    │
│    │            │        │十七日      │              │        │技股份有限│；製表朱瓊│                │
│    │            │        │            │              │        │公司；簡春│羽        │                │
│    │            │        │            │              │        │發        │          │                │
│    │            ├────┼──────┼───────┼────┼─────┼─────┼────────┤
│    │            │採購單  │九十年七月二│未記載        │偽造署押│日昇生物科│未記載    │證物八（P6）    │
│    │            │        │十七日      │              │一枚    │技股份有限│          │                │
│    │            │        │            │              │        │公司；簡春│          │                │
│    │            │        │            │              │        │發        │          │                │
├──┼──────┼────┼──────┼───────┼────┼─────┼─────┼────────┤
│4   │H00000000   │銷貨單  │九十年八月二│四十四萬元    │無      │日昇生物科│核准？（簽│證物八（P7）    │
│    │            │        │十七日      │              │        │技股份有限│名無法辨識│                │
│    │            │        │            │              │        │公司；簡春│）；覆核曾│                │
│    │            │        │            │              │        │發        │金珠；製表│                │
│    │            │        │            │              │        │          │曾金珠    │                │
│    │            ├────┼──────┼───────┼────┼─────┼─────┼────────┤
│    │            │出貨單  │九十年八月二│未記載        │偽造署押│日昇生物科│核准？（簽│證物八（P8）    │
│    │            │        │十二日      │              │一枚    │技股份有限│名無法辨識│                │
│    │            │        │            │              │        │公司；簡春│）；覆核曾│                │
│    │            │        │            │              │        │發        │金珠；製表│                │
│    │            │        │            │              │        │          │曾金珠    │                │
│    │            ├────┼──────┼───────┼────┼─────┼─────┼────────┤
│    │            │出貨單  │九十年八月二│未記載        │偽造署押│日昇生物科│核准？（簽│證物八（P9）    │
│    │            │        │十二日      │              │一枚    │技股份有限│名無法辨識│                │
│    │            │        │            │              │        │公司；簡春│）；覆核曾│                │
│    │            │        │            │              │        │發        │金珠；製表│                │
│    │            │        │            │              │        │          │曾金珠    │                │
│    │            ├────┼──────┼───────┼────┼─────┼─────┼────────┤
│    │            │出貨單  │九十年八月二│未記載        │偽造署押│日昇生物科│核准？（簽│證物八（P10）   │
│    │            │        │十二日      │              │一枚    │技股份有限│名無法辨識│                │
│    │            │        │            │              │        │公司；簡春│）；覆核曾│                │
│    │            │        │            │              │        │發        │金珠；製表│                │
│    │            │        │            │              │        │          │曾金珠    │                │
├──┼──────┼────┼──────┼───────┼────┼─────┼─────┼────────┤
│5   │H00000000   │銷貨單  │九十年九月二│三十一萬五千元│無      │日昇生物科│核准？（簽│證物八（P11）   │
│    │            │        │十四日      │              │        │技股份有限│名無法辨識│                │
│    │            │        │            │              │        │公司；簡春│）；覆核曾│                │
│    │            │        │            │              │        │發        │金珠      │                │
│    │            │        │            │              │        │          │          │                │
├──┼──────┼────┼──────┼───────┼────┼─────┼─────┼────────┤
│6   │H00000000   │銷貨單  │九十年十月二│二十八萬七千五│無      │日昇生物科│核准曾金珠│證物八（P12）   │
│    │            │        │十七日      │百八十元      │        │技股份有限│；製表陳俊│                │
│    │            │        │            │              │        │公司；簡春│文        │                │
│    │            │        │            │              │        │發        │          │                │
│    │            │        │            │              │        │          │          │                │
│    │            ├────┼──────┼───────┼────┼─────┼─────┼────────┤
│    │            │估價單  │九十年十月十│二十五萬四千七│？（記明│日昇生物科│無        │證物八（P12）   │
│    │            │        │三日        │百元          │簡三傑出│技股份有限│          │                │
│    │            │        │            │              │簡春發）│公司；簡春│          │                │
│    │            │        │            │              │        │發        │          │                │
├──┼──────┼────┼──────┼───────┼────┼─────┼─────┼────────┤
│7   │H00000000   │銷貨單  │九十年十月二│八十八萬五千元│無      │日昇生物科│核准曾金珠│證物八（P13）   │
│    │            │        │十七日      │              │        │技股份有限│；製表陳俊│                │
│    │            │        │            │              │        │公司；簡春│文        │                │
│    │            │        │            │              │        │發        │          │                │
│    │            ├────┼──────┼───────┼────┼─────┼─────┼────────┤
│    │            │訂購單  │未記載      │未記載        │偽造署押│日昇生物科│未記載    │證物八（P13）   │
│    │            │        │            │              │一枚    │技股份有限│          │                │
│    │            │        │            │              │        │公司；簡春│          │                │
│    │            │        │            │              │        │發        │          │                │
├──┼──────┼────┼──────┼───────┼────┼─────┼─────┼────────┤
│8   │H00000000   │銷貨單  │九十年十月二│四十一萬六千元│無      │日昇生物科│影印不清楚│證物八（P14）   │
│    │            │        │十七日      │              │        │技股份有限│          │                │
│    │            │        │            │              │        │公司；簡春│          │                │
│    │            │        │            │              │        │發        │          │                │
│    │            ├────┼──────┼───────┼────┼─────┼─────┼────────┤
│    │            │採購單  │九十年十月二│無            │偽造署押│日昇生物科│無        │證物八（P14）   │
│    │            │        │十二日      │              │一枚    │技股份有限│          │                │
│    │            │        │            │              │        │公司；簡春│          │                │
│    │            │        │            │              │        │發        │          │                │
├──┼──────┼────┼──────┼───────┼────┼─────┼─────┼────────┤
│9   │H00000000   │銷貨單  │九十年十一月│五十一萬六千元│無      │日昇生物科│核准曾金珠│證物八（P15）   │
│    │            │        │二十七日    │              │        │技股份有限│；客戶簽收│                │
│    │            │        │            │              │        │公司；簡春│陳？（簽名│                │
│    │            │        │            │              │        │發        │無法辨識）│                │
│    │            ├────┼──────┼───────┼────┼─────┼─────┼────────┤
│    │            │採購單  │九十年十一月│未記載        │偽造署押│日昇生物科│未記載    │證物八（P15）   │
│    │            │        │十六日      │              │一枚    │技股份有限│          │                │
│    │            │        │            │              │        │公司；簡春│          │                │
│    │            │        │            │              │        │發        │          │                │
├──┼──────┼────┼──────┼───────┼────┼─────┼─────┼────────┤
│10  │H00000000   │銷貨單  │九十年十二月│四十九萬三千元│無      │日昇生物科│業務員朱瓊│證物八（P16）   │
│    │            │        │三十一日    │              │        │技股份有限│羽；核准曾│                │
│    │            │        │            │              │        │公司；簡春│金珠代；覆│                │
│    │            │        │            │              │        │發        │核曾金珠；│                │
│    │            │        │            │              │        │          │製表朱瓊羽│                │
│    │            ├────┼──────┼───────┼────┼─────┼─────┼────────┤
│    │            │採購單  │九十年十二月│無            │偽造署押│簡春發；簡│簡三傑    │證物八（P17）   │
│    │            │        │六日        │              │一枚    │三傑      │          │                │
│    │            │        │            │              │        │          │          │                │
│    │            │        │            │              │        │          │          │                │
├──┼──────┼────┼──────┼───────┼────┼─────┼─────┼────────┤
│11  │H00000000   │銷貨單  │九十年十二月│四十五萬元    │無      │日昇生物科│業務員朱瓊│證物八（P18）   │
│    │            │        │三十一日    │              │        │技股份有限│羽；核准曾│                │
│    │            │        │            │              │        │公司；簡春│金珠代；覆│                │
│    │            │        │            │              │        │發        │核曾金珠；│                │
│    │            │        │            │              │        │          │製表朱瓊羽│                │
│    │            ├────┼──────┼───────┼────┼─────┼─────┼────────┤
│    │            │採購單  │九十年十二月│未記載        │無      │簡春發；楊│楊建邦    │證物八（P18）   │
│    │            │        │十五日      │              │        │建邦      │          │                │
│    │            │        │            │              │        │          │          │                │
│    │            │        │            │              │        │          │          │                │
├──┼──────┼────┼──────┼───────┼────┼─────┼─────┼────────┤
│12  │H00000000   │銷貨單  │九十一年一月│五十五萬二千五│無      │日昇生物科│核准曾金珠│證物八（P19）   │
│    │            │        │五日        │百元          │        │技股份有限│代；覆核曾│                │
│    │            │        │            │              │        │公司；簡春│金珠；製表│                │
│    │            │        │            │              │        │發        │陳秋香    │                │
│    │            ├────┼──────┼───────┼────┼─────┼─────┼────────┤
│    │            │採購單  │日期影印不清│未記載        │偽造署押│簡春發；楊│楊建邦    │證物八（P19）   │
│    │            │        │楚          │              │一枚    │建邦      │          │                │
│    │            │        │            │              │        │          │          │                │
│    │            │        │            │              │        │          │          │                │
├──┼──────┼────┼──────┼───────┼────┼─────┼─────┼────────┤
│13  │H00000000   │銷貨單  │九十一年一月│五十二萬五千元│無      │日昇生物科│核准曾金珠│證物八（P20）   │
│    │            │        │八日        │              │        │技股份有限│代；覆核曾│                │
│    │            │        │            │              │        │公司；簡春│金珠；製表│                │
│    │            │        │            │              │        │發        │陳秋香    │                │
│    │            ├────┼──────┼───────┼────┼─────┼─────┼────────┤
│    │            │出貨單  │九十一年一月│未記載        │偽造署押│日昇生物科│簡春發    │證物八（P20）   │
│    │            │        │八日        │              │一枚    │技股份有限│          │                │
│    │            │        │            │              │        │公司；簡春│          │                │
│    │            │        │            │              │        │發        │          │                │
├──┼──────┼────┼──────┼───────┼────┼─────┼─────┼────────┤
│14  │H00000000   │銷貨單  │九十一年一月│三十四萬三千元│無      │日昇生物科│核准曾金珠│證物八（P21）   │
│    │            │        │二十一日    │              │        │技股份有限│代；覆核曾│                │
│    │            │        │            │              │        │公司；簡春│金珠；製表│                │
│    │            │        │            │              │        │發        │陳秋香    │                │
│    │            ├────┼──────┼───────┼────┼─────┼─────┼────────┤
│    │            │採購單  │九十一年一月│未記載        │偽造署押│簡春發；楊│楊建邦    │證物八（P21）   │
│    │            │        │二十一日    │              │一枚    │建邦      │          │                │
│    │            │        │            │              │        │          │          │                │
│    │            │        │            │              │        │          │          │                │
├──┼──────┼────┼──────┼───────┼────┼─────┼─────┼────────┤
│15  │H00000000   │銷貨單  │九十一年二月│五十二萬八千元│無      │日昇生物科│核准林煥昇│證物八（P22）   │
│    │            │        │二十八日    │              │        │技股份有限│；覆核曾金│                │
│    │            │        │            │              │        │公司；簡春│珠；製表陳│                │
│    │            │        │            │              │        │發        │秋香      │                │
│    │            ├────┼──────┼───────┼────┼─────┼─────┼────────┤
│    │            │採購單  │九十一年二月│無            │偽造署押│簡春發；陳│陳國川    │證物八（P22）   │
│    │            │        │一日        │              │一枚    │國川      │          │                │
│    │            │        │            │              │        │          │          │                │
│    │            │        │            │              │        │          │          │                │
├──┼──────┼────┼──────┼───────┼────┼─────┼─────┼────────┤
│16  │H00000000   │銷貨單  │九十一年二月│三十二萬二千元│無      │日昇生物科│核准林煥昇│證物八（P23）   │
│    │            │        │二十八日    │              │        │技股份有限│；覆核曾金│                │
│    │            │        │            │              │        │公司；簡春│珠；製表陳│                │
│    │            │        │            │              │        │發        │秋香      │                │
│    │            ├────┼──────┼───────┼────┼─────┼─────┼────────┤
│    │            │出貨單  │九十一年二月│未記載        │影印不清│日昇生物科│簡春發    │證物八（P23）   │
│    │            │        │二十五日    │              │楚      │技股份有限│          │                │
│    │            │        │            │              │        │公司；簡春│          │                │
│    │            │        │            │              │        │發        │          │                │
├──┼──────┼────┼──────┼───────┼────┼─────┼─────┼────────┤
│17  │H00000000   │銷貨單  │九十一年三月│三十六萬元    │無      │日昇生物科│核准林煥昇│證物八（P24）   │
│    │            │        │二日        │              │        │技股份有限│；覆核陳秋│                │
│    │            │        │            │              │        │公司；簡春│香；製表黃│                │
│    │            │        │            │              │        │發        │惠鈴      │                │
├──┼──────┼────┼──────┼───────┼────┼─────┼─────┼────────┤
│18  │H00000000   │銷貨單  │九十一年三月│三十二萬二千元│無      │日昇生物科│核准林煥昇│證物八（P25）   │
│    │            │        │二十五日    │              │        │技股份有限│；覆核陳秋│                │
│    │            │        │            │              │        │公司；簡春│香；製表黃│                │
│    │            │        │            │              │        │發        │惠鈴      │                │
├──┼──────┼────┼──────┼───────┼────┼─────┼─────┼────────┤
│19  │H00000000   │銷貨單  │九十一年三月│五十四萬七千五│無      │日昇生物科│核准林煥昇│證物八（P26）   │
│    │            │        │三十日      │百元          │        │技股份有限│；覆核陳秋│                │
│    │            │        │            │              │        │公司；簡春│香；製表黃│                │
│    │            │        │            │              │        │發        │惠鈴      │                │
├──┼──────┼────┼──────┼───────┼────┼─────┼─────┼────────┤
│20  │H00000000   │銷貨單  │九十一年四月│五十五萬八千元│無      │日昇生物科│業務員朱瓊│證物八（P27）   │
│    │            │        │二十九日    │              │        │技股份有限│羽；核准林│                │
│    │            │        │            │              │        │公司；簡春│煥昇；覆核│                │
│    │            │        │            │              │        │發        │陳秋香；製│                │
│    │            │        │            │              │        │          │表朱瓊羽  │                │
│    │            ├────┼──────┼───────┼────┼─────┼─────┼────────┤
│    │            │採購單  │九十一年四月│無            │偽造署押│簡春發；陳│陳良曙    │證物八（P27）   │
│    │            │        │二十五日    │              │一枚    │良曙      │          │                │
│    │            │        │            │              │        │          │          │                │
│    │            │        │            │              │        │          │          │                │
├──┼──────┼────┼──────┼───────┼────┼─────┼─────┼────────┤
│21  │H00000000   │銷貨單  │九十一年四月│三十四萬一千元│無      │日昇生物科│業務員朱瓊│證物八（P28）   │
│    │            │        │三十日      │              │        │技股份有限│羽；核准林│                │
│    │            │        │            │              │        │公司；簡春│煥昇；覆核│                │
│    │            │        │            │              │        │發        │陳秋香；製│                │
│    │            │        │            │              │        │          │表朱瓊羽  │                │
│    │            ├────┼──────┼───────┼────┼─────┼─────┼────────┤
│    │            │採購單  │九十一年四月│未記載        │偽造署押│簡春發；陳│陳月女    │證物八（P29）   │
│    │            │        │二十四日    │              │一枚    │月女      │          │                │
└──┴──────┴────┴──────┴───────┴────┴─────┴─────┴────────┘
附表三編號六：冒用簡于清名義偽造不實文書部分：
（偽造署押、印文欄所示之署押或印文沒收）
┌──┬──────┬────┬──────┬───────┬────┬─────┬─────┬────────┐
│編號│銷貨單單號  │偽造文書│日期（民國）│金額（新台幣）│偽造「簡│買賣雙方  │經手人    │備註            │
│    │            │名稱    │            │              │于清」署│          │          │                │
│    │            │        │            │              │押、印文│          │          │                │
├──┼──────┼────┼──────┼───────┼────┼─────┼─────┼────────┤
│1   │H00000000   │銷貨單  │不詳        │五十一萬元    │無      │日昇生物科│不詳      │證物九（P1）    │
│    │            │        │            │              │        │技股份有限│          │                │
│    │            │        │            │              │        │公司；簡于│          │                │
│    │            │        │            │              │        │清        │          │                │
├──┼──────┼────┼──────┼───────┼────┼─────┼─────┼────────┤
│2   │H00000000   │銷貨單  │九十年十月二│三十九萬三千六│無      │日昇生物科│核准曾金珠│證物九（P3）    │
│    │            │        │十七日      │百元          │        │技股份有限│；製表陳俊│                │
│    │            │        │            │              │        │公司；簡于│文代      │                │
│    │            │        │            │              │        │清        │          │                │
│    │            ├────┼──────┼───────┼────┼─────┼─────┼────────┤
│    │            │採購單  │九十年十月十│未記載        │偽造署押│簡于清；蔡│蔡恩彰    │證物九（P4）    │
│    │            │        │七日        │              │一枚    │恩彰      │          │                │
│    │            │        │            │              │        │          │          │                │
│    │            │        │            │              │        │          │          │                │
├──┼──────┼────┼──────┼───────┼────┼─────┼─────┼────────┤
│3   │H00000000   │銷貨單  │九十年十月二│五十一萬元    │無      │日昇生物科│核准曾金珠│證物九（P5）    │
│    │            │        │十七日      │              │        │技股份有限│；製表陳俊│                │
│    │            │        │            │              │        │公司；簡于│文代      │                │
│    │            │        │            │              │        │清        │          │                │
│    │            │        │            │              │        │          │          │                │
│    │            ├────┼──────┼───────┼────┼─────┼─────┼────────┤
│    │            │出貨單  │九十年十月九│未記載        │偽造署押│日昇生物科│簡于清    │證物九（P6）    │
│    │            │        │日          │              │一枚    │技股份有限│          │                │
│    │            │        │            │              │        │公司；簡于│          │                │
│    │            │        │            │              │        │清        │          │                │
├──┼──────┼────┼──────┼───────┼────┼─────┼─────┼────────┤
│4   │H00000000   │銷貨單  │九十年十一月│六十一萬七千五│無      │日昇生物科│核准曾金珠│證物九（P7）    │
│    │            │        │二十七日    │百元          │        │技股份有限│；客戶簽收│                │
│    │            │        │            │              │        │公司；簡于│陳？（簽名│                │
│    │            │        │            │              │        │清        │無法辨識）│                │
│    │            ├────┼──────┼───────┼────┼─────┼─────┼────────┤
│    │            │銷貨單  │九十年十一月│未記載        │偽造署押│日昇生物科│簡于清    │證物九（P8）    │
│    │            │        │十二日      │              │一枚    │技股份有限│          │                │
│    │            │        │            │              │        │公司；簡于│          │                │
│    │            │        │            │              │        │清        │          │                │
│    │            ├────┼──────┼───────┼────┼─────┼─────┼────────┤
│    │            │銷貨單  │九十年十一月│未記載        │偽造署押│日昇生物科│簡于清    │證物九（P9）    │
│    │            │        │十二日      │              │一枚    │技股份有限│          │                │
│    │            │        │            │              │        │公司；簡于│          │                │
│    │            │        │            │              │        │清        │          │                │
├──┼──────┼────┼──────┼───────┼────┼─────┼─────┼────────┤
│5   │H00000000   │銷貨單  │九十年十一月│八十三萬三千元│無      │日昇生物科│核准曾金珠│證物九（P10）   │
│    │            │        │二十七日    │              │        │技股份有限│；客戶簽收│                │
│    │            │        │            │              │        │公司；簡于│陳？（簽名│                │
│    │            │        │            │              │        │清        │無法辨識）│                │
│    │            │        │            │              │        │          │          │                │
│    │            ├────┼──────┼───────┼────┼─────┼─────┼────────┤
│    │            │出貨單  │九十年十一月│未記載        │偽造署押│日昇生物科│簡于清    │證物九（P11）   │
│    │            │        │九日        │              │一枚    │技股份有限│          │                │
│    │            │        │            │              │        │公司；簡于│          │                │
│    │            │        │            │              │        │清        │          │                │
│    │            │        │            │              │        │          │          │                │
│    │            ├────┼──────┼───────┼────┼─────┼─────┼────────┤
│    │            │出貨單  │九十年十一月│未記載        │偽造署押│日昇生物科│簡于清    │證物九（P12）   │
│    │            │        │九日        │              │一枚    │技股份有限│          │                │
│    │            │        │            │              │        │公司；簡于│          │                │
│    │            │        │            │              │        │清        │          │                │
├──┼──────┼────┼──────┼───────┼────┼─────┼─────┼────────┤
│6   │H00000000   │銷貨單  │九十年十二月│七十四萬八千元│無      │日昇生物科│核准曾金珠│證物九（P13）   │
│    │            │        │三十一日    │              │        │技股份有限│；覆核曾金│                │
│    │            │        │            │              │        │公司；簡于│珠；製表朱│                │
│    │            │        │            │              │        │清        │瓊羽      │                │
│    │            ├────┼──────┼───────┼────┼─────┼─────┼────────┤
│    │            │採購單  │九十年十二月│無            │偽造署押│簡于清；楊│楊建邦    │證物九（P14）   │
│    │            │        │九日        │              │一枚    │建邦      │          │                │
│    │            │        │            │              │        │          │          │                │
├──┼──────┼────┼──────┼───────┼────┼─────┼─────┼────────┤
│7   │H00000000   │銷貨單  │九十年十二月│三十二萬四千元│無      │日昇生物科│核准曾金珠│證物九（P15）   │
│    │            │        │三十一日    │              │        │技股份有限│；覆核曾金│                │
│    │            │        │            │              │        │公司；簡于│珠；製表朱│                │
│    │            │        │            │              │        │清        │瓊羽      │                │
│    │            ├────┼──────┼───────┼────┼─────┼─────┼────────┤
│    │            │銷貨單  │日期未記載  │未記載        │偽造署押│日昇生物科│無        │證物九（P16）   │
│    │            │        │            │              │一枚    │技股份有限│          │                │
│    │            │        │            │              │        │公司；簡于│          │                │
│    │            │        │            │              │        │清        │          │                │
├──┼──────┼────┼──────┼───────┼────┼─────┼─────┼────────┤
│8   │H00000000   │銷貨單  │九十一年一月│五十萬四千元  │無      │日昇生物科│核准曾金珠│證物九（P17）   │
│    │            │        │十五日      │              │        │技股份有限│；覆核曾金│                │
│    │            │        │            │              │        │公司；簡于│珠；製表陳│                │
│    │            │        │            │              │        │清        │秋香      │                │
│    │            ├────┼──────┼───────┼────┼─────┼─────┼────────┤
│    │            │採購單  │影印有缺漏  │未記載        │偽造署押│簡于清；未│未註明    │證物九（P17）   │
│    │            │        │            │              │一枚    │註明      │          │                │
│    │            │        │            │              │        │          │          │                │
│    │            │        │            │              │        │          │          │                │
├──┼──────┼────┼──────┼───────┼────┼─────┼─────┼────────┤
│9   │H00000000   │銷貨單  │九十一年一月│二十五萬九千元│無      │日昇生物科│核准曾金珠│證物九（P18）   │
│    │            │        │二十一日    │              │        │技股份有限│；覆核曾金│                │
│    │            │        │            │              │        │公司；簡于│珠；製表陳│                │
│    │            │        │            │              │        │清        │秋香      │                │
│    │            ├────┼──────┼───────┼────┼─────┼─────┼────────┤
│    │            │採購單  │九十年一月二│無            │偽造署押│簡于清；楊│楊建邦    │證物九（P19）   │
│    │            │        │十一日      │              │一枚    │建邦      │          │                │
├──┼──────┼────┼──────┼───────┼────┼─────┼─────┼────────┤
│10  │H00000000   │銷貨單  │九十一年一月│二十八萬元    │無      │日昇生物科│核准曾金珠│證物九（P20）   │
│    │            │        │二十三日    │              │        │技股份有限│；覆核曾金│                │
│    │            │        │            │              │        │公司；簡于│珠；製表陳│                │
│    │            │        │            │              │        │清        │秋香      │                │
│    │            ├────┼──────┼───────┼────┼─────┼─────┼────────┤
│    │            │出貨單  │九十一年一月│未記載        │偽造署押│日昇生物科│簡于清    │證物九（P21）   │
│    │            │        │二十三日    │              │一枚    │技股份有限│          │                │
│    │            │        │            │              │        │公司；簡于│          │                │
│    │            │        │            │              │        │清        │          │                │
├──┼──────┼────┼──────┼───────┼────┼─────┼─────┼────────┤
│11  │H00000000   │銷貨單  │九十一年二月│五十一萬元    │無      │日昇生物科│核准林煥昇│證物九（P22）   │
│    │            │        │二十八日    │              │        │技股份有限│；覆核曾金│                │
│    │            │        │            │              │        │公司；簡于│珠；製表陳│                │
│    │            │        │            │              │        │清        │秋香      │                │
│    │            ├────┼──────┼───────┼────┼─────┼─────┼────────┤
│    │            │採購單  │九十一年二月│未記載        │偽造署押│簡于清；陳│陳國川    │證物九（P22）   │
│    │            │        │一日        │              │一枚    │國川      │          │                │
├──┼──────┼────┼──────┼───────┼────┼─────┼─────┼────────┤
│12  │H00000000   │銷貨單  │九十一年三月│五十二萬二千元│無      │日昇生物科│核准林煥昇│證物九（P23）   │
│    │            │        │十九日      │              │        │技股份有限│；覆核陳秋│                │
│    │            │        │            │              │        │公司；簡于│香；製表黃│                │
│    │            │        │            │              │        │清        │惠鈴      │                │
├──┼──────┼────┼──────┼───────┼────┼─────┼─────┼────────┤
│13  │H00000000   │銷貨單  │九十一年四月│五十一萬四千六│無      │日昇生物科│業務員朱瓊│證物九（P24）   │
│    │            │        │二十九日    │百元          │        │技股份有限│羽；核准林│                │
│    │            │        │            │              │        │公司；簡于│煥昇；覆核│                │
│    │            │        │            │              │        │清        │陳秋香；製│                │
│    │            │        │            │              │        │          │表朱瓊羽  │                │
│    │            ├────┼──────┼───────┼────┼─────┼─────┼────────┤
│    │            │採購單  │影印有缺漏  │未記載        │偽造署押│簡于清；陳│陳銘哲    │證物九（P24）   │
│    │            │        │            │              │一枚    │銘哲      │          │                │
│    │            ├────┼──────┼───────┼────┼─────┼─────┼────────┤
│    │            │採購單  │九十一年四月│未記載        │偽造署押│簡于清；陳│陳銘哲    │證物九（P25）   │
│    │            │        │二十一日    │              │一枚    │銘哲      │          │                │
├──┼──────┼────┼──────┼───────┼────┼─────┼─────┼────────┤
│14  │C00000000   │銷貨單  │九十一年五月│四十萬三千元  │無      │日昇生物科│核准林煥昇│證物九（P26）   │
│    │            │        │十七日      │              │        │技股份有限│；覆核陳秋│                │
│    │            │        │            │              │        │公司；簡于│香；製表黃│                │
│    │            │        │            │              │        │清        │惠鈴      │                │
├──┼──────┼────┼──────┼───────┼────┼─────┼─────┼────────┤
│15  │C00000000   │出貨單  │九十一年六月│四十萬三千元  │無      │日昇生物科│主管陳秋香│證物九（P27）   │
│    │銷貨單編號  │編號A000│二十二日    │              │        │技股份有限│；製表？（│                │
│    │            │401     │            │              │        │公司；簡于│影印無法辨│                │
│    │            │        │            │              │        │清        │識）      │                │
├──┼──────┼────┼──────┼───────┼────┼─────┼─────┼────────┤
│16  │C00000000   │出貨單  │九十一年七月│四十萬三千元  │無      │日昇生物科│主管陳秋香│證物九（P28）   │
│    │銷貨單編號  │編號A000│二十日      │              │        │技股份有限│；製表賴鳳│                │
│    │            │694     │            │              │        │公司；簡于│玲        │                │
│    │            │        │            │              │        │清        │          │                │
├──┼──────┼────┼──────┼───────┼────┼─────┼─────┼────────┤
│17  │C00000000   │出貨單  │九十一年八月│四十萬三千元  │無      │日昇生物科│主管陳秋香│證物九（P29）   │
│    │銷貨單編號  │編號A001│二十九日    │              │        │技股份有限│；製表賴鳳│                │
│    │            │204     │            │              │        │公司；簡于│玲        │                │
│    │            │        │            │              │        │清        │          │                │
├──┼──────┼────┼──────┼───────┼────┼─────┼─────┼────────┤
│18  │C00000000   │出貨單  │九十一年九月│四十九萬九千二│無      │日昇生物科│主管陳秋香│證物九（P30）   │
│    │銷貨單編號  │編號A003│三十日      │百元          │        │技股份有限│；製表陳？│                │
│    │            │157     │            │              │        │公司；簡于│（未註明）│                │
│    │            │        │            │              │        │清        │          │                │
├──┼──────┼────┼──────┼───────┼────┼─────┼─────┼────────┤
│19  │C00000000   │出貨單  │九十一年十一│六十四萬四千元│無      │日昇生物科│主管陳秋香│證物九（P31）   │
│    │銷貨單編號  │編號A003│月二十五日  │              │        │技股份有限│；製表陳？│                │
│    │            │820     │            │              │        │公司；簡于│（未註明）│                │
│    │            │        │            │              │        │清        │          │                │
└──┴──────┴────┴──────┴───────┴────┴─────┴─────┴────────┘